# Diŧionario de lengua vèneta
#
# Venetan hunspell affix file
# Copyright (C) 2016–2021 Mauro Trevisan
#
# This file is distributed under GPL license.
#
# This file is part of the "diŧionario de lengua vèneta".
#
# The "diŧionario de lengua vèneta" is free software; you can redistribute
# it and/or modify it under the terms of the GNU General Public License as
# published by the Free Software Foundation; either version 3 of the
# License, or (at your option) any later version.
#
# The "diŧionario de lengua vèneta" is distributed in the hope that it
# will be useful, but WITHOUT ANY WARRANTY; without even the implied
# warranty of MERCHANTABILITY or FITNESS FOR A PARTICULAR PURPOSE. See the
# GNU General Public License for more details.
#
# You should have received a copy of the GNU General Public
# License along with the "diŧionario de lengua vèneta", if not,
# see <http://www.gnu.org/licenses/>.

SET UTF-8

NAME Diŧionario de lengua vèneta
VERSION 5.0.0 (2023/01/18)
HOME http://parnodexmentegar.orgfree.com/
LANG vec-IT


TRY eaoinrtlƚsdkpvmuèxgfàòbíhéŧójɉñcúSđLȽIPETKVAMDNFBRJGCOUĐXÀÈŦHɈÒÑÍÉÓÚʼïÏüÜ-‒–

# the complete alphabet is: aàbcdđeéèfghiïíjɉklƚmnñoóòprstŧuüúvx


KEY esdr|redft|trfg|uhji|iujko|oiklp|polòè|èpòà|as|saedx|dserfcx|fdrtgvc|gfthbv|hgujnb|jhuikmn|kjiolm|lkopò|òlpèà-|àòèù-|ùà|xsdc|cxdfv|vcfgb|bvghn|nbhjm|mnjk|ìèòà

WORDCHARS -‘ʼ'

# en-dashes
BREAK 1
BREAK --

# affix rules can strip full words, not only one less characters
FULLSTRIP

# suggest the right forms for words which incorrectly choose the wrong letter from a related set more than once in a word
MAP 10
MAP aà
MAP eèé
MAP iïí
MAP oòó
MAP uüú
MAP AÀ
MAP EÈÉ
MAP IÏÍ
MAP OÒÓ
MAP UÜÚ

# replace input characters
ICONV 31
ICONV dh đ
ICONV Dh Đ
ICONV DH Đ
ICONV fh f
ICONV Fh F
ICONV FH F
ICONV jh ɉ
ICONV Jh Ɉ
ICONV JH Ɉ
ICONV lh ƚ
ICONV Lh Ƚ
ICONV LH Ƚ
ICONV nh ñ
ICONV Nh Ñ
ICONV NH Ñ
ICONV th ŧ
ICONV Th Ŧ
ICONV TH Ŧ
ICONV ' ʼ
ICONV ’ ʼ
ICONV ‘ ʼ
ICONV â ar
ICONV Â AR
ICONV ê er
ICONV Ê ER
ICONV î ir
ICONV Î IR
ICONV ô or
ICONV Ô OR
ICONV û ur
ICONV Û UR

# frequently switched character groups
REP 120
REP a à
REP e è
REP e é
REP i í
REP i ï
REP ì i
REP ì ï
REP ì í
REP ï i
REP ï í
REP í i
REP í ï
REP o ò
REP o ó
REP u ú
REP u ü
REP ù u
REP ù ü
REP ù ú
REP ü u
REP ü ú
REP ú u
REP ú ü
REP d đ
REP s x
REP x s
REP ʼ ʼ_
REP - ‒
REP - –
REP – ‒
REP – -
REP ‒ -
REP ‒ –
REP mb nb
REP mp np
REP sb xb
REP xc sc
REP sd xd
REP sđ xđ
REP xf sf
REP sg xg
REP sj xj
REP sɉ xɉ
REP xk sk
REP sl xl
REP sm xm
REP sn xn
REP sñ xñ
REP xp sp
REP sr xr
REP xs ss
REP xt st
REP xŧ sŧ
REP sv xv
REP sx xx
REP dh d
REP ^tei$ ʼté_i
REP ^tel$ ʼté_ʼl
REP ^ten$ ʼté_ʼn
REP ^ʼtei$ ʼté_i
REP ^ʼtel$ ʼté_ʼl
REP ^ʼten$ ʼté_ʼn
REP ^an_te$ anté
REP ^an_tei$ anté_i
REP ^an_tel$ anté_ʼl
REP ^an_ten$ anté_ʼn
REP ^antei$ anté_i
REP ^antel$ anté_ʼl
REP ^anten$ anté_ʼn
REP ^in_te$ inté
REP ^in_ti$ intʼ_i
REP ^in_tei$ inté_i
REP ^in_tel$ inté_ʼl
REP ^in_ten$ inté_ʼn
REP ^intei$ inté_i
REP ^inti$ intʼ_i
REP ^intel$ inté_ʼl
REP ^inten$ inté_ʼn
REP ^tun$ ʼtʼ_un
REP ^sun$ ʼsʼ_un
REP ^ʼtun$ ʼtʼ_un
REP ^ʼsun$ ʼsʼ_un
REP ^an_tun$ antʼ_un
REP ^an_sun$ ansʼ_un
REP ^antun$ antʼ_un
REP ^ansun$ ansʼ_un
REP ^in_tun$ intʼ_un
REP ^in_sun$ insʼ_un
REP ^intun$ intʼ_un
REP ^insun$ insʼ_un
REP ^di$ de
REP ^ri$ re
REP iko$ ego
REP iki$ egi
REP ika$ ega
REP ike$ ege
REP itor$ idor
REP ator$ ador
REP etor$ edor
REP utor$ udor
REP ^kio$ ki_ʼƚo
REP ^kii$ ki_ʼƚi
REP ^kia$ ki_ʼƚa
REP ^kie$ ki_ʼƚe
REP ^kofà$ koʼ_fà
REP ^adí$ a_dí
REP ^dakòrdo$ dʼ_akòrdo
REP ^dañora$ dʼ_añora
REP ^doparo$ dòparo
REP ^debòto$ de_bòto
REP ^deboto$ de_boto
REP ^debando$ de_bando
REP ^inonde$ in_onde
REP ^ʼnonde$ ʼn_onde
REP ^kisà$ ki_sà
REP ^indòso$ in_dòso
REP ^inver$ in_verʼ
REP ^invèr$ in_vèrʼ
REP ^ninpòrta$ nʼ_inpòrta
REP ^darekao$ da_rekao


FLAG long


# avoid wrong spelling of letterwords (km, GHz, DVD, ...)
KEEPCASE Z0

NEEDAFFIX N0

# `-` is part of a word, this line avoid marking a lone `-` as an error
NOSUGGEST NS


# Non–word that may be part of a compound
ONLYINCOMPOUND ||

# don't compound on case–different word borders
CHECKCOMPOUNDCASE

# minimum length of words in compound words
COMPOUNDMIN 1

# numerali konpòsti:
# N1/|1 = [un..ŧinkue..nòve] / [un..sinkue..nòve]
# N2/|2 = [do..ŧinkue..nòve] / [do..sinkue..nòve]
# N3/|3 = [dièxe..dixnòve] + [vinti..ŧinkuanta..novanta] / [dièxe..dixnòve] + [vinti..sinkuanta..novanta]
# N4/|4 = [vinti..ŧinkuanta..novanta] / [vinti..sinkuanta..novanta]
# N5/|5 = ŧento / sento
# N6/|6 = mi[lƚ][ei] / mi[lƚ]ia
COMPOUNDRULE 100
COMPOUNDRULE (V0)(-a)(W0)	# 0>–(gi)?ne?, 0>–[gmstv]en?, 0>–[gmstv]end?e
COMPOUNDRULE (V1)(-a)(W1)	# 0>–de|r
COMPOUNDRULE (V2)(-a)(W2)	# 0>–n(de)?|[^r]
COMPOUNDRULE (V3)(-a)(W3)	# 0>–([gmstv]e)?l[oaie]
COMPOUNDRULE (V4)(-a)(W4)	# 0>–l|[oe]
COMPOUNDRULE (V5)(-a)(W5)	# 0>–([gmstv]e)?ƚ[oaie]
COMPOUNDRULE (V6)(-a)(W6)	# 0>–ƚo|[oe]
COMPOUNDRULE (U0)(-a)(K0)	# 0>–([jɉ]o|ɉu|m?i|v?e)
COMPOUNDRULE (U1)(-a)(K1)	# [eo]>–io|[eo]
COMPOUNDRULE (U2)(-a)(K2)	# 0>–nt?[ei]|[^n]
COMPOUNDRULE (U3)(-a)(K3)	# 0>–t[ei]|n
COMPOUNDRULE (U6)(-a)(K6)	# 0>–[ie]
COMPOUNDRULE (U7)(-a)(K7)	# 0>–tu
COMPOUNDRULE (U8)(-a)(K8)	# 0>–stu|[^s]
COMPOUNDRULE (U9)(-a)(K9)	# 0>–to
COMPOUNDRULE (Z1)(-a)(L1)	# 0>–[uo]
COMPOUNDRULE (Z2)(-a)(L2)	# 0>–l
COMPOUNDRULE (Z3)(-a)(L3)	# 0>–l[oaie]
COMPOUNDRULE (Z4)(-a)(L4)	# 0>–ƚ[oaie]
COMPOUNDRULE (Z5)(-a)(L5)	# 0>–io
COMPOUNDRULE (N4)(-b)(N1)	# [vinti..ŧinkuanta..novanta]‒[un..ŧinkue..nòve]
COMPOUNDRULE (N5)(-b)(N1)	# ŧento‒[un..ŧinkue..nòve]
COMPOUNDRULE (N5)(-b)(N3)	# ŧento‒[dièxe..dixnòve+vinti..ŧinkuanta..novanta]
COMPOUNDRULE (N5)(-b)(N4)(-b)(N1)	# ŧento‒[vinti..ŧinkuanta..novanta]‒[un..ŧinkue..nòve]
COMPOUNDRULE (N2)(-b)(N5)	# [do..ŧinkue..nòve]‒ŧento
COMPOUNDRULE (N2)(-b)(N5)(-b)(N1)	# [do..ŧinkue..nòve]‒ŧento‒[un..ŧinkue..nòve]
COMPOUNDRULE (N2)(-b)(N5)(-b)(N3)	# [do..ŧinkue..nòve]‒ŧento‒[dièxe..dixnòve+vinti..ŧinkuanta..novanta]
COMPOUNDRULE (N2)(-b)(N5)(-b)(N4)(-b)(N1)	# [do..ŧinkue..nòve]‒ŧento‒[vinti..ŧinkuanta..novanta]‒[un..ŧinkue..nòve]
COMPOUNDRULE (N6)(-b)(N1)	# mile‒[un..ŧinkue..nòve]
COMPOUNDRULE (N6)(-b)(N3)	# mile‒[dièxe..dixnòve+vinti..ŧinkuanta..novanta]
COMPOUNDRULE (N6)(-b)(N4)(-b)(N1)	# mile‒[vinti..ŧinkuanta..novanta]‒[un..ŧinkue..nòve]
COMPOUNDRULE (N6)(-b)(N5)	# mile‒ŧento
COMPOUNDRULE (N6)(-b)(N5)(-b)(N1)	# mile‒ŧento‒[un..ŧinkue..nòve]
COMPOUNDRULE (N6)(-b)(N5)(-b)(N3)	# mile‒ŧento‒[dièxe..dixnòve+vinti..ŧinkuanta..novanta]
COMPOUNDRULE (N6)(-b)(N5)(-b)(N4)(-b)(N1)	# mile‒ŧento‒[vinti..ŧinkuanta..novanta]‒[un..ŧinkue..nòve]
COMPOUNDRULE (N6)(-b)(N2)(-b)(N5)(-b)(N1)	# mile‒[do..ŧinkue..nòve]‒ŧento‒[un..ŧinkue..nòve]
COMPOUNDRULE (N6)(-b)(N2)(-b)(N5)(-b)(N3)	# mile‒[do..ŧinkue..nòve]‒ŧento‒[dièxe..dixnòve+vinti..ŧinkuanta..novanta]
COMPOUNDRULE (N6)(-b)(N2)(-b)(N5)(-b)(N4)(-b)(N1)	# mile‒[do..ŧinkue..nòve]‒ŧento‒[vinti..ŧinkuanta..novanta]‒[un..ŧinkue..nòve]
COMPOUNDRULE (N2)(-b)(N6)	# [do..ŧinkue..nòve]‒mile
COMPOUNDRULE (N3)(-b)(N6)	# [dièxe..dixnòve+vinti..ŧinkuanta..novanta]‒mile
COMPOUNDRULE (N4)(-b)(N1)(-b)(N6)	# [vinti..ŧinkuanta..novanta]‒[un..ŧinkue..nòve]‒mile
COMPOUNDRULE (N2)(-b)(N6)(-b)(N1)	# [do..ŧinkue..nòve]‒mile‒[un..ŧinkue..nòve]
COMPOUNDRULE (N2)(-b)(N6)(-b)(N3)	# [do..ŧinkue..nòve]‒mile‒[dièxe..dixnòve+vinti..ŧinkuanta..novanta]
COMPOUNDRULE (N2)(-b)(N6)(-b)(N4)(-b)(N1)	# [do..ŧinkue..nòve]‒mile‒[vinti..ŧinkuanta..novanta]‒[un..ŧinkue..nòve]
COMPOUNDRULE (N2)(-b)(N6)(-b)(N2)(-b)(N5)(-b)(N1)	# [do..ŧinkue..nòve]‒mile‒[do..ŧinkue..nòve]‒ŧento‒[un..ŧinkue..nòve]
COMPOUNDRULE (N2)(-b)(N6)(-b)(N2)(-b)(N5)(-b)(N3)	# [do..ŧinkue..nòve]‒mile‒[do..ŧinkue..nòve]‒ŧento‒[dièxe..dixnòve+vinti..ŧinkuanta..novanta]
COMPOUNDRULE (N2)(-b)(N6)(-b)(N2)(-b)(N5)(-b)(N4)(-b)(N1)	# [do..ŧinkue..nòve]‒mile‒[do..ŧinkue..nòve]‒ŧento‒[vinti..ŧinkuanta..novanta]‒[un..ŧinkue..nòve]
COMPOUNDRULE (N3)(-b)(N6)(-b)(N1)	# [dièxe..dixnòve+vinti..ŧinkuanta..novanta]‒mile‒[un..ŧinkue..nòve]
COMPOUNDRULE (N3)(-b)(N6)(-b)(N3)	# [dièxe..dixnòve+vinti..ŧinkuanta..novanta]‒mile‒[dièxe..dixnòve+vinti..ŧinkuanta..novanta]
COMPOUNDRULE (N3)(-b)(N6)(-b)(N4)(-b)(N1)	# [dièxe..dixnòve+vinti..ŧinkuanta..novanta]‒mile‒[vinti..ŧinkuanta..novanta]‒[un..ŧinkue..nòve]
COMPOUNDRULE (N3)(-b)(N6)(-b)(N2)(-b)(N5)(-b)(N1)	# [dièxe..dixnòve+vinti..ŧinkuanta..novanta]‒mile‒[do..ŧinkue..nòve]‒ŧento‒[un..ŧinkue..nòve]
COMPOUNDRULE (N3)(-b)(N6)(-b)(N2)(-b)(N5)(-b)(N3)	# [dièxe..dixnòve+vinti..ŧinkuanta..novanta]‒mile‒[do..ŧinkue..nòve]‒ŧento‒[dièxe..dixnòve+vinti..ŧinkuanta..novanta]
COMPOUNDRULE (N3)(-b)(N6)(-b)(N2)(-b)(N5)(-b)(N4)(-b)(N1)	# [dièxe..dixnòve+vinti..ŧinkuanta..novanta]‒mile‒[do..ŧinkue..nòve]‒ŧento‒[vinti..ŧinkuanta..novanta]‒[un..ŧinkue..nòve]
COMPOUNDRULE (N4)(-b)(N1)(-b)(N6)(-b)(N1)	# [vinti..ŧinkuanta..novanta]‒[un..ŧinkue..nòve]‒mile‒[un..ŧinkue..nòve]
COMPOUNDRULE (N4)(-b)(N1)(-b)(N6)(-b)(N3)	# [vinti..ŧinkuanta..novanta]‒[un..ŧinkue..nòve]‒mile‒[dièxe..dixnòve+vinti..ŧinkuanta..novanta]
COMPOUNDRULE (N4)(-b)(N1)(-b)(N6)(-b)(N4)(-b)(N1)	# [vinti..ŧinkuanta..novanta]‒[un..ŧinkue..nòve]‒mile‒[vinti..ŧinkuanta..novanta]‒[un..ŧinkue..nòve]
COMPOUNDRULE (N4)(-b)(N1)(-b)(N6)(-b)(N2)(-b)(N5)(-b)(N1)	# [vinti..ŧinkuanta..novanta]‒[un..ŧinkue..nòve]‒mile‒[do..ŧinkue..nòve]‒ŧento‒[un..ŧinkue..nòve]
COMPOUNDRULE (N4)(-b)(N1)(-b)(N6)(-b)(N2)(-b)(N5)(-b)(N3)	# [vinti..ŧinkuanta..novanta]‒[un..ŧinkue..nòve]‒mile‒[do..ŧinkue..nòve]‒ŧento‒[dièxe..dixnòve+vinti..ŧinkuanta..novanta]
COMPOUNDRULE (N4)(-b)(N1)(-b)(N6)(-b)(N2)(-b)(N5)(-b)(N4)(-b)(N1)	# [vinti..ŧinkuanta..novanta]‒[un..ŧinkue..nòve]‒mile‒[do..ŧinkue..nòve]‒ŧento‒[vinti..ŧinkuanta..novanta]‒[un..ŧinkue..nòve]
COMPOUNDRULE (N5)(-b)(N6)	# ŧento-mile
COMPOUNDRULE (|4)(-b)(|1)	# [vinti..sinkuanta..novanta]‒[un..sinkue..nòve]
COMPOUNDRULE (|5)(-b)(|1)	# sento‒[un..sinkue..nòve]
COMPOUNDRULE (|5)(-b)(|3)	# sento‒[dièxe..dixnòve+vinti..sinkuanta..novanta]
COMPOUNDRULE (|5)(-b)(|4)(-b)(|1)	# sento‒[vinti..sinkuanta..novanta]‒[un..sinkue..nòve]
COMPOUNDRULE (|2)(-b)(|5)	# [do..sinkue..nòve]‒sento
COMPOUNDRULE (|2)(-b)(|5)(-b)(|1)	# [do..sinkue..nòve]‒sento‒[un..sinkue..nòve]
COMPOUNDRULE (|2)(-b)(|5)(-b)(|3)	# [do..sinkue..nòve]‒sento‒[dièxe..dixnòve+vinti..sinkuanta..novanta]
COMPOUNDRULE (|2)(-b)(|5)(-b)(|4)(-b)(|1)	# [do..sinkue..nòve]‒sento‒[vinti..sinkuanta..novanta]‒[un..sinkue..nòve]
COMPOUNDRULE (|6)(-b)(|1)	# mi[lƚ]e‒[un..sinkue..nòve]
COMPOUNDRULE (|6)(-b)(|3)	# mi[lƚ]e‒[dièxe..dixnòve+vinti..sinkuanta..novanta]
COMPOUNDRULE (|6)(-b)(|4)(-b)(|1)	# mi[lƚ]e‒[vinti..sinkuanta..novanta]‒[un..sinkue..nòve]
COMPOUNDRULE (|6)(-b)(|5)	# mi[lƚ]e‒sento
COMPOUNDRULE (|6)(-b)(|5)(-b)(|1)	# mi[lƚ]e‒sento‒[un..sinkue..nòve]
COMPOUNDRULE (|6)(-b)(|5)(-b)(|3)	# mi[lƚ]e‒sento‒[dièxe..dixnòve+vinti..sinkuanta..novanta]
COMPOUNDRULE (|6)(-b)(|5)(-b)(|4)(-b)(|1)	# mi[lƚ]e‒sento‒[vinti..sinkuanta..novanta]‒[un..sinkue..nòve]
COMPOUNDRULE (|6)(-b)(|2)(-b)(|5)(-b)(|1)	# mi[lƚ]e‒[do..sinkue..nòve]‒sento‒[un..sinkue..nòve]
COMPOUNDRULE (|6)(-b)(|2)(-b)(|5)(-b)(|3)	# mi[lƚ]e‒[do..sinkue..nòve]‒sento‒[dièxe..dixnòve+vinti..sinkuanta..novanta]
COMPOUNDRULE (|6)(-b)(|2)(-b)(|5)(-b)(|4)(-b)(|1)	# mi[lƚ]e‒[do..sinkue..nòve]‒sento‒[vinti..sinkuanta..novanta]‒[un..sinkue..nòve]
COMPOUNDRULE (|2)(-b)(|6)	# [do..sinkue..nòve]‒mi[lƚ]e
COMPOUNDRULE (|3)(-b)(|6)	# [dièxe..dixnòve+vinti..sinkuanta..novanta]‒mi[lƚ]e
COMPOUNDRULE (|4)(-b)(|1)(-b)(|6)	# [vinti..sinkuanta..novanta]‒[un..sinkue..nòve]‒mi[lƚ]e
COMPOUNDRULE (|2)(-b)(|6)(-b)(|1)	# [do..sinkue..nòve]‒mi[lƚ]e‒[un..sinkue..nòve]
COMPOUNDRULE (|2)(-b)(|6)(-b)(|3)	# [do..sinkue..nòve]‒mi[lƚ]e‒[dièxe..dixnòve+vinti..sinkuanta..novanta]
COMPOUNDRULE (|2)(-b)(|6)(-b)(|4)(-b)(|1)	# [do..sinkue..nòve]‒mi[lƚ]e‒[vinti..sinkuanta..novanta]‒[un..sinkue..nòve]
COMPOUNDRULE (|2)(-b)(|6)(-b)(|2)(-b)(|5)(-b)(|1)	# [do..sinkue..nòve]‒mi[lƚ]e‒[do..sinkue..nòve]‒sento‒[un..sinkue..nòve]
COMPOUNDRULE (|2)(-b)(|6)(-b)(|2)(-b)(|5)(-b)(|3)	# [do..sinkue..nòve]‒mi[lƚ]e‒[do..sinkue..nòve]‒sento‒[dièxe..dixnòve+vinti..sinkuanta..novanta]
COMPOUNDRULE (|2)(-b)(|6)(-b)(|2)(-b)(|5)(-b)(|4)(-b)(|1)	# [do..sinkue..nòve]‒mi[lƚ]e‒[do..sinkue..nòve]‒sento‒[vinti..sinkuanta..novanta]‒[un..sinkue..nòve]
COMPOUNDRULE (|3)(-b)(|6)(-b)(|1)	# [dièxe..dixnòve+vinti..sinkuanta..novanta]‒mi[lƚ]e‒[un..sinkue..nòve]
COMPOUNDRULE (|3)(-b)(|6)(-b)(|3)	# [dièxe..dixnòve+vinti..sinkuanta..novanta]‒mi[lƚ]e‒[dièxe..dixnòve+vinti..sinkuanta..novanta]
COMPOUNDRULE (|3)(-b)(|6)(-b)(|4)(-b)(|1)	# [dièxe..dixnòve+vinti..sinkuanta..novanta]‒mi[lƚ]e‒[vinti..sinkuanta..novanta]‒[un..sinkue..nòve]
COMPOUNDRULE (|3)(-b)(|6)(-b)(|2)(-b)(|5)(-b)(|1)	# [dièxe..dixnòve+vinti..sinkuanta..novanta]‒mi[lƚ]e‒[do..sinkue..nòve]‒sento‒[un..sinkue..nòve]
COMPOUNDRULE (|3)(-b)(|6)(-b)(|2)(-b)(|5)(-b)(|3)	# [dièxe..dixnòve+vinti..sinkuanta..novanta]‒mi[lƚ]e‒[do..sinkue..nòve]‒sento‒[dièxe..dixnòve+vinti..sinkuanta..novanta]
COMPOUNDRULE (|3)(-b)(|6)(-b)(|2)(-b)(|5)(-b)(|4)(-b)(|1)	# [dièxe..dixnòve+vinti..sinkuanta..novanta]‒mi[lƚ]e‒[do..sinkue..nòve]‒sento‒[vinti..sinkuanta..novanta]‒[un..sinkue..nòve]
COMPOUNDRULE (|4)(-b)(|1)(-b)(|6)(-b)(|1)	# [vinti..sinkuanta..novanta]‒[un..sinkue..nòve]‒mi[lƚ]e‒[un..sinkue..nòve]
COMPOUNDRULE (|4)(-b)(|1)(-b)(|6)(-b)(|3)	# [vinti..sinkuanta..novanta]‒[un..sinkue..nòve]‒mi[lƚ]e‒[dièxe..dixnòve+vinti..sinkuanta..novanta]
COMPOUNDRULE (|4)(-b)(|1)(-b)(|6)(-b)(|4)(-b)(|1)	# [vinti..sinkuanta..novanta]‒[un..sinkue..nòve]‒mi[lƚ]e‒[vinti..sinkuanta..novanta]‒[un..sinkue..nòve]
COMPOUNDRULE (|4)(-b)(|1)(-b)(|6)(-b)(|2)(-b)(|5)(-b)(|1)	# [vinti..sinkuanta..novanta]‒[un..sinkue..nòve]‒mi[lƚ]e‒[do..sinkue..nòve]‒sento‒[un..sinkue..nòve]
COMPOUNDRULE (|4)(-b)(|1)(-b)(|6)(-b)(|2)(-b)(|5)(-b)(|3)	# [vinti..sinkuanta..novanta]‒[un..sinkue..nòve]‒mi[lƚ]e‒[do..sinkue..nòve]‒sento‒[dièxe..dixnòve+vinti..sinkuanta..novanta]
COMPOUNDRULE (|4)(-b)(|1)(-b)(|6)(-b)(|2)(-b)(|5)(-b)(|4)(-b)(|1)	# [vinti..sinkuanta..novanta]‒[un..sinkue..nòve]‒mi[lƚ]e‒[do..sinkue..nòve]‒sento‒[vinti..sinkuanta..novanta]‒[un..sinkue..nòve]
COMPOUNDRULE (|5)(-b)(|6)	# sento-mi[lƚ]e

# ---

# koniugaŧion verbal:
#															–àr		–ér		'–er			–ír			–ír/is
# T1														kantà		valé		kréde			dormí			fení
# T2	=	T1: aŧento PVT > VT						kantà		valé		kredé			dormí			fení
# T3	=	T1: aŧento VT > (A)PVT | í > <ís>i	kànta		vàle		kréde			dòrmi			fenísi
# T4	=	T1: senŧa aŧento							kanta		vale		krede			dormi			feni
# T5	=	T2: à > é/è | (é > í) | (í > é)		kanté/è	valé/(í)	kredé/(í)	dormí/(é)	fení/(é)
# T6	=	T2: é > ú									kantà		valú		kredú			dormí			fení
# T7	=	T2: í > é									kantà		valé		kredé			dormé			fené
# T8	=	T3: VT > Ø									kànt		vàl		kréd			dòrm			fenís
# T9	=	T3: e > i									kànta		vàli		krédi			dòrmi			fenísi
# T10	=	T3: i > e									kànta		vàle		kréde			dòrme			feníse
# T11	=	T4: VT > Ø									kant		val		kred			dorm			fen
# T12	=	T8: senŧa aŧento							kant		val		kred			dorm			fenis

#							1a												2a														3a
#							sing.			pl.							sing.						pl.
# IND. PREX.*			T8 + [oe]	T5 + mo						T8 + i					T5							T10
#											T12 + ón													T12 + [èé]				(ant. T8 + e)
#											T12 + én
# DHONTAT. PREX.		T8 + [ae]	T5 + mo						T8 + i					T5							T8 + [ea]
#											T12 + (i)ón(e)											T12 + é([dg]e)
#											T12 + én(e)
# IND. INPARF.*		T2 + v[aeo]	T2 + vimo					T2 + vi					T2 + vi					T2 + va
#											T11 + (iv)(i)ón(se)									T11 + (iv)ié
#											T11 + (iv)[éí]n(s[ei])
# DHONTAT. INPARF.	T2 + se*		T2 + simo					T2 + si*					T2 + si*					T2 + se
#											T11 + (is)(i)ón(e|se)								T11 + (is)ié([dg]e)
#											T11 + (is)én(e|s[ei])
# IND. FUT.*			T4 + r[òàè]	T4 + r[éí]mo				T4 + r[àé]				T4 + r[èéí]				T4 + rà
#											T4 + rón
#											T4 + rén
# KOND. PREX.			T4 + rí[ae]*T4 + r[éí]simo				T4 + ría*				T4 + rési				T4 + rí[ae]
#							T4 + rée		T4 + r(is)(i)ón(se)		T4 + rée					T4 + r(is)ié			T4 + rée
#											T4 + r(is)én(s[ei])
#							(ant. T4 + rà(v)e*)
# KOM. PREX.			--				T5 + mo						T9							T5							--
#											T12 + ón													T12 + [èé]
#											T12 + én
# INF. SÉNPLISE	T1 + r(e)
# PART. ATIVO		T7 + nte
# PART. PASIVO		T6 + d[oiae], T6 + ([oiae])
#						T2 + st[oiae]
#						T7 + st[oiae]
# XER. SÉNPLISE	T2 + n[dt]o
#						T7 + n[dt]o
#
# mòdi ko 'l asterisko i vòl díxer ke i gà anka la deklinaŧion interogativa
# metaplaxmo 1a > 2a:	par tuti i mòdi e i tenpi fora ke inté ʼl infenío, partiŧipio pasivo in –d–, e xerundio
# metaplaxmo 3a > 2a:	partiŧipio pasivo e xerundio
# '–er– > '–ar–: ge pòl èser un xbasamento de `e` nò tònega in `a` vanti `r`
#
# –àr:	kantar/tAlA7AtDtBlF7BiDtEV0V1V3V5P1P2P6P7P8P9, (kanto/tHnHtJlJ7JU0U2V0V2V3V4V5V6FS, kàntomi/tHnHlHtJlJ7JI1P1P2P6P7P8P9 | exàmino/tIlH7HnItLlL7LU0U2I1V0V2V3V4V5V6FS)
# –ér:	remaner/tAlA7AtDtBlF7BiDtEtClC7CtFtGlG7GV0V1V2V3V5P2P6P7P8P9, (remano/tHnHtKlK7KU0U2V0V2V3V4V5V6FS, remànomi/tHnHlHtKlK7KI1P1P2P6P7P8P9 | pòdo/tInItMlM7MU0U2I1V0V2V3V4V5V6FS)
# '–er:	kréder/tEtClC7CnEV0V1V3V5P4P5P6, (kredo/tHnHtKlK7KU0U2V0V2V3V4V5V6FS, krédomi/tHnHlHtKlK7KI1P1P2P6P7P8P9 | gòdo/tInItMlM7MU0U2I1V0V2V3V4V5V6FS), krederò/tAtDtBlF7BiDlA7AtGlG7GU0U2I1
# –ír:	ensir/tAlA7AtDtBlF7BiDtEV0V1V3V5P1P2P6P7P8P9, (enso/tHnHtKlK7KU0U2V0V2V3V4V5V6FS, énsomi/tHnHlH7HtKlK7KI1P1P2P6P7P8P9 | dòrmo/tIlH7HnItLlL7LU0U2I1V0V2V3V4V5V6FS | feniso/tDn9tInItMlM7MU0U2I1V0V2V3V4V5V6P1P2P6P7P8P9FS)


# baxe:
# tèma 2 (from T1: aŧento PVT > VT)
# tèma 5 (from T1: aŧento PVT > VT, then T2: à > é | (é > í) | (í > é))
# tèma 6 (from T1: aŧento PVT > VT, then T2: é > ú)
# tèma 7 (from T1: aŧento PVT > VT, then T2: í > é)
# –àr, –ér, –ír, –ír/is: skomenŧiando da 'l infenío
# '–er: skomenŧiando da 'l indikativo futuro de prima parsona singolar
SFX tA Y 259
SFX tA ar emo/J2 ar	ds:indicative+present is:first+plural	# T5 + mo
SFX tA ar émoge/P3 ar	ds:indicative+present is:first+plural ds:pronomenal+genitive+locative	# T5 + mo
SFX tA ar émoi/I2 ar	ds:indicative+present is:first+plural ds:interrogative	# T5 + mo
SFX tA ar è/J4I4 ar	ds:indicative+present is:second+plural	# T5
SFX tA ar é/J4I4 ar	ds:indicative+present is:second+plural	# T5, T12 + é
SFX tA ar emo ar	ds:subjunctive+present is:first+plural	# T5 + mo
SFX tA ar è ar	ds:subjunctive+present is:second+plural	# T5
SFX tA ar é ar	ds:subjunctive+present is:second+plural	# T5, T12 + é([dg]e)
SFX tA r va/J1 [aei]r	ds:indicative+imperfect is:first+singular	# T2 + (v)a
SFX tA ar àvami/I1 ar	ds:indicative+imperfect is:first+singular ds:interrogative	# T2 + (v)a
SFX tA r a/J1 [ae]r	ds:indicative+imperfect is:first+singular	# T2 + (v)a
SFX tA ar àami/I1 ar	ds:indicative+imperfect is:first+singular ds:interrogative	# T2 + (v)a
SFX tA r vo/J1 [aei]r	ds:indicative+imperfect is:first+singular	# T2 + (v)o
SFX tA ar àvomi/I1 ar	ds:indicative+imperfect is:first+singular ds:interrogative	# T2 + (v)o
SFX tA r o/J1 [ae]r	ds:indicative+imperfect is:first+singular	# T2 + (v)o
SFX tA ar àomi/I1 ar	ds:indicative+imperfect is:first+singular ds:interrogative	# T2 + (v)o
SFX tA ar àvimo/J2I2 ar	ds:indicative+imperfect is:first+plural	# T2 + (v)imo
SFX tA ar àimo/J2I2 ar	ds:indicative+imperfect is:first+plural	# T2 + (v)imo
SFX tA ar évimo/J2I2 ar	ds:indicative+imperfect is:first+plural	# T2 + (v)imo, T2 = T1: aŧento PVT > VT | à > é
SFX tA ar éimo/J2I2 ar	ds:indicative+imperfect is:first+plural	# T2 + (v)imo, T2 = T1: aŧento PVT > VT | à > é
SFX tA r vi/J3 [aei]r	ds:indicative+imperfect is:second+singular	# T2 + (v)i
SFX tA ar àvitu/j3I3 ar	ds:indicative+imperfect is:second+singular ds:interrogative	# T2 + (v)i
SFX tA r i/J3 [ae]r	ds:indicative+imperfect is:second+singular	# T2 + (v)i
SFX tA ar àitu/j3I3 ar	ds:indicative+imperfect is:second+singular ds:interrogative	# T2 + (v)i
SFX tA r vi/J4 [aei]r	ds:indicative+imperfect is:second+plural	# T2 + (v)i
SFX tA ar àvïu/I4 ar	ds:indicative+imperfect is:second+plural ds:interrogative	# T2 + (v)i
SFX tA r i/J4 [ae]r	ds:indicative+imperfect is:second+plural	# T2 + (v)i
SFX tA ar àiu/I4 ar	ds:indicative+imperfect is:second+plural ds:interrogative	# T2 + (v)i
SFX tA r se/J1 [aei]r	ds:subjunctive+imperfect is:first+singular	# T2 + se
SFX tA ar àsemi/I1 ar	ds:subjunctive+imperfect is:first+singular	# T2 + se
SFX tA ar àsimo ar	ds:subjunctive+imperfect is:first+plural	# T2 + simo
SFX tA ar àsemo ar	ds:subjunctive+imperfect is:first+plural	# T2 + semo
SFX tA ar ésemo ar	ds:subjunctive+imperfect is:first+plural	# T5 + semo, coxòto
SFX tA r si/J3 [aei]r	ds:subjunctive+imperfect is:second+singular	# T2 + si
SFX tA ar àsitu/j3I3 ar	ds:subjunctive+imperfect is:second+singular ds:interrogative	# T2 + si
SFX tA r si/J4 [aei]r	ds:subjunctive+imperfect is:second+plural	# T2 + si
SFX tA ar àsïu/I4 ar	ds:subjunctive+imperfect is:second+plural ds:interrogative	# T2 + si
SFX tA ar esé/J4I4 ar	ds:subjunctive+imperfect is:second+plural	# T5 + si, coxòto
SFX tA r se [aei]r	ds:subjunctive+imperfect is:third	# T2 + se
SFX tA ar emo/R0 ar	ds:imperative+present is:first+plural	# T5 + mo
SFX tA ar émoge/R3 ar	ds:imperative+present is:first+plural ds:pronomenal+locative	# T5 + mo
SFX tA ar è/R0J4I4 ar	ds:imperative+present is:second+plural	# T5, T12 + è
SFX tA ar ège/R3 ar	ds:imperative+present is:second+plural ds:pronomenal+locative	# T5, T12 + è
SFX tA ar é/R0J4I4 ar	ds:imperative+present is:second+plural	# T5, T12 + è
SFX tA ar ége/R3 ar	ds:imperative+present is:second+plural ds:pronomenal+locative	# T5, T12 + è
SFX tA r nte ar	ds:participle+active	# T7 + nte
SFX tA ar ente ar	ds:participle+active	# T7 + nte, T2: à > é
SFX tA r sto/A1 [aei]r	ds:participle+passive+weak is:singular+masculine	# T2 + st[oiae]
SFX tA r do/M0y0 [ai]r	ds:participle+passive+weak is:singular+masculine	# T6 + d[oi]
SFX tA r da/F0y0 [ai]r	ds:participle+passive+weak is:singular+femenine	# T6 + d[ae]
SFX tA r ndo/P0 ar	ds:gerund+simple	# T2 + ndo = T7 + ndo
SFX tA ar àndoge/P3 ar	ds:gerund+simple ds:pronomenal+genitive+locative	# T2 + ndo = T7 + ndo
SFX tA r nde/P0 [aei]r	ds:gerund+simple	# T2 + ndo = T7 + ndo, buranèl
SFX tA ar àndege/P3 ar	ds:gerund+simple ds:pronomenal+genitive+locative	# T2 + ndo = T7 + ndo, buranèl
SFX tA r nto/P0 [aei]r	ds:gerund+simple	# T2 + nto = T7 + nto
SFX tA ar àntoge/P3 ar	ds:gerund+simple ds:pronomenal+genitive+locative	# T2 + nto = T7 + nto
SFX tA r mo/J2 er	ds:indicative+present is:first+plural	# T5 + mo
SFX tA er imo/J2 er	ds:indicative+present is:first+plural	# T5 + mo
SFX tA er émoge/P3 er	ds:indicative+present is:first+plural ds:pronomenal+genitive+locative	# T5 + mo
SFX tA er ímoge/P3 er	ds:indicative+present is:first+plural ds:pronomenal+genitive+locative	# T5 + mo
SFX tA er émoi/I2 er	ds:indicative+present is:first+plural ds:interrogative	# T5 + mo
SFX tA er ímoi/I2 er	ds:indicative+present is:first+plural ds:interrogative	# T5 + mo
SFX tA er é/J4I4 er	ds:indicative+present is:second+plural	# T5
SFX tA er í/J4I4 er	ds:indicative+present is:second+plural	# T5
SFX tA r mo er	ds:subjunctive+present is:first+plural	# T5 + mo
SFX tA er imo er	ds:subjunctive+present is:first+plural	# T5 + mo
SFX tA er é er	ds:subjunctive+present is:second+plural	# T5
SFX tA er í er	ds:subjunctive+present is:second+plural	# T5
SFX tA er évami/I1 er	ds:indicative+imperfect is:first+singular ds:interrogative	# T2 + (v)a
SFX tA er éami/I1 er	ds:indicative+imperfect is:first+singular ds:interrogative	# T2 + (v)a
SFX tA er évomi/I1 er	ds:indicative+imperfect is:first+singular ds:interrogative	# T2 + (v)o
SFX tA er éomi/I1 er	ds:indicative+imperfect is:first+singular ds:interrogative	# T2 + (v)o
SFX tA er évimo/J2I2 er	ds:indicative+imperfect is:first+plural	# T2 + (v)imo
SFX tA er éimo/J2I2 er	ds:indicative+imperfect is:first+plural	# T2 + (v)imo
SFX tA er ívimo/J2I2 er	ds:indicative+imperfect is:first+plural	# T2 + (v)imo
SFX tA er íimo/J2I2 er	ds:indicative+imperfect is:first+plural	# T2 + (v)imo
SFX tA er évitu/j3I3 er	ds:indicative+imperfect is:second+singular ds:interrogative	# T2 + (v)i
SFX tA er éitu/j3I3 er	ds:indicative+imperfect is:second+singular ds:interrogative	# T2 + (v)i
SFX tA er évïu/I4 er	ds:indicative+imperfect is:second+plural ds:interrogative	# T2 + (v)i
SFX tA er éiu/I4 er	ds:indicative+imperfect is:second+plural ds:interrogative	# T2 + (v)i
SFX tA r va [aei]r	ds:indicative+imperfect is:third	# T2 + (v)a
SFX tA r a [ae]r	ds:indicative+imperfect is:third	# T2 + (v)a
SFX tA er ésemi/I1 er	ds:subjunctive+imperfect is:first+singular	# T2 + se
SFX tA er ésimo er	ds:subjunctive+imperfect is:first+plural	# T2 + simo
SFX tA er ésemo er	ds:subjunctive+imperfect is:first+plural	# T5 + semo, coxòto
SFX tA er isi/J3 er	ds:subjunctive+imperfect is:second+singular	# T2 + si, padoan
SFX tA er ésitu/j3I3 er	ds:subjunctive+imperfect is:second+singular ds:interrogative	# T2 + si
SFX tA er ésïu/I4 er	ds:subjunctive+imperfect is:second+plural ds:interrogative	# T2 + si
SFX tA r sé/J4I4 er	ds:subjunctive+imperfect is:second+plural	# T2 + si, coxòto
SFX tA r mo/R0 er	ds:imperative+present is:first+plural	# T5 + mo
SFX tA er émoge/R3 er	ds:imperative+present is:first+plural ds:pronomenal+locative	# T5 + mo
SFX tA er imo/R0 er	ds:imperative+present is:first+plural	# T5 + mo
SFX tA er ímoge/R3 er	ds:imperative+present is:first+plural ds:pronomenal+locative	# T5 + mo
SFX tA er è/R0J4I4 er	ds:imperative+present is:second+plural	# T5
SFX tA er é/R0J4I4 er	ds:imperative+present is:second+plural	# T5
SFX tA er í/R0J4I4 er	ds:imperative+present is:second+plural	# T5
SFX tA r nte er	ds:participle+active	# T7 + nte
SFX tA er ènte er	ds:participle+active	# T7 + nte
SFX tA er udo/M0y0 [^u]er	ds:participle+passive+weak is:singular+masculine	# T6 + d[oi]
SFX tA er uda/F0y0 [^u]er	ds:participle+passive+weak is:singular+femenine	# T6 + d[ae]
SFX tA uer ido/M0y0 uer	ds:participle+passive+weak is:singular+masculine	# T6 + d[oi]
SFX tA uer ida/F0y0 uer	ds:participle+passive+weak is:singular+femenine	# T6 + d[ae]
SFX tA r ndo/P0 [ei]r	ds:gerund+simple	# T2 + ndo = T7 + ndo
SFX tA er ando/P0 er	ds:gerund+simple	# T2 + ndo = T7 + ndo
SFX tA er éndoge/P3 er	ds:gerund+simple ds:pronomenal+genitive+locative	# T2 + ndo = T7 + ndo
SFX tA er àndoge/P3 er	ds:gerund+simple ds:pronomenal+genitive+locative	# T2 + ndo = T7 + ndo
SFX tA er ande/P0 er	ds:gerund+simple	# T2 + ndo = T7 + ndo, buranèl
SFX tA er éndege/P3 er	ds:gerund+simple ds:pronomenal+genitive+locative	# T2 + ndo = T7 + ndo, buranèl
SFX tA er àndege/P3 er	ds:gerund+simple ds:pronomenal+genitive+locative	# T2 + ndo = T7 + ndo, buranèl
SFX tA er éntoge/P3 er	ds:gerund+simple ds:pronomenal+genitive+locative	# T2 + nto = T7 + nto
SFX tA er èntoge/P3 er	ds:gerund+simple ds:pronomenal+genitive+locative	# T2 + nto
SFX tA rò mo/J2 erò	ds:indicative+present is:first+plural	# T5 + mo
SFX tA erò imo/J2 erò	ds:indicative+present is:first+plural	# T5 + mo
SFX tA erò émoge/P3 erò	ds:indicative+present is:first+plural ds:pronomenal+genitive+locative	# T5 + mo
SFX tA erò ímoge/P3 erò	ds:indicative+present is:first+plural ds:pronomenal+genitive+locative	# T5 + mo
SFX tA erò émoi/I2 erò	ds:indicative+present is:first+plural ds:interrogative	# T5 + mo
SFX tA erò ímoi/I2 erò	ds:indicative+present is:first+plural ds:interrogative	# T5 + mo
SFX tA erò é/J4I4 erò	ds:indicative+present is:second+plural	# T5
SFX tA erò í/J4I4 erò	ds:indicative+present is:second+plural	# T5
SFX tA rò mo erò	ds:subjunctive+present is:first+plural	# T5 + mo
SFX tA erò imo erò	ds:subjunctive+present is:first+plural	# T5 + mo
SFX tA erò é erò	ds:subjunctive+present is:second+plural	# T5
SFX tA erò í erò	ds:subjunctive+present is:second+plural	# T5
SFX tA rò va/J1 erò	ds:indicative+imperfect is:first+singular	# T2 + (v)a
SFX tA erò évami/I1 erò	ds:indicative+imperfect is:first+singular ds:interrogative	# T2 + (v)a
SFX tA rò a/J1 erò	ds:indicative+imperfect is:first+singular	# T2 + (v)a
SFX tA erò éami/I1 erò	ds:indicative+imperfect is:first+singular ds:interrogative	# T2 + (v)a
SFX tA rò vo/J1 erò	ds:indicative+imperfect is:first+singular	# T2 + (v)o
SFX tA erò évomi/I1 erò	ds:indicative+imperfect is:first+singular ds:interrogative	# T2 + (v)o
SFX tA rò o/J1 erò	ds:indicative+imperfect is:first+singular	# T2 + (v)o
SFX tA erò éomi/I1 erò	ds:indicative+imperfect is:first+singular ds:interrogative	# T2 + (v)o
SFX tA erò évimo/J2I2 erò	ds:indicative+imperfect is:first+plural	# T2 + (v)imo
SFX tA erò éimo/J2I2 erò	ds:indicative+imperfect is:first+plural	# T2 + (v)imo
SFX tA erò ívimo/J2I2 erò	ds:indicative+imperfect is:first+plural	# T2 + (v)imo
SFX tA erò íimo/J2I2 erò	ds:indicative+imperfect is:first+plural	# T2 + (v)imo
SFX tA rò vi/J3 erò	ds:indicative+imperfect is:second+singular	# T2 + (v)i
SFX tA rò i/j3J3 erò	ds:indicative+imperfect is:second+singular	# T2 + (v)i
SFX tA erò évitu/j3I3 erò	ds:indicative+imperfect is:second+singular ds:interrogative	# T2 + (v)i
SFX tA erò éitu/j3I3 erò	ds:indicative+imperfect is:second+singular ds:interrogative	# T2 + (v)i
SFX tA rò vi/J4 erò	ds:indicative+imperfect is:second+plural	# T2 + (v)i
SFX tA rò i/J4 erò	ds:indicative+imperfect is:second+plural	# T2 + (v)i
SFX tA erò évïu/I4 erò	ds:indicative+imperfect is:second+plural ds:interrogative	# T2 + (v)i
SFX tA erò éiu/I4 erò	ds:indicative+imperfect is:second+plural ds:interrogative	# T2 + (v)i
SFX tA rò va erò	ds:indicative+imperfect is:third	# T2 + (v)a
SFX tA rò a erò	ds:indicative+imperfect is:third	# T2 + (v)a
SFX tA rò se/J1 erò	ds:subjunctive+imperfect is:first+singular	# T2 + se
SFX tA erò ésemi/I1 erò	ds:subjunctive+imperfect is:first+singular	# T2 + se
SFX tA erò ésimo erò	ds:subjunctive+imperfect is:first+plural	# T2 + simo
SFX tA erò ésemo erò	ds:subjunctive+imperfect is:first+plural	# T5 + semo, coxòto
SFX tA rò si/J3 erò	ds:subjunctive+imperfect is:second+singular	# T2 + si
SFX tA erò isi/J3 erò	ds:subjunctive+imperfect is:second+singular	# T2 + si, padoan
SFX tA erò ésitu/j3I3 erò	ds:subjunctive+imperfect is:second+singular ds:interrogative	# T2 + si
SFX tA rò si/J4 erò	ds:subjunctive+imperfect is:second+plural	# T2 + si
SFX tA erò ésïu/I4 erò	ds:subjunctive+imperfect is:second+plural ds:interrogative	# T2 + si
SFX tA rò sé/J4I4 erò	ds:subjunctive+imperfect is:second+plural	# T2 + si, coxòto
SFX tA rò se erò	ds:subjunctive+imperfect is:third	# T2 + se
SFX tA rò mo/R0 erò	ds:imperative+present is:first+plural	# T5 + mo
SFX tA erò émoge/R3 erò	ds:imperative+present is:first+plural ds:pronomenal+locative	# T5 + mo
SFX tA erò imo/R0 erò	ds:imperative+present is:first+plural	# T5 + mo
SFX tA erò ímoge/R3 erò	ds:imperative+present is:first+plural ds:pronomenal+locative	# T5 + mo
SFX tA erò è/R0J4I4 erò	ds:imperative+present is:second+plural	# T5
SFX tA erò é/R0J4I4 erò	ds:imperative+present is:second+plural	# T5
SFX tA erò í/R0J4I4 erò	ds:imperative+present is:second+plural	# T5
SFX tA rò 0 erò	ds:infinitive+simple	# T1, buranèl
SFX tA rò nte erò	ds:participle+active	# T7 + nte
SFX tA erò ènte erò	ds:participle+active	# T7 + nte
SFX tA rò sto/A1 erò	ds:participle+passive+weak is:singular+masculine	# T2 + st[oiae]
SFX tA erò udo/M0y0 [^u]erò	ds:participle+passive+weak is:singular+masculine	# T6 + d[oi]
SFX tA erò uda/F0y0 [^u]erò	ds:participle+passive+weak is:singular+femenine	# T6 + d[ae]
SFX tA verò udo/M0y0 verò	ds:participle+passive+weak is:singular+masculine	# T6 + d[oi]
SFX tA verò uda/F0y0 verò	ds:participle+passive+weak is:singular+femenine	# T6 + d[ae]
SFX tA uerò ido/M0y0 uerò	ds:participle+passive+weak is:singular+masculine	# T6 + d[oi]
SFX tA uerò ida/F0y0 uerò	ds:participle+passive+weak is:singular+femenine	# T6 + d[ae]
SFX tA rò ndo/P0 erò	ds:gerund+simple	# T2 + ndo
SFX tA erò ando/P0 erò	ds:gerund+simple	# T2 + ndo
SFX tA erò éndoge/P3 erò	ds:gerund+simple ds:pronomenal+genitive+locative	# T2 + ndo
SFX tA erò àndoge/P3 erò	ds:gerund+simple ds:pronomenal+genitive+locative	# T2 + ndo
SFX tA rò nde/P0 erò	ds:gerund+simple	# T2 + ndo, buranèl
SFX tA erò ande/P0 erò	ds:gerund+simple	# T2 + ndo, buranèl
SFX tA erò éndege/P3 erò	ds:gerund+simple ds:pronomenal+genitive+locative	# T2 + ndo, buranèl
SFX tA erò àndege/P3 erò	ds:gerund+simple ds:pronomenal+genitive+locative	# T2 + ndo, buranèl
SFX tA erò inde/P0 erò	ds:gerund+simple	# T2 + ndo, buranèl
SFX tA erò índege/P3 erò	ds:gerund+simple ds:pronomenal+genitive+locative	# T2 + ndo, buranèl
SFX tA rò nto/P0 erò	ds:gerund+simple	# T2 + nto
SFX tA erò éntoge/P3 erò	ds:gerund+simple ds:pronomenal+genitive+locative	# T2 + nto
SFX tA erò ènto/P0 erò	ds:gerund+simple	# T2 + nto
SFX tA erò èntoge/P3 erò	ds:gerund+simple ds:pronomenal+genitive+locative	# T2 + nto
SFX tA ir emo/J2 ir	ds:indicative+present is:first+plural	# T5 + mo
SFX tA r mo/J2 ir	ds:indicative+present is:first+plural	# T5 + mo
SFX tA ir émoge/P3 ir	ds:indicative+present is:first+plural ds:pronomenal+genitive+locative	# T5 + mo
SFX tA ir ímoge/P3 ir	ds:indicative+present is:first+plural ds:pronomenal+genitive+locative	# T5 + mo
SFX tA ir émoi/I2 ir	ds:indicative+present is:first+plural ds:interrogative	# T5 + mo
SFX tA ir ímoi/I2 ir	ds:indicative+present is:first+plural ds:interrogative	# T5 + mo
SFX tA ir í/J4I4 ir	ds:indicative+present is:second+plural	# T5
SFX tA ir é/J4I4 ir	ds:indicative+present is:second+plural	# T5
SFX tA ir emo ir	ds:subjunctive+present is:first+plural	# T5 + mo
SFX tA r mo ir	ds:subjunctive+present is:first+plural	# T5 + mo
SFX tA ir í ir	ds:subjunctive+present is:second+plural	# T5
SFX tA ir é ir	ds:subjunctive+present is:second+plural	# T5
SFX tA ir ívami/I1 ir	ds:indicative+imperfect is:first+singular ds:interrogative	# T2 + (v)a
SFX tA ir ía/J1 [^aeiouïü]ir	ds:indicative+imperfect is:first+singular	# T2 + (v)a
SFX tA ir íami/I1 [^aeiouïü]ir	ds:indicative+imperfect is:first+singular ds:interrogative	# T2 + (v)a
SFX tA ir ívomi/I1 ir	ds:indicative+imperfect is:first+singular ds:interrogative	# T2 + (v)o
SFX tA r o/J1 [aeiouïü]ir	ds:indicative+imperfect is:first+singular	# T2 + (v)o
SFX tA ir ío/J1 [^aeiouïü]ir	ds:indicative+imperfect is:first+singular	# T2 + (v)o
SFX tA ir íomi/I1 ir	ds:indicative+imperfect is:first+singular ds:interrogative	# T2 + (v)o
SFX tA ir ívimo/J2I2 ir	ds:indicative+imperfect is:first+plural	# T2 + (v)imo
SFX tA ir íimo/J2I2 ir	ds:indicative+imperfect is:first+plural	# T2 + (v)imo
SFX tA r i/J3I3 [aeiouïü]ir	ds:indicative+imperfect is:second+singular	# T2 + (v)i
SFX tA ir íi/J3I3 [^aeiouïü]ir	ds:indicative+imperfect is:second+singular	# T2 + (v)i
SFX tA ir ívitu/j3I3 ir	ds:indicative+imperfect is:second+singular ds:interrogative	# T2 + (v)i
SFX tA ir íitu/j3I3 ir	ds:indicative+imperfect is:second+singular ds:interrogative	# T2 + (v)i
SFX tA r i/J4 [aeiouïü]ir	ds:indicative+imperfect is:second+plural	# T2 + (v)i
SFX tA ir íu/I4 [^aeiouïü]ir	ds:indicative+imperfect is:second+plural ds:interrogative	# T2 + (v)i
SFX tA ir íi/J4 ir	ds:indicative+imperfect is:second+plural	# T2 + (v)i
SFX tA ir íiu/I4 ir	ds:indicative+imperfect is:second+plural ds:interrogative	# T2 + (v)i
SFX tA ir ívïu/I4 ir	ds:indicative+imperfect is:second+plural ds:interrogative	# T2 + (v)i
SFX tA r a [aeiouïü]ir	ds:indicative+imperfect is:third	# T2 + (v)a
SFX tA ir ía [^aeiouïü]ir	ds:indicative+imperfect is:third	# T2 + (v)a
SFX tA ir ísemi/I1 ir	ds:subjunctive+imperfect is:first+singular	# T2 + se
SFX tA ir ísimo ir	ds:subjunctive+imperfect is:first+plural	# T2 + simo
SFX tA ir ésemo ir	ds:subjunctive+imperfect is:first+plural	# T5 + semo, coxòto
SFX tA ir ísitu/j3I3 ir	ds:subjunctive+imperfect is:second+singular ds:interrogative	# T2 + si
SFX tA ir ísïu/I4 ir	ds:subjunctive+imperfect is:second+plural ds:interrogative	# T2 + si
SFX tA ir esé/J4I4 ir	ds:subjunctive+imperfect is:second+plural	# T2 + si, coxòto
SFX tA ir emo/R0 ir	ds:imperative+present is:first+plural	# T5 + mo
SFX tA ir émoge/R3 ir	ds:imperative+present is:first+plural ds:pronomenal+locative	# T5 + mo
SFX tA r mo/R0 ir	ds:imperative+present is:first+plural	# T5 + mo
SFX tA ir ímoge/R3 ir	ds:imperative+present is:first+plural ds:pronomenal+locative	# T5 + mo
SFX tA ir í/R0J4I4 ir	ds:imperative+present is:second+plural	# T5
SFX tA ir è/R0J4I4 ir	ds:imperative+present is:second+plural	# T5
SFX tA ir é/R0J4I4 ir	ds:imperative+present is:second+plural	# T5
SFX tA ir ente ir	ds:participle+active	# T7 + nte
SFX tA ir ènte ir	ds:participle+active	# T7 + nte
SFX tA r ente [^cijɉñ]ir	ds:participle+active	# T7 + nte
SFX tA r ènte [^cijɉñ]ir	ds:participle+active	# T7 + nte
SFX tA ir esto/A1 ir	ds:participle+passive+weak is:singular+masculine	# T7 + st[oiae]
SFX tA ir índoge/P3 ir	ds:gerund+simple ds:pronomenal+genitive+locative	# T2 + ndo = T7 + ndo
SFX tA ir àndoge/P3 ir	ds:gerund+simple ds:pronomenal+genitive+locative	# T2 + ndo = T7 + ndo
SFX tA ir índege/P3 ir	ds:gerund+simple ds:pronomenal+genitive+locative	# T2 + ndo = T7 + ndo, buranèl
SFX tA ir àndege/P3 ir	ds:gerund+simple ds:pronomenal+genitive+locative	# T2 + ndo = T7 + ndo, buranèl
SFX tA ir íntoge/P3 ir	ds:gerund+simple ds:pronomenal+genitive+locative	# T2 + nto = T7 + nto
SFX tA ir endo/P0 ir	ds:gerund+simple	# T7 + ndo
SFX tA ir ando/P0 ir	ds:gerund+simple	# T7 + ndo
SFX tA ir ende/P0 ir	ds:gerund+simple	# T7 + ndo, buranèl
SFX tA ir ande/P0 ir	ds:gerund+simple	# T7 + ndo, buranèl
SFX tA ir ento/P0 ir	ds:gerund+simple	# T7 + nto
SFX tA ir ènto/P0 ir	ds:gerund+simple	# T7 + nto
SFX tA r endo/P0 [^cijɉñ]ir	ds:gerund+simple	# T7 + ndo
SFX tA r ende/P0 [^cijɉñ]ir	ds:gerund+simple	# T7 + ndo, buranèl
SFX tA r ento/P0 [^cijɉñ]ir	ds:gerund+simple	# T7 + nto
SFX tA r ènto/P0 [^cijɉñ]ir	ds:gerund+simple	# T7 + nto
SFX tA xerò ga dixerò	ds:subjunctive+present is:first+singular	# T8 + a
SFX tA xerò ge dixerò	ds:subjunctive+present is:first+singular	# T8 + e
SFX tA xerò gi/P0 dixerò	ds:subjunctive+present is:second+singular	# T8 + i
SFX tA xerò ge dixerò	ds:subjunctive+present is:second+singular	# T8 + e, 2s=3
SFX tA xerò ga dixerò	ds:subjunctive+present is:third	# T8 + a
SFX tA xerò ge dixerò	ds:subjunctive+present is:third	# T8 + e
SFX tA xerò to/A1 dixerò	ds:participle+passive+strong is:singular+masculine	# T6 + d[oi]

# senŧa èle vanesente:
# tèma 2 (from T1: aŧento PVT > VT)
# tèma 5 (from T1: aŧento PVT > VT, then T2: à > é | (é > í) | (í > é))
# tèma 6 (from T1: aŧento PVT > VT, then T2: é > ú)
# tèma 7 (from T1: aŧento PVT > VT, then T2: í > é)
# –àr, –ér, –ír, –ír/is: skomenŧiando da 'l infenío
# '–er: skomenŧiando da 'l indikativo futuro de prima parsona singolar
SFX lA Y 99
SFX lA ar émogel/P4A1 ar	ds:indicative+present is:first+plural ds:pronomenal+locative	# T5 + mo
SFX lA ir émogel/P4A1 ir	ds:indicative+present is:first+plural ds:pronomenal+locative	# T5 + mo
SFX lA ar émogel/P4A1 ar	ds:imperative+present is:first+plural ds:pronomenal+locative	# T5 + mo
SFX lA er émogel/P4A1 er	ds:imperative+present is:first+plural ds:pronomenal+locative	# T5 + mo
SFX lA erò émogel/P4A1 erò	ds:imperative+present is:first+plural ds:pronomenal+locative	# T5 + mo
SFX lA er ímogel/P4A1 er	ds:imperative+present is:first+plural ds:pronomenal+locative	# T5 + mo
SFX lA erò ímogel/P4A1 erò	ds:imperative+present is:first+plural ds:pronomenal+locative	# T5 + mo
SFX lA ir émogel/P4A1 ir	ds:imperative+present is:first+plural ds:pronomenal+locative	# T5 + mo
SFX lA ir ímogel/P4A1 ir	ds:imperative+present is:first+plural ds:pronomenal+locative	# T5 + mo
SFX lA r ve/J5|| [aei]r	ds:indicative+imperfect is:third	# T2 + (v)a
SFX lA ar àvel/I5 ar	ds:indicative+imperfect is:third ds:interrogative	# T2 + (v)a
SFX lA er ével/I5 er	ds:indicative+imperfect is:third ds:interrogative	# T2 + (v)a
SFX lA ir ível/I5 ir	ds:indicative+imperfect is:third ds:interrogative	# T2 + (v)a
SFX lA r e/J5|| [ae]r	ds:indicative+imperfect is:third	# T2 + (v)a
SFX lA ar àel/I5 ar	ds:indicative+imperfect is:third ds:interrogative	# T2 + (v)a
SFX lA er éel/I5 er	ds:indicative+imperfect is:third ds:interrogative	# T2 + (v)a
SFX lA r e/J5|| [aeiouïü]ir	ds:indicative+imperfect is:third	# T2 + (v)a
SFX lA ir íe/J5|| [^aeiouïü]ir	ds:indicative+imperfect is:third	# T2 + (v)a
SFX lA ir íel/I5 ir	ds:indicative+imperfect is:third ds:interrogative	# T2 + (v)a
SFX lA rò ve/J5|| erò	ds:indicative+imperfect is:third	# T2 + (v)a
SFX lA erò ével/I5 erò	ds:indicative+imperfect is:third ds:interrogative	# T2 + (v)a
SFX lA rò e/J5|| erò	ds:indicative+imperfect is:third	# T2 + (v)a
SFX lA erò éel/I5 erò	ds:indicative+imperfect is:third ds:interrogative	# T2 + (v)a
SFX lA r ndo/P1|| [aei]r	ds:gerund+simple ds:pronomenal+accusative	# T2 + ndo = T7 + ndo
SFX lA er ando/P1|| er	ds:gerund+simple ds:pronomenal+accusative	# T2 + ndo = T7 + ndo
SFX lA ar àndogel/P4A1 ar	ds:gerund+simple ds:pronomenal+locative	# T2 + ndo = T7 + ndo
SFX lA er éndogel/P4A1 er	ds:gerund+simple ds:pronomenal+locative	# T2 + ndo = T7 + ndo
SFX lA er àndogel/P4A1 er	ds:gerund+simple ds:pronomenal+locative	# T2 + ndo = T7 + ndo
SFX lA ir índogel/P4A1 ir	ds:gerund+simple ds:pronomenal+locative	# T2 + ndo = T7 + ndo
SFX lA ir àndogel/P4A1 ir	ds:gerund+simple ds:pronomenal+locative	# T2 + ndo = T7 + ndo
SFX lA rò ndo/P1|| erò	ds:gerund+simple ds:pronomenal+accusative	# T2 + ndo = T7 + ndo
SFX lA erò ando/P1|| erò	ds:gerund+simple ds:pronomenal+accusative	# T2 + ndo = T7 + ndo
SFX lA erò éndogel/P4A1 erò	ds:gerund+simple ds:pronomenal+locative	# T2 + ndo = T7 + ndo
SFX lA erò àndogel/P4A1 erò	ds:gerund+simple ds:pronomenal+locative	# T2 + ndo = T7 + ndo
SFX lA r nde/P1|| [aei]r	ds:gerund+simple ds:pronomenal+accusative	# T2 + ndo = T7 + ndo, buranèl
SFX lA er ande/P1|| er	ds:gerund+simple ds:pronomenal+accusative	# T2 + ndo = T7 + ndo, buranèl
SFX lA ar àndegel/P4A1 ar	ds:gerund+simple ds:pronomenal+locative	# T2 + ndo = T7 + ndo, buranèl
SFX lA er éndegel/P4A1 er	ds:gerund+simple ds:pronomenal+locative	# T2 + ndo = T7 + ndo, buranèl
SFX lA er àndegel/P4A1 er	ds:gerund+simple ds:pronomenal+locative	# T2 + ndo = T7 + ndo, buranèl
SFX lA ir índegel/P4A1 ir	ds:gerund+simple ds:pronomenal+locative	# T2 + ndo = T7 + ndo, buranèl
SFX lA ir àndegel/P4A1 ir	ds:gerund+simple ds:pronomenal+locative	# T2 + ndo = T7 + ndo, buranèl
SFX lA rò nde/P1|| erò	ds:gerund+simple ds:pronomenal+accusative	# T2 + ndo = T7 + ndo, buranèl
SFX lA erò ande/P1|| erò	ds:gerund+simple ds:pronomenal+accusative	# T2 + ndo = T7 + ndo, buranèl
SFX lA erò éndegel/P4A1 erò	ds:gerund+simple ds:pronomenal+locative	# T2 + ndo = T7 + ndo, buranèl
SFX lA erò àndegel/P4A1 erò	ds:gerund+simple ds:pronomenal+locative	# T2 + ndo = T7 + ndo, buranèl
SFX lA r nto/P1|| [aei]r	ds:gerund+simple ds:pronomenal+accusative	# T2 + nto = T7 + nto
SFX lA ar àntogel/P4A1 ar	ds:gerund+simple ds:pronomenal+locative	# T2 + nto = T7 + nto
SFX lA er éntogel/P4A1 er	ds:gerund+simple ds:pronomenal+locative	# T2 + nto = T7 + nto
SFX lA er èntogel/P4A1 er	ds:gerund+simple ds:pronomenal+locative	# T2 + nto = T7 + nto
SFX lA ir íntogel/P4A1 ir	ds:gerund+simple ds:pronomenal+locative	# T2 + nto = T7 + nto
SFX lA rò nto/P1|| erò	ds:gerund+simple ds:pronomenal+accusative	# T2 + nto = T7 + nto
SFX lA erò éntogel/P4A1 erò	ds:gerund+simple ds:pronomenal+locative	# T2 + nto = T7 + nto
SFX lA erò èntogel/P4A1 erò	ds:gerund+simple ds:pronomenal+locative	# T2 + nto = T7 + nto
SFX lA ar ègel/R4A1 ar	ds:imperative+present is:second+plural ds:pronomenal+locative	# T12 + è
SFX lA ar è/R1|| ar	ds:imperative+present is:second+plural	# T5
SFX lA ar é/R1|| ar	ds:imperative+present is:second+plural	# T5
SFX lA ar égel/R4A1 ar	ds:imperative+present is:second+plural ds:pronomenal+locative	# T5
SFX lA er è/R1|| er	ds:imperative+present is:second+plural	# T5
SFX lA er é/R1|| er	ds:imperative+present is:second+plural	# T5
SFX lA er ègel/R4A1 er	ds:imperative+present is:second+plural ds:pronomenal+locative	# T5
SFX lA er égel/R4A1 er	ds:imperative+present is:second+plural ds:pronomenal+locative	# T5
SFX lA erò è/R1|| erò	ds:imperative+present is:second+plural	# T5
SFX lA erò é/R1|| erò	ds:imperative+present is:second+plural	# T5
SFX lA erò ègel/R4A1 erò	ds:imperative+present is:second+plural ds:pronomenal+locative	# T5
SFX lA erò égel/R4A1 erò	ds:imperative+present is:second+plural ds:pronomenal+locative	# T5
SFX lA er í/R1|| er	ds:imperative+present is:second+plural	# T5
SFX lA er ígel/R4A1 er	ds:imperative+present is:second+plural ds:pronomenal+locative	# T5
SFX lA erò í/R1|| erò	ds:imperative+present is:second+plural	# T5
SFX lA erò ígel/R4A1 erò	ds:imperative+present is:second+plural ds:pronomenal+locative	# T5
SFX lA ir í/R1|| ir	ds:imperative+present is:second+plural	# T5
SFX lA ir ígel/R4A1 ir	ds:imperative+present is:second+plural ds:pronomenal+locative	# T5
SFX lA ir è/R1|| ir	ds:imperative+present is:second+plural	# T5
SFX lA ir é/R1|| ir	ds:imperative+present is:second+plural	# T5
SFX lA ir ègel/R4A1 ir	ds:imperative+present is:second+plural ds:pronomenal+locative	# T5
SFX lA ir égel/R4A1 ir	ds:imperative+present is:second+plural ds:pronomenal+locative	# T5
SFX lA ar emo/R1 ar	ds:imperative+present is:first+plural	# T5 + mo
SFX lA r mo/R1 er	ds:imperative+present is:first+plural	# T5 + mo
SFX lA rò mo/R1 erò	ds:imperative+present is:first+plural	# T5 + mo
SFX lA er imo/R1 er	ds:imperative+present is:first+plural	# T5 + mo
SFX lA erò imo/R1 erò	ds:imperative+present is:first+plural	# T5 + mo
SFX lA ir emo/R1 ir	ds:imperative+present is:first+plural	# T5 + mo
SFX lA r mo/R1 ir	ds:imperative+present is:first+plural	# T5 + mo
SFX lA ar émogel/R4A1 ar	ds:imperative+present is:first+plural	# T5 + mo
SFX lA er émogel/R4A1 er	ds:imperative+present is:first+plural	# T5 + mo
SFX lA erò émogel/R4A1 erò	ds:imperative+present is:first+plural	# T5 + mo
SFX lA er ímogel/R4A1 er	ds:imperative+present is:first+plural	# T5 + mo
SFX lA erò ímogel/R4A1 erò	ds:imperative+present is:first+plural	# T5 + mo
SFX lA ir ímogel/R4A1 ir	ds:imperative+present is:first+plural	# T5 + mo
SFX lA ir endo/P1|| ir	ds:gerund+simple ds:pronomenal+accusative	# T7 + ndo
SFX lA ir ando/P1|| ir	ds:gerund+simple ds:pronomenal+accusative	# T7 + ndo
SFX lA ir ende/P1|| ir	ds:gerund+simple ds:pronomenal+accusative	# T7 + ndo, buranèl
SFX lA ir ande/P1|| ir	ds:gerund+simple ds:pronomenal+accusative	# T7 + ndo, buranèl
SFX lA ir ento/P1|| ir	ds:gerund+simple ds:pronomenal+accusative	# T7 + nto
SFX lA ir èntogel/P4A1 ir	ds:gerund+simple ds:pronomenal+locative	# T7 + nto
SFX lA r endo/P1|| [^cijɉñ]ir	ds:gerund+simple ds:pronomenal+accusative	# T7 + ndo
SFX lA r ende/P1|| [^cijɉñ]ir	ds:gerund+simple ds:pronomenal+accusative	# T7 + ndo, buranèl
SFX lA r ento/P1|| [^cijɉñ]ir	ds:gerund+simple ds:pronomenal+accusative	# T7 + nto
SFX lA r èntogel/P4A1 [^cijɉñ]ir	ds:gerund+simple ds:pronomenal+locative	# T7 + nto
SFX lA xerò ndo/P1|| dixerò	ds:gerund+simple ds:pronomenal+accusative	# T2 + ndo = T7 + ndo

# ko èle vanesente:
# tèma 2 (from T1: aŧento PVT > VT)
# tèma 5 (from T1: aŧento PVT > VT, then T2: à > é | (é > í) | (í > é))
# tèma 6 (from T1: aŧento PVT > VT, then T2: é > ú)
# tèma 7 (from T1: aŧento PVT > VT, then T2: í > é)
# –àr, –ér, –ír, –ír/is: skomenŧiando da 'l infenío
# '–er: skomenŧiando da 'l indikativo futuro de prima parsona singolar
SFX 7A Y 103
SFX 7A ar émogeƚo/R5A1 ar	ds:indicative+present is:first+plural ds:pronomenal+locative	# T5 + mo
SFX 7A ir émogeƚo/R5A1 ir	ds:indicative+present is:first+plural ds:pronomenal+locative	# T5 + mo
SFX 7A ar émogeƚo/R5A1 ar	ds:imperative+present is:first+plural ds:pronomenal+locative	# T5 + mo
SFX 7A er émogeƚo/R5A1 er	ds:imperative+present is:first+plural ds:pronomenal+locative	# T5 + mo
SFX 7A erò émogeƚo/R5A1 erò	ds:imperative+present is:first+plural ds:pronomenal+locative	# T5 + mo
SFX 7A er ímogeƚo/R5A1 er	ds:imperative+present is:first+plural ds:pronomenal+locative	# T5 + mo
SFX 7A erò ímogeƚo/R5A1 erò	ds:imperative+present is:first+plural ds:pronomenal+locative	# T5 + mo
SFX 7A ir émogeƚo/R5A1 ir	ds:imperative+present is:first+plural ds:pronomenal+locative	# T5 + mo
SFX 7A ir ímogeƚo/R5A1 ir	ds:imperative+present is:first+plural ds:pronomenal+locative	# T5 + mo
SFX 7A r ve/j5|| [aei]r	ds:indicative+imperfect is:third	# T2 + (v)a
SFX 7A ar àvaƚo/i5 ar	ds:indicative+imperfect is:third ds:interrogative	# T2 + (v)a
SFX 7A er évaƚo/i5 er	ds:indicative+imperfect is:third ds:interrogative	# T2 + (v)a
SFX 7A ir ívaƚo/i5 ir	ds:indicative+imperfect is:third ds:interrogative	# T2 + (v)a
SFX 7A r e/j5|| [ae]r	ds:indicative+imperfect is:third	# T2 + (v)a
SFX 7A ar àeƚo/i5 ar	ds:indicative+imperfect is:third ds:interrogative	# T2 + (v)a
SFX 7A er éeƚo/i5 er	ds:indicative+imperfect is:third ds:interrogative	# T2 + (v)a
SFX 7A r e/j5|| [aeiouïü]ir	ds:indicative+imperfect is:third	# T2 + (v)a
SFX 7A ir íe/j5|| [^aeiouïü]ir	ds:indicative+imperfect is:third	# T2 + (v)a
SFX 7A ir íeƚo/i5 ir	ds:indicative+imperfect is:third ds:interrogative	# T2 + (v)a
SFX 7A rò ve/j5|| erò	ds:indicative+imperfect is:third	# T2 + (v)a
SFX 7A erò éveƚo/i5 erò	ds:indicative+imperfect is:third ds:interrogative	# T2 + (v)a
SFX 7A rò e/j5|| erò	ds:indicative+imperfect is:third	# T2 + (v)a
SFX 7A erò éeƚo/i5 erò	ds:indicative+imperfect is:third ds:interrogative	# T2 + (v)a
SFX 7A ar eve/j5|| ar	ds:indicative+imperfect is:third	# T2 + (v)a, T2 = T1: aŧento PVT > VT | à > é
SFX 7A ar éveƚo/i5 ar	ds:indicative+imperfect is:third ds:interrogative	# T2 + (v)a, T2 = T1: aŧento PVT > VT | à > é
SFX 7A ar ee/j5|| ar	ds:indicative+imperfect is:third	# T2 + (v)a, T2 = T1: aŧento PVT > VT | à > é
SFX 7A ar éeƚo/i5 ar	ds:indicative+imperfect is:third ds:interrogative	# T2 + (v)a, T2 = T1: aŧento PVT > VT | à > é
SFX 7A r ndo/P2|| [aei]r	ds:gerund+simple ds:pronomenal+accusative	# T2 + ndo = T7 + ndo
SFX 7A er ando/P2|| er	ds:gerund+simple ds:pronomenal+accusative	# T2 + ndo = T7 + ndo
SFX 7A ar àndogeƚo/P5 ar	ds:gerund+simple ds:pronomenal+locative	# T2 + ndo = T7 + ndo
SFX 7A er éndogeƚo/P5 er	ds:gerund+simple ds:pronomenal+locative	# T2 + ndo = T7 + ndo
SFX 7A er àndogeƚo/P5 er	ds:gerund+simple ds:pronomenal+locative	# T2 + ndo = T7 + ndo
SFX 7A ir índogeƚo/P5 ir	ds:gerund+simple ds:pronomenal+locative	# T2 + ndo = T7 + ndo
SFX 7A ir àndogeƚo/P5 ir	ds:gerund+simple ds:pronomenal+locative	# T2 + ndo = T7 + ndo
SFX 7A rò ndo/P2|| erò	ds:gerund+simple ds:pronomenal+accusative	# T2 + ndo = T7 + ndo
SFX 7A erò ando/P2|| erò	ds:gerund+simple ds:pronomenal+accusative	# T2 + ndo = T7 + ndo
SFX 7A erò éndogeƚo/P5 erò	ds:gerund+simple ds:pronomenal+locative	# T2 + ndo = T7 + ndo
SFX 7A erò àndogeƚo/P5 erò	ds:gerund+simple ds:pronomenal+locative	# T2 + ndo = T7 + ndo
SFX 7A r nde/P2|| [aei]r	ds:gerund+simple ds:pronomenal+accusative	# T2 + ndo = T7 + ndo, buranèl
SFX 7A er ande/P2|| er	ds:gerund+simple ds:pronomenal+accusative	# T2 + ndo = T7 + ndo, buranèl
SFX 7A ar àndegeƚo/P5 ar	ds:gerund+simple ds:pronomenal+locative	# T2 + ndo = T7 + ndo, buranèl
SFX 7A er éndegeƚo/P5 er	ds:gerund+simple ds:pronomenal+locative	# T2 + ndo = T7 + ndo, buranèl
SFX 7A er àndegeƚo/P5 er	ds:gerund+simple ds:pronomenal+locative	# T2 + ndo = T7 + ndo, buranèl
SFX 7A ir índegeƚo/P5 ir	ds:gerund+simple ds:pronomenal+locative	# T2 + ndo = T7 + ndo, buranèl
SFX 7A ir àndegeƚo/P5 ir	ds:gerund+simple ds:pronomenal+locative	# T2 + ndo = T7 + ndo, buranèl
SFX 7A rò nde/P2|| erò	ds:gerund+simple ds:pronomenal+accusative	# T2 + ndo = T7 + ndo, buranèl
SFX 7A erò ande/P2|| erò	ds:gerund+simple ds:pronomenal+accusative	# T2 + ndo = T7 + ndo, buranèl
SFX 7A erò éndegeƚo/P5 erò	ds:gerund+simple ds:pronomenal+locative	# T2 + ndo = T7 + ndo, buranèl
SFX 7A erò àndegeƚo/P5 erò	ds:gerund+simple ds:pronomenal+locative	# T2 + ndo = T7 + ndo, buranèl
SFX 7A r nto/P2|| [aei]r	ds:gerund+simple ds:pronomenal+accusative	# T2 + nto = T7 + nto
SFX 7A ar àntogeƚo/P5 ar	ds:gerund+simple ds:pronomenal+locative	# T2 + nto = T7 + nto
SFX 7A er éntogeƚo/P5 er	ds:gerund+simple ds:pronomenal+locative	# T2 + nto = T7 + nto
SFX 7A er èntogeƚo/P5 er	ds:gerund+simple ds:pronomenal+locative	# T2 + nto = T7 + nto
SFX 7A ir íntogeƚo/P5 ir	ds:gerund+simple ds:pronomenal+locative	# T2 + nto = T7 + nto
SFX 7A rò nto/P2|| erò	ds:gerund+simple ds:pronomenal+accusative	# T2 + nto = T7 + nto
SFX 7A erò éntogeƚo/P5 erò	ds:gerund+simple ds:pronomenal+locative	# T2 + nto = T7 + nto
SFX 7A erò èntogeƚo/P5 erò	ds:gerund+simple ds:pronomenal+locative	# T2 + nto = T7 + nto
SFX 7A ar è/R2|| ar	ds:imperative+present is:second+plural	# T12 + è
SFX 7A ar é/R2|| ar	ds:imperative+present is:second+plural	# T5
SFX 7A ar ègeƚo/R5A1 ar	ds:imperative+present is:second+plural ds:pronomenal+locative	# T12 + è
SFX 7A ar égeƚo/R5A1 ar	ds:imperative+present is:second+plural ds:pronomenal+locative	# T5
SFX 7A er è/R2|| er	ds:imperative+present is:second+plural	# T5
SFX 7A er é/R2|| er	ds:imperative+present is:second+plural	# T5
SFX 7A er ègeƚo/R5A1 er	ds:imperative+present is:second+plural ds:pronomenal+locative	# T5
SFX 7A er égeƚo/R5A1 er	ds:imperative+present is:second+plural ds:pronomenal+locative	# T5
SFX 7A erò è/R2|| erò	ds:imperative+present is:second+plural	# T5
SFX 7A erò é/R2|| erò	ds:imperative+present is:second+plural	# T5
SFX 7A erò ègeƚo/R5A1 erò	ds:imperative+present is:second+plural ds:pronomenal+locative	# T5
SFX 7A erò égeƚo/R5A1 erò	ds:imperative+present is:second+plural ds:pronomenal+locative	# T5
SFX 7A er í/R2|| er	ds:imperative+present is:second+plural	# T5
SFX 7A er ígeƚo/R5A1 er	ds:imperative+present is:second+plural ds:pronomenal+locative	# T5
SFX 7A erò í/R2|| erò	ds:imperative+present is:second+plural	# T5
SFX 7A erò ígeƚo/R5A1 erò	ds:imperative+present is:second+plural ds:pronomenal+locative	# T5
SFX 7A ir í/R2|| ir	ds:imperative+present is:second+plural	# T5
SFX 7A ir ígeƚo/R5A1 ir	ds:imperative+present is:second+plural ds:pronomenal+locative	# T5
SFX 7A ir è/R2|| ir	ds:imperative+present is:second+plural	# T5
SFX 7A ir é/R2|| ir	ds:imperative+present is:second+plural	# T5
SFX 7A ir ègeƚo/R5A1 ir	ds:imperative+present is:second+plural ds:pronomenal+locative	# T5
SFX 7A ir égeƚo/R5A1 ir	ds:imperative+present is:second+plural ds:pronomenal+locative	# T5
SFX 7A ar emo/R2 ar	ds:imperative+present is:first+plural	# T5 + mo
SFX 7A r mo/R2 er	ds:imperative+present is:first+plural	# T5 + mo
SFX 7A rò mo/R2 erò	ds:imperative+present is:first+plural	# T5 + mo
SFX 7A er imo/R2 er	ds:imperative+present is:first+plural	# T5 + mo
SFX 7A erò imo/R2 erò	ds:imperative+present is:first+plural	# T5 + mo
SFX 7A ir emo/R2 ir	ds:imperative+present is:first+plural	# T5 + mo
SFX 7A r mo/R2 ir	ds:imperative+present is:first+plural	# T5 + mo
SFX 7A ar émogeƚo/R5A1 ar	ds:imperative+present is:first+plural	# T5 + mo
SFX 7A er émogeƚo/R5A1 er	ds:imperative+present is:first+plural	# T5 + mo
SFX 7A erò émogeƚo/R5A1 erò	ds:imperative+present is:first+plural	# T5 + mo
SFX 7A er ímogeƚo/R5A1 er	ds:imperative+present is:first+plural	# T5 + mo
SFX 7A erò ímogeƚo/R5A1 erò	ds:imperative+present is:first+plural	# T5 + mo
SFX 7A ir ímogeƚo/R5A1 ir	ds:imperative+present is:first+plural	# T5 + mo
SFX 7A ir endo/P2|| ir	ds:gerund+simple ds:pronomenal+accusative	# T7 + ndo
SFX 7A ir ando/P2|| ir	ds:gerund+simple ds:pronomenal+accusative	# T7 + ndo
SFX 7A ir ende/P2|| ir	ds:gerund+simple ds:pronomenal+accusative	# T7 + ndo, buranèl
SFX 7A ir ande/P2|| ir	ds:gerund+simple ds:pronomenal+accusative	# T7 + ndo, buranèl
SFX 7A ir ento/P2|| ir	ds:gerund+simple ds:pronomenal+accusative	# T7 + nto
SFX 7A ir èntogeƚo/P5 ir	ds:gerund+simple ds:pronomenal+locative	# T7 + nto
SFX 7A r endo/P2|| [^cijɉñ]ir	ds:gerund+simple ds:pronomenal+accusative	# T7 + ndo
SFX 7A r ende/P2|| [^cijɉñ]ir	ds:gerund+simple ds:pronomenal+accusative	# T7 + ndo, buranèl
SFX 7A r ento/P2|| [^cijɉñ]ir	ds:gerund+simple ds:pronomenal+accusative	# T7 + nto
SFX 7A r èntogeƚo/P5 [^cijɉñ]ir	ds:gerund+simple ds:pronomenal+locative	# T7 + nto
SFX 7A xerò ndo/P2|| dixerò	ds:gerund+simple ds:pronomenal+accusative	# T2 + ndo = T7 + ndo


# baxe:
# tèma 4 (from T1: senŧa aŧento)
# –àr, –ér, –ír, –ír/is: skomenŧiando da 'l infenío
# '–er: skomenŧiando da 'l indikativo futuro de prima parsona singolar
SFX tB Y 150
SFX tB 0 ò/J1I1 [aei]r	ds:indicative+future is:first+singular	# T4 + rò
SFX tB 0 à/J1I1 [aei]r	ds:indicative+future is:first+singular	# T4 + rà
SFX tB 0 emo/J2 [aei]r	ds:indicative+future is:first+plural	# T4 + r[éí]mo
SFX tB 0 émoi/I2 [aei]r	ds:indicative+future is:first+plural ds:interrogative	# T4 + r[éí]mo
SFX tB 0 émoge/P3 [aei]r	ds:indicative+future is:first+plural ds:pronomenal+genitive+locative	# T4 + r[éí]mo
SFX tB 0 imo/J2 [aei]r	ds:indicative+future is:first+plural	# T4 + r[éí]mo
SFX tB 0 ímoi/I2 [aei]r	ds:indicative+future is:first+plural ds:interrogative	# T4 + r[éí]mo
SFX tB 0 ímoge/P3 [aei]r	ds:indicative+future is:first+plural ds:pronomenal+genitive+locative	# T4 + r[éí]mo
SFX tB ar eremo/J2 ar	ds:indicative+future is:first+plural	# T4 + r[éí]mo, T4 = T1: senŧa aŧento | à > é
SFX tB ar erémoi/I2 ar	ds:indicative+future is:first+plural ds:interrogative	# T4 + r[éí]mo, T4 = T1: senŧa aŧento | à > é
SFX tB ar erimo/J2 ar	ds:indicative+future is:first+plural	# T4 + r[éí]mo, T4 = T1: senŧa aŧento | à > é
SFX tB ar erímoi/I2 ar	ds:indicative+future is:first+plural ds:interrogative	# T4 + r[éí]mo, T4 = T1: senŧa aŧento | à > é
SFX tB 0 à/J3I3 [aei]r	ds:indicative+future is:second+singular	# T4 + rà
SFX tB 0 as/J3 [aei]r	ds:indicative+future is:second+singular	# T4 + rà
SFX tB 0 àstu/I3 [aei]r	ds:indicative+future is:second+singular ds:interrogative	# T4 + rà
SFX tB 0 é/J3I3 [aei]r	ds:indicative+future is:second+singular	# T4 + ré
SFX tB 0 es/J3 [aei]r	ds:indicative+future is:second+singular	# T4 + ré
SFX tB 0 éstu/I3 [aei]r	ds:indicative+future is:second+singular ds:interrogative	# T4 + ré
SFX tB 0 è/J4I4 [aei]r	ds:indicative+future is:second+plural	# T4 + rè
SFX tB 0 é/J4I4 [aei]r	ds:indicative+future is:second+plural	# T4 + ré
SFX tB 0 í/J4I4 [aei]r	ds:indicative+future is:second+plural	# T4 + rí
SFX tB 0 à [aei]r	ds:indicative+future is:third	# T4 + rà
SFX tB 0 ía/J1 [^aeiouïü][aei]r	ds:conditional+present is:first+singular	# T4 + ría
SFX tB 0 íami/I1 [^aeiouïü][aei]r	ds:conditional+present is:first+singular ds:interrogative	# T4 + ría
SFX tB 0 ave/J1 [aei]r	ds:conditional+present is:first+singular	# T4 + rà(v)e
SFX tB 0 àvemi/I1 [aei]r	ds:conditional+present is:first+singular ds:interrogative	# T4 + rà(v)e
SFX tB 0 ae/J1 [aei]r	ds:conditional+present is:first+singular	# T4 + rà(v)e
SFX tB 0 àemi/I1 [aei]r	ds:conditional+present is:first+singular ds:interrogative	# T4 + rà(v)e
SFX tB 0 ésimo [aei]r	ds:conditional+present is:first+plural	# T4 + résimo
SFX tB 0 ísimo [aei]r	ds:conditional+present is:first+plural	# T4 + rísimo
SFX tB 0 ave/J2 [aei]r	ds:conditional+present is:first+plural	# T4 + rà(v)e
SFX tB 0 àvei/I2 [aei]r	ds:conditional+present is:first+plural ds:interrogative	# T4 + rà(v)e
SFX tB 0 ae/J2 [aei]r	ds:conditional+present is:first+plural	# T4 + rà(v)e
SFX tB 0 àei/I2 [aei]r	ds:conditional+present is:first+plural ds:interrogative	# T4 + rà(v)e
SFX tB 0 ía/J3j3I3 [aei]r	ds:conditional+present is:second+singular	# T4 + ría
SFX tB 0 esi/J3 [aei]r	ds:conditional+present is:second+singular	# T4 + rési
SFX tB 0 isi/J3 [aei]r	ds:conditional+present is:second+singular	# T4 + rési, padoan
SFX tB 0 ésitu/j3I3 [aei]r	ds:conditional+present is:second+singular ds:interrogative	# T4 + rési
SFX tB 0 ísitu/j3I3 [aei]r	ds:conditional+present is:second+singular ds:interrogative	# T4 + rési, padoan
SFX tB 0 ave/J3 [aei]r	ds:conditional+present is:second+singular	# T4 + rà(v)e
SFX tB 0 àvetu/j3I3 [aei]r	ds:conditional+present is:second+singular ds:interrogative	# T4 + rà(v)e
SFX tB 0 ae/j3J3 [aei]r	ds:conditional+present is:second+singular	# T4 + rà(v)e
SFX tB 0 àetu/I3 [aei]r	ds:conditional+present is:second+singular ds:interrogative	# T4 + rà(v)e
SFX tB 0 esi/J4 [aei]r	ds:conditional+present is:second+plural	# T4 + rési
SFX tB 0 isi/J4 [aei]r	ds:conditional+present is:second+plural	# T4 + rési, padoan
SFX tB 0 ésïu/I4 [aei]r	ds:conditional+present is:second+plural ds:interrogative	# T4 + rési
SFX tB 0 ísïu/I4 [aei]r	ds:conditional+present is:second+plural ds:interrogative	# T4 + rési, padoan
SFX tB 0 ave/J4 [aei]r	ds:conditional+present is:second+plural	# T4 + rà(v)e
SFX tB 0 àveu/I4 [aei]r	ds:conditional+present is:second+plural ds:interrogative	# T4 + rà(v)e
SFX tB 0 ae/J4 [aei]r	ds:conditional+present is:second+plural	# T4 + rà(v)e
SFX tB 0 àeu/I4 [aei]r	ds:conditional+present is:second+plural ds:interrogative	# T4 + rà(v)e
SFX tB 0 ía [aei]r	ds:conditional+present is:third	# T4 + ría
SFX tB 0 ave [aei]r	ds:conditional+present is:third	# T4 + rà(v)e
SFX tB 0 ae [aei]r	ds:conditional+present is:third	# T4 + rà(v)e
SFX tB ò à/J1I1 erò	ds:indicative+future is:first+singular	# T4 + rà
SFX tB ò emo/J2 erò	ds:indicative+future is:first+plural	# T4 + r[éí]mo
SFX tB ò émoi/I2 erò	ds:indicative+future is:first+plural ds:interrogative	# T4 + r[éí]mo
SFX tB ò émoge/P3 erò	ds:indicative+future is:first+plural ds:pronomenal+genitive+locative	# T4 + r[éí]mo
SFX tB ò imo/J2 erò	ds:indicative+future is:first+plural	# T4 + r[éí]mo
SFX tB ò ímoi/I2 erò	ds:indicative+future is:first+plural ds:interrogative	# T4 + r[éí]mo
SFX tB ò ímoge/P3 erò	ds:indicative+future is:first+plural ds:pronomenal+genitive+locative	# T4 + r[éí]mo
SFX tB ò à/J3I3 erò	ds:indicative+future is:second+singular	# T4 + rà
SFX tB ò as/J3 erò	ds:indicative+future is:second+singular	# T4 + rà
SFX tB ò àstu/I3 erò	ds:indicative+future is:second+singular ds:interrogative	# T4 + rà
SFX tB ò é/J3I3 erò	ds:indicative+future is:second+singular	# T4 + ré
SFX tB ò es/J3 erò	ds:indicative+future is:second+singular	# T4 + ré
SFX tB ò éstu/I3 erò	ds:indicative+future is:second+singular ds:interrogative	# T4 + ré
SFX tB ò è/J4I4 erò	ds:indicative+future is:second+plural	# T4 + rè
SFX tB ò é/J4I4 erò	ds:indicative+future is:second+plural	# T4 + ré
SFX tB ò í/J4I4 erò	ds:indicative+future is:second+plural	# T4 + rí
SFX tB ò à erò	ds:indicative+future is:third	# T4 + rà
SFX tB ò ía/J1 [^aeiouïü]erò	ds:conditional+present is:first+singular	# T4 + ría
SFX tB ò íami/I1 [^aeiouïü]erò	ds:conditional+present is:first+singular ds:interrogative	# T4 + ría
SFX tB ò ave/J1 erò	ds:conditional+present is:first+singular	# T4 + rà(v)e
SFX tB ò ae/J1 erò	ds:conditional+present is:first+singular ds:interrogative	# T4 + rà(v)e
SFX tB ò àvemi/I1 erò	ds:conditional+present is:first+singular ds:interrogative	# T4 + rà(v)e
SFX tB ò àemi/I1 erò	ds:conditional+present is:first+singular ds:interrogative	# T4 + rà(v)e
SFX tB ò ésimo erò	ds:conditional+present is:first+plural	# T4 + résimo
SFX tB ò ave/J2 erò	ds:conditional+present is:first+plural	# T4 + rà(v)e
SFX tB ò àvei/I2 erò	ds:conditional+present is:first+plural ds:interrogative	# T4 + rà(v)e
SFX tB ò ae/J2 erò	ds:conditional+present is:first+plural	# T4 + rà(v)e
SFX tB ò àei/I2 erò	ds:conditional+present is:first+plural ds:interrogative	# T4 + rà(v)e
SFX tB ò ía/J3j3I3 erò	ds:conditional+present is:second+singular	# T4 + ría
SFX tB ò ave/J3 erò	ds:conditional+present is:second+singular	# T4 + rà(v)e
SFX tB ò àvetu/j3I3 erò	ds:conditional+present is:second+singular ds:interrogative	# T4 + rà(v)e
SFX tB ò ae/J3 erò	ds:conditional+present is:second+singular	# T4 + rà(v)e
SFX tB ò àetu/j3I3 erò	ds:conditional+present is:second+singular ds:interrogative	# T4 + rà(v)e
SFX tB ò esi/J4 erò	ds:conditional+present is:second+plural	# T4 + rési
SFX tB ò ésïu/I4 erò	ds:conditional+present is:second+plural ds:interrogative	# T4 + rési
SFX tB ò isi/J4 erò	ds:conditional+present is:second+plural	# T4 + rési, padoan
SFX tB ò ísïu/I4 erò	ds:conditional+present is:second+plural ds:interrogative	# T4 + rési, padoan
SFX tB ò ave/J4 erò	ds:conditional+present is:second+plural	# T4 + rà(v)e
SFX tB ò àveu/I4 erò	ds:conditional+present is:second+plural ds:interrogative	# T4 + rà(v)e
SFX tB ò ae/J4 erò	ds:conditional+present is:second+plural	# T4 + rà(v)e
SFX tB ò àeu/I4 erò	ds:conditional+present is:second+plural ds:interrogative	# T4 + rà(v)e
SFX tB ò ía erò	ds:conditional+present is:third	# T4 + ría
SFX tB ò ave erò	ds:conditional+present is:third	# T4 + rà(v)e
SFX tB ò ae erò	ds:conditional+present is:third	# T4 + rà(v)e
SFX tB ir aría/J1 ir	ds:conditional+present is:first+singular	# T4 + ría, vithentin
SFX tB ir arísimo ir	ds:conditional+present is:first+plural	# T4 + résimo, vithentin
SFX tB ir aría/J3j3I3 ir	ds:conditional+present is:second+singular	# T4 + ría, vithentin
SFX tB ir arisi/J3 ir	ds:conditional+present is:second+singular	# T4 + rési, vithentin
SFX tB ir arísitu/j3I3 ir	ds:conditional+present is:second+singular ds:interrogative	# T4 + rési, vithentin
SFX tB ir arisi/J4 ir	ds:conditional+present is:second+plural	# T4 + rési, vithentin
SFX tB ir arísïu/I4 ir	ds:conditional+present is:second+plural ds:interrogative	# T4 + rési, vithentin
SFX tB ir aría ir	ds:conditional+present is:third	# T4 + ría, vithentin
SFX tB xerò rà/J1I1 dixerò	ds:indicative+future is:first+singular	# T4 + rà
SFX tB xerò remo/J2 dixerò	ds:indicative+future is:first+plural	# T4 + r[éí]mo
SFX tB xerò rémoi/I2 dixerò	ds:indicative+future is:first+plural ds:interrogative	# T4 + r[éí]mo
SFX tB xerò rémoge/P3 dixerò	ds:indicative+future is:first+plural ds:pronomenal+genitive+locative	# T4 + r[éí]mo
SFX tB xerò rimo/J2 dixerò	ds:indicative+future is:first+plural	# T4 + r[éí]mo
SFX tB xerò rímoi/I2 dixerò	ds:indicative+future is:first+plural ds:interrogative	# T4 + r[éí]mo
SFX tB xerò rímoge/P3 dixerò	ds:indicative+future is:first+plural ds:pronomenal+genitive+locative	# T4 + r[éí]mo
SFX tB xerò rà/J3I3 dixerò	ds:indicative+future is:second+singular	# T4 + rà
SFX tB xerò ras/J3 dixerò	ds:indicative+future is:second+singular	# T4 + rà
SFX tB xerò ràstu/I3 dixerò	ds:indicative+future is:second+singular ds:interrogative	# T4 + rà
SFX tB xerò ré/J3I3 dixerò	ds:indicative+future is:second+singular	# T4 + ré
SFX tB xerò res/J3 dixerò	ds:indicative+future is:second+singular	# T4 + ré
SFX tB xerò réstu/I3 dixerò	ds:indicative+future is:second+singular ds:interrogative	# T4 + ré
SFX tB xerò rè/J4I4 dixerò	ds:indicative+future is:second+plural	# T4 + rè
SFX tB xerò ré/J4I4 dixerò	ds:indicative+future is:second+plural	# T4 + ré
SFX tB xerò rí/J4I4 dixerò	ds:indicative+future is:second+plural	# T4 + rí
SFX tB xerò rà dixerò	ds:indicative+future is:third	# T4 + rà
SFX tB xerò ría/J1 dixerò	ds:conditional+present is:first+singular	# T4 + ría
SFX tB xerò ríami/I1 dixerò	ds:conditional+present is:first+singular ds:interrogative	# T4 + ría
SFX tB xerò rave/J1 dixerò	ds:conditional+present is:first+singular	# T4 + rà(v)e
SFX tB xerò rae/J1 dixerò	ds:conditional+present is:first+singular ds:interrogative	# T4 + rà(v)e
SFX tB xerò ràvemi/I1 dixerò	ds:conditional+present is:first+singular ds:interrogative	# T4 + rà(v)e
SFX tB xerò ràemi/I1 dixerò	ds:conditional+present is:first+singular ds:interrogative	# T4 + rà(v)e
SFX tB xerò résimo dixerò	ds:conditional+present is:first+plural	# T4 + résimo
SFX tB xerò rave/J2 dixerò	ds:conditional+present is:first+plural	# T4 + rà(v)e
SFX tB xerò ràvei/I2 dixerò	ds:conditional+present is:first+plural ds:interrogative	# T4 + rà(v)e
SFX tB xerò rae/J2 dixerò	ds:conditional+present is:first+plural	# T4 + rà(v)e
SFX tB xerò ràei/I2 dixerò	ds:conditional+present is:first+plural ds:interrogative	# T4 + rà(v)e
SFX tB xerò ría/J3j3I3 dixerò	ds:conditional+present is:second+singular	# T4 + ría
SFX tB xerò rave/J3 dixerò	ds:conditional+present is:second+singular	# T4 + rà(v)e
SFX tB xerò ràvetu/j3I3 dixerò	ds:conditional+present is:second+singular ds:interrogative	# T4 + rà(v)e
SFX tB xerò rae/J3 dixerò	ds:conditional+present is:second+singular	# T4 + rà(v)e
SFX tB xerò ràetu/j3I3 dixerò	ds:conditional+present is:second+singular ds:interrogative	# T4 + rà(v)e
SFX tB xerò resi/J4 dixerò	ds:conditional+present is:second+plural	# T4 + rési
SFX tB xerò résïu/I4 dixerò	ds:conditional+present is:second+plural ds:interrogative	# T4 + rési
SFX tB xerò risi/J4 dixerò	ds:conditional+present is:second+plural	# T4 + rési, padoan
SFX tB xerò rísïu/I4 dixerò	ds:conditional+present is:second+plural ds:interrogative	# T4 + rési, padoan
SFX tB xerò rave/J4 dixerò	ds:conditional+present is:second+plural	# T4 + rà(v)e
SFX tB xerò ràveu/I4 dixerò	ds:conditional+present is:second+plural ds:interrogative	# T4 + rà(v)e
SFX tB xerò rae/J4 dixerò	ds:conditional+present is:second+plural	# T4 + rà(v)e
SFX tB xerò ràeu/I4 dixerò	ds:conditional+present is:second+plural ds:interrogative	# T4 + rà(v)e
SFX tB xerò ría dixerò	ds:conditional+present is:third	# T4 + ría
SFX tB xerò rave dixerò	ds:conditional+present is:third	# T4 + rà(v)e
SFX tB xerò rae dixerò	ds:conditional+present is:third	# T4 + rà(v)e

# senŧa èle vanesente:
# tèma 4 (from T1: senŧa aŧento)
# –àr, –ér, –ír, –ír/is: skomenŧiando da 'l infenío
# '–er: skomenŧiando da 'l indikativo futuro de prima parsona singolar
SFX lB Y 28
SFX lB 0 émogel/P4A1 [aei]r	ds:indicative+future is:first+plural ds:pronomenal+locative	# T4 + r[éí]mo
SFX lB ò émogel/P4A1 erò	ds:indicative+future is:first+plural ds:pronomenal+locative	# T4 + r[éí]mo
SFX lB 0 ímogel/P4A1 [aei]r	ds:indicative+future is:first+plural ds:pronomenal+locative	# T4 + r[éí]mo
SFX lB ò ímogel/P4A1 erò	ds:indicative+future is:first+plural ds:pronomenal+locative	# T4 + r[éí]mo
SFX lB 0 à/J5|| [aei]r	ds:indicative+future is:third	# T4 + rà
SFX lB 0 àl/I5 [aei]r	ds:indicative+future is:third ds:interrogative	# T4 + rà
SFX lB ò à/J5|| erò	ds:indicative+future is:third	# T4 + rà
SFX lB ò àl/I5 erò	ds:indicative+future is:third ds:interrogative	# T4 + rà
SFX lB 0 íel/I5 [aei]r	ds:conditional+present is:third ds:interrogative	# T4 + ría
SFX lB ò íel/I5 erò	ds:conditional+present is:third ds:interrogative	# T4 + ría
SFX lB ir aríel/I5 ir	ds:conditional+present is:third ds:interrogative	# T4 + ría, vithentin
SFX lB 0 ave/J5|| [aei]r	ds:conditional+present is:third	# T4 + rà(v)e
SFX lB 0 ise/J5|| [aei]r	ds:conditional+present is:third	# T4 + rà(v)e
SFX lB 0 àvel/A1 [aei]r	ds:conditional+present is:third ds:interrogative	# T4 + rà(v)e
SFX lB 0 ísel/A1 [aei]r	ds:conditional+present is:third ds:interrogative	# T4 + rà(v)e
SFX lB ò ave/J5|| erò	ds:conditional+present is:third	# T4 + rà(v)e
SFX lB ò ise/J5|| erò	ds:conditional+present is:third	# T4 + rà(v)e
SFX lB ò àvel/A1 erò	ds:conditional+present is:third ds:interrogative	# T4 + rà(v)e
SFX lB ò ísel/A1 erò	ds:conditional+present is:third ds:interrogative	# T4 + rà(v)e
SFX lB xerò rémogel/P4A1 dixerò	ds:indicative+future is:first+plural ds:pronomenal+locative	# T4 + r[éí]mo
SFX lB xerò rímogel/P4A1 dixerò	ds:indicative+future is:first+plural ds:pronomenal+locative	# T4 + r[éí]mo
SFX lB xerò rà/J5|| dixerò	ds:indicative+future is:third	# T4 + rà
SFX lB xerò ràl/I5 dixerò	ds:indicative+future is:third ds:interrogative	# T4 + rà
SFX lB xerò ríel/I5 dixerò	ds:conditional+present is:third ds:interrogative	# T4 + ría
SFX lB xerò rave/J5|| dixerò	ds:conditional+present is:third	# T4 + rà(v)e
SFX lB xerò rise/J5|| dixerò	ds:conditional+present is:third	# T4 + rà(v)e
SFX lB xerò ràvel/A1 dixerò	ds:conditional+present is:third ds:interrogative	# T4 + rà(v)e
SFX lB xerò rísel/A1 dixerò	ds:conditional+present is:third ds:interrogative	# T4 + rà(v)e

# ko èle vanesente:
# tèma 4 (from T1: senŧa aŧento)
# –àr, –ér, –ír, –ír/is: skomenŧiando da 'l infenío
# '–er: skomenŧiando da 'l indikativo futuro de prima parsona singolar
SFX 7B Y 28
SFX 7B 0 émogeƚo/R5A1 [aei]r	ds:indicative+future is:first+plural ds:pronomenal+locative	# T4 + r[éí]mo
SFX 7B ò émogeƚo/R5A1 erò	ds:indicative+future is:first+plural ds:pronomenal+locative	# T4 + r[éí]mo
SFX 7B 0 ímogeƚo/R5A1 [aei]r	ds:indicative+future is:first+plural ds:pronomenal+locative	# T4 + r[éí]mo
SFX 7B ò ímogeƚo/R5A1 erò	ds:indicative+future is:first+plural ds:pronomenal+locative	# T4 + r[éí]mo
SFX 7B 0 à/j5|| [aei]r	ds:indicative+future is:third	# T4 + rà
SFX 7B 0 àƚo/i5 [aei]r	ds:indicative+future is:third ds:interrogative	# T4 + rà
SFX 7B ò à/j5|| erò	ds:indicative+future is:third	# T4 + rà
SFX 7B ò àƚo/i5 erò	ds:indicative+future is:third ds:interrogative	# T4 + rà
SFX 7B 0 íeƚo/i5 [aei]r	ds:conditional+present is:third ds:interrogative	# T4 + ría
SFX 7B ò íeƚo/i5 erò	ds:conditional+present is:third ds:interrogative	# T4 + ría
SFX 7B ir aríeƚo/i5 ir	ds:conditional+present is:third ds:interrogative	# T4 + ría, vithentin
SFX 7B 0 ave/j5|| [aei]r	ds:conditional+present is:third	# T4 + rà(v)e
SFX 7B 0 ise/j5|| [aei]r	ds:conditional+present is:third	# T4 + rà(v)e
SFX 7B 0 àveƚo/A1 [aei]r	ds:conditional+present is:third ds:interrogative	# T4 + rà(v)e
SFX 7B 0 íseƚo/A1 [aei]r	ds:conditional+present is:third ds:interrogative	# T4 + rà(v)e
SFX 7B ò ave/j5|| erò	ds:conditional+present is:third	# T4 + rà(v)e
SFX 7B ò ise/j5|| erò	ds:conditional+present is:third	# T4 + rà(v)e
SFX 7B ò àveƚo/A1 erò	ds:conditional+present is:third ds:interrogative	# T4 + rà(v)e
SFX 7B ò íseƚo/A1 erò	ds:conditional+present is:third ds:interrogative	# T4 + rà(v)e
SFX 7B xerò rémogeƚo/R5A1 dixerò	ds:indicative+future is:first+plural ds:pronomenal+locative	# T4 + r[éí]mo
SFX 7B xerò rímogeƚo/R5A1 dixerò	ds:indicative+future is:first+plural ds:pronomenal+locative	# T4 + r[éí]mo
SFX 7B xerò rà/j5|| dixerò	ds:indicative+future is:third	# T4 + rà
SFX 7B xerò ràƚo/i5 dixerò	ds:indicative+future is:third ds:interrogative	# T4 + rà
SFX 7B xerò ríeƚo/i5 dixerò	ds:conditional+present is:third ds:interrogative	# T4 + ría
SFX 7B xerò rave/j5|| dixerò	ds:conditional+present is:third	# T4 + rà(v)e
SFX 7B xerò rise/j5|| dixerò	ds:conditional+present is:third	# T4 + rà(v)e
SFX 7B xerò ràveƚo/A1 dixerò	ds:conditional+present is:third ds:interrogative	# T4 + rà(v)e
SFX 7B xerò ríseƚo/A1 dixerò	ds:conditional+present is:third ds:interrogative	# T4 + rà(v)e

# variante feltrina–belumata e liventina:
# tèma 2 (from T1: aŧento PVT > VT)
# tèma 4 (from T1: senŧa aŧento)
# tèma 7 (from T1: aŧento PVT > VT, then T2: í > é)
# tèma 11 (from T1: senŧa aŧento, then T4: VT > Ø)
# tèma 12 (from T1: aŧento VT > (A)PVT | í > <ís>i, then T3: VT > Ø, then T8: senŧa aŧento)
# –àr, –ér, –ír, –ír/is: skomenŧiando da 'l infenío
# –àr, –ér, –ír: skomenŧiando da 'l infenío (tèma 12 solke)
# '–er: skomenŧiando da 'l indikativo futuro de prima parsona singolar
# –ír/is: skomenŧiando da 'l indikativo prexente de prima parsona singolar (tèma 12 solke)
SFX tD Y 636
SFX tD r ve/J1 [aei]r	ds:indicative+imperfect is:first+singular	# T2 + (v)e
SFX tD ar àvemi/I1 ar	ds:indicative+imperfect is:first+singular ds:interrogative	# T2 + (v)e
SFX tD er évemi/I1 er	ds:indicative+imperfect is:first+singular ds:interrogative	# T2 + (v)e
SFX tD ir ívemi/I1 ir	ds:indicative+imperfect is:first+singular ds:interrogative	# T2 + (v)e
SFX tD r e/J1 [ae]r	ds:indicative+imperfect is:first+singular	# T2 + (v)e
SFX tD ar àemi/I1 ar	ds:indicative+imperfect is:first+singular ds:interrogative	# T2 + (v)e
SFX tD er éemi/I1 er	ds:indicative+imperfect is:first+singular ds:interrogative	# T2 + (v)e
SFX tD r e/J1 [aeiouïü]ir	ds:indicative+imperfect is:first+singular	# T2 + (v)e
SFX tD ir íemi/I1 [aeiouïü]ir	ds:indicative+imperfect is:first+singular ds:interrogative	# T2 + (v)e
SFX tD ir íe/J1I1 [^aeiouïü]ir	ds:indicative+imperfect is:first+singular	# T2 + (v)e
SFX tD ir ee/J1 ir	ds:indicative+imperfect is:first+singular	# T2 + (v)e, T2 = T1: aŧento PVT > VT | í > é
SFX tD ir éemi/I1 ir	ds:indicative+imperfect is:first+singular ds:interrogative	# T2 + (v)e, T2 = T1: aŧento PVT > VT | í > é
SFX tD rò ve/J1 erò	ds:indicative+imperfect is:first+singular	# T2 + (v)e
SFX tD erò évemi/I1 erò	ds:indicative+imperfect is:first+singular ds:interrogative	# T2 + (v)e
SFX tD rò e/J1 erò	ds:indicative+imperfect is:first+singular	# T2 + (v)e
SFX tD erò éemi/I1 erò	ds:indicative+imperfect is:first+singular ds:interrogative	# T2 + (v)e
SFX tD ar eva/J1 ar	ds:indicative+imperfect is:first+singular	# T2 + (v)a, T2 = T1: aŧento PVT > VT | à > é
SFX tD ar évami/I1 ar	ds:indicative+imperfect is:first+singular ds:interrogative	# T2 + (v)a, T2 = T1: aŧento PVT > VT | à > é
SFX tD ar ea/J1 ar	ds:indicative+imperfect is:first+singular	# T2 + (v)a, T2 = T1: aŧento PVT > VT | à > é
SFX tD ar éami/I1 ar	ds:indicative+imperfect is:first+singular ds:interrogative	# T2 + (v)a, T2 = T1: aŧento PVT > VT | à > é
SFX tD ar eve/J1 ar	ds:indicative+imperfect is:first+singular	# T2 + (v)e, T2 = T1: aŧento PVT > VT | à > é
SFX tD ar évemi/I1 ar	ds:indicative+imperfect is:first+singular ds:interrogative	# T2 + (v)e, T2 = T1: aŧento PVT > VT | à > é
SFX tD ar ee/J1 ar	ds:indicative+imperfect is:first+singular	# T2 + (v)e, T2 = T1: aŧento PVT > VT | à > é
SFX tD ar éemi/I1 ar	ds:indicative+imperfect is:first+singular ds:interrogative	# T2 + (v)e, T2 = T1: aŧento PVT > VT | à > é
SFX tD ar evo/J1FS ar	ds:indicative+imperfect is:first+singular	# T2 + (v)o, T2 = T1: aŧento PVT > VT | à > é
SFX tD ar évomi/I1 ar	ds:indicative+imperfect is:first+singular ds:interrogative	# T2 + (v)o, T2 = T1: aŧento PVT > VT | à > é
SFX tD ar eo/J1 ar	ds:indicative+imperfect is:first+singular	# T2 + (v)o, T2 = T1: aŧento PVT > VT | à > é
SFX tD ar éomi/I1 ar	ds:indicative+imperfect is:first+singular ds:interrogative	# T2 + (v)o, T2 = T1: aŧento PVT > VT | à > é
SFX tD r va/J3 [aei]r	ds:indicative+imperfect is:second+singular	# T2 + (v)a, 2s=3
SFX tD ar eve/J5|| ar	ds:indicative+imperfect is:second+singular	# T2 + (v)a, T2 = T1: aŧento PVT > VT | à > é
SFX tD ar ével/I5 ar	ds:indicative+imperfect is:second+singular ds:interrogative	# T2 + (v)a, T2 = T1: aŧento PVT > VT | à > é
SFX tD ar ee/J5|| ar	ds:indicative+imperfect is:second+singular	# T2 + (v)a, T2 = T1: aŧento PVT > VT | à > é
SFX tD ar éel/I5 ar	ds:indicative+imperfect is:second+singular ds:interrogative	# T2 + (v)a, T2 = T1: aŧento PVT > VT | à > é
SFX tD ar àvatu/I3 ar	ds:indicative+imperfect is:second+singular ds:interrogative	# T2 + (v)a, 2s=3
SFX tD er évatu/I3 er	ds:indicative+imperfect is:second+singular ds:interrogative	# T2 + (v)a, 2s=3
SFX tD ir ívatu/I3 ir	ds:indicative+imperfect is:second+singular ds:interrogative	# T2 + (v)a, 2s=3
SFX tD ir ístu ir	ds:indicative+imperfect is:second+singular ds:interrogative	# T2 + (v)i
SFX tD r a/J3 [ae]r	ds:indicative+imperfect is:second+singular	# T2 + (v)a, 2s=3
SFX tD ar àatu/I3 ar	ds:indicative+imperfect is:second+singular ds:interrogative	# T2 + (v)a, 2s=3
SFX tD er éatu/I3 er	ds:indicative+imperfect is:second+singular ds:interrogative	# T2 + (v)a, 2s=3
SFX tD ar ea/J3 ar	ds:indicative+imperfect is:second+singular	# T2 + (v)a, 2s=3, T2 = T1: aŧento PVT > VT | à > é
SFX tD ar éetu/I3 ar	ds:indicative+imperfect is:second+singular ds:interrogative	# T2 + (v)a, 2s=3, T2 = T1: aŧento PVT > VT | à > é
SFX tD er éetu/I3 er	ds:indicative+imperfect is:second+singular ds:interrogative	# T2 + (v)a, 2s=3, T2 = T1: aŧento PVT > VT | à > é
SFX tD r a/J3I3 [aeiouïü]ir	ds:indicative+imperfect is:second+singular	# T2 + (v)a, 2s=3
SFX tD ir ía/J3I3 [^aeiouïü]ir	ds:indicative+imperfect is:second+singular	# T2 + (v)a, 2s=3
SFX tD ir ea/J3 ir	ds:indicative+imperfect is:second+singular	# T2 + (v)a, 2s=3
SFX tD ir éetu/I3 ir	ds:indicative+imperfect is:second+singular ds:interrogative	# T2 + (v)a, 2s=3, T2 = T1: aŧento PVT > VT | à > é
SFX tD rò va/J3 erò	ds:indicative+imperfect is:second+singular	# T2 + (v)a, 2s=3
SFX tD erò évatu/I3 erò	ds:indicative+imperfect is:second+singular ds:interrogative	# T2 + (v)a, 2s=3
SFX tD rò a/J3I3 erò	ds:indicative+imperfect is:second+singular	# T2 + (v)a, 2s=3
SFX tD rò e/J3 erò	ds:indicative+imperfect is:second+singular	# T2 + (v)a, 2s=3
SFX tD erò éetu/I3 erò	ds:indicative+imperfect is:second+singular ds:interrogative	# T2 + (v)a, 2s=3
SFX tD ar evi/J3 ar	ds:indicative+imperfect is:second+singular	# T2 + (v)i, T2 = T1: aŧento PVT > VT | à > é
SFX tD ar évitu/I3 ar	ds:indicative+imperfect is:second+singular ds:interrogative	# T2 + (v)i, T2 = T1: aŧento PVT > VT | à > é
SFX tD ar ei/J3 ar	ds:indicative+imperfect is:second+singular	# T2 + (v)i, T2 = T1: aŧento PVT > VT | à > é
SFX tD ar éitu/I3 ar	ds:indicative+imperfect is:second+singular ds:interrogative	# T2 + (v)i, T2 = T1: aŧento PVT > VT | à > é
SFX tD ar evi/J4I4 ar	ds:indicative+imperfect is:second+plural	# T2 + (v)i, T2 = T1: aŧento PVT > VT | à > é
SFX tD ar ei/J4I4 ar	ds:indicative+imperfect is:second+plural	# T2 + (v)i, T2 = T1: aŧento PVT > VT | à > é
SFX tD ar eva ar	ds:indicative+imperfect is:third	# T2 + (v)a, T2 = T1: aŧento PVT > VT | à > é
SFX tD ar ea ar	ds:indicative+imperfect is:third	# T2 + (v)a, T2 = T1: aŧento PVT > VT | à > é
SFX tD ar eve/J5|| ar	ds:indicative+imperfect is:third	# T2 + (v)a, T2 = T1: aŧento PVT > VT | à > é
SFX tD ar ével/I5 ar	ds:indicative+imperfect is:third ds:interrogative	# T2 + (v)a, T2 = T1: aŧento PVT > VT | à > é
SFX tD ar ee/J5|| ar	ds:indicative+imperfect is:third	# T2 + (v)a, T2 = T1: aŧento PVT > VT | à > é
SFX tD ar éel/I5 ar	ds:indicative+imperfect is:third ds:interrogative	# T2 + (v)a, T2 = T1: aŧento PVT > VT | à > é
SFX tD r se/FS [aei]r	ds:subjunctive+imperfect is:second+singular	# T2 + se, 2s=3
SFX tD rò se/FS erò	ds:subjunctive+imperfect is:second+singular	# T2 + se, 2s=3
SFX tD ar ese/FSJ1 ar	ds:subjunctive+imperfect is:first+singular	# T2 + se, T2 = T1: aŧento PVT > VT | à > é
SFX tD ar esi/J3 ar	ds:subjunctive+imperfect is:second+singular	# T2 + si, T2 = T1: aŧento PVT > VT | à > é
SFX tD ar ésitu/I3 ar	ds:subjunctive+imperfect is:second+singular ds:interrogative	# T2 + si, T2 = T1: aŧento PVT > VT | à > é
SFX tD ar esi/J4I4 ar	ds:subjunctive+imperfect is:second+plural	# T2 + si, T2 = T1: aŧento PVT > VT | à > é
SFX tD ar ese/FS ar	ds:subjunctive+imperfect is:third	# T2 + se, T2 = T1: aŧento PVT > VT | à > é
SFX tD ar ésimo ar	ds:subjunctive+imperfect is:first+plural	# T2 + simo, T2 = T1: aŧento PVT > VT | à > é
SFX tD r s [aei]r	ds:subjunctive+imperfect is:first+singular	# T2 + se
SFX tD rò s erò	ds:subjunctive+imperfect is:first+singular	# T2 + se
SFX tD r s [aei]r	ds:subjunctive+imperfect is:third	# T2 + se
SFX tD rò s erò	ds:subjunctive+imperfect is:third	# T2 + se
SFX tD erò ènt erò	ds:gerund+simple	# T2 + nto
SFX tD r nt ar	ds:participle+active	# T7 + nte
SFX tD ar ent ar	ds:participle+active	# T7 + nte, T2: à > é
SFX tD r nt er	ds:participle+active	# T7 + nte
SFX tD er ènt er	ds:participle+active	# T7 + nte
SFX tD ir ent ir	ds:participle+active	# T7 + nte
SFX tD ir ènt ir	ds:participle+active	# T7 + nte
SFX tD r ent [^cijɉñ]ir	ds:participle+active	# T7 + nte
SFX tD r ènt [^cijɉñ]ir	ds:participle+active	# T7 + nte
SFX tD ir est ir	ds:participle+passive+weak is:singular+masculine	# T7 + st[oiae]
SFX tD ir ent ir	ds:gerund+simple	# T7 + nto
SFX tD ir ènt ir	ds:gerund+simple	# T7 + nto
SFX tD r ent [^cijɉñ]ir	ds:gerund+simple	# T7 + nto
SFX tD r ènt [^cijɉñ]ir	ds:gerund+simple	# T7 + nto
SFX tD ar esto/A1FS ar	ds:participle+passive+weak is:singular+masculine	# T2 + st[oiae], T2 = T1: aŧento PVT > VT | à > é
SFX tD ir esto/A1FS ir	ds:participle+passive+weak is:singular+masculine	# T2 + st[oiae], T2 = T1: aŧento PVT > VT | í > é
SFX tD r st [aei]r	ds:participle+passive+weak is:singular+masculine	# T2 + st[oiae]
SFX tD rò st erò	ds:participle+passive+weak is:singular+masculine	# T2 + st[oiae]
SFX tD ar endo/P0 ar	ds:gerund+simple	# T2 + ndo = T7 + ndo, T2 = T1: aŧento PVT > VT | à > é
SFX tD ar endo/P1|| ar	ds:gerund+simple ds:pronomenal+accusative	# T2 + ndo = T7 + ndo, T2 = T1: aŧento PVT > VT | à > é
SFX tD ar éndoge/P3 ar	ds:gerund+simple ds:pronomenal+genitive+locative	# T2 + ndo = T7 + ndo, T2 = T1: aŧento PVT > VT | à > é
SFX tD ar éndogel/P4A1 ar	ds:gerund+simple ds:pronomenal+locative	# T2 + ndo = T7 + ndo, T2 = T1: aŧento PVT > VT | à > é
SFX tD ar ende/P0 ar	ds:gerund+simple	# T2 + ndo = T7 + ndo, T2 = T1: aŧento PVT > VT | à > é, buranèl
SFX tD ar ende/P1|| ar	ds:gerund+simple ds:pronomenal+accusative	# T2 + ndo = T7 + ndo, T2 = T1: aŧento PVT > VT | à > é, buranèl
SFX tD ar éndege/P3 ar	ds:gerund+simple ds:pronomenal+genitive+locative	# T2 + ndo = T7 + ndo, T2 = T1: aŧento PVT > VT | à > é, buranèl
SFX tD ar éndegel/P4A1 ar	ds:gerund+simple ds:pronomenal+locative	# T2 + ndo = T7 + ndo, T2 = T1: aŧento PVT > VT | à > é, buranèl
SFX tD r nt [aei]r	ds:gerund+simple	# T2 + nto = T7 + nto
SFX tD er ènt er	ds:gerund+simple	# T2 + nto = T7 + nto
SFX tD rò nt erò	ds:gerund+simple	# T2 + nto = T7 + nto
SFX tD erò ant erò	ds:gerund+simple	# T2 + nto, T2 = T1: aŧento PVT > VT | é > à
SFX tD ir endo/P0 ir	ds:gerund+simple	# T2 + nto = T7 + nto, T2 = T1: aŧento PVT > VT | í > é
SFX tD ir endo/P1|| ir	ds:gerund+simple ds:pronomenal+accusative	# T2 + nto = T7 + nto, T2 = T1: aŧento PVT > VT | í > é
SFX tD ir éndoge/P3 ir	ds:gerund+simple ds:pronomenal+genitive+locative	# T2 + ndo = T7 + ndo, T2 = T1: aŧento PVT > VT | í > é
SFX tD ir éndogel/P4A1 ir	ds:gerund+simple ds:pronomenal+locative	# T2 + ndo = T7 + ndo, T2 = T1: aŧento PVT > VT | í > é
SFX tD ar ento/P0FS ar	ds:gerund+simple	# T2 + nto = T7 + nto, T2 = T1: aŧento PVT > VT | à > é
SFX tD ar ento/P1|| ar	ds:gerund+simple ds:pronomenal+accusative	# T2 + nto = T7 + nto, T2 = T1: aŧento PVT > VT | à > é
SFX tD ar ent ar	ds:gerund+simple	# T2 + nto = T7 + nto, T2 = T1: aŧento PVT > VT | à > é
SFX tD ar ènt ar	ds:gerund+simple	# T2 + nto, T2 = T1: aŧento PVT > VT | à > é
SFX tD r nd ar	ds:gerund+simple	# T2 + ndo = T7 + ndo
SFX tD r nt ar	ds:gerund+simple	# T2 + ndo = T7 + ndo
SFX tD er and er	ds:gerund+simple	# T2 + ndo = T7 + ndo
SFX tD er ant er	ds:gerund+simple	# T2 + ndo = T7 + ndo
SFX tD erò and erò	ds:gerund+simple	# T2 + ndo
SFX tD ir and ir	ds:gerund+simple	# T7 + ndo
SFX tD ir ant ir	ds:gerund+simple	# T7 + ndo
SFX tD r d [ai]r	ds:participle+passive+weak is:singular+masculine	# T6 + d[oiae]
SFX tD r t [ai]r	ds:participle+passive+weak is:singular+masculine	# T6 + d[oiae]
SFX tD 0 è/J1I1 [aei]r	ds:indicative+future is:first+singular	# T4 + rè
SFX tD ò è/J1I1 erò	ds:indicative+future is:first+singular	# T4 + rè
SFX tD 0 on/J2 [aei]r	ds:indicative+future is:first+plural	# T4 + rón
SFX tD 0 óni/I2 [aei]r	ds:indicative+future is:first+plural ds:interrogative	# T4 + rón
SFX tD ò on/J2 erò	ds:indicative+future is:first+plural	# T4 + rón
SFX tD ò óni/I2 erò	ds:indicative+future is:first+plural ds:interrogative	# T4 + rón
SFX tD erò aron/J2 erò	ds:indicative+future is:first+plural	# T4 + rón
SFX tD erò aróni/I2 erò	ds:indicative+future is:first+plural ds:interrogative	# T4 + rón
SFX tD 0 en/J2 [aei]r	ds:indicative+future is:first+plural	# T4 + rén
SFX tD 0 éni/I2 [aei]r	ds:indicative+future is:first+plural ds:interrogative	# T4 + rén
SFX tD ò en/J2 erò	ds:indicative+future is:first+plural	# T4 + rén
SFX tD ò éni/I2 erò	ds:indicative+future is:first+plural ds:interrogative	# T4 + rén
SFX tD 0 íe [aei]r	ds:conditional+present is:first+singular	# T4 + ríe
SFX tD ò íe erò	ds:conditional+present is:first+singular	# T4 + ríe
SFX tD 0 ee [aei]r	ds:conditional+present is:first+singular	# T4 + rée
SFX tD ò ee erò	ds:conditional+present is:first+singular	# T4 + rée
SFX tD 0 ee [aei]r	ds:conditional+present is:second+singular	# T4 + rée
SFX tD ò ee erò	ds:conditional+present is:second+singular	# T4 + rée
SFX tD 0 ee [aei]r	ds:conditional+present is:third	# T4 + rée
SFX tD ò ee erò	ds:conditional+present is:third	# T4 + rée
SFX tD 0 on [aei]r	ds:conditional+present is:first+plural	# T4 + r(is)(i)ón(se)
SFX tD ò on erò	ds:conditional+present is:first+plural	# T4 + r(is)(i)ón(se)
SFX tD 0 onse [aei]r	ds:conditional+present is:first+plural	# T4 + r(is)(i)ón(se)
SFX tD 0 onsi [aei]r	ds:conditional+present is:first+plural	# T4 + r(is)(i)ón(se)
SFX tD ò onse erò	ds:conditional+present is:first+plural	# T4 + r(is)(i)ón(se)
SFX tD ò onsi erò	ds:conditional+present is:first+plural	# T4 + r(is)(i)ón(se)
SFX tD 0 ion [aei]r	ds:conditional+present is:first+plural	# T4 + r(is)(i)ón(se)
SFX tD ò ion erò	ds:conditional+present is:first+plural	# T4 + r(is)(i)ón(se)
SFX tD 0 ionse [aei]r	ds:conditional+present is:first+plural	# T4 + r(is)(i)ón(se)
SFX tD 0 ionsi [aei]r	ds:conditional+present is:first+plural	# T4 + r(is)(i)ón(se)
SFX tD ò ionse erò	ds:conditional+present is:first+plural	# T4 + r(is)(i)ón(se)
SFX tD ò ionsi erò	ds:conditional+present is:first+plural	# T4 + r(is)(i)ón(se)
SFX tD 0 ison [aei]r	ds:conditional+present is:first+plural	# T4 + r(is)(i)ón(se)
SFX tD ò ison erò	ds:conditional+present is:first+plural	# T4 + r(is)(i)ón(se)
SFX tD 0 isonse [aei]r	ds:conditional+present is:first+plural	# T4 + r(is)(i)ón(se)
SFX tD 0 isonsi [aei]r	ds:conditional+present is:first+plural	# T4 + r(is)(i)ón(se)
SFX tD ò isonse erò	ds:conditional+present is:first+plural	# T4 + r(is)(i)ón(se)
SFX tD ò isonsi erò	ds:conditional+present is:first+plural	# T4 + r(is)(i)ón(se)
SFX tD 0 ision [aei]r	ds:conditional+present is:first+plural	# T4 + r(is)(i)ón(se)
SFX tD ò ision erò	ds:conditional+present is:first+plural	# T4 + r(is)(i)ón(se)
SFX tD 0 isionse [aei]r	ds:conditional+present is:first+plural	# T4 + r(is)(i)ón(se)
SFX tD 0 isionsi [aei]r	ds:conditional+present is:first+plural	# T4 + r(is)(i)ón(se)
SFX tD ò isionse erò	ds:conditional+present is:first+plural	# T4 + r(is)(i)ón(se)
SFX tD ò isionsi erò	ds:conditional+present is:first+plural	# T4 + r(is)(i)ón(se)
SFX tD 0 en [aei]r	ds:conditional+present is:first+plural	# T4 + r(is)én(s[ei])
SFX tD ò en erò	ds:conditional+present is:first+plural	# T4 + r(is)én(s[ei])
SFX tD 0 ense [aei]r	ds:conditional+present is:first+plural	# T4 + r(is)én(s[ei])
SFX tD ò ense erò	ds:conditional+present is:first+plural	# T4 + r(is)én(s[ei])
SFX tD 0 ensi [aei]r	ds:conditional+present is:first+plural	# T4 + r(is)én(s[ei])
SFX tD ò ensi erò	ds:conditional+present is:first+plural	# T4 + r(is)én(s[ei])
SFX tD 0 isen [aei]r	ds:conditional+present is:first+plural	# T4 + r(is)én(s[ei])
SFX tD ò isen erò	ds:conditional+present is:first+plural	# T4 + r(is)én(s[ei])
SFX tD 0 isense [aei]r	ds:conditional+present is:first+plural	# T4 + r(is)én(s[ei])
SFX tD ò isense erò	ds:conditional+present is:first+plural	# T4 + r(is)én(s[ei])
SFX tD 0 isensi [aei]r	ds:conditional+present is:first+plural	# T4 + r(is)én(s[ei])
SFX tD ò isensi erò	ds:conditional+present is:first+plural	# T4 + r(is)én(s[ei])
SFX tD 0 ié [aei]r	ds:conditional+present is:second+singular	# T4 + r(is)ié
SFX tD 0 iè [aei]r	ds:conditional+present is:second+singular	# T4 + r(is)iè
SFX tD ò ié erò	ds:conditional+present is:second+singular	# T4 + r(is)ié
SFX tD ò iè erò	ds:conditional+present is:second+singular	# T4 + r(is)iè
SFX tD 0 isié [aei]r	ds:conditional+present is:second+singular	# T4 + r(is)ié
SFX tD 0 isiè [aei]r	ds:conditional+present is:second+singular	# T4 + r(is)iè
SFX tD ò isié erò	ds:conditional+present is:second+singular	# T4 + r(is)ié
SFX tD ò isiè erò	ds:conditional+present is:second+singular	# T4 + r(is)iè
SFX tD 0 íe/J5 [aei]r	ds:conditional+present is:third	# T4 + ríe
SFX tD 0 íel/I5 [aei]r	ds:conditional+present is:third ds:interrogative	# T4 + ríe
SFX tD ò íe/J5 erò	ds:conditional+present is:third	# T4 + ríe
SFX tD ò íel/I5 erò	ds:conditional+present is:third ds:interrogative	# T4 + ríe
SFX tD ar erò/J1I1 ar	ds:indicative+future is:first+singular	# T4 + rò, T4 = T1: senŧa aŧento | à > é
SFX tD ar erà/J1I1 ar	ds:indicative+future is:first+singular	# T4 + rà, T4 = T1: senŧa aŧento | à > é
SFX tD ar erè/J1I1 ar	ds:indicative+future is:first+singular	# T4 + rè, T4 = T1: senŧa aŧento | à > é
SFX tD ar erà/J3I3 ar	ds:indicative+future is:second+singular	# T4 + rà, T4 = T1: senŧa aŧento | à > é
SFX tD ar eras/J3I3 ar	ds:indicative+future is:second+singular	# T4 + rà, T4 = T1: senŧa aŧento | à > é
SFX tD ar eré/J4I4 ar	ds:indicative+future is:second+plural	# T4 + ré, T4 = T1: senŧa aŧento | à > é
SFX tD ar erí/J4I4 ar	ds:indicative+future is:second+plural	# T4 + rí, T4 = T1: senŧa aŧento | à > é
SFX tD ar erà/J5 ar	ds:indicative+future is:third	# T4 + rà, T4 = T1: senŧa aŧento | à > é
SFX tD ar eràl/I5 ar	ds:indicative+future is:third ds:interrogative	# T4 + rà, T4 = T1: senŧa aŧento | à > é
SFX tD ar ería ar	ds:conditional+present is:first+singular	# T4 + ría, T4 = T1: senŧa aŧento | à > é
SFX tD ar eríe ar	ds:conditional+present is:first+singular	# T4 + ríe, T4 = T1: senŧa aŧento | à > é
SFX tD ar erésimo ar	ds:conditional+present is:first+plural	# T4 + résimo, T4 = T1: senŧa aŧento | à > é
SFX tD ar erísimo ar	ds:conditional+present is:first+plural	# T4 + rísimo, T4 = T1: senŧa aŧento | à > í
SFX tD ar ería/J3j3I3 ar	ds:conditional+present is:second+singular	# T4 + ría, T4 = T1: senŧa aŧento | à > é
SFX tD ar eresi/J4I4 ar	ds:conditional+present is:second+plural	# T4 + rési, T4 = T1: senŧa aŧento | à > é
SFX tD ar eresi/J3 ar	ds:conditional+present is:second+singular	# T4 + rési
SFX tD ar erésitu/I3 ar	ds:conditional+present is:second+singular ds:interrogative	# T4 + rési
SFX tD ar ería/J5 ar	ds:conditional+present is:third	# T4 + ría, T4 = T1: senŧa aŧento | à > é
SFX tD ar eríel/I5 ar	ds:conditional+present is:third ds:interrogative	# T4 + ría, T4 = T1: senŧa aŧento | à > é
SFX tD ar eríe ar	ds:conditional+present is:third	# T4 + ríe, T4 = T1: senŧa aŧento | à > é
SFX tD 0 af [aei]r	ds:conditional+present is:first+singular	# T4 + rà(v)e
SFX tD ò af erò	ds:conditional+present is:first+singular	# T4 + rà(v)e
SFX tD 0 af [aei]r	ds:conditional+present is:first+plural	# T4 + rà(v)e
SFX tD ò af erò	ds:conditional+present is:first+plural	# T4 + rà(v)e
SFX tD 0 af [aei]r	ds:conditional+present is:second+singular	# T4 + rà(v)e
SFX tD ò af erò	ds:conditional+present is:second+singular	# T4 + rà(v)e
SFX tD 0 af [aei]r	ds:conditional+present is:second+plural	# T4 + rà(v)e
SFX tD ò af erò	ds:conditional+present is:second+plural	# T4 + rà(v)e
SFX tD 0 af [aei]r	ds:conditional+present is:third	# T4 + rà(v)e
SFX tD ò af erò	ds:conditional+present is:third	# T4 + rà(v)e
SFX tD ar erave/J1FS ar	ds:conditional+present is:first+singular	# T4 + rà(v)e, T4 = T1: senŧa aŧento | à > é
SFX tD ar eràvemi/I1 ar	ds:conditional+present is:first+singular ds:interrogative	# T4 + rà(v)e, T4 = T1: senŧa aŧento | à > é
SFX tD ar erave/Z5FS ar	ds:conditional+present is:first+plural	# T4 + rà(v)e, T4 = T1: senŧa aŧento | à > é
SFX tD ar eràvemi/I6 ar	ds:conditional+present is:first+plural ds:interrogative	# T4 + rà(v)e, T4 = T1: senŧa aŧento | à > é
SFX tD ar erave/J3FS ar	ds:conditional+present is:second+singular	# T4 + rà(v)e, T4 = T1: senŧa aŧento | à > é
SFX tD ar eràvetu/I3 ar	ds:conditional+present is:second+singular ds:interrogative	# T4 + rà(v)e, T4 = T1: senŧa aŧento | à > é
SFX tD ar erave/J4FS ar	ds:conditional+present is:second+plural	# T4 + rà(v)e, T4 = T1: senŧa aŧento | à > é
SFX tD ar eràveu/I4 ar	ds:conditional+present is:second+plural ds:interrogative	# T4 + rà(v)e, T4 = T1: senŧa aŧento | à > é
SFX tD ar erave/FS ar	ds:conditional+present is:third	# T4 + rà(v)e, T4 = T1: senŧa aŧento | à > é
SFX tD ar erae/J1 ar	ds:conditional+present is:first+singular	# T4 + rà(v)e, T4 = T1: senŧa aŧento | à > é
SFX tD ar erae/Z5 ar	ds:conditional+present is:first+plural	# T4 + rà(v)e, T4 = T1: senŧa aŧento | à > é
SFX tD ar eràemi/I6 ar	ds:conditional+present is:first+plural ds:interrogative	# T4 + rà(v)e, T4 = T1: senŧa aŧento | à > é
SFX tD ar erae/J3 ar	ds:conditional+present is:second+singular	# T4 + rà(v)e, T4 = T1: senŧa aŧento | à > é
SFX tD ar eràetu/I3 ar	ds:conditional+present is:second+singular ds:interrogative	# T4 + rà(v)e, T4 = T1: senŧa aŧento | à > é
SFX tD ar erae/J4I4 ar	ds:conditional+present is:second+plural	# T4 + rà(v)e, T4 = T1: senŧa aŧento | à > é
SFX tD ar erae ar	ds:conditional+present is:third	# T4 + rà(v)e, T4 = T1: senŧa aŧento | à > é
SFX tD ar eron/J2 ar	ds:indicative+future is:first+plural	# T4 + rón, T4 = T1: senŧa aŧento | à > é
SFX tD ar eróni/I2 ar	ds:indicative+future is:first+plural ds:interrogative	# T4 + rón, T4 = T1: senŧa aŧento | à > é
SFX tD ar ereon/J2 ar	ds:indicative+future is:first+plural	# T4 + rón, T4 = T1: senŧa aŧento | à > é, belumat
SFX tD ar ereóni/I2 ar	ds:indicative+future is:first+plural ds:interrogative	# T4 + rón, T4 = T1: senŧa aŧento | à > é, belumat
SFX tD ar eren/J2 ar	ds:indicative+future is:first+plural	# T4 + rén, T4 = T1: senŧa aŧento | à > é
SFX tD ar eréni/I2 ar	ds:indicative+future is:first+plural ds:interrogative	# T4 + rén, T4 = T1: senŧa aŧento | à > é
SFX tD ar eron ar	ds:conditional+present is:first+plural	# T4 + r(is)(i)ón(se), T4 = T1: senŧa aŧento | à > é
SFX tD ar eronse ar	ds:conditional+present is:first+plural	# T4 + r(is)(i)ón(se), T4 = T1: senŧa aŧento | à > é
SFX tD ar eronsi ar	ds:conditional+present is:first+plural	# T4 + r(is)(i)ón(se), T4 = T1: senŧa aŧento | à > é
SFX tD ar ereon ar	ds:conditional+present is:first+plural	# T4 + r(is)(i)ón(se), T4 = T1: senŧa aŧento | à > é, belumat
SFX tD ar ereonse ar	ds:conditional+present is:first+plural	# T4 + r(is)(i)ón(se), T4 = T1: senŧa aŧento | à > é, belumat
SFX tD ar ereonsi ar	ds:conditional+present is:first+plural	# T4 + r(is)(i)ón(se), T4 = T1: senŧa aŧento | à > é, belumat
SFX tD ar erion ar	ds:conditional+present is:first+plural	# T4 + r(is)(i)ón(se), T4 = T1: senŧa aŧento | à > é
SFX tD ar erionse ar	ds:conditional+present is:first+plural	# T4 + r(is)(i)ón(se), T4 = T1: senŧa aŧento | à > é
SFX tD ar erionsi ar	ds:conditional+present is:first+plural	# T4 + r(is)(i)ón(se), T4 = T1: senŧa aŧento | à > é
SFX tD ar erison ar	ds:conditional+present is:first+plural	# T4 + r(is)(i)ón(se), T4 = T1: senŧa aŧento | à > é
SFX tD ar erisonse ar	ds:conditional+present is:first+plural	# T4 + r(is)(i)ón(se), T4 = T1: senŧa aŧento | à > é
SFX tD ar erisonsi ar	ds:conditional+present is:first+plural	# T4 + r(is)(i)ón(se), T4 = T1: senŧa aŧento | à > é
SFX tD ar erision ar	ds:conditional+present is:first+plural	# T4 + r(is)(i)ón(se), T4 = T1: senŧa aŧento | à > é
SFX tD ar erisionse ar	ds:conditional+present is:first+plural	# T4 + r(is)(i)ón(se), T4 = T1: senŧa aŧento | à > é
SFX tD ar erisionsi ar	ds:conditional+present is:first+plural	# T4 + r(is)(i)ón(se), T4 = T1: senŧa aŧento | à > é
SFX tD ar eren ar	ds:conditional+present is:first+plural	# T4 + r(is)én(s[ei]), T4 = T1: senŧa aŧento | à > é
SFX tD ar erense ar	ds:conditional+present is:first+plural	# T4 + r(is)én(s[ei]), T4 = T1: senŧa aŧento | à > é
SFX tD ar erensi ar	ds:conditional+present is:first+plural	# T4 + r(is)én(s[ei]), T4 = T1: senŧa aŧento | à > é
SFX tD ar erisen ar	ds:conditional+present is:first+plural	# T4 + r(is)én(s[ei]), T4 = T1: senŧa aŧento | à > é
SFX tD ar erisense ar	ds:conditional+present is:first+plural	# T4 + r(is)én(s[ei]), T4 = T1: senŧa aŧento | à > é
SFX tD ar erisensi ar	ds:conditional+present is:first+plural	# T4 + r(is)én(s[ei]), T4 = T1: senŧa aŧento | à > é
SFX tD ar erié ar	ds:conditional+present is:second+singular	# T4 + r(is)ié, T4 = T1: senŧa aŧento | à > é
SFX tD ar eriè ar	ds:conditional+present is:second+singular	# T4 + r(is)ié, T4 = T1: senŧa aŧento | à > è
SFX tD ar erisié ar	ds:conditional+present is:second+singular	# T4 + r(is)ié, T4 = T1: senŧa aŧento | à > é
SFX tD ar erisiè ar	ds:conditional+present is:second+singular	# T4 + r(is)ié, T4 = T1: senŧa aŧento | à > è
SFX tD ar on/J2 ar	ds:indicative+imperfect is:first+plural	# T11 + (iv)(i)ón(se)
SFX tD ar óni/I2 ar	ds:indicative+imperfect is:first+plural ds:interrogative	# T11 + (iv)(i)ón(se)
SFX tD ar onse/J2 ar	ds:indicative+imperfect is:first+plural	# T11 + (iv)(i)ón(se)
SFX tD ar onsi/J2 ar	ds:indicative+imperfect is:first+plural	# T11 + (iv)(i)ón(se)
SFX tD ar ion/J2 [^cijɉñ]ar	ds:indicative+imperfect is:first+plural	# T11 + (iv)(i)ón(se)
SFX tD ar ióni/I2 [^cijɉñ]ar	ds:indicative+imperfect is:first+plural ds:interrogative	# T11 + (iv)(i)ón(se)
SFX tD ar ionse/J2 [^cijɉñ]ar	ds:indicative+imperfect is:first+plural	# T11 + (iv)(i)ón(se)
SFX tD ar ionsi/J2 [^cijɉñ]ar	ds:indicative+imperfect is:first+plural	# T11 + (iv)(i)ón(se)
SFX tD ar ivon/J2 ar	ds:indicative+imperfect is:first+plural	# T11 + (iv)(i)ón(se)
SFX tD ar ivóni/I2 ar	ds:indicative+imperfect is:first+plural ds:interrogative	# T11 + (iv)(i)ón(se)
SFX tD ar ivonse/J2 ar	ds:indicative+imperfect is:first+plural	# T11 + (iv)(i)ón(se)
SFX tD ar ivonsi/J2 ar	ds:indicative+imperfect is:first+plural	# T11 + (iv)(i)ón(se)
SFX tD ar ivion/J2 ar	ds:indicative+imperfect is:first+plural	# T11 + (iv)(i)ón(se)
SFX tD ar ivióni/I2 ar	ds:indicative+imperfect is:first+plural ds:interrogative	# T11 + (iv)(i)ón(se)
SFX tD ar ivionse/J2 ar	ds:indicative+imperfect is:first+plural	# T11 + (iv)(i)ón(se)
SFX tD ar ivionsi/J2 ar	ds:indicative+imperfect is:first+plural	# T11 + (iv)(i)ón(se)
SFX tD ar en/J2 ar	ds:indicative+imperfect is:first+plural	# T11 + (iv)én(s[ei])
SFX tD ar éni/I2 ar	ds:indicative+imperfect is:first+plural ds:interrogative	# T11 + (iv)én(s[ei])
SFX tD ar ense/J2 ar	ds:indicative+imperfect is:first+plural	# T11 + (iv)én(s[ei])
SFX tD ar ensi/J2 ar	ds:indicative+imperfect is:first+plural	# T11 + (iv)én(s[ei])
SFX tD ar iven/J2 ar	ds:indicative+imperfect is:first+plural	# T11 + (iv)én(s[ei])
SFX tD ar ivéni/I2 ar	ds:indicative+imperfect is:first+plural ds:interrogative	# T11 + (iv)én(s[ei])
SFX tD ar ivense/J2 ar	ds:indicative+imperfect is:first+plural	# T11 + (iv)én(s[ei])
SFX tD ar ivensi/J2 ar	ds:indicative+imperfect is:first+plural	# T11 + (iv)én(s[ei])
SFX tD er on/J2 er	ds:indicative+imperfect is:first+plural	# T11 + (iv)(i)ón(se)
SFX tD er óni/I2 er	ds:indicative+imperfect is:first+plural ds:interrogative	# T11 + (iv)(i)ón(se)
SFX tD er onse/J2 er	ds:indicative+imperfect is:first+plural	# T11 + (iv)(i)ón(se)
SFX tD er onsi/J2 er	ds:indicative+imperfect is:first+plural	# T11 + (iv)(i)ón(se)
SFX tD er ion/J2 [^cijɉñ]er	ds:indicative+imperfect is:first+plural	# T11 + (iv)(i)ón(se)
SFX tD er ióni/I2 [^cijɉñ]er	ds:indicative+imperfect is:first+plural ds:interrogative	# T11 + (iv)(i)ón(se)
SFX tD er ionse/J2 [^cijɉñ]er	ds:indicative+imperfect is:first+plural	# T11 + (iv)(i)ón(se)
SFX tD er ionsi/J2 [^cijɉñ]er	ds:indicative+imperfect is:first+plural	# T11 + (iv)(i)ón(se)
SFX tD er ivon/J2 er	ds:indicative+imperfect is:first+plural	# T11 + (iv)(i)ón(se)
SFX tD er ivóni/I2 er	ds:indicative+imperfect is:first+plural ds:interrogative	# T11 + (iv)(i)ón(se)
SFX tD er ivonse/J2 er	ds:indicative+imperfect is:first+plural	# T11 + (iv)(i)ón(se)
SFX tD er ivonsi/J2 er	ds:indicative+imperfect is:first+plural	# T11 + (iv)(i)ón(se)
SFX tD er ivion/J2 er	ds:indicative+imperfect is:first+plural	# T11 + (iv)(i)ón(se)
SFX tD er ivióni/I2 er	ds:indicative+imperfect is:first+plural ds:interrogative	# T11 + (iv)(i)ón(se)
SFX tD er ivionse/J2 er	ds:indicative+imperfect is:first+plural	# T11 + (iv)(i)ón(se)
SFX tD er ivionsi/J2 er	ds:indicative+imperfect is:first+plural	# T11 + (iv)(i)ón(se)
SFX tD r n/J2 er	ds:indicative+imperfect is:first+plural	# T11 + (iv)én(s[ei])
SFX tD er éni/I2 er	ds:indicative+imperfect is:first+plural ds:interrogative	# T11 + (iv)én(s[ei])
SFX tD r nse/J2 er	ds:indicative+imperfect is:first+plural	# T11 + (iv)én(s[ei])
SFX tD r nsi/J2 er	ds:indicative+imperfect is:first+plural	# T11 + (iv)én(s[ei])
SFX tD er iven/J2 er	ds:indicative+imperfect is:first+plural	# T11 + (iv)én(s[ei])
SFX tD er ivéni/I2 er	ds:indicative+imperfect is:first+plural ds:interrogative	# T11 + (iv)én(s[ei])
SFX tD er ivense/J2 er	ds:indicative+imperfect is:first+plural	# T11 + (iv)én(s[ei])
SFX tD er ivensi/J2 er	ds:indicative+imperfect is:first+plural	# T11 + (iv)én(s[ei])
SFX tD erò on/J2 erò	ds:indicative+imperfect is:first+plural	# T11 + (iv)(i)ón(se)
SFX tD erò óni/I2 erò	ds:indicative+imperfect is:first+plural ds:interrogative	# T11 + (iv)(i)ón(se)
SFX tD erò onse/J2 erò	ds:indicative+imperfect is:first+plural	# T11 + (iv)(i)ón(se)
SFX tD erò onsi/J2 erò	ds:indicative+imperfect is:first+plural	# T11 + (iv)(i)ón(se)
SFX tD erò ion/J2 [^cijɉñ]erò	ds:indicative+imperfect is:first+plural	# T11 + (iv)(i)ón(se)
SFX tD erò ióni/I2 [^cijɉñ]erò	ds:indicative+imperfect is:first+plural ds:interrogative	# T11 + (iv)(i)ón(se)
SFX tD erò ionse/J2 [^cijɉñ]erò	ds:indicative+imperfect is:first+plural	# T11 + (iv)(i)ón(se)
SFX tD erò ionsi/J2 [^cijɉñ]erò	ds:indicative+imperfect is:first+plural	# T11 + (iv)(i)ón(se)
SFX tD erò ivon/J2 erò	ds:indicative+imperfect is:first+plural	# T11 + (iv)(i)ón(se)
SFX tD erò ivóni/I2 erò	ds:indicative+imperfect is:first+plural ds:interrogative	# T11 + (iv)(i)ón(se)
SFX tD erò ivonse/J2 erò	ds:indicative+imperfect is:first+plural	# T11 + (iv)(i)ón(se)
SFX tD erò ivonsi/J2 erò	ds:indicative+imperfect is:first+plural	# T11 + (iv)(i)ón(se)
SFX tD erò ivion/J2 erò	ds:indicative+imperfect is:first+plural	# T11 + (iv)(i)ón(se)
SFX tD erò ivióni/I2 erò	ds:indicative+imperfect is:first+plural ds:interrogative	# T11 + (iv)(i)ón(se)
SFX tD erò ivionse/J2 erò	ds:indicative+imperfect is:first+plural	# T11 + (iv)(i)ón(se)
SFX tD erò ivionsi/J2 erò	ds:indicative+imperfect is:first+plural	# T11 + (iv)(i)ón(se)
SFX tD rò n/J2 erò	ds:indicative+imperfect is:first+plural	# T11 + (iv)én(s[ei])
SFX tD erò éni/I2 erò	ds:indicative+imperfect is:first+plural ds:interrogative	# T11 + (iv)én(s[ei])
SFX tD rò nse/J2 erò	ds:indicative+imperfect is:first+plural	# T11 + (iv)én(s[ei])
SFX tD rò nsi/J2 erò	ds:indicative+imperfect is:first+plural	# T11 + (iv)én(s[ei])
SFX tD erò iven/J2 erò	ds:indicative+imperfect is:first+plural	# T11 + (iv)én(s[ei])
SFX tD erò ivéni/I2 erò	ds:indicative+imperfect is:first+plural ds:interrogative	# T11 + (iv)én(s[ei])
SFX tD erò ivense/J2 erò	ds:indicative+imperfect is:first+plural	# T11 + (iv)én(s[ei])
SFX tD erò ivensi/J2 erò	ds:indicative+imperfect is:first+plural	# T11 + (iv)én(s[ei])
SFX tD ir on/J2 ir	ds:indicative+imperfect is:first+plural	# T11 + (iv)(i)ón(se)
SFX tD ir óni/I2 ir	ds:indicative+imperfect is:first+plural ds:interrogative	# T11 + (iv)(i)ón(se)
SFX tD ir onse/J2 ir	ds:indicative+imperfect is:first+plural	# T11 + (iv)(i)ón(se)
SFX tD ir onsi/J2 ir	ds:indicative+imperfect is:first+plural	# T11 + (iv)(i)ón(se)
SFX tD r on/J2 [^cijɉñ]ir	ds:indicative+imperfect is:first+plural	# T11 + (iv)(i)ón(se)
SFX tD r óni/I2 [^cijɉñ]ir	ds:indicative+imperfect is:first+plural ds:interrogative	# T11 + (iv)(i)ón(se)
SFX tD r onse/J2 [^cijɉñ]ir	ds:indicative+imperfect is:first+plural	# T11 + (iv)(i)ón(se)
SFX tD r onsi/J2 [^cijɉñ]ir	ds:indicative+imperfect is:first+plural	# T11 + (iv)(i)ón(se)
SFX tD r von/J2 ir	ds:indicative+imperfect is:first+plural	# T11 + (iv)(i)ón(se)
SFX tD r vóni/I2 ir	ds:indicative+imperfect is:first+plural ds:interrogative	# T11 + (iv)(i)ón(se)
SFX tD r vonse/J2 ir	ds:indicative+imperfect is:first+plural	# T11 + (iv)(i)ón(se)
SFX tD r vonsi/J2 ir	ds:indicative+imperfect is:first+plural	# T11 + (iv)(i)ón(se)
SFX tD r vion/J2 ir	ds:indicative+imperfect is:first+plural	# T11 + (iv)(i)ón(se)
SFX tD r vióni/I2 ir	ds:indicative+imperfect is:first+plural ds:interrogative	# T11 + (iv)(i)ón(se)
SFX tD r vionse/J2 ir	ds:indicative+imperfect is:first+plural	# T11 + (iv)(i)ón(se)
SFX tD r vionsi/J2 ir	ds:indicative+imperfect is:first+plural	# T11 + (iv)(i)ón(se)
SFX tD ir en/J2 ir	ds:indicative+imperfect is:first+plural	# T11 + (iv)[éí]n(s[ei])
SFX tD ir éni/I2 ir	ds:indicative+imperfect is:first+plural ds:interrogative	# T11 + (iv)[éí]n(s[ei])
SFX tD ir ense/J2 ir	ds:indicative+imperfect is:first+plural	# T11 + (iv)[éí]n(s[ei])
SFX tD ir ensi/J2 ir	ds:indicative+imperfect is:first+plural	# T11 + (iv)[éí]n(s[ei])
SFX tD r ven/J2 ir	ds:indicative+imperfect is:first+plural	# T11 + (iv)[éí]n(s[ei])
SFX tD r véni/I2 ir	ds:indicative+imperfect is:first+plural ds:interrogative	# T11 + (iv)[éí]n(s[ei])
SFX tD r vense/J2 ir	ds:indicative+imperfect is:first+plural	# T11 + (iv)[éí]n(s[ei])
SFX tD r vensi/J2 ir	ds:indicative+imperfect is:first+plural	# T11 + (iv)[éí]n(s[ei])
SFX tD r n/J2 ir	ds:indicative+imperfect is:first+plural	# T11 + (iv)[éí]n(s[ei])
SFX tD ir íni/I2 ir	ds:indicative+imperfect is:first+plural ds:interrogative	# T11 + (iv)[éí]n(s[ei])
SFX tD r nse/J2 ir	ds:indicative+imperfect is:first+plural	# T11 + (iv)[éí]n(s[ei])
SFX tD r nsi/J2 ir	ds:indicative+imperfect is:first+plural	# T11 + (iv)[éí]n(s[ei])
SFX tD r vin/J2 ir	ds:indicative+imperfect is:first+plural	# T11 + (iv)[éí]n(s[ei])
SFX tD r víni/I2 ir	ds:indicative+imperfect is:first+plural ds:interrogative	# T11 + (iv)[éí]n(s[ei])
SFX tD r vinse/J2 ir	ds:indicative+imperfect is:first+plural	# T11 + (iv)[éí]n(s[ei])
SFX tD r vinsi/J2 ir	ds:indicative+imperfect is:first+plural	# T11 + (iv)[éí]n(s[ei])
SFX tD ar ié/J4I4 [^cijɉñ]ar	ds:indicative+imperfect is:second+plural	# T11 + (iv)ié
SFX tD ar ivié/J4I4 ar	ds:indicative+imperfect is:second+plural	# T11 + (iv)ié
SFX tD er ié/J4I4 [^cijɉñ]er	ds:indicative+imperfect is:second+plural	# T11 + (iv)ié
SFX tD er ivié/J4I4 er	ds:indicative+imperfect is:second+plural	# T11 + (iv)ié
SFX tD erò ié/J4I4 [^cijɉñ]erò	ds:indicative+imperfect is:second+plural	# T11 + (iv)ié
SFX tD erò ivié/J4I4 erò	ds:indicative+imperfect is:second+plural	# T11 + (iv)ié
SFX tD r é/J4I4 [^cijɉñ]ir	ds:indicative+imperfect is:second+plural	# T11 + (iv)ié
SFX tD r vié/J4I4 ir	ds:indicative+imperfect is:second+plural	# T11 + (iv)ié
SFX tD ar on ar	ds:subjunctive+imperfect is:first+plural	# T11 + (is)(i)ón(e|se)
SFX tD ar one ar	ds:subjunctive+imperfect is:first+plural	# T11 + (is)(i)ón(e|se)
SFX tD ar onse ar	ds:subjunctive+imperfect is:first+plural	# T11 + (is)(i)ón(e|se)
SFX tD ar ion [^cijɉñ]ar	ds:subjunctive+imperfect is:first+plural	# T11 + (is)(i)ón(e|se)
SFX tD ar ione [^cijɉñ]ar	ds:subjunctive+imperfect is:first+plural	# T11 + (is)(i)ón(e|se)
SFX tD ar ionse [^cijɉñ]ar	ds:subjunctive+imperfect is:first+plural	# T11 + (is)(i)ón(e|se)
SFX tD ar eson ar	ds:subjunctive+imperfect is:first+plural	# T11 + (es)(i)ón(e|se)
SFX tD ar ison ar	ds:subjunctive+imperfect is:first+plural	# T11 + (is)(i)ón(e|se)
SFX tD ar isone ar	ds:subjunctive+imperfect is:first+plural	# T11 + (is)(i)ón(e|se)
SFX tD ar isonse ar	ds:subjunctive+imperfect is:first+plural	# T11 + (is)(i)ón(e|se)
SFX tD ar ision ar	ds:subjunctive+imperfect is:first+plural	# T11 + (is)(i)ón(e|se)
SFX tD ar isione ar	ds:subjunctive+imperfect is:first+plural	# T11 + (is)(i)ón(e|se)
SFX tD ar isionse ar	ds:subjunctive+imperfect is:first+plural	# T11 + (is)(i)ón(e|se)
SFX tD ar en ar	ds:subjunctive+imperfect is:first+plural	# T11 + (is)én(e|s[ei])
SFX tD ar ene ar	ds:subjunctive+imperfect is:first+plural	# T11 + (is)én(e|s[ei])
SFX tD ar ense ar	ds:subjunctive+imperfect is:first+plural	# T11 + (is)én(e|s[ei])
SFX tD ar ensi ar	ds:subjunctive+imperfect is:first+plural	# T11 + (is)én(e|s[ei])
SFX tD ar isen ar	ds:subjunctive+imperfect is:first+plural	# T11 + (is)én(e|s[ei])
SFX tD ar isene ar	ds:subjunctive+imperfect is:first+plural	# T11 + (is)én(e|s[ei])
SFX tD ar isense ar	ds:subjunctive+imperfect is:first+plural	# T11 + (is)én(e|s[ei])
SFX tD ar isensi ar	ds:subjunctive+imperfect is:first+plural	# T11 + (is)én(e|s[ei])
SFX tD er on er	ds:subjunctive+imperfect is:first+plural	# T11 + (is)(i)ón(e|se)
SFX tD er one er	ds:subjunctive+imperfect is:first+plural	# T11 + (is)(i)ón(e|se)
SFX tD er onse er	ds:subjunctive+imperfect is:first+plural	# T11 + (is)(i)ón(e|se)
SFX tD er ion [^cijɉñ]er	ds:subjunctive+imperfect is:first+plural	# T11 + (is)(i)ón(e|se)
SFX tD er ione [^cijɉñ]er	ds:subjunctive+imperfect is:first+plural	# T11 + (is)(i)ón(e|se)
SFX tD er ionse [^cijɉñ]er	ds:subjunctive+imperfect is:first+plural	# T11 + (is)(i)ón(e|se)
SFX tD er ison er	ds:subjunctive+imperfect is:first+plural	# T11 + (is)(i)ón(e|se)
SFX tD er isone er	ds:subjunctive+imperfect is:first+plural	# T11 + (is)(i)ón(e|se)
SFX tD er isonse er	ds:subjunctive+imperfect is:first+plural	# T11 + (is)(i)ón(e|se)
SFX tD er ision er	ds:subjunctive+imperfect is:first+plural	# T11 + (is)(i)ón(e|se)
SFX tD er isione er	ds:subjunctive+imperfect is:first+plural	# T11 + (is)(i)ón(e|se)
SFX tD er isionse er	ds:subjunctive+imperfect is:first+plural	# T11 + (is)(i)ón(e|se)
SFX tD r n er	ds:subjunctive+imperfect is:first+plural	# T11 + (is)én(e|s[ei])
SFX tD r ne er	ds:subjunctive+imperfect is:first+plural	# T11 + (is)én(e|s[ei])
SFX tD r nse er	ds:subjunctive+imperfect is:first+plural	# T11 + (is)én(e|s[ei])
SFX tD r nsi er	ds:subjunctive+imperfect is:first+plural	# T11 + (is)én(e|s[ei])
SFX tD er isen er	ds:subjunctive+imperfect is:first+plural	# T11 + (is)én(e|s[ei])
SFX tD er isene er	ds:subjunctive+imperfect is:first+plural	# T11 + (is)én(e|s[ei])
SFX tD er isense er	ds:subjunctive+imperfect is:first+plural	# T11 + (is)én(e|s[ei])
SFX tD er isensi er	ds:subjunctive+imperfect is:first+plural	# T11 + (is)én(e|s[ei])
SFX tD erò on erò	ds:subjunctive+imperfect is:first+plural	# T11 + (is)(i)ón(e|se)
SFX tD erò one erò	ds:subjunctive+imperfect is:first+plural	# T11 + (is)(i)ón(e|se)
SFX tD erò onse erò	ds:subjunctive+imperfect is:first+plural	# T11 + (is)(i)ón(e|se)
SFX tD erò ion [^cijɉñ]erò	ds:subjunctive+imperfect is:first+plural	# T11 + (is)(i)ón(e|se)
SFX tD erò ione [^cijɉñ]erò	ds:subjunctive+imperfect is:first+plural	# T11 + (is)(i)ón(e|se)
SFX tD erò ionse [^cijɉñ]erò	ds:subjunctive+imperfect is:first+plural	# T11 + (is)(i)ón(e|se)
SFX tD rò son erò	ds:subjunctive+imperfect is:first+plural	# T11 + (es)(i)ón(e|se)
SFX tD erò ison erò	ds:subjunctive+imperfect is:first+plural	# T11 + (is)(i)ón(e|se)
SFX tD erò isone erò	ds:subjunctive+imperfect is:first+plural	# T11 + (is)(i)ón(e|se)
SFX tD erò isonse erò	ds:subjunctive+imperfect is:first+plural	# T11 + (is)(i)ón(e|se)
SFX tD erò ision erò	ds:subjunctive+imperfect is:first+plural	# T11 + (is)(i)ón(e|se)
SFX tD erò isione erò	ds:subjunctive+imperfect is:first+plural	# T11 + (is)(i)ón(e|se)
SFX tD erò isionse erò	ds:subjunctive+imperfect is:first+plural	# T11 + (is)(i)ón(e|se)
SFX tD rò n erò	ds:subjunctive+imperfect is:first+plural	# T11 + (is)én(e|s[ei])
SFX tD rò ne erò	ds:subjunctive+imperfect is:first+plural	# T11 + (is)én(e|s[ei])
SFX tD rò nse erò	ds:subjunctive+imperfect is:first+plural	# T11 + (is)én(e|s[ei])
SFX tD rò nsi erò	ds:subjunctive+imperfect is:first+plural	# T11 + (is)én(e|s[ei])
SFX tD erò isen erò	ds:subjunctive+imperfect is:first+plural	# T11 + (is)én(e|s[ei])
SFX tD erò isene erò	ds:subjunctive+imperfect is:first+plural	# T11 + (is)én(e|s[ei])
SFX tD erò isense erò	ds:subjunctive+imperfect is:first+plural	# T11 + (is)én(e|s[ei])
SFX tD erò isensi erò	ds:subjunctive+imperfect is:first+plural	# T11 + (is)én(e|s[ei])
SFX tD ir on ir	ds:subjunctive+imperfect is:first+plural	# T11 + (is)(i)ón(e|se)
SFX tD ir one ir	ds:subjunctive+imperfect is:first+plural	# T11 + (is)(i)ón(e|se)
SFX tD ir onse ir	ds:subjunctive+imperfect is:first+plural	# T11 + (is)(i)ón(e|se)
SFX tD r on [^cijɉñ]ir	ds:subjunctive+imperfect is:first+plural	# T11 + (is)(i)ón(e|se)
SFX tD r one [^cijɉñ]ir	ds:subjunctive+imperfect is:first+plural	# T11 + (is)(i)ón(e|se)
SFX tD r onse [^cijɉñ]ir	ds:subjunctive+imperfect is:first+plural	# T11 + (is)(i)ón(e|se)
SFX tD r son ir	ds:subjunctive+imperfect is:first+plural	# T11 + (is)(i)ón(e|se)
SFX tD r sone ir	ds:subjunctive+imperfect is:first+plural	# T11 + (is)(i)ón(e|se)
SFX tD r sonse ir	ds:subjunctive+imperfect is:first+plural	# T11 + (is)(i)ón(e|se)
SFX tD r sion ir	ds:subjunctive+imperfect is:first+plural	# T11 + (is)(i)ón(e|se)
SFX tD r sione ir	ds:subjunctive+imperfect is:first+plural	# T11 + (is)(i)ón(e|se)
SFX tD r sionse ir	ds:subjunctive+imperfect is:first+plural	# T11 + (is)(i)ón(e|se)
SFX tD ir en ir	ds:subjunctive+imperfect is:first+plural	# T11 + (is)én(e|s[ei])
SFX tD ir ene ir	ds:subjunctive+imperfect is:first+plural	# T11 + (is)én(e|s[ei])
SFX tD r ne ir	ds:subjunctive+imperfect is:first+plural	# T11 + (is)én(e|s[ei])
SFX tD ir ense ir	ds:subjunctive+imperfect is:first+plural	# T11 + (is)én(e|s[ei])
SFX tD ir ensi ir	ds:subjunctive+imperfect is:first+plural	# T11 + (is)én(e|s[ei])
SFX tD r sen ir	ds:subjunctive+imperfect is:first+plural	# T11 + (is)én(e|s[ei])
SFX tD r sene ir	ds:subjunctive+imperfect is:first+plural	# T11 + (is)én(e|s[ei])
SFX tD r sense ir	ds:subjunctive+imperfect is:first+plural	# T11 + (is)én(e|s[ei])
SFX tD r sensi ir	ds:subjunctive+imperfect is:first+plural	# T11 + (is)én(e|s[ei])
SFX tD ar ié [^cijɉñ]ar	ds:subjunctive+imperfect is:second+plural	# T11 + (is)ié([dg]e)
SFX tD ar iede [^cijɉñ]ar	ds:subjunctive+imperfect is:second+plural	# T11 + (is)ié([dg]e)
SFX tD ar iege [^cijɉñ]ar	ds:subjunctive+imperfect is:second+plural	# T11 + (is)ié([dg]e)
SFX tD ar iè [^cijɉñ]ar	ds:subjunctive+imperfect is:second+plural	# T11 + (is)iè([dg]e)
SFX tD ar iède [^cijɉñ]ar	ds:subjunctive+imperfect is:second+plural	# T11 + (is)iè([dg]e)
SFX tD ar iège [^cijɉñ]ar	ds:subjunctive+imperfect is:second+plural	# T11 + (is)iè([dg]e)
SFX tD ar isié/J4I4 ar	ds:subjunctive+imperfect is:second+plural	# T11 + (is)ié([dg]e)
SFX tD ar isiede ar	ds:subjunctive+imperfect is:second+plural	# T11 + (is)ié([dg]e)
SFX tD ar isiege ar	ds:subjunctive+imperfect is:second+plural	# T11 + (is)ié([dg]e)
SFX tD ar isiè/J4I4 ar	ds:subjunctive+imperfect is:second+plural	# T11 + (is)iè([dg]e)
SFX tD ar isiède ar	ds:subjunctive+imperfect is:second+plural	# T11 + (is)iè([dg]e)
SFX tD ar isiège ar	ds:subjunctive+imperfect is:second+plural	# T11 + (is)iè([dg]e)
SFX tD ar esié/J4I4 ar	ds:subjunctive+imperfect is:second+plural	# T11 + (es)ié([dg]e)
SFX tD ar esiede ar	ds:subjunctive+imperfect is:second+plural	# T11 + (es)ié([dg]e)
SFX tD ar esiege ar	ds:subjunctive+imperfect is:second+plural	# T11 + (es)ié([dg]e)
SFX tD ar esiè/J4I4 ar	ds:subjunctive+imperfect is:second+plural	# T11 + (es)iè([dg]e)
SFX tD ar esiède ar	ds:subjunctive+imperfect is:second+plural	# T11 + (es)iè([dg]e)
SFX tD ar esiège ar	ds:subjunctive+imperfect is:second+plural	# T11 + (es)iè([dg]e)
SFX tD er ié [^cijɉñ]er	ds:subjunctive+imperfect is:second+plural	# T11 + (is)ié([dg]e)
SFX tD er iede [^cijɉñ]er	ds:subjunctive+imperfect is:second+plural	# T11 + (is)ié([dg]e)
SFX tD er iege [^cijɉñ]er	ds:subjunctive+imperfect is:second+plural	# T11 + (is)ié([dg]e)
SFX tD er iè [^cijɉñ]er	ds:subjunctive+imperfect is:second+plural	# T11 + (is)iè([dg]e)
SFX tD er iède [^cijɉñ]er	ds:subjunctive+imperfect is:second+plural	# T11 + (is)iè([dg]e)
SFX tD er iège [^cijɉñ]er	ds:subjunctive+imperfect is:second+plural	# T11 + (is)iè([dg]e)
SFX tD er isié/J4I4 er	ds:subjunctive+imperfect is:second+plural	# T11 + (is)ié([dg]e)
SFX tD er isiede er	ds:subjunctive+imperfect is:second+plural	# T11 + (is)ié([dg]e)
SFX tD er isiege er	ds:subjunctive+imperfect is:second+plural	# T11 + (is)ié([dg]e)
SFX tD er isiè/J4I4 er	ds:subjunctive+imperfect is:second+plural	# T11 + (is)iè([dg]e)
SFX tD er isiède er	ds:subjunctive+imperfect is:second+plural	# T11 + (is)iè([dg]e)
SFX tD er isiège er	ds:subjunctive+imperfect is:second+plural	# T11 + (is)iè([dg]e)
SFX tD erò ié [^cijɉñ]erò	ds:subjunctive+imperfect is:second+plural	# T11 + (is)ié([dg]e)
SFX tD erò iede [^cijɉñ]erò	ds:subjunctive+imperfect is:second+plural	# T11 + (is)ié([dg]e)
SFX tD erò iege [^cijɉñ]erò	ds:subjunctive+imperfect is:second+plural	# T11 + (is)ié([dg]e)
SFX tD erò iè [^cijɉñ]erò	ds:subjunctive+imperfect is:second+plural	# T11 + (is)iè([dg]e)
SFX tD erò iède [^cijɉñ]erò	ds:subjunctive+imperfect is:second+plural	# T11 + (is)iè([dg]e)
SFX tD erò iège [^cijɉñ]erò	ds:subjunctive+imperfect is:second+plural	# T11 + (is)iè([dg]e)
SFX tD erò isié/J4I4 erò	ds:subjunctive+imperfect is:second+plural	# T11 + (is)ié([dg]e)
SFX tD erò isiede erò	ds:subjunctive+imperfect is:second+plural	# T11 + (is)ié([dg]e)
SFX tD erò isiege erò	ds:subjunctive+imperfect is:second+plural	# T11 + (is)ié([dg]e)
SFX tD erò isiè/J4I4 erò	ds:subjunctive+imperfect is:second+plural	# T11 + (is)iè([dg]e)
SFX tD erò isiède erò	ds:subjunctive+imperfect is:second+plural	# T11 + (is)iè([dg]e)
SFX tD erò isiège erò	ds:subjunctive+imperfect is:second+plural	# T11 + (is)iè([dg]e)
SFX tD r é [^cijɉñ]ir	ds:subjunctive+imperfect is:second+plural	# T11 + (is)ié([dg]e)
SFX tD r ede [^cijɉñ]ir	ds:subjunctive+imperfect is:second+plural	# T11 + (is)ié([dg]e)
SFX tD r ege [^cijɉñ]ir	ds:subjunctive+imperfect is:second+plural	# T11 + (is)ié([dg]e)
SFX tD r è [^cijɉñ]ir	ds:subjunctive+imperfect is:second+plural	# T11 + (is)iè([dg]e)
SFX tD r ède [^cijɉñ]ir	ds:subjunctive+imperfect is:second+plural	# T11 + (is)iè([dg]e)
SFX tD r ège [^cijɉñ]ir	ds:subjunctive+imperfect is:second+plural	# T11 + (is)iè([dg]e)
SFX tD r ge [^cijɉñ]ir	ds:subjunctive+imperfect is:second+plural	# T11 + (is)ié([dg]e)
SFX tD r sié ir	ds:subjunctive+imperfect is:second+plural	# T11 + (is)ié([dg]e)
SFX tD r siede ir	ds:subjunctive+imperfect is:second+plural	# T11 + (is)ié([dg]e)
SFX tD r siege ir	ds:subjunctive+imperfect is:second+plural	# T11 + (is)ié([dg]e)
SFX tD r siè ir	ds:subjunctive+imperfect is:second+plural	# T11 + (is)iè([dg]e)
SFX tD r siède ir	ds:subjunctive+imperfect is:second+plural	# T11 + (is)iè([dg]e)
SFX tD r siège ir	ds:subjunctive+imperfect is:second+plural	# T11 + (is)iè([dg]e)
SFX tD ar on/J2 ar	ds:indicative+present is:first+plural	# T12 + ón
SFX tD ar óni/I2 ar	ds:indicative+present is:first+plural ds:interrogative	# T12 + ón
SFX tD er on/J2 er	ds:indicative+present is:first+plural	# T12 + ón
SFX tD er óni/I2 er	ds:indicative+present is:first+plural ds:interrogative	# T12 + ón
SFX tD erò on/J2 erò	ds:indicative+present is:first+plural	# T12 + ón
SFX tD erò óni/I2 erò	ds:indicative+present is:first+plural ds:interrogative	# T12 + ón
SFX tD ir on/J2 ir	ds:indicative+present is:first+plural	# T12 + ón
SFX tD ir óni/I2 ir	ds:indicative+present is:first+plural ds:interrogative	# T12 + ón
SFX tD ar en/J2 ar	ds:indicative+present is:first+plural	# T12 + én
SFX tD ar éni/I2 ar	ds:indicative+present is:first+plural ds:interrogative	# T12 + én
SFX tD r n/J2 er	ds:indicative+present is:first+plural	# T12 + én
SFX tD er éni/I2 er	ds:indicative+present is:first+plural ds:interrogative	# T12 + én
SFX tD rò n/J2 erò	ds:indicative+present is:first+plural	# T12 + én
SFX tD erò éni/I2 erò	ds:indicative+present is:first+plural ds:interrogative	# T12 + én
SFX tD ir en/J2 ir	ds:indicative+present is:first+plural	# T12 + én
SFX tD ir éni/I2 ir	ds:indicative+present is:first+plural ds:interrogative	# T12 + én
SFX tD ar on ar	ds:subjunctive+present is:first+plural	# T12 + (i)ón(e)
SFX tD ar one ar	ds:subjunctive+present is:first+plural	# T12 + (i)ón(e)
SFX tD ar ion [^cijɉñ]ar	ds:subjunctive+present is:first+plural	# T12 + (i)ón(e)
SFX tD ar ione [^cijɉñ]ar	ds:subjunctive+present is:first+plural	# T12 + (i)ón(e)
SFX tD er on er	ds:subjunctive+present is:first+plural	# T12 + (i)ón(e)
SFX tD er one er	ds:subjunctive+present is:first+plural	# T12 + (i)ón(e)
SFX tD er ion [^cijɉñ]er	ds:subjunctive+present is:first+plural	# T12 + (i)ón(e)
SFX tD er ione [^cijɉñ]er	ds:subjunctive+present is:first+plural	# T12 + (i)ón(e)
SFX tD erò on erò	ds:subjunctive+present is:first+plural	# T12 + (i)ón(e)
SFX tD erò one erò	ds:subjunctive+present is:first+plural	# T12 + (i)ón(e)
SFX tD erò ion [^cijɉñ]erò	ds:subjunctive+present is:first+plural	# T12 + (i)ón(e)
SFX tD erò ione [^cijɉñ]erò	ds:subjunctive+present is:first+plural	# T12 + (i)ón(e)
SFX tD ir on ir	ds:subjunctive+present is:first+plural	# T12 + (i)ón(e)
SFX tD ir one ir	ds:subjunctive+present is:first+plural	# T12 + (i)ón(e)
SFX tD r on [^cijɉñ]ir	ds:subjunctive+present is:first+plural	# T12 + (i)ón(e)
SFX tD r one [^cijɉñ]ir	ds:subjunctive+present is:first+plural	# T12 + (i)ón(e)
SFX tD ar en ar	ds:subjunctive+present is:first+plural	# T12 + én(e)
SFX tD ar ene ar	ds:subjunctive+present is:first+plural	# T12 + én(e)
SFX tD r n er	ds:subjunctive+present is:first+plural	# T12 + én(e)
SFX tD r ne er	ds:subjunctive+present is:first+plural	# T12 + én(e)
SFX tD rò n erò	ds:subjunctive+present is:first+plural	# T12 + én(e)
SFX tD rò ne erò	ds:subjunctive+present is:first+plural	# T12 + én(e)
SFX tD ir en ir	ds:subjunctive+present is:first+plural	# T12 + én(e)
SFX tD ir ene ir	ds:subjunctive+present is:first+plural	# T12 + én(e)
SFX tD ar é/J4I4 ar	ds:indicative+present is:second+plural	# T12 + é
SFX tD er é/J4I4 er	ds:indicative+present is:second+plural	# T12 + é
SFX tD erò é/J4I4 erò	ds:indicative+present is:second+plural	# T12 + é
SFX tD ir é/J4I4 ir	ds:indicative+present is:second+plural	# T12 + é
SFX tD o é/J4I4 iso	ds:indicative+present is:second+plural	# T12 + é
SFX tD ar é ar	ds:subjunctive+present is:second+plural	# T12 + é([dg]e)
SFX tD er é er	ds:subjunctive+present is:second+plural	# T12 + é([dg]e)
SFX tD erò é erò	ds:subjunctive+present is:second+plural	# T12 + é([dg]e)
SFX tD ir é ir	ds:subjunctive+present is:second+plural	# T12 + é([dg]e)
SFX tD o é iso	ds:subjunctive+present is:second+plural	# T12 + é([dg]e)
SFX tD ar ede ar	ds:subjunctive+present is:second+plural	# T12 + é([dg]e)
SFX tD ar ege ar	ds:subjunctive+present is:second+plural	# T12 + é([dg]e)
SFX tD r de er	ds:subjunctive+present is:second+plural	# T12 + é([dg]e)
SFX tD r ge er	ds:subjunctive+present is:second+plural	# T12 + é([dg]e)
SFX tD rò de erò	ds:subjunctive+present is:second+plural	# T12 + é([dg]e)
SFX tD rò ge erò	ds:subjunctive+present is:second+plural	# T12 + é([dg]e)
SFX tD ir ede ir	ds:subjunctive+present is:second+plural	# T12 + é([dg]e)
SFX tD ir ege ir	ds:subjunctive+present is:second+plural	# T12 + é([dg]e)
SFX tD r ge ir	ds:subjunctive+present is:second+plural	# T12 + é([dg]e)
SFX tD o ede iso	ds:subjunctive+present is:second+plural	# T12 + é([dg]e)
SFX tD o ege iso	ds:subjunctive+present is:second+plural	# T12 + é([dg]e)
SFX tD ar é/R0R1 ar	ds:imperative+present is:second+plural	# T12 + é
SFX tD ar ége/R3 ar	ds:imperative+present is:second+plural ds:pronomenal+locative	# T12 + é
SFX tD ar égel/R4A1 ar	ds:imperative+present is:second+plural ds:pronomenal+locative	# T12 + é
SFX tD er é/R0R1 er	ds:imperative+present is:second+plural	# T12 + é
SFX tD er ége/R3 er	ds:imperative+present is:second+plural ds:pronomenal+locative	# T12 + é
SFX tD er égel/R4A1 er	ds:imperative+present is:second+plural ds:pronomenal+locative	# T12 + é
SFX tD erò é/R0R1 erò	ds:imperative+present is:second+plural	# T12 + é
SFX tD erò ége/R3 erò	ds:imperative+present is:second+plural ds:pronomenal+locative	# T12 + é
SFX tD erò égel/R4A1 erò	ds:imperative+present is:second+plural ds:pronomenal+locative	# T12 + é
SFX tD ir é/R0R1 ir	ds:imperative+present is:second+plural	# T12 + é
SFX tD ir ége/R3 ir	ds:imperative+present is:second+plural ds:pronomenal+locative	# T12 + é
SFX tD ir égel/R4A1 ir	ds:imperative+present is:second+plural ds:pronomenal+locative	# T12 + é
SFX tD o é/R0R1 iso	ds:imperative+present is:second+plural	# T12 + é
SFX tD o ége/R3 iso	ds:imperative+present is:second+plural ds:pronomenal+locative	# T12 + é
SFX tD o égel/R4A1 iso	ds:imperative+present is:second+plural ds:pronomenal+locative	# T12 + é
SFX tD ar on/R0R1 ar	ds:imperative+present is:first+plural	# T12 + ón
SFX tD ar ónge/R3 ar	ds:imperative+present is:first+plural ds:pronomenal+locative	# T12 + ón
SFX tD ar óngel/R4A1 ar	ds:imperative+present is:first+plural	# T12 + ón
SFX tD er on/R0R1 er	ds:imperative+present is:first+plural	# T12 + ón
SFX tD er ónge/R3 er	ds:imperative+present is:first+plural	# T12 + ón
SFX tD er óngel/R4A1 er	ds:imperative+present is:first+plural	# T12 + ón
SFX tD erò on/R0R1 erò	ds:imperative+present is:first+plural	# T12 + ón
SFX tD erò ónge/R3 erò	ds:imperative+present is:first+plural	# T12 + ón
SFX tD erò óngel/R4A1 erò	ds:imperative+present is:first+plural	# T12 + ón
SFX tD ir on/R0R1 ir	ds:imperative+present is:first+plural	# T12 + ón
SFX tD ir ónge/R3 ir	ds:imperative+present is:first+plural	# T12 + ón
SFX tD ir óngel/R4A1 ir	ds:imperative+present is:first+plural	# T12 + ón
SFX tD ar en/R0R1 ar	ds:imperative+present is:first+plural	# T12 + én
SFX tD ar énge/R3 ar	ds:imperative+present is:first+plural	# T12 + én
SFX tD ar éngel/R4A1 ar	ds:imperative+present is:first+plural	# T12 + én
SFX tD r n/R0R1 er	ds:imperative+present is:first+plural	# T12 + én
SFX tD er énge/R3 er	ds:imperative+present is:first+plural	# T12 + én
SFX tD er éngel/R4A1 er	ds:imperative+present is:first+plural	# T12 + én
SFX tD rò n/R0R1 erò	ds:imperative+present is:first+plural	# T12 + én
SFX tD erò énge/R3 erò	ds:imperative+present is:first+plural	# T12 + én
SFX tD erò éngel/R4A1 erò	ds:imperative+present is:first+plural	# T12 + én
SFX tD ir en/R0R1 ir	ds:imperative+present is:first+plural	# T12 + én
SFX tD ir énge/R3 ir	ds:imperative+present is:first+plural	# T12 + én
SFX tD ir éngel/R4A1 ir	ds:imperative+present is:first+plural	# T12 + én
SFX tD erò aree/J1 erò	ds:conditional+present is:first+singular	# T4 + rà(v)e
SFX tD erò aréemi/I1 erò	ds:conditional+present is:first+singular ds:interrogative	# T4 + rà(v)e
SFX tD erò aree/Z5 erò	ds:conditional+present is:first+plural	# T4 + rà(v)e
SFX tD ar eréemi/I6 ar	ds:conditional+present is:first+plural ds:interrogative	# T4 + rà(v)e, T4 = T1: senŧa aŧento | à > é
SFX tD ar eree/J3 ar	ds:conditional+present is:second+singular	# T4 + rà(v)e, T4 = T1: senŧa aŧento | à > é
SFX tD ar eréetu/I3 ar	ds:conditional+present is:second+singular ds:interrogative	# T4 + rà(v)e, T4 = T1: senŧa aŧento | à > é
SFX tD ar eree/J4 ar	ds:conditional+present is:second+plural	# T4 + rà(v)e, T4 = T1: senŧa aŧento | à > é
SFX tD ar eréeu/I4 ar	ds:conditional+present is:second+plural ds:interrogative	# T4 + rà(v)e, T4 = T1: senŧa aŧento | à > é
SFX tD ar ereve ar	ds:conditional+present is:third	# T4 + rà(v)e, T4 = T1: senŧa aŧento | à > é
SFX tD ar eree/J1 ar	ds:conditional+present is:first+singular	# T4 + rà(v)e, T4 = T1: senŧa aŧento | à > é
SFX tD ar eree/Z5 ar	ds:conditional+present is:first+plural	# T4 + rà(v)e, T4 = T1: senŧa aŧento | à > é
SFX tD erò aréemi/I6 erò	ds:conditional+present is:first+plural ds:interrogative	# T4 + rà(v)e
SFX tD erò aree/J3 erò	ds:conditional+present is:second+singular	# T4 + rà(v)e
SFX tD erò aréetu/I3 erò	ds:conditional+present is:second+singular ds:interrogative	# T4 + rà(v)e
SFX tD erò aree/J4 erò	ds:conditional+present is:second+plural	# T4 + rà(v)e
SFX tD erò aréeu/I4 erò	ds:conditional+present is:second+plural ds:interrogative	# T4 + rà(v)e
SFX tD erò aree erò	ds:conditional+present is:third	# T4 + rà(v)e
SFX tD er ut [^u]er	ds:participle+passive+weak is:singular+masculine	# T6 + d[oiae]

# variante feltrina–belumata e liventina:
# tèma 4 (from T1: senŧa aŧento)
# –àr, –ér, –ír, –ír/is: skomenŧiando da 'l infenío
# –àr, –ér, –ír: skomenŧiando da 'l infenío (tèma 12 solke)
# '–er: skomenŧiando da 'l indikativo futuro de prima parsona singolar
# –ír/is: skomenŧiando da 'l indikativo prexente de prima parsona singolar (tèma 12 solke)
SFX iD Y 200
SFX iD 0 ou/J1 [aei]r	ds:conditional+present is:first+singular	# T4 + ro(v)e
SFX iD 0 oo/J1 [aei]r	ds:conditional+present is:first+singular	# T4 + ro(v)e
SFX iD 0 ó/J1 [aei]r	ds:conditional+present is:first+singular	# T4 + ro(v)e
SFX iD 0 ove/J1 [aei]r	ds:conditional+present is:first+singular	# T4 + ro(v)e
SFX iD 0 oe/J1 [aei]r	ds:conditional+present is:first+singular	# T4 + ro(v)e
SFX iD ò ou/J1 erò	ds:conditional+present is:first+singular	# T4 + ro(v)e
SFX iD ò oo/J1 erò	ds:conditional+present is:first+singular	# T4 + ro(v)e
SFX iD ò ó/J1 erò	ds:conditional+present is:first+singular	# T4 + ro(v)e
SFX iD ò ove/J1 erò	ds:conditional+present is:first+singular	# T4 + ro(v)e
SFX iD ò oe/J1 erò	ds:conditional+present is:first+singular	# T4 + ro(v)e
SFX iD 0 óumi/I1 [aei]r	ds:conditional+present is:first+singular ds:interrogative	# T4 + ro(v)e
SFX iD 0 óomi/I1 [aei]r	ds:conditional+present is:first+singular ds:interrogative	# T4 + ro(v)e
SFX iD 0 ómi/I1 [aei]r	ds:conditional+present is:first+singular ds:interrogative	# T4 + ro(v)e
SFX iD 0 óvemi/I1 [aei]r	ds:conditional+present is:first+singular ds:interrogative	# T4 + ro(v)e
SFX iD 0 óemi/I1 [aei]r	ds:conditional+present is:first+singular ds:interrogative	# T4 + ro(v)e
SFX iD ò óumi/I1 erò	ds:conditional+present is:first+singular ds:interrogative	# T4 + ro(v)e
SFX iD ò óomi/I1 erò	ds:conditional+present is:first+singular ds:interrogative	# T4 + ro(v)e
SFX iD ò ómi/I1 erò	ds:conditional+present is:first+singular ds:interrogative	# T4 + ro(v)e
SFX iD ò óvemi/I1 erò	ds:conditional+present is:first+singular ds:interrogative	# T4 + ro(v)e
SFX iD ò óemi/I1 erò	ds:conditional+present is:first+singular ds:interrogative	# T4 + ro(v)e
SFX iD 0 ou/J2 [aei]r	ds:conditional+present is:first+plural	# T4 + ro(v)e
SFX iD 0 oo/J2 [aei]r	ds:conditional+present is:first+plural	# T4 + ro(v)e
SFX iD 0 ó/J2 [aei]r	ds:conditional+present is:first+plural	# T4 + ro(v)e
SFX iD 0 ove/J2 [aei]r	ds:conditional+present is:first+plural	# T4 + ro(v)e
SFX iD 0 oe/J2 [aei]r	ds:conditional+present is:first+plural	# T4 + ro(v)e
SFX iD ò ou/J2 erò	ds:conditional+present is:first+plural	# T4 + ro(v)e
SFX iD ò oo/J2 erò	ds:conditional+present is:first+plural	# T4 + ro(v)e
SFX iD ò ó/J2 erò	ds:conditional+present is:first+plural	# T4 + ro(v)e
SFX iD ò ove/J2 erò	ds:conditional+present is:first+plural	# T4 + ro(v)e
SFX iD ò oe/J2 erò	ds:conditional+present is:first+plural	# T4 + ro(v)e
SFX iD 0 óui [aei]r	ds:conditional+present is:first+plural ds:interrogative	# T4 + ro(v)e
SFX iD 0 óoi [aei]r	ds:conditional+present is:first+plural ds:interrogative	# T4 + ro(v)e
SFX iD 0 ói [aei]r	ds:conditional+present is:first+plural ds:interrogative	# T4 + ro(v)e
SFX iD 0 óvei [aei]r	ds:conditional+present is:first+plural ds:interrogative	# T4 + ro(v)e
SFX iD 0 óei [aei]r	ds:conditional+present is:first+plural ds:interrogative	# T4 + ro(v)e
SFX iD ò óui erò	ds:conditional+present is:first+plural ds:interrogative	# T4 + ro(v)e
SFX iD ò óoi erò	ds:conditional+present is:first+plural ds:interrogative	# T4 + ro(v)e
SFX iD ò ói erò	ds:conditional+present is:first+plural ds:interrogative	# T4 + ro(v)e
SFX iD ò óvei erò	ds:conditional+present is:first+plural ds:interrogative	# T4 + ro(v)e
SFX iD ò óei erò	ds:conditional+present is:first+plural ds:interrogative	# T4 + ro(v)e
SFX iD 0 ou/J3 [aei]r	ds:conditional+present is:second+singular	# T4 + ro(v)e
SFX iD 0 oo/J3 [aei]r	ds:conditional+present is:second+singular	# T4 + ro(v)e
SFX iD 0 ó/J3 [aei]r	ds:conditional+present is:second+singular	# T4 + ro(v)e
SFX iD 0 ove/J3 [aei]r	ds:conditional+present is:second+singular	# T4 + ro(v)e
SFX iD 0 oe/J3 [aei]r	ds:conditional+present is:second+singular	# T4 + ro(v)e
SFX iD ò ou/J3 erò	ds:conditional+present is:second+singular	# T4 + ro(v)e
SFX iD ò oo/J3 erò	ds:conditional+present is:second+singular	# T4 + ro(v)e
SFX iD ò ó/J3 erò	ds:conditional+present is:second+singular	# T4 + ro(v)e
SFX iD ò ove/J3 erò	ds:conditional+present is:second+singular	# T4 + ro(v)e
SFX iD ò oe/J3 erò	ds:conditional+present is:second+singular	# T4 + ro(v)e
SFX iD 0 óutu [aei]r	ds:conditional+present is:second+singular ds:interrogative	# T4 + ro(v)e
SFX iD 0 óotu [aei]r	ds:conditional+present is:second+singular ds:interrogative	# T4 + ro(v)e
SFX iD 0 ótu [aei]r	ds:conditional+present is:second+singular ds:interrogative	# T4 + ro(v)e
SFX iD 0 óvetu [aei]r	ds:conditional+present is:second+singular ds:interrogative	# T4 + ro(v)e
SFX iD 0 óetu [aei]r	ds:conditional+present is:second+singular ds:interrogative	# T4 + ro(v)e
SFX iD ò óutu erò	ds:conditional+present is:second+singular ds:interrogative	# T4 + ro(v)e
SFX iD ò óotu erò	ds:conditional+present is:second+singular ds:interrogative	# T4 + ro(v)e
SFX iD ò ótu erò	ds:conditional+present is:second+singular ds:interrogative	# T4 + ro(v)e
SFX iD ò óvetu erò	ds:conditional+present is:second+singular ds:interrogative	# T4 + ro(v)e
SFX iD ò óetu erò	ds:conditional+present is:second+singular ds:interrogative	# T4 + ro(v)e
SFX iD 0 ou/J4 [aei]r	ds:conditional+present is:second+plural	# T4 + ro(v)e
SFX iD 0 oo/J4 [aei]r	ds:conditional+present is:second+plural	# T4 + ro(v)e
SFX iD 0 ó/J4 [aei]r	ds:conditional+present is:second+plural	# T4 + ro(v)e
SFX iD 0 ove/J4 [aei]r	ds:conditional+present is:second+plural	# T4 + ro(v)e
SFX iD 0 oe/J4 [aei]r	ds:conditional+present is:second+plural	# T4 + ro(v)e
SFX iD ò ou/J4 erò	ds:conditional+present is:second+plural	# T4 + ro(v)e
SFX iD ò oo/J4 erò	ds:conditional+present is:second+plural	# T4 + ro(v)e
SFX iD ò ó/J4 erò	ds:conditional+present is:second+plural	# T4 + ro(v)e
SFX iD ò ove/J4 erò	ds:conditional+present is:second+plural	# T4 + ro(v)e
SFX iD ò oe/J4 erò	ds:conditional+present is:second+plural	# T4 + ro(v)e
SFX iD 0 óuu [aei]r	ds:conditional+present is:second+plural ds:interrogative	# T4 + ro(v)e
SFX iD 0 óou [aei]r	ds:conditional+present is:second+plural ds:interrogative	# T4 + ro(v)e
SFX iD 0 óu [aei]r	ds:conditional+present is:second+plural ds:interrogative	# T4 + ro(v)e
SFX iD 0 óveu [aei]r	ds:conditional+present is:second+plural ds:interrogative	# T4 + ro(v)e
SFX iD 0 óeu [aei]r	ds:conditional+present is:second+plural ds:interrogative	# T4 + ro(v)e
SFX iD ò óuu erò	ds:conditional+present is:second+plural ds:interrogative	# T4 + ro(v)e
SFX iD ò óou erò	ds:conditional+present is:second+plural ds:interrogative	# T4 + ro(v)e
SFX iD ò óu erò	ds:conditional+present is:second+plural ds:interrogative	# T4 + ro(v)e
SFX iD ò óveu erò	ds:conditional+present is:second+plural ds:interrogative	# T4 + ro(v)e
SFX iD ò óeu erò	ds:conditional+present is:second+plural ds:interrogative	# T4 + ro(v)e
SFX iD 0 ou/J5 [aei]r	ds:conditional+present is:third	# T4 + ro(v)e
SFX iD 0 oo/J5 [aei]r	ds:conditional+present is:third	# T4 + ro(v)e
SFX iD 0 ó/J5 [aei]r	ds:conditional+present is:third	# T4 + ro(v)e
SFX iD 0 ove/J5 [aei]r	ds:conditional+present is:third	# T4 + ro(v)e
SFX iD 0 oe/J5 [aei]r	ds:conditional+present is:third	# T4 + ro(v)e
SFX iD ò ou/J5 erò	ds:conditional+present is:third	# T4 + ro(v)e
SFX iD ò oo/J5 erò	ds:conditional+present is:third	# T4 + ro(v)e
SFX iD ò ó/J5 erò	ds:conditional+present is:third	# T4 + ro(v)e
SFX iD ò ove/J5 erò	ds:conditional+present is:third	# T4 + ro(v)e
SFX iD ò oe/J5 erò	ds:conditional+present is:third	# T4 + ro(v)e
SFX iD 0 óulo/A1FS [aei]r	ds:conditional+present is:third ds:interrogative	# T4 + ro(v)e
SFX iD 0 óolo/A1FS [aei]r	ds:conditional+present is:third ds:interrogative	# T4 + ro(v)e
SFX iD 0 ólo/A1FS [aei]r	ds:conditional+present is:third ds:interrogative	# T4 + ro(v)e
SFX iD 0 óvelo/A1FS [aei]r	ds:conditional+present is:third ds:interrogative	# T4 + ro(v)e
SFX iD 0 óelo/A1FS [aei]r	ds:conditional+present is:third ds:interrogative	# T4 + ro(v)e
SFX iD ò óulo/A1FS erò	ds:conditional+present is:third ds:interrogative	# T4 + ro(v)e
SFX iD ò óolo/A1FS erò	ds:conditional+present is:third ds:interrogative	# T4 + ro(v)e
SFX iD ò ólo/A1FS erò	ds:conditional+present is:third ds:interrogative	# T4 + ro(v)e
SFX iD ò óvelo/A1FS erò	ds:conditional+present is:third ds:interrogative	# T4 + ro(v)e
SFX iD ò óelo/A1FS erò	ds:conditional+present is:third ds:interrogative	# T4 + ro(v)e
SFX iD àr arou/J1 àr	ds:conditional+present is:first+singular	# T4 + ro(v)e
SFX iD àr aroo/J1 àr	ds:conditional+present is:first+singular	# T4 + ro(v)e
SFX iD àr aró/J1 àr	ds:conditional+present is:first+singular	# T4 + ro(v)e
SFX iD àr arove/J1 àr	ds:conditional+present is:first+singular	# T4 + ro(v)e
SFX iD àr aroe/J1 àr	ds:conditional+present is:first+singular	# T4 + ro(v)e
SFX iD àr aróumi/I1 àr	ds:conditional+present is:first+singular ds:interrogative	# T4 + ro(v)e
SFX iD àr aróomi/I1 àr	ds:conditional+present is:first+singular ds:interrogative	# T4 + ro(v)e
SFX iD àr arómi/I1 àr	ds:conditional+present is:first+singular ds:interrogative	# T4 + ro(v)e
SFX iD àr aróvemi/I1 àr	ds:conditional+present is:first+singular ds:interrogative	# T4 + ro(v)e
SFX iD àr aróemi/I1 àr	ds:conditional+present is:first+singular ds:interrogative	# T4 + ro(v)e
SFX iD àr arou/J2 àr	ds:conditional+present is:first+plural	# T4 + ro(v)e
SFX iD àr aroo/J2 àr	ds:conditional+present is:first+plural	# T4 + ro(v)e
SFX iD àr aró/J2 àr	ds:conditional+present is:first+plural	# T4 + ro(v)e
SFX iD àr arove/J2 àr	ds:conditional+present is:first+plural	# T4 + ro(v)e
SFX iD àr aroe/J2 àr	ds:conditional+present is:first+plural	# T4 + ro(v)e
SFX iD àr aróui àr	ds:conditional+present is:first+plural ds:interrogative	# T4 + ro(v)e
SFX iD àr aróoi àr	ds:conditional+present is:first+plural ds:interrogative	# T4 + ro(v)e
SFX iD àr arói àr	ds:conditional+present is:first+plural ds:interrogative	# T4 + ro(v)e
SFX iD àr aróvei àr	ds:conditional+present is:first+plural ds:interrogative	# T4 + ro(v)e
SFX iD àr aróei àr	ds:conditional+present is:first+plural ds:interrogative	# T4 + ro(v)e
SFX iD àr arou/J3 àr	ds:conditional+present is:second+singular	# T4 + ro(v)e
SFX iD àr aroo/J3 àr	ds:conditional+present is:second+singular	# T4 + ro(v)e
SFX iD àr aró/J3 àr	ds:conditional+present is:second+singular	# T4 + ro(v)e
SFX iD àr arove/J3 àr	ds:conditional+present is:second+singular	# T4 + ro(v)e
SFX iD àr aroe/J3 àr	ds:conditional+present is:second+singular	# T4 + ro(v)e
SFX iD àr aróutu àr	ds:conditional+present is:second+singular ds:interrogative	# T4 + ro(v)e
SFX iD àr aróotu àr	ds:conditional+present is:second+singular ds:interrogative	# T4 + ro(v)e
SFX iD àr arótu àr	ds:conditional+present is:second+singular ds:interrogative	# T4 + ro(v)e
SFX iD àr aróvetu àr	ds:conditional+present is:second+singular ds:interrogative	# T4 + ro(v)e
SFX iD àr aróetu àr	ds:conditional+present is:second+singular ds:interrogative	# T4 + ro(v)e
SFX iD àr arou/J4 àr	ds:conditional+present is:second+plural	# T4 + ro(v)e
SFX iD àr aroo/J4 àr	ds:conditional+present is:second+plural	# T4 + ro(v)e
SFX iD àr aró/J4 àr	ds:conditional+present is:second+plural	# T4 + ro(v)e
SFX iD àr arove/J4 àr	ds:conditional+present is:second+plural	# T4 + ro(v)e
SFX iD àr aroe/J4 àr	ds:conditional+present is:second+plural	# T4 + ro(v)e
SFX iD àr aróuu àr	ds:conditional+present is:second+plural ds:interrogative	# T4 + ro(v)e
SFX iD àr aróou àr	ds:conditional+present is:second+plural ds:interrogative	# T4 + ro(v)e
SFX iD àr aróu àr	ds:conditional+present is:second+plural ds:interrogative	# T4 + ro(v)e
SFX iD àr aróveu àr	ds:conditional+present is:second+plural ds:interrogative	# T4 + ro(v)e
SFX iD àr aróeu àr	ds:conditional+present is:second+plural ds:interrogative	# T4 + ro(v)e
SFX iD àr arou/J5 àr	ds:conditional+present is:third	# T4 + ro(v)e
SFX iD àr aroo/J5 àr	ds:conditional+present is:third	# T4 + ro(v)e
SFX iD àr aró/J5 àr	ds:conditional+present is:third	# T4 + ro(v)e
SFX iD àr arove/J5 àr	ds:conditional+present is:third	# T4 + ro(v)e
SFX iD àr aroe/J5 àr	ds:conditional+present is:third	# T4 + ro(v)e
SFX iD àr aróulo/A1FS àr	ds:conditional+present is:third ds:interrogative	# T4 + ro(v)e
SFX iD àr aróolo/A1FS àr	ds:conditional+present is:third ds:interrogative	# T4 + ro(v)e
SFX iD àr arólo/A1FS àr	ds:conditional+present is:third ds:interrogative	# T4 + ro(v)e
SFX iD àr aróvelo/A1FS àr	ds:conditional+present is:third ds:interrogative	# T4 + ro(v)e
SFX iD àr aróelo/A1FS àr	ds:conditional+present is:third ds:interrogative	# T4 + ro(v)e
SFX iD xerò rou/J1 dixerò	ds:conditional+present is:first+singular	# T4 + ro(v)e
SFX iD xerò roo/J1 dixerò	ds:conditional+present is:first+singular	# T4 + ro(v)e
SFX iD xerò ró/J1 dixerò	ds:conditional+present is:first+singular	# T4 + ro(v)e
SFX iD xerò rove/J1 dixerò	ds:conditional+present is:first+singular	# T4 + ro(v)e
SFX iD xerò roe/J1 dixerò	ds:conditional+present is:first+singular	# T4 + ro(v)e
SFX iD xerò róumi/I1 dixerò	ds:conditional+present is:first+singular ds:interrogative	# T4 + ro(v)e
SFX iD xerò róomi/I1 dixerò	ds:conditional+present is:first+singular ds:interrogative	# T4 + ro(v)e
SFX iD xerò rómi/I1 dixerò	ds:conditional+present is:first+singular ds:interrogative	# T4 + ro(v)e
SFX iD xerò róvemi/I1 dixerò	ds:conditional+present is:first+singular ds:interrogative	# T4 + ro(v)e
SFX iD xerò róemi/I1 dixerò	ds:conditional+present is:first+singular ds:interrogative	# T4 + ro(v)e
SFX iD xerò rou/J2 dixerò	ds:conditional+present is:first+plural	# T4 + ro(v)e
SFX iD xerò roo/J2 dixerò	ds:conditional+present is:first+plural	# T4 + ro(v)e
SFX iD xerò ró/J2 dixerò	ds:conditional+present is:first+plural	# T4 + ro(v)e
SFX iD xerò rove/J2 dixerò	ds:conditional+present is:first+plural	# T4 + ro(v)e
SFX iD xerò roe/J2 dixerò	ds:conditional+present is:first+plural	# T4 + ro(v)e
SFX iD xerò róui dixerò	ds:conditional+present is:first+plural ds:interrogative	# T4 + ro(v)e
SFX iD xerò róoi dixerò	ds:conditional+present is:first+plural ds:interrogative	# T4 + ro(v)e
SFX iD xerò rói dixerò	ds:conditional+present is:first+plural ds:interrogative	# T4 + ro(v)e
SFX iD xerò róvei dixerò	ds:conditional+present is:first+plural ds:interrogative	# T4 + ro(v)e
SFX iD xerò róei dixerò	ds:conditional+present is:first+plural ds:interrogative	# T4 + ro(v)e
SFX iD xerò rou/J3 dixerò	ds:conditional+present is:second+singular	# T4 + ro(v)e
SFX iD xerò roo/J3 dixerò	ds:conditional+present is:second+singular	# T4 + ro(v)e
SFX iD xerò ró/J3 dixerò	ds:conditional+present is:second+singular	# T4 + ro(v)e
SFX iD xerò rove/J3 dixerò	ds:conditional+present is:second+singular	# T4 + ro(v)e
SFX iD xerò roe/J3 dixerò	ds:conditional+present is:second+singular	# T4 + ro(v)e
SFX iD xerò róutu dixerò	ds:conditional+present is:second+singular ds:interrogative	# T4 + ro(v)e
SFX iD xerò róotu dixerò	ds:conditional+present is:second+singular ds:interrogative	# T4 + ro(v)e
SFX iD xerò rótu dixerò	ds:conditional+present is:second+singular ds:interrogative	# T4 + ro(v)e
SFX iD xerò róvetu dixerò	ds:conditional+present is:second+singular ds:interrogative	# T4 + ro(v)e
SFX iD xerò róetu dixerò	ds:conditional+present is:second+singular ds:interrogative	# T4 + ro(v)e
SFX iD xerò rou/J4 dixerò	ds:conditional+present is:second+plural	# T4 + ro(v)e
SFX iD xerò roo/J4 dixerò	ds:conditional+present is:second+plural	# T4 + ro(v)e
SFX iD xerò ró/J4 dixerò	ds:conditional+present is:second+plural	# T4 + ro(v)e
SFX iD xerò rove/J4 dixerò	ds:conditional+present is:second+plural	# T4 + ro(v)e
SFX iD xerò roe/J4 dixerò	ds:conditional+present is:second+plural	# T4 + ro(v)e
SFX iD xerò róuu dixerò	ds:conditional+present is:second+plural ds:interrogative	# T4 + ro(v)e
SFX iD xerò róou dixerò	ds:conditional+present is:second+plural ds:interrogative	# T4 + ro(v)e
SFX iD xerò róu dixerò	ds:conditional+present is:second+plural ds:interrogative	# T4 + ro(v)e
SFX iD xerò róveu dixerò	ds:conditional+present is:second+plural ds:interrogative	# T4 + ro(v)e
SFX iD xerò róeu dixerò	ds:conditional+present is:second+plural ds:interrogative	# T4 + ro(v)e
SFX iD xerò rou/J5 dixerò	ds:conditional+present is:third	# T4 + ro(v)e
SFX iD xerò roo/J5 dixerò	ds:conditional+present is:third	# T4 + ro(v)e
SFX iD xerò ró/J5 dixerò	ds:conditional+present is:third	# T4 + ro(v)e
SFX iD xerò rove/J5 dixerò	ds:conditional+present is:third	# T4 + ro(v)e
SFX iD xerò roe/J5 dixerò	ds:conditional+present is:third	# T4 + ro(v)e
SFX iD xerò róulo/A1FS dixerò	ds:conditional+present is:third ds:interrogative	# T4 + ro(v)e
SFX iD xerò róolo/A1FS dixerò	ds:conditional+present is:third ds:interrogative	# T4 + ro(v)e
SFX iD xerò rólo/A1FS dixerò	ds:conditional+present is:third ds:interrogative	# T4 + ro(v)e
SFX iD xerò róvelo/A1FS dixerò	ds:conditional+present is:third ds:interrogative	# T4 + ro(v)e
SFX iD xerò róelo/A1FS dixerò	ds:conditional+present is:third ds:interrogative	# T4 + ro(v)e


#----

# baxe:
# tèma 1
# –àr, –ér, '–er, –ír, –ír/is: skomenŧiando da 'l infenío
SFX tE Y 19
SFX tE ar àʼ ar	ds:infinitive+simple	# T1, buranèl
SFX tE ïar íi ïar	ds:infinitive+simple	# T1, coxòto
SFX tE üar úi üar	ds:infinitive+simple	# T1, coxòto
SFX tE ar i [^ïü]ar	ds:infinitive+simple	# T1, coxòto
SFX tE íxer ire díxer	ds:infinitive+simple	# T1 + r(e)
SFX tE óner ir póner	ds:infinitive+simple	# T1 + r(e)
SFX tE óner orge/P3 póner	ds:infinitive+simple	# T1 + r(e)
SFX tE ner rgel/P4 póner	ds:infinitive+simple	# T1 + r(e)
SFX tE ner rgeƚo/P5 póner	ds:infinitive+simple	# T1 + r(e)
SFX tE óner ore póner	ds:infinitive+simple	# T1 + r(e)
SFX tE úxer ur dúxer	ds:infinitive+simple	# T1 + r(e)
SFX tE úxer urge/P3 dúxer	ds:infinitive+simple	# T1 + r(e)
SFX tE xer rgel/P4 dúxer	ds:infinitive+simple	# T1 + r(e)
SFX tE xer rgeƚo/P5 dúxer	ds:infinitive+simple	# T1 + r(e)
SFX tE úxer ure dúxer	ds:infinitive+simple	# T1 + r(e)
SFX tE 0 e r	ds:infinitive+simple	# T1 + r(e), padoan/coxòto
SFX tE ir íʼ ir	ds:infinitive+simple	# T1, buranèl
SFX tE üir úi üir	ds:infinitive+simple	# T1, coxòto
SFX tE ir i [^ü]ir	ds:infinitive+simple	# T1, coxòto

# senŧa èle vanesente
SFX lE Y 2
SFX lE xer rgel/P4 díxer	ds:infinitive+simple	# T1 + r(e)
SFX lE íxer ir/P1N0 díxer	ds:infinitive+simple	# T1 + r(e)

# ko èle vanesente
SFX 7E Y 2
SFX 7E xer rgeƚo/P5 díxer	ds:infinitive+simple	# T1 + r(e)
SFX 7E íxer ir/P2N0 díxer	ds:infinitive+simple	# T1 + r(e)

# baxe, variante buranèla e coxòta:
# tèma 1
# –àr, –ér, '–er, –ír, –ír/is: skomenŧiando da 'l infenío
SFX tF Y 5
SFX tF ïar ii ïar	ds:infinitive+simple	# T1, coxòto
SFX tF üar ui üar	ds:infinitive+simple	# T1, coxòto
SFX tF er éʼ er	ds:infinitive+simple	# T1, buranèl
SFX tF ir íʼ ir	ds:infinitive+simple	# T1, buranèl
SFX tF üir ui üir	ds:infinitive+simple	# T1, coxòto

# variante padoana:
# tèma 1
# '–er: skomenŧiando da 'l infenío, senŧa èle vanesente
SFX tC Y 2
SFX tC er are er	ds:infinitive+simple	# T1 + r(e)
SFX tC er ar/P0P6 er	ds:infinitive+simple	# T1

# variante padoana:
# tèma 1
# '–er: skomenŧiando da 'l infenío, senŧa èle vanesente
SFX lC Y 1
SFX lC er ar/P1P7N0 er	ds:infinitive+simple	# T1

# variante padoana:
# tèma 1
# '–er: skomenŧiando da 'l infenío, ko èle vanesente
SFX 7C Y 1
SFX 7C er ar/P2P8N0 er	ds:infinitive+simple	# T1

# variante feltrina–belumata e liventina:
# tèma 1
# '–er: skomenŧiando da 'l infenío
# [drstx][ei]r > [drstx]r[ei]
SFX nE Y 25
SFX nE ànder andre ànder	ds:infinitive+simple
SFX nE àter atre àter	ds:infinitive+simple
SFX nE éter etre éter	ds:infinitive+simple
SFX nE énder endre énder	ds:infinitive+simple
SFX nE ónder ondre ónder	ds:infinitive+simple
SFX nE ónxer onxre ónxer	ds:infinitive+simple
SFX nE únder undre únder	ds:infinitive+simple
SFX nE éver evre éver	ds:infinitive+simple
SFX nE íver ivre íver	ds:infinitive+simple
SFX nE er re èder	ds:infinitive+simple
SFX nE er re èđer	ds:infinitive+simple
SFX nE er re òder	ds:infinitive+simple
SFX nE er re òver	ds:infinitive+simple
SFX nE er tre èser	ds:infinitive+simple
SFX nE er dre èner	ds:infinitive+simple
SFX nE er re èser	ds:infinitive+simple	# pavan
SFX nE er re [èò][nr]der	ds:infinitive+simple
SFX nE àder adre àder	ds:infinitive+simple
SFX nE éder edre éder	ds:infinitive+simple
SFX nE íder idre íder	ds:infinitive+simple
SFX nE úder udre úder	ds:infinitive+simple
SFX nE àlder aldre àlder	ds:infinitive+simple
SFX nE àrder ardre àrder	ds:infinitive+simple
SFX nE o óni/I2 o	ds:indicative+present is:first+plural ds:interrogative	# T12 + ón
SFX nE o éni/I2 o	ds:indicative+present is:first+plural ds:interrogative	# T12 + én


# variante padoana:
# tèma 4 (from T1: senŧa aŧento)
# –àr, –ér, –ír, –ír/is: skomenŧiando da 'l infenío
# '–er: skomenŧiando da 'l indikativo futuro de prima parsona singolar
SFX tG Y 105
SFX tG er are er	ds:infinitive+simple	# T1 + r(e)
SFX tG er ar/P0P6 er	ds:infinitive+simple	# T1
SFX tG er i er	ds:infinitive+simple	# T1, coxòto
SFX tG erò i erò	ds:infinitive+simple	# T1, coxòto
SFX tG er arò/J1I1 er	ds:indicative+future is:first+singular	# T4 + rò
SFX tG erò arò/J1I1 erò	ds:indicative+future is:first+singular	# T4 + rò
SFX tG er arà/J1I1 er	ds:indicative+future is:first+singular	# T4 + rà
SFX tG erò arà/J1I1 erò	ds:indicative+future is:first+singular	# T4 + rà
SFX tG er aremo/J2 er	ds:indicative+future is:first+plural	# T4 + r[éí]mo
SFX tG erò aremo/J2 erò	ds:indicative+future is:first+plural	# T4 + r[éí]mo
SFX tG er arémoi/I2 er	ds:indicative+future is:first+plural ds:interrogative	# T4 + r[éí]mo
SFX tG erò arémoi/I2 erò	ds:indicative+future is:first+plural ds:interrogative	# T4 + r[éí]mo
SFX tG er arimo/J2 er	ds:indicative+future is:first+plural	# T4 + r[éí]mo
SFX tG erò arimo/J2 erò	ds:indicative+future is:first+plural	# T4 + r[éí]mo
SFX tG er arímoi/I2 er	ds:indicative+future is:first+plural ds:interrogative	# T4 + r[éí]mo
SFX tG erò arímoi/I2 erò	ds:indicative+future is:first+plural ds:interrogative	# T4 + r[éí]mo
SFX tG er arà/J3I3 er	ds:indicative+future is:second+singular	# T4 + rà
SFX tG erò arà/J3I3 erò	ds:indicative+future is:second+singular	# T4 + rà
SFX tG er aras/J3I3 er	ds:indicative+future is:second+singular	# T4 + rà
SFX tG erò aras/J3I3 erò	ds:indicative+future is:second+singular	# T4 + rà
SFX tG er aré/J3I3 er	ds:indicative+future is:second+singular	# T4 + ré
SFX tG erò aré/J3I3 erò	ds:indicative+future is:second+singular	# T4 + ré
SFX tG er ares/J3I3 er	ds:indicative+future is:second+singular	# T4 + ré
SFX tG erò ares/J3I3 erò	ds:indicative+future is:second+singular	# T4 + ré
SFX tG er arè/J4I4 er	ds:indicative+future is:second+plural	# T4 + rè
SFX tG erò arè/J4I4 erò	ds:indicative+future is:second+plural	# T4 + rè
SFX tG er aré/J4I4 er	ds:indicative+future is:second+plural	# T4 + ré
SFX tG erò aré/J4I4 erò	ds:indicative+future is:second+plural	# T4 + ré
SFX tG er arí/J4I4 er	ds:indicative+future is:second+plural	# T4 + rí
SFX tG erò arí/J4I4 erò	ds:indicative+future is:second+plural	# T4 + rí
SFX tG er arà er	ds:indicative+future is:third	# T4 + rà
SFX tG erò arà erò	ds:indicative+future is:third	# T4 + rà
SFX tG er aría er	ds:conditional+present is:first+singular	# T4 + ría
SFX tG erò aría erò	ds:conditional+present is:first+singular	# T4 + ría
SFX tG er aríe er	ds:conditional+present is:first+singular	# T4 + ríe
SFX tG erò aríe erò	ds:conditional+present is:first+singular	# T4 + ríe
SFX tG er arésimo er	ds:conditional+present is:first+plural	# T4 + résimo
SFX tG erò arésimo erò	ds:conditional+present is:first+plural	# T4 + résimo
SFX tG er arísimo er	ds:conditional+present is:first+plural	# T4 + rísimo
SFX tG erò arísimo erò	ds:conditional+present is:first+plural	# T4 + rísimo
SFX tG er aría/J3j3I3 er	ds:conditional+present is:second+singular	# T4 + ría
SFX tG erò aría/J3j3I3 erò	ds:conditional+present is:second+singular	# T4 + ría
SFX tG er aresi/J4I4 er	ds:conditional+present is:second+plural	# T4 + rési
SFX tG erò aresi/J4I4 erò	ds:conditional+present is:second+plural	# T4 + rési
SFX tG er arisi/J4I4 er	ds:conditional+present is:second+plural	# T4 + rési, padoan
SFX tG erò arisi/J4I4 erò	ds:conditional+present is:second+plural	# T4 + rési, padoan
SFX tG er aresi/J3 er	ds:conditional+present is:second+singular	# T4 + rési
SFX tG erò aresi/J3 erò	ds:conditional+present is:second+singular	# T4 + rési
SFX tG er arisi/J3 er	ds:conditional+present is:second+singular	# T4 + rési, padoan
SFX tG erò arisi/J3 erò	ds:conditional+present is:second+singular	# T4 + rési, padoan
SFX tG er arésitu/j3I3 er	ds:conditional+present is:second+singular ds:interrogative	# T4 + rési
SFX tG erò arésitu/j3I3 erò	ds:conditional+present is:second+singular ds:interrogative	# T4 + rési
SFX tG er arísitu/j3I3 er	ds:conditional+present is:second+singular ds:interrogative	# T4 + rési, padoan
SFX tG erò arísitu/j3I3 erò	ds:conditional+present is:second+singular ds:interrogative	# T4 + rési, padoan
SFX tG er aría er	ds:conditional+present is:third	# T4 + ría
SFX tG erò aría erò	ds:conditional+present is:third	# T4 + ría
SFX tG er arave/J1 er	ds:conditional+present is:first+singular	# T4 + rà(v)e
SFX tG erò arave/J1 erò	ds:conditional+present is:first+singular	# T4 + rà(v)e
SFX tG er aràvemi/I1 er	ds:conditional+present is:first+singular ds:interrogative	# T4 + rà(v)e
SFX tG erò aràvemi/I1 erò	ds:conditional+present is:first+singular ds:interrogative	# T4 + rà(v)e
SFX tG er arave/Z5 er	ds:conditional+present is:first+plural	# T4 + rà(v)e
SFX tG erò arave/Z5 erò	ds:conditional+present is:first+plural	# T4 + rà(v)e
SFX tG er aràvemi/I6 er	ds:conditional+present is:first+plural ds:interrogative	# T4 + rà(v)e
SFX tG erò aràvemi/I6 erò	ds:conditional+present is:first+plural ds:interrogative	# T4 + rà(v)e
SFX tG er arave/J3 er	ds:conditional+present is:second+singular	# T4 + rà(v)e
SFX tG erò arave/J3 erò	ds:conditional+present is:second+singular	# T4 + rà(v)e
SFX tG er aràvetu/j3I3 er	ds:conditional+present is:second+singular ds:interrogative	# T4 + rà(v)e
SFX tG erò aràvetu/j3I3 erò	ds:conditional+present is:second+singular ds:interrogative	# T4 + rà(v)e
SFX tG er arave/J4 er	ds:conditional+present is:second+plural	# T4 + rà(v)e
SFX tG erò arave/J4 erò	ds:conditional+present is:second+plural	# T4 + rà(v)e
SFX tG er aràveu/I4 er	ds:conditional+present is:second+plural ds:interrogative	# T4 + rà(v)e
SFX tG erò aràveu/I4 erò	ds:conditional+present is:second+plural ds:interrogative	# T4 + rà(v)e
SFX tG er arave er	ds:conditional+present is:third	# T4 + rà(v)e
SFX tG erò arave erò	ds:conditional+present is:third	# T4 + rà(v)e
SFX tG er arae/J1 er	ds:conditional+present is:first+singular	# T4 + rà(v)e
SFX tG erò arae/J1 erò	ds:conditional+present is:first+singular	# T4 + rà(v)e
SFX tG er aràemi/I1 er	ds:conditional+present is:first+singular ds:interrogative	# T4 + rà(v)e
SFX tG erò aràemi/I1 erò	ds:conditional+present is:first+singular ds:interrogative	# T4 + rà(v)e
SFX tG er arae/Z5 er	ds:conditional+present is:first+plural	# T4 + rà(v)e
SFX tG erò arae/Z5 erò	ds:conditional+present is:first+plural	# T4 + rà(v)e
SFX tG er aràemi/I6 er	ds:conditional+present is:first+plural ds:interrogative	# T4 + rà(v)e
SFX tG erò aràemi/I6 erò	ds:conditional+present is:first+plural ds:interrogative	# T4 + rà(v)e
SFX tG er arae/J3 er	ds:conditional+present is:second+singular	# T4 + rà(v)e
SFX tG erò arae/J3 erò	ds:conditional+present is:second+singular	# T4 + rà(v)e
SFX tG er aràetu/j3I3 er	ds:conditional+present is:second+singular ds:interrogative	# T4 + rà(v)e
SFX tG erò aràetu/j3I3 erò	ds:conditional+present is:second+singular ds:interrogative	# T4 + rà(v)e
SFX tG er arae/J4I4 er	ds:conditional+present is:second+plural	# T4 + rà(v)e
SFX tG erò arae/J4I4 erò	ds:conditional+present is:second+plural	# T4 + rà(v)e
SFX tG er arae er	ds:conditional+present is:third	# T4 + rà(v)e
SFX tG erò arae erò	ds:conditional+present is:third	# T4 + rà(v)e
SFX tG er ivi/J3 er	ds:indicative+imperfect is:second+singular	# T2 + (v)i
SFX tG er ívitu/j3I3 er	ds:indicative+imperfect is:second+singular ds:interrogative	# T2 + (v)i
SFX tG er íi/J3 er	ds:indicative+imperfect is:second+singular	# T2 + (v)i
SFX tG er íitu/j3I3 er	ds:indicative+imperfect is:second+singular ds:interrogative	# T2 + (v)i
SFX tG erò ivi/J3 erò	ds:indicative+imperfect is:second+singular	# T2 + (v)i
SFX tG erò ívitu/j3I3 erò	ds:indicative+imperfect is:second+singular ds:interrogative	# T2 + (v)i
SFX tG erò íi/j3J3 erò	ds:indicative+imperfect is:second+singular	# T2 + (v)i
SFX tG erò íitu/I3 erò	ds:indicative+imperfect is:second+singular ds:interrogative	# T2 + (v)i
SFX tG er ivi/J4 er	ds:indicative+imperfect is:second+plural	# T2 + (v)i
SFX tG er ívïu/I4 er	ds:indicative+imperfect is:second+plural ds:interrogative	# T2 + (v)i
SFX tG er íi/J4 er	ds:indicative+imperfect is:second+plural	# T2 + (v)i
SFX tG er íiu/I4 er	ds:indicative+imperfect is:second+plural ds:interrogative	# T2 + (v)i
SFX tG erò ivi/J4 erò	ds:indicative+imperfect is:second+plural	# T2 + (v)i
SFX tG erò ívïu/I4 erò	ds:indicative+imperfect is:second+plural ds:interrogative	# T2 + (v)i
SFX tG erò íi/J4I4 erò	ds:indicative+imperfect is:second+plural	# T2 + (v)i

# variante padoana:
# senŧa èle vanesente
SFX lG Y 14
SFX lG er ar/P7N0 er	ds:infinitive+simple	# T1
SFX lG er ar/P1|| er	ds:infinitive+simple ds:pronomenal+accusative	# T1
SFX lG er arà/J5|| er	ds:indicative+future is:third	# T4 + rà
SFX lG erò arà/J5|| erò	ds:indicative+future is:third	# T4 + rà
SFX lG er aràl/I5 er	ds:indicative+future is:third ds:interrogative	# T4 + rà
SFX lG erò aràl/I5 erò	ds:indicative+future is:third ds:interrogative	# T4 + rà
SFX lG er arave/J5|| er	ds:conditional+present is:third	# T4 + rà(v)e
SFX lG er arise/J5|| er	ds:conditional+present is:third	# T4 + rà(v)e
SFX lG er aràvel/A1 er	ds:conditional+present is:third ds:interrogative	# T4 + rà(v)e
SFX lG er arísel/A1 er	ds:conditional+present is:third ds:interrogative	# T4 + rà(v)e
SFX lG erò arave/J5|| erò	ds:conditional+present is:third	# T4 + rà(v)e
SFX lG erò arise/J5|| erò	ds:conditional+present is:third	# T4 + rà(v)e
SFX lG erò aràvel/A1 erò	ds:conditional+present is:third ds:interrogative	# T4 + rà(v)e
SFX lG erò arísel/A1 erò	ds:conditional+present is:third ds:interrogative	# T4 + rà(v)e

# variante padoana:
# ko èle vanesente
SFX 7G Y 13
SFX 7G er ar/P2P8N0 er	ds:infinitive+simple	# T1
SFX 7G er arà/j5|| er	ds:indicative+future is:third	# T4 + rà
SFX 7G er aràƚo/i5 er	ds:indicative+future is:third ds:interrogative	# T4 + rà
SFX 7G erò arà/j5|| erò	ds:indicative+future is:third	# T4 + rà
SFX 7G erò aràƚo/i5 erò	ds:indicative+future is:third ds:interrogative	# T4 + rà
SFX 7G er arave/j5|| er	ds:conditional+present is:third	# T4 + rà(v)e
SFX 7G er arise/j5|| er	ds:conditional+present is:third	# T4 + rà(v)e
SFX 7G er aràveƚo/A1 er	ds:conditional+present is:third ds:interrogative	# T4 + rà(v)e
SFX 7G er aríseƚo/A1 er	ds:conditional+present is:third ds:interrogative	# T4 + rà(v)e
SFX 7G erò arave/j5|| erò	ds:conditional+present is:third	# T4 + rà(v)e
SFX 7G erò arise/j5|| erò	ds:conditional+present is:third	# T4 + rà(v)e
SFX 7G erò aràveƚo/A1 erò	ds:conditional+present is:third ds:interrogative	# T4 + rà(v)e
SFX 7G erò aríseƚo/A1 erò	ds:conditional+present is:third ds:interrogative	# T4 + rà(v)e


# baxe:
# tèma 8 (from T1: aŧento VT > (A)PVT | í > <ís>i, then T3: VT > Ø)
# –àr, –ér, '–er, –ír, –ír/is: skomenŧiando da 'l indikativo prexente de prima parsona singolar
SFX tH Y 8
SFX tH o i/P0J3Pd [^i]o	ds:indicative+present is:second+singular	# T8 + i
SFX tH o 0/P0J3 io	ds:indicative+present is:second+singular	# T8 + i
SFX tH omi itu/P3j3I3 [^i]omi	ds:indicative+present is:second+singular ds:interrogative	# T8 + i
SFX tH omi tu/P3j3I3 iomi	ds:indicative+present is:second+singular ds:interrogative	# T8 + i
SFX tH o a o	ds:subjunctive+present is:first+singular	# T8 + a
SFX tH o i/P0Pd [^i]o	ds:subjunctive+present is:second+singular	# T8 + i
SFX tH io i/P0 io	ds:subjunctive+present is:second+singular	# T8 + i
SFX tH o e o	ds:subjunctive+present is:third	# T8 + e

# baxe:
# tèma 8 (from T1: aŧento VT > (A)PVT | í > <ís>i, then T3: VT > Ø)
# –àr: skomenŧiando da 'l indikativo prexente de prima parsona singolar
SFX uH Y 9
SFX uH o i/P0J3 o	ds:indicative+present is:second+singular	# T8 + i
SFX uH uo úitu/j3I3 uo	ds:indicative+present is:second+singular ds:interrogative	# T8 + i, coxòto
SFX uH uo üio [^aeiouàèéíïòóúü]uo	ds:indicative+present is:first+singular ds:interrogative	# T8 + o, venethian
SFX uH o io [aeiouàèéíïòóúü][iu]o	ds:indicative+present is:first+singular ds:interrogative	# T8 + o, venethian
SFX uH o a o	ds:subjunctive+present is:first+singular	# T8 + a
SFX uH o i/P0 o	ds:subjunctive+present is:second+singular	# T8 + i
SFX uH o e o	ds:subjunctive+present is:third	# T8 + e
SFX uH io íitu/j3I3 io	ds:indicative+present is:second+singular ds:interrogative	# T8 + i, coxòto
SFX uH io ïio [^aeiouàèéíïòóúü]io	ds:indicative+present is:first+singular ds:interrogative	# T8 + o, venethian

# variante feltrina–belumata e liventina:
# tèma 8 (from T1: aŧento VT > (A)PVT | í > <ís>i, then T3: VT > Ø)
# –àr, –ér, '–er, –ír, –ír/is: skomenŧiando da 'l indikativo prexente de prima parsona singolar
SFX nH Y 9
SFX nH o e/J1 o	ds:indicative+present is:first+singular	# T8 + e
SFX nH omi emi/I1 omi	ds:indicative+present is:first+singular ds:interrogative	# T8 + e
SFX nH o e/J3 o	ds:indicative+present is:second+singular	# T8 + e, 2s=3
SFX nH omi etu/j3I3 omi	ds:indicative+present is:second+singular ds:interrogative	# T8 + e, 2s=3
SFX nH omi es omi	ds:indicative+present is:second+singular	# T8 + e, 2s=3
SFX nH o e o	ds:indicative+present is:third	# T8 + e
SFX nH o e o	ds:subjunctive+present is:first+singular	# T8 + e
SFX nH o e o	ds:subjunctive+present is:second+singular	# T8 + e, 2s=3
SFX nH o a o	ds:subjunctive+present is:third	# T8 + a

# senŧa èle vanesente
# tèma 8 (from T1: aŧento VT > (A)PVT | í > <ís>i, then T3: VT > Ø)
# –àr, –ér, '–er, –ír: skomenŧiando da 'l indikativo prexente de prima parsona singolar
SFX lH Y 8
SFX lH omi egel/P4A1 [^i]omi	ds:indicative+present is:second+singular ds:interrogative	# T8 + i
SFX lH iomi egel/P4A1 iomi	ds:indicative+present is:second+singular ds:interrogative	# T8 + i
SFX lH omi igel/P4A1 [^i]omi	ds:indicative+present is:second+singular ds:interrogative	# T8 + i, veneŧian
SFX lH omi gel/P4A1 iomi	ds:indicative+present is:second+singular ds:interrogative	# T8 + i, veneŧian
SFX lH o egel/P4A1 [^is]o	ds:indicative+present is:second+singular ds:interrogative	# T8 + i
SFX lH o egel/P4A1 [^i]so	ds:indicative+present is:second+singular ds:interrogative	# T8 + i
SFX lH io egel/P4A1 io	ds:indicative+present is:second+singular ds:interrogative	# T8 + i
SFX lH iso ísegel/P4A1 iso	ds:indicative+present is:second+singular ds:interrogative	# T8 + i

# ko èle vanesente
# tèma 8 (from T1: aŧento VT > (A)PVT | í > <ís>i, then T3: VT > Ø)
# –àr, –ér, '–er, –ír, –ír/is: skomenŧiando da 'l indikativo prexente de prima parsona singolar
SFX 7H Y 8
SFX 7H omi egeƚo/P5 [^i]omi	ds:indicative+present is:second+singular ds:interrogative	# T8 + i
SFX 7H iomi egeƚo/P5 iomi	ds:indicative+present is:second+singular ds:interrogative	# T8 + i
SFX 7H omi igeƚo/P5 [^i]omi	ds:indicative+present is:second+singular ds:interrogative	# T8 + i, veneŧian
SFX 7H omi geƚo/P5 iomi	ds:indicative+present is:second+singular ds:interrogative	# T8 + i, veneŧian
SFX 7H o egeƚo/P5 [^is]o	ds:indicative+present is:second+singular ds:interrogative	# T8 + i
SFX 7H o egeƚo/P5 [^i]so	ds:indicative+present is:second+singular ds:interrogative	# T8 + i
SFX 7H io egeƚo/P5 io	ds:indicative+present is:second+singular ds:interrogative	# T8 + i
SFX 7H iso ísegeƚo/P5 iso	ds:indicative+present is:second+singular ds:interrogative	# T8 + i

# tèma 8, paròla ko asento (from T1: aŧento VT > (A)PVT | í > <ís>i, then T3: VT > Ø)
# –àr, –ér, '–er, –ír, –ír/is: skomenŧiando da 'l indikativo prexente de prima parsona singolar
SFX tI Y 26
SFX tI iso ísomi/I1 iso	ds:indicative+present is:first+singular ds:interrogative	# T8 + i
SFX tI 0 jo [^is]o	ds:indicative+present is:first+singular ds:interrogative
SFX tI 0 ɉo [^is]o	ds:indicative+present is:first+singular ds:interrogative	# venethian
SFX tI 0 ɉu [^is]o	ds:indicative+present is:first+singular ds:interrogative	# coxòto
SFX tI 0 jo [^i]so	ds:indicative+present is:first+singular ds:interrogative
SFX tI 0 ɉo [^i]so	ds:indicative+present is:first+singular ds:interrogative	# venethian
SFX tI 0 ɉu [^i]so	ds:indicative+present is:first+singular ds:interrogative	# coxòta
SFX tI iso ísojo iso	ds:indicative+present is:first+singular ds:interrogative
SFX tI iso ísoɉo iso	ds:indicative+present is:first+singular ds:interrogative	# venethian
SFX tI iso ísoɉu iso	ds:indicative+present is:first+singular ds:interrogative	# coxòto
SFX tI o i/P0J3Pd [^is]o	ds:indicative+present is:second+singular	# T8 + i
SFX tI o itu/P3j3I3 [^is]o	ds:indicative+present is:second+singular ds:interrogative	# T8 + i
SFX tI o 0/P0J3 io	ds:indicative+present is:second+singular	# T8 + i
SFX tI o tu/P3j3I3 io	ds:indicative+present is:second+singular ds:interrogative	# T8 + i
SFX tI o i/P0J3 [^i]so	ds:indicative+present is:second+singular	# T8 + i
SFX tI o itu/I3 [^i]so	ds:indicative+present is:second+singular ds:interrogative	# T8 + i
SFX tI o i/P0J3 iso	ds:indicative+present is:second+singular	# T8 + i
SFX tI iso ísitu/P3j3I3 iso	ds:indicative+present is:second+singular ds:interrogative	# T8 + i
SFX tI o a o	ds:subjunctive+present is:first+singular	# T8 + a
SFX tI o i/P0Pd [^is]o	ds:subjunctive+present is:second+singular	# T8 + i
SFX tI io i/P0 io	ds:subjunctive+present is:second+singular	# T8 + i
SFX tI o i/P0Pd [^i]so	ds:subjunctive+present is:second+singular	# T8 + i
SFX tI o i/P0 iso	ds:subjunctive+present is:second+singular	# T8 + i
SFX tI o e o	ds:subjunctive+present is:third	# T8 + e
SFX tI o ïo [^aàeèéiíïoòóuúü]o	ds:indicative+present is:first+singular ds:interrogative	# T8 + o, venethian
SFX tI o io [iíï]o	ds:indicative+present is:first+singular ds:interrogative	# T8 + o, venethian

SFX nI Y 21
SFX nI o e/J1 [^s]o	ds:indicative+present is:first+singular	# T8 + e
SFX nI o emi/I1 [^s]o	ds:indicative+present is:first+singular ds:interrogative	# T8 + e
SFX nI o e/J1 [^i]so	ds:indicative+present is:first+singular	# T8 + e
SFX nI o emi/I1 [^i]so	ds:indicative+present is:first+singular ds:interrogative	# T8 + e
SFX nI o e/J1FS iso	ds:indicative+present is:first+singular	# T8 + e
SFX nI iso ísemi/I1 iso	ds:indicative+present is:first+singular ds:interrogative	# T8 + e
SFX nI o e/J3 [^s]o	ds:indicative+present is:second+singular	# T8 + e, 2s=3
SFX nI o e/J3 [^i]so	ds:indicative+present is:second+singular	# T8 + e, 2s=3
SFX nI o e/J3FS iso	ds:indicative+present is:second+singular	# T8 + e, 2s=3
SFX nI o es [^s]o	ds:indicative+present is:second+singular	# T8 + e, 2s=3, belumat
SFX nI o es [^i]so	ds:indicative+present is:second+singular	# T8 + e, 2s=3, belumat
SFX nI o es iso	ds:indicative+present is:second+singular	# T8 + e, 2s=3, belumat
SFX nI o etu/j3I3 [^s]o	ds:indicative+present is:second+singular ds:interrogative	# T8 + e, 2s=3
SFX nI o etu/j3I3 [^i]so	ds:indicative+present is:second+singular ds:interrogative	# T8 + e, 2s=3
SFX nI iso ísetu/j3I3 iso	ds:indicative+present is:second+singular ds:interrogative	# T8 + e, 2s=3
SFX nI o e [^ls]o	ds:indicative+present is:third	# T8 + e
SFX nI o 0 [aàeèéiíïoòóuúü]lo	ds:indicative+present is:third	# T8 + e
SFX nI o e [^i]so	ds:indicative+present is:third	# T8 + e
SFX nI o e o	ds:subjunctive+present is:first+singular	# T8 + e
SFX nI o e o	ds:subjunctive+present is:second+singular	# T8 + e, 2s=3
SFX nI o a o	ds:subjunctive+present is:third	# T8 + a


# baxe:
# tèma 9 (from T1: aŧento VT > (A)PVT | í > <ís>i, then T3: e > i)
# tèma 10 (from T1: aŧento VT > (A)PVT | í > <ís>i, then T3: i > e)
# –àr: skomenŧiando da 'l indikativo prexente de prima parsona singolar
SFX tJ Y 3
SFX tJ o a/R0 o	ds:imperative+present is:second+singular	# T9
SFX tJ omi ege/R3 omi	ds:imperative+present is:second+singular ds:pronomenal+locative	# T9
SFX tJ o a o	ds:indicative+present is:third	# T10

# baxe:
# tèma 9 (from T1: aŧento VT > (A)PVT | í > <ís>i, then T3: e > i)
# tèma 10 (from T1: aŧento VT > (A)PVT | í > <ís>i, then T3: i > e)
# –ér, '–er, –ír, –ír/is: skomenŧiando da 'l indikativo prexente de prima parsona singolar
SFX tK Y 2
SFX tK o i/R0 o	ds:imperative+present is:second+singular	# T9
SFX tK omi ege/R3 omi	ds:imperative+present is:second+singular ds:pronomenal+locative	# T9
#SFX tK o e o	ds:indicative+present is:third	# T10 = T8 + e

# senŧa èle vanesente:
# tèma 9 (from T1: aŧento VT > (A)PVT | í > <ís>i, then T3: e > i)
# tèma 10 (from T1: aŧento VT > (A)PVT | í > <ís>i, then T3: i > e)
# –àr: skomenŧiando da 'l indikativo prexente de prima parsona singolar
SFX lJ Y 4
SFX lJ o e/R1|| o	ds:imperative+present is:second+singular	# T9
SFX lJ omi egel/R4A1 omi	ds:imperative+present is:second+singular ds:pronomenal+locative	# T9
SFX lJ o e/J5|| o	ds:indicative+present is:third	# T10
SFX lJ omi el/I5 omi	ds:indicative+present is:third ds:interrogative	# T10

# senŧa èle vanesente:
# tèma 9 (from T1: aŧento VT > (A)PVT | í > <ís>i, then T3: e > i)
# tèma 10 (from T1: aŧento VT > (A)PVT | í > <ís>i, then T3: i > e)
# –ér, '–er, –ír, –ír/is: skomenŧiando da 'l indikativo prexente de prima parsona singolar
SFX lK Y 4
SFX lK o e/R1|| o	ds:imperative+present is:second+singular	# T9
SFX lK omi egel/R4A1 omi	ds:imperative+present is:second+singular ds:pronomenal+locative	# T9
SFX lK o e/J5|| o	ds:indicative+present is:third	# T10
SFX lK omi el/I5 omi	ds:indicative+present is:third ds:interrogative	# T10

# ko èle vanesente:
# tèma 9 (from T1: aŧento VT > (A)PVT | í > <ís>i, then T3: e > i)
# tèma 10 (from T1: aŧento VT > (A)PVT | í > <ís>i, then T3: i > e)
# –àr: skomenŧiando da 'l indikativo prexente de prima parsona singolar
SFX 7J Y 4
SFX 7J o e/R2|| o	ds:imperative+present is:second+singular	# T9
SFX 7J omi egeƚo/R5A1	omi	ds:imperative+present is:second+singular ds:pronomenal+locative	# T9
SFX 7J o e/j5|| o	ds:indicative+present is:third	# T10
SFX 7J omi eƚo/i5 omi	ds:indicative+present is:third ds:interrogative	# T10

# ko èle vanesente:
# tèma 9 (from T1: aŧento VT > (A)PVT | í > <ís>i, then T3: e > i)
# tèma 10 (from T1: aŧento VT > (A)PVT | í > <ís>i, then T3: i > e)
# –ér, '–er, –ír, –ír/is: skomenŧiando da 'l indikativo prexente de prima parsona singolar
SFX 7K Y 4
SFX 7K o e/R2|| o	ds:imperative+present is:second+singular	# T9
SFX 7K omi egeƚo/R5A1	omi	ds:imperative+present is:second+singular ds:pronomenal+locative	# T9
SFX 7K o e/j5|| o	ds:indicative+present is:third	# T10
SFX 7K omi eƚo/i5 omi	ds:indicative+present is:third ds:interrogative	# T10


# baxe, ko asento:
# tèma 9 (from T1: aŧento VT > (A)PVT | í > <ís>i, then T3: e > i)
# tèma 10 (from T1: aŧento VT > (A)PVT | í > <ís>i, then T3: i > e)
# –àr: skomenŧiando da 'l indikativo prexente de prima parsona singolar
SFX tL Y 3
SFX tL o a/R0 o	ds:imperative+present is:second+singular	# T9
SFX tL o ege/R3 o	ds:imperative+present is:second+singular ds:pronomenal+locative	# T9
SFX tL o a o	ds:indicative+present is:third	# T10

# senŧa èle vanesente, ko asento:
# tèma 9 (from T1: aŧento VT > (A)PVT | í > <ís>i, then T3: e > i)
# tèma 10 (from T1: aŧento VT > (A)PVT | í > <ís>i, then T3: i > e)
# –àr: skomenŧiando da 'l indikativo prexente de prima parsona singolar
SFX lL Y 4
SFX lL o e/R1|| o	ds:imperative+present is:second+singular	# T9
SFX lL o egel/R4A1 o	ds:imperative+present is:second+singular ds:pronomenal+locative	# T9
SFX lL o e/J5|| o	ds:indicative+present is:third	# T10
SFX lL o el/I5 o	ds:indicative+present is:third ds:interrogative	# T10

# ko èle vanesente, ko asento:
# tèma 9 (from T1: aŧento VT > (A)PVT | í > <ís>i, then T3: e > i)
# tèma 10 (from T1: aŧento VT > (A)PVT | í > <ís>i, then T3: i > e)
# –àr: skomenŧiando da 'l indikativo prexente de prima parsona singolar
SFX 7L Y 4
SFX 7L o e/R2|| o	ds:imperative+present is:second+singular	# T9
SFX 7L o egeƚo/R5A1	o	ds:imperative+present is:second+singular ds:pronomenal+locative	# T9
SFX 7L o e/j5|| o	ds:indicative+present is:third	# T10
SFX 7L o eƚo/i5 o	ds:indicative+present is:third ds:interrogative	# T10

# baxe, ko asento:
# tèma 9 (from T1: aŧento VT > (A)PVT | í > <ís>i, then T3: e > i)
# tèma 10 (from T1: aŧento VT > (A)PVT | í > <ís>i, then T3: i > e)
# –ér, '–er, –ír, –ír/is: skomenŧiando da 'l indikativo prexente de prima parsona singolar
SFX tM Y 8
SFX tM o i/R0 [^s]o	ds:imperative+present is:second+singular	# T9
SFX tM o ege/R3 [^s]o	ds:imperative+present is:second+singular ds:pronomenal+locative	# T9
SFX tM o i/R0 [^i]so	ds:imperative+present is:second+singular	# T9
SFX tM o ege/R3 [^i]so	ds:imperative+present is:second+singular ds:pronomenal+locative	# T9
SFX tM o i/R0 iso	ds:imperative+present is:second+singular	# T9
SFX tM iso ísege/R3 iso	ds:imperative+present is:second+singular ds:pronomenal+locative	# T9
SFX tM o e [^i]so	ds:indicative+present is:third	# T10
SFX tM o e iso	ds:indicative+present is:third	# T10
#SFX tM o e [^s]o	ds:indicative+present is:third	# T10 = T8 + e

# senŧa èle vanesente, ko asento:
# tèma 9 (from T1: aŧento VT > (A)PVT | í > <ís>i, then T3: e > i)
# tèma 10 (from T1: aŧento VT > (A)PVT | í > <ís>i, then T3: i > e)
# –ér, '–er, –ír, –ír/is: skomenŧiando da 'l indikativo prexente de prima parsona singolar
SFX lM Y 14
SFX lM o e/R1|| [^s]o	ds:imperative+present is:second+singular	# T9
SFX lM o egel/R4A1 [^s]o	ds:imperative+present is:second+singular ds:pronomenal+locative	# T9
SFX lM o e/R1|| [^i]so	ds:imperative+present is:second+singular	# T9
SFX lM o egel/R4A1 [^i]so	ds:imperative+present is:second+singular ds:pronomenal+locative	# T9
SFX lM o e/R1|| iso	ds:imperative+present is:second+singular	# T9
SFX lM iso ísegel/R4A1 iso	ds:imperative+present is:second+singular ds:pronomenal+locative	# T9
SFX lM o 0 iso	ds:indicative+present is:third	# T10
SFX lM o e iso	ds:indicative+present is:third	# T10
SFX lM o e/J5|| [^s]o	ds:indicative+present is:third	# T10
SFX lM o el/I5 [^s]o	ds:indicative+present is:third ds:interrogative	# T10
SFX lM o e/J5|| [^i]so	ds:indicative+present is:third	# T10
SFX lM o el/I5 [^i]so	ds:indicative+present is:third ds:interrogative	# T10
SFX lM o e/J5|| iso	ds:indicative+present is:third	# T10
SFX lM iso ísel/I5 iso	ds:indicative+present is:third ds:interrogative	# T10

# ko èle vanesente, ko asento:
# tèma 9 (from T1: aŧento VT > (A)PVT | í > <ís>i, then T3: e > i)
# tèma 10 (from T1: aŧento VT > (A)PVT | í > <ís>i, then T3: i > e)
# –ér, '–er, –ír, –ír/is: skomenŧiando da 'l indikativo prexente de prima parsona singolar
SFX 7M Y 12
SFX 7M o e/R2|| [^s]o	ds:imperative+present is:second+singular	# T9
SFX 7M o egeƚo/R5A1	[^s]o	ds:imperative+present is:second+singular ds:pronomenal+locative	# T9
SFX 7M o e/R2|| [^i]so	ds:imperative+present is:second+singular	# T9
SFX 7M o egeƚo/R5A1	[^i]so	ds:imperative+present is:second+singular ds:pronomenal+locative	# T9
SFX 7M o e/R2|| iso	ds:imperative+present is:second+singular	# T9
SFX 7M iso ísegeƚo/R5A1	iso	ds:imperative+present is:second+singular ds:pronomenal+locative	# T9
SFX 7M o e/j5|| [^s]o	ds:indicative+present is:third	# T10
SFX 7M o eƚo/i5 [^s]o	ds:indicative+present is:third ds:interrogative	# T10
SFX 7M o e/j5|| [^i]so	ds:indicative+present is:third	# T10
SFX 7M o eƚo/i5 [^i]so	ds:indicative+present is:third ds:interrogative	# T10
SFX 7M o e/j5|| iso	ds:indicative+present is:third	# T10
SFX 7M iso íseƚo/i5 iso	ds:indicative+present is:third ds:interrogative	# T10


# xerundio:
# –àr: skomenŧiando da 'l infenío
# '–er: skomenŧiando da 'l indikativo futuro de prima parsona singolar
SFX tN Y 16
SFX tN r gando/P0 ar	ds:gerund+simple	# T2 + ndo = T7 + ndo
SFX tN r gàndoge/P3 ar	ds:gerund+simple ds:pronomenal+genitive+locative	# T2 + ndo = T7 + ndo
SFX tN xerò gando/P0 xerò	ds:gerund+simple	# T2 + ndo
SFX tN xerò gàndoge/P3 xerò	ds:gerund+simple ds:pronomenal+genitive+locative	# T2 + ndo
SFX tN derò gando/P0 derò	ds:gerund+simple	# T2 + ndo
SFX tN derò gàndoge/P3 derò	ds:gerund+simple ds:pronomenal+genitive+locative	# T2 + ndo
SFX tN erò gando/P0 aerò	ds:gerund+simple	# T2 + ndo
SFX tN erò gàndoge/P3 aerò	ds:gerund+simple ds:pronomenal+genitive+locative	# T2 + ndo
SFX tN r gande/P0 ar	ds:gerund+simple	# T2 + ndo = T7 + ndo, buranèl
SFX tN r gàndege/P3 ar	ds:gerund+simple ds:pronomenal+genitive+locative	# T2 + ndo = T7 + ndo, buranèl
SFX tN xerò gande/P0 xerò	ds:gerund+simple	# T2 + ndo, buranèl
SFX tN xerò gàndege/P3 xerò	ds:gerund+simple ds:pronomenal+genitive+locative	# T2 + ndo, buranèl
SFX tN derò gande/P0 derò	ds:gerund+simple	# T2 + ndo, buranèl
SFX tN derò gàndege/P3 derò	ds:gerund+simple ds:pronomenal+genitive+locative	# T2 + ndo, buranèl
SFX tN erò gande/P0 aerò	ds:gerund+simple	# T2 + ndo, buranèl
SFX tN erò gàndege/P3 aerò	ds:gerund+simple ds:pronomenal+genitive+locative	# T2 + ndo, buranèl

# xerundio, senŧa èle vanesente:
# –àr: skomenŧiando da 'l infenío
# '–er: skomenŧiando da 'l indikativo futuro de prima parsona singolar
SFX lN Y 16
SFX lN r gando/P1|| ar	ds:gerund+simple ds:pronomenal+accusative	# T2 + ndo = T7 + ndo
SFX lN r gàndogel/P4A1 ar	ds:gerund+simple ds:pronomenal+locative	# T2 + ndo = T7 + ndo
SFX lN xerò gando/P1|| xerò	ds:gerund+simple ds:pronomenal+accusative	# T2 + ndo = T7 + ndo
SFX lN xerò gàndogel/P4A1 xerò	ds:gerund+simple ds:pronomenal+locative	# T2 + ndo = T7 + ndo
SFX lN derò gando/P1|| derò	ds:gerund+simple ds:pronomenal+accusative	# T2 + ndo = T7 + ndo
SFX lN derò gàndogel/P4A1 derò	ds:gerund+simple ds:pronomenal+locative	# T2 + ndo = T7 + ndo
SFX lN erò gando/P1|| aerò	ds:gerund+simple ds:pronomenal+accusative	# T2 + ndo = T7 + ndo
SFX lN erò gàndogel/P4A1 aerò	ds:gerund+simple ds:pronomenal+locative	# T2 + ndo = T7 + ndo
SFX lN r gande/P1|| ar	ds:gerund+simple ds:pronomenal+accusative	# T2 + ndo = T7 + ndo, buranèl
SFX lN r gàndegel/P4A1 ar	ds:gerund+simple ds:pronomenal+locative	# T2 + ndo = T7 + ndo, buranèl
SFX lN xerò gande/P1|| xerò	ds:gerund+simple ds:pronomenal+accusative	# T2 + ndo = T7 + ndo, buranèl
SFX lN xerò gàndegel/P4A1 xerò	ds:gerund+simple ds:pronomenal+locative	# T2 + ndo = T7 + ndo, buranèl
SFX lN derò gande/P1|| derò	ds:gerund+simple ds:pronomenal+accusative	# T2 + ndo = T7 + ndo, buranèl
SFX lN derò gàndegel/P4A1 derò	ds:gerund+simple ds:pronomenal+locative	# T2 + ndo = T7 + ndo, buranèl
SFX lN erò gande/P1|| aerò	ds:gerund+simple ds:pronomenal+accusative	# T2 + ndo = T7 + ndo, buranèl
SFX lN erò gàndegel/P4A1 aerò	ds:gerund+simple ds:pronomenal+locative	# T2 + ndo = T7 + ndo, buranèl

# xerundio, ko èle vanesente:
# –àr: skomenŧiando da 'l infenío
# '–er: skomenŧiando da 'l indikativo futuro de prima parsona singolar
SFX 7N Y 16
SFX 7N r gando/P2|| ar	ds:gerund+simple ds:pronomenal+accusative	# T2 + ndo = T7 + ndo
SFX 7N r gàndogeƚo/P5 ar	ds:gerund+simple ds:pronomenal+locative	# T2 + ndo = T7 + ndo
SFX 7N xerò gando/P2|| xerò	ds:gerund+simple ds:pronomenal+accusative	# T2 + ndo = T7 + ndo
SFX 7N xerò gàndogeƚo/P5 xerò	ds:gerund+simple ds:pronomenal+locative	# T2 + ndo = T7 + ndo
SFX 7N derò gando/P2|| derò	ds:gerund+simple ds:pronomenal+accusative	# T2 + ndo = T7 + ndo
SFX 7N derò gàndogeƚo/P5 derò	ds:gerund+simple ds:pronomenal+locative	# T2 + ndo = T7 + ndo
SFX 7N erò gando/P2|| aerò	ds:gerund+simple ds:pronomenal+accusative	# T2 + ndo = T7 + ndo
SFX 7N erò gàndogeƚo/P5 aerò	ds:gerund+simple ds:pronomenal+locative	# T2 + ndo = T7 + ndo
SFX 7N r gande/P2|| ar	ds:gerund+simple ds:pronomenal+accusative	# T2 + ndo = T7 + ndo, buranèl
SFX 7N r gàndegeƚo/P5 ar	ds:gerund+simple ds:pronomenal+locative	# T2 + ndo = T7 + ndo, buranèl
SFX 7N xerò gande/P2|| xerò	ds:gerund+simple ds:pronomenal+accusative	# T2 + ndo = T7 + ndo, buranèl
SFX 7N xerò gàndegeƚo/P5 xerò	ds:gerund+simple ds:pronomenal+locative	# T2 + ndo = T7 + ndo, buranèl
SFX 7N derò gande/P2|| derò	ds:gerund+simple ds:pronomenal+accusative	# T2 + ndo = T7 + ndo, buranèl
SFX 7N derò gàndegeƚo/P5 derò	ds:gerund+simple ds:pronomenal+locative	# T2 + ndo = T7 + ndo, buranèl
SFX 7N erò gande/P2|| aerò	ds:gerund+simple ds:pronomenal+accusative	# T2 + ndo = T7 + ndo, buranèl
SFX 7N erò gàndegeƚo/P5 aerò	ds:gerund+simple ds:pronomenal+locative	# T2 + ndo = T7 + ndo, buranèl


# ---


# vèrbi –àr inregolari: (re)andar
SFX xA Y 50
SFX xA andar vemo/J2 andar	ds:indicative+present is:first+plural	# T5 + mo
SFX xA andar vémoi/I2 andar	ds:indicative+present is:first+plural ds:interrogative	# T5 + mo
SFX xA andar vè/J4I4 andar	ds:indicative+present is:second+plural	# T5 = T12 + è
SFX xA andar vé/J4I4 andar	ds:indicative+present is:second+plural	# T5 = T12 + é
SFX xA andar vemo andar	ds:subjunctive+present is:first+plural	# T5 + mo
SFX xA andar vè/R0R1R2J4I4 andar	ds:imperative+present is:second+plural	# T5 = T12 + è
SFX xA andar vège/R3 andar	ds:imperative+present is:second+plural ds:pronomenal+locative	# T5 = T12 + è
SFX xA andar vé/R0R1R2J4I4 andar	ds:imperative+present is:second+plural	# T5 = T12 + é
SFX xA andar vége/R3 andar	ds:imperative+present is:second+plural ds:pronomenal+locative	# T5 = T12 + é
SFX xA andar vègel/R4A1 andar	ds:imperative+present is:second+plural ds:pronomenal+locative	# T5 = T12 + è
SFX xA andar végel/R4A1 andar	ds:imperative+present is:second+plural ds:pronomenal+locative	# T5 = T12 + é
SFX xA andar vègeƚo/R5A1	andar	ds:imperative+present is:second+plural ds:pronomenal+locative	# T5 = T12 + è
SFX xA andar végeƚo/R5A1	andar	ds:imperative+present is:second+plural ds:pronomenal+locative	# T5 = T12 + é
SFX xA andar vào/J1I1 andar	ds:indicative+present is:first+singular	# T8 + o
SFX xA andar vàgo/J1 andar	ds:indicative+present is:first+singular	# T8 + o
SFX xA andar vàgomi/I1 andar	ds:indicative+present is:first+singular ds:interrogative	# T8 + o
SFX xA andar và/J3I3 andar	ds:indicative+present is:second+singular	# T8 + i
SFX xA andar vàs/J3I3 andar	ds:indicative+present is:second+singular	# T8 + i
SFX xA andar vàstu andar	ds:indicative+present is:second+singular ds:interrogative	# T8 + i
SFX xA andar vàa andar	ds:subjunctive+present is:first+singular	# T8 + a
SFX xA andar vàga andar	ds:subjunctive+present is:first+singular	# T8 + i
SFX xA andar vàgi andar	ds:subjunctive+present is:second+singular	# T8 + i
SFX xA andar vài andar	ds:subjunctive+present is:second+singular	# T8 + i
SFX xA andar và andar	ds:subjunctive+present is:third	# T8 + e
SFX xA andar vàe/J1I1 andar	ds:indicative+present is:first+singular	# T8 + e
SFX xA andar vàe/J5j5 andar	ds:indicative+present is:third	# T8 + e = T10
SFX xA andar vàl/I5 andar	ds:indicative+present is:third ds:interrogative	# T8 + e = T10
SFX xA andar vàƚo/i5 andar	ds:indicative+present is:third ds:interrogative	# T8 + e = T10
SFX xA andar vàe andar	ds:subjunctive+present is:first+singular	# T8 + e
SFX xA andar vàe andar	ds:subjunctive+present is:second+singular	# T8 + e, 2s=3
SFX xA andar và/R0R1R2 andar	ds:imperative+present is:second+singular	# T9
SFX xA andar vàge/R3 andar	ds:imperative+present is:second+singular ds:pronomenal+locative	# T9
SFX xA andar vàgel/R4A1 andar	ds:imperative+present is:second+singular ds:pronomenal+locative	# T9
SFX xA andar vàgeƚo/R5A1	andar	ds:imperative+present is:second+singular ds:pronomenal+locative	# T9
SFX xA andar von/J2 andar	ds:indicative+present is:first+plural	# T12 + ón
SFX xA andar vóni/I2 andar	ds:indicative+present is:first+plural ds:interrogative	# T12 + ón
SFX xA andar ven/J2 andar	ds:indicative+present is:first+plural	# T12 + én
SFX xA andar véni/I2 andar	ds:indicative+present is:first+plural ds:interrogative	# T12 + én
SFX xA andar von andar	ds:subjunctive+present is:first+plural	# T12 + (i)ón(e)
SFX xA andar vone andar	ds:subjunctive+present is:first+plural	# T12 + (i)ón(e)
SFX xA andar vion andar	ds:subjunctive+present is:first+plural	# T12 + (i)ón(e)
SFX xA andar vione andar	ds:subjunctive+present is:first+plural	# T12 + (i)ón(e)
SFX xA andar ven andar	ds:subjunctive+present is:first+plural	# T12 + én(e)
SFX xA andar vene andar	ds:subjunctive+present is:first+plural	# T12 + én(e)
SFX xA andar vé andar	ds:subjunctive+present is:second+plural	# T12 + é([dg]e)
SFX xA andar vede andar	ds:subjunctive+present is:second+plural	# T12 + é([dg]e)
SFX xA andar vege andar	ds:subjunctive+present is:second+plural	# T12 + é([dg]e)
SFX xA r eson andar	ds:conditional+present is:first+plural	# T4 + r(is)(i)ón(se)
SFX xA r esonse andar	ds:conditional+present is:first+plural	# T4 + r(is)(i)ón(se)
SFX xA r esonsi andar	ds:conditional+present is:first+plural	# T4 + r(is)(i)ón(se)

# vèrbi –ér inregolari: (re)av?er, (re)g(av)er, ʼ(v)er
SFX xB Y 592
SFX xB r on/J2 er	ds:indicative+present is:first+plural	# T12 + ón
SFX xB r óni/I2 er	ds:indicative+present is:first+plural ds:interrogative	# T12 + ón
SFX xB r va/J1 [aʼ]ver	ds:indicative+imperfect is:first+singular	# T2 + (v)a
SFX xB aver éva/J1 aver	ds:indicative+imperfect is:first+singular	# T2 + (v)a
SFX xB er éa/J1I1 [aʼ]ver	ds:indicative+imperfect is:first+singular	# T2 + (v)a
SFX xB aver éa/J1I1 aver	ds:indicative+imperfect is:first+singular	# T2 + (v)a
SFX xB ver éa/J1I1 [aʼ]ver	ds:indicative+imperfect is:first+singular	# T2 + (v)a
SFX xB er ía/J1I1 [aʼ]ver	ds:indicative+imperfect is:first+singular	# T2 + (v)a
SFX xB r vo/J1 [aʼ]ver	ds:indicative+imperfect is:first+singular	# T2 + (v)o
SFX xB er éo/J1I1 [aʼ]ver	ds:indicative+imperfect is:first+singular	# T2 + (v)o
SFX xB er évimo/J2I2 [aʼ]ver	ds:indicative+imperfect is:first+plural	# T2 + (v)imo
SFX xB er éimo/J2I2 [aʼ]ver	ds:indicative+imperfect is:first+plural	# T2 + (v)imo
SFX xB er éemo/J2I2 [aʼ]ver	ds:indicative+imperfect is:first+plural	# T2 + (v)imo
SFX xB aver évimo/J2I2 aver	ds:indicative+imperfect is:first+plural	# T2 + (v)imo
SFX xB aver éimo/J2I2 aver	ds:indicative+imperfect is:first+plural	# T2 + (v)imo
SFX xB r vi/j3J3 [aʼ]ver	ds:indicative+imperfect is:second+singular	# T2 + (v)i
SFX xB er évitu/I3 aver	ds:indicative+imperfect is:second+singular ds:interrogative	# T2 + (v)i
SFX xB er éi/j3J3I3 [aʼ]ver	ds:indicative+imperfect is:second+singular	# T2 + (v)i
SFX xB r vi/J4 [aʼ]ver	ds:indicative+imperfect is:second+plural	# T2 + (v)i
SFX xB er éi/J4I4 [aʼ]ver	ds:indicative+imperfect is:second+plural	# T2 + (v)i
SFX xB er ívimo/J2I2 [aʼ]ver	ds:indicative+imperfect is:first+plural	# T2 + (v)imo
SFX xB er íimo/J2I2 [aʼ]ver	ds:indicative+imperfect is:first+plural	# T2 + (v)imo
SFX xB aver ívimo/J2I2 aver	ds:indicative+imperfect is:first+plural	# T2 + (v)imo
SFX xB aver íimo/J2I2 aver	ds:indicative+imperfect is:first+plural	# T2 + (v)imo
SFX xB er ivi/j3J3 [aʼ]ver	ds:indicative+imperfect is:second+singular	# T2 + (v)i
SFX xB er ívitu/I3 aver	ds:indicative+imperfect is:second+singular ds:interrogative	# T2 + (v)i
SFX xB er íi/j3J3I3 [aʼ]ver	ds:indicative+imperfect is:second+singular	# T2 + (v)i
SFX xB er ivi/J4 [aʼ]ver	ds:indicative+imperfect is:second+plural	# T2 + (v)i
SFX xB er íi/J4I4 [aʼ]ver	ds:indicative+imperfect is:second+plural	# T2 + (v)i
SFX xB r va/J5j5 [aʼ]ver	ds:indicative+imperfect is:third	# T2 + (v)a
SFX xB aver éva/J5j5 aver	ds:indicative+imperfect is:third	# T2 + (v)a
SFX xB er éa/J5j5 [aʼ]ver	ds:indicative+imperfect is:third	# T2 + (v)a
SFX xB aver éa aver	ds:indicative+imperfect is:third	# T2 + (v)a
SFX xB er ía [aʼ]ver	ds:indicative+imperfect is:third	# T2 + (v)a
SFX xB r se/FSJ1 [aʼ]ver	ds:subjunctive+imperfect is:first+singular	# T2 + se
SFX xB aver ese/FSJ1 aver	ds:subjunctive+imperfect is:first+singular	# T2 + se
SFX xB er ésimo [aʼ]ver	ds:subjunctive+imperfect is:first+plural	# T2 + simo
SFX xB aver ésimo aver	ds:subjunctive+imperfect is:first+plural	# T2 + simo
SFX xB er ésemo [aʼ]ver	ds:subjunctive+imperfect is:first+plural	# T2 + simo, coxòto
SFX xB aver ésemo aver	ds:subjunctive+imperfect is:first+plural	# T2 + simo
SFX xB r si [aʼ]ver	ds:subjunctive+imperfect is:first+singular	# T2 + si
SFX xB aver esi aver	ds:subjunctive+imperfect is:first+singular	# T2 + si
SFX xB r si/J3 [aʼ]ver	ds:subjunctive+imperfect is:second+singular	# T2 + si
SFX xB aver esi/J3 aver	ds:subjunctive+imperfect is:second+singular	# T2 + si
SFX xB er isi/J3 [aʼ]ver	ds:subjunctive+imperfect is:second+singular	# T2 + si, padoan
SFX xB aver isi/J3 aver	ds:subjunctive+imperfect is:second+singular	# T2 + si, padoan
SFX xB er ésitu/j3I3 [aʼ]ver	ds:subjunctive+imperfect is:second+singular ds:interrogative	# T2 + si
SFX xB aver ésitu/j3I3 aver	ds:subjunctive+imperfect is:second+singular ds:interrogative	# T2 + si
SFX xB er ísitu/j3I3 [aʼ]ver	ds:subjunctive+imperfect is:second+singular ds:interrogative	# T2 + si, padoan
SFX xB aver ísitu/j3I3 aver	ds:subjunctive+imperfect is:second+singular ds:interrogative	# T2 + si, padoan
SFX xB r si/J4I4 [aʼ]ver	ds:subjunctive+imperfect is:second+plural	# T2 + si
SFX xB r sé/J4I4 [aʼ]ver	ds:subjunctive+imperfect is:second+plural	# T2 + si, coxòto
SFX xB aver esé/J4I4 aver	ds:subjunctive+imperfect is:second+plural	# T2 + si, coxòto
SFX xB r si [aʼ]ver	ds:subjunctive+imperfect is:third	# T2 + si
SFX xB r se/FS [aʼ]ver	ds:subjunctive+imperfect is:third	# T2 + se
SFX xB ver ése/FSJ1 [aʼ]ver	ds:subjunctive+imperfect is:first+singular	# T2 + se
SFX xB ver ésimo [aʼ]ver	ds:subjunctive+imperfect is:first+plural	# T2 + simo
SFX xB ver ésemo [aʼ]ver	ds:subjunctive+imperfect is:first+plural	# T2 + simo, coxòto
SFX xB ver ési [aʼ]ver	ds:subjunctive+imperfect is:first+singular	# T2 + si
SFX xB ver ísi [aʼ]ver	ds:subjunctive+imperfect is:first+singular	# T2 + si, padoan
SFX xB aver ísi aver	ds:subjunctive+imperfect is:first+singular	# T2 + si, padoan
SFX xB ver ési/J3 [aʼ]ver	ds:subjunctive+imperfect is:second+singular	# T2 + si
SFX xB ver ísi/J3 [aʼ]ver	ds:subjunctive+imperfect is:second+singular	# T2 + si, padoan
SFX xB ver ésitu/j3I3 [aʼ]ver	ds:subjunctive+imperfect is:second+singular ds:interrogative	# T2 + si
SFX xB ver ísitu/j3I3 [aʼ]ver	ds:subjunctive+imperfect is:second+singular ds:interrogative	# T2 + si, padoan
SFX xB ver esi/J4I4 [aʼ]ver	ds:subjunctive+imperfect is:second+plural	# T2 + si
SFX xB aver esi/J4I4 aver	ds:subjunctive+imperfect is:second+plural	# T2 + si
SFX xB ver isi/J4I4 [aʼ]ver	ds:subjunctive+imperfect is:second+plural	# T2 + si, padoan
SFX xB aver isi/J4I4 aver	ds:subjunctive+imperfect is:second+plural	# T2 + si, padoan
SFX xB ver esé/J4I4 [aʼ]ver	ds:subjunctive+imperfect is:second+plural	# T2 + si, coxòto
SFX xB ver ési [aʼ]ver	ds:subjunctive+imperfect is:third	# T2 + si
SFX xB aver ési aver	ds:subjunctive+imperfect is:third	# T2 + si
SFX xB ver ísi [aʼ]ver	ds:subjunctive+imperfect is:third	# T2 + si, padoan
SFX xB aver ísi aver	ds:subjunctive+imperfect is:third	# T2 + si, padoan
SFX xB ver ése/FS [aʼ]ver	ds:subjunctive+imperfect is:third	# T2 + se
SFX xB aver ése/FS aver	ds:subjunctive+imperfect is:third	# T2 + se
SFX xB r sto/A1FS [aʼ]ver	ds:participle+passive+weak is:singular+masculine	# T2 + st[oiae]
SFX xB ver esto/A1FS aver	ds:participle+passive+weak is:singular+masculine	# T2 + st[oiae]
SFX xB r ndo/P0 [aʼ]ver	ds:gerund+simple	# T2 + ndo = T7 + ndo
SFX xB ver endo/P0 aver	ds:gerund+simple	# T2 + ndo = T7 + ndo
SFX xB ver endo/P0 ʼver	ds:gerund+simple	# T2 + ndo = T7 + ndo
SFX xB r nde/P0 [aʼ]ver	ds:gerund+simple	# T2 + ndo = T7 + ndo, buranèl
SFX xB ver ende/P0 aver	ds:gerund+simple	# T2 + ndo = T7 + ndo, buranèl
SFX xB ver ende/P0 ʼver	ds:gerund+simple	# T2 + ndo = T7 + ndo, buranèl
SFX xB r nto/P0FS [aʼ]ver	ds:gerund+simple	# T2 + nto = T7 + nto
SFX xB er ènto/P0FS [aʼ]ver	ds:gerund+simple	# T2 + nto
SFX xB er èntoge/P3 [aʼ]ver	ds:gerund+simple ds:pronomenal+genitive+locative	# T2 + nto
SFX xB ver biando/P0FS [aʼ]ver	ds:gerund+simple	# T2 + ndo = T7 + ndo
SFX xB ver biàndoge/P3 [aʼ]ver	ds:gerund+simple ds:pronomenal+genitive+locative	# T2 + ndo = T7 + ndo
SFX xB ver biande/P0FS [aʼ]ver	ds:gerund+simple	# T2 + ndo = T7 + ndo, buranèl
SFX xB ver biàndege/P3 [aʼ]ver	ds:gerund+simple ds:pronomenal+genitive+locative	# T2 + ndo = T7 + ndo, buranèl
SFX xB ver bianto/P0FS [aʼ]ver	ds:gerund+simple	# T2 + nto = T7 + nto
SFX xB ver biàntoge/P3 [aʼ]ver	ds:gerund+simple ds:pronomenal+genitive+locative	# T2 + nto = T7 + nto
SFX xB ver biendo/P0 [aʼ]ver	ds:gerund+simple	# T2 + ndo = T7 + ndo
SFX xB ver biéndoge/P3 [aʼ]ver	ds:gerund+simple ds:pronomenal+genitive+locative	# T2 + ndo = T7 + ndo
SFX xB ver biende/P0 [aʼ]ver	ds:gerund+simple	# T2 + ndo = T7 + ndo, buranèl
SFX xB ver biéndege/P3 [aʼ]ver	ds:gerund+simple ds:pronomenal+genitive+locative	# T2 + ndo = T7 + ndo, buranèl
SFX xB ver biento/P0FS [aʼ]ver	ds:gerund+simple	# T2 + nto = T7 + nto
SFX xB ver biéntoge/P3 [aʼ]ver	ds:gerund+simple ds:pronomenal+genitive+locative	# T2 + nto = T7 + nto
SFX xB 0 ò/J1I1 [aʼ]ver	ds:indicative+future is:first+singular	# T4 + rò
SFX xB aver erò/J1I1 aver	ds:indicative+future is:first+singular	# T4 + rò
SFX xB 0 à/J1I1 [aʼ]ver	ds:indicative+future is:first+singular	# T4 + rà
SFX xB ver erà/J1I1 [aʼ]ver	ds:indicative+future is:first+singular	# T4 + rà
SFX xB 0 emo/J2 [aʼ]ver	ds:indicative+future is:first+plural	# T4 + r[éí]mo
SFX xB 0 imo/J2 [aʼ]ver	ds:indicative+future is:first+plural	# T4 + r[éí]mo
SFX xB 0 à/J3I3 [aʼ]ver	ds:indicative+future is:second+singular	# T4 + rà
SFX xB 0 as/J3I3 [aʼ]ver	ds:indicative+future is:second+singular	# T4 + rà
SFX xB 0 é/J3I3 [aʼ]ver	ds:indicative+future is:second+singular	# T4 + ré
SFX xB 0 es/J3I3 [aʼ]ver	ds:indicative+future is:second+singular	# T4 + ré
SFX xB 0 è/J4I4 [aʼ]ver	ds:indicative+future is:second+plural	# T4 + ré
SFX xB 0 é/J4I4 [aʼ]ver	ds:indicative+future is:second+plural	# T4 + ré
SFX xB 0 í/J4I4 [aʼ]ver	ds:indicative+future is:second+plural	# T4 + rí
SFX xB 0 à/J5j5 [aʼ]ver	ds:indicative+future is:third	# T4 + rà
SFX xB 0 ía [aʼ]ver	ds:conditional+present is:first+singular	# T4 + ría
SFX xB 0 ésimo [aʼ]ver	ds:conditional+present is:first+plural	# T4 + résimo
SFX xB 0 ísimo [aʼ]ver	ds:conditional+present is:first+plural	# T4 + rísimo
SFX xB 0 ía/J3j3I3 [aʼ]ver	ds:conditional+present is:second+singular	# T4 + ría
SFX xB 0 esi/J4I4 [aʼ]ver	ds:conditional+present is:second+plural	# T4 + rési
SFX xB 0 isi/J4I4 [aʼ]ver	ds:conditional+present is:second+plural	# T4 + rési, padoan
SFX xB 0 esi/J3 [aʼ]ver	ds:conditional+present is:second+singular	# T4 + rési
SFX xB 0 isi/J3 [aʼ]ver	ds:conditional+present is:second+singular	# T4 + rési, padoan
SFX xB 0 ésitu/j3I3 [aʼ]ver	ds:conditional+present is:second+singular ds:interrogative	# T4 + rési
SFX xB 0 ísitu/j3I3 [aʼ]ver	ds:conditional+present is:second+singular ds:interrogative	# T4 + rési, padoan
SFX xB 0 ía/J5 [aʼ]ver	ds:conditional+present is:third	# T4 + ría
SFX xB 0 íel/I5 [aʼ]ver	ds:conditional+present is:third ds:interrogative	# T4 + ría
SFX xB 0 ave/J1FS [aʼ]ver	ds:conditional+present is:first+singular	# T4 + rà(v)e
SFX xB 0 ave/Z5FS [aʼ]ver	ds:conditional+present is:first+plural	# T4 + rà(v)e
SFX xB 0 ave/j3J3FS [aʼ]ver	ds:conditional+present is:second+singular	# T4 + rà(v)e
SFX xB 0 àvetu/I3 [aʼ]ver	ds:conditional+present is:second+singular ds:interrogative	# T4 + rà(v)e
SFX xB 0 ae/j3J3 [aʼ]ver	ds:conditional+present is:second+singular	# T4 + rà(v)e
SFX xB 0 àetu/I3 [aʼ]ver	ds:conditional+present is:second+singular ds:interrogative	# T4 + rà(v)e
SFX xB 0 ave/J4FS [aʼ]ver	ds:conditional+present is:second+plural	# T4 + rà(v)e
SFX xB 0 ave/J5j5FS [aʼ]ver	ds:conditional+present is:third	# T4 + rà(v)e
SFX xB 0 ise/J5j5|| [aʼ]ver	ds:conditional+present is:third	# T4 + rà(v)e
SFX xB 0 àvel/A1 [aʼ]ver	ds:conditional+present is:third ds:interrogative	# T4 + rà(v)e
SFX xB 0 ísel/A1 [aʼ]ver	ds:conditional+present is:third ds:interrogative	# T4 + rà(v)e
SFX xB 0 àveƚo/A1 [aʼ]ver	ds:conditional+present is:third ds:interrogative	# T4 + rà(v)e
SFX xB 0 íseƚo/A1 [aʼ]ver	ds:conditional+present is:third ds:interrogative	# T4 + rà(v)e
SFX xB 0 àe/J1I1 [aʼ]ver	ds:conditional+present is:first+singular	# T4 + rà(v)e
SFX xB 0 àe/Z5 [aʼ]ver	ds:conditional+present is:first+plural	# T4 + rà(v)e
SFX xB 0 àe/j3J3I3 [aʼ]ver	ds:conditional+present is:second+singular	# T4 + rà(v)e
SFX xB 0 àe/J4I4 [aʼ]ver	ds:conditional+present is:second+plural	# T4 + rà(v)e
SFX xB 0 àe/J5j5 [aʼ]ver	ds:conditional+present is:third	# T4 + rà(v)e
SFX xB ver ría [aʼ]ver	ds:conditional+present is:first+singular	# T4 + ría
SFX xB ver résimo [aʼ]ver	ds:conditional+present is:first+plural	# T4 + résimo
SFX xB ver rísimo [aʼ]ver	ds:conditional+present is:first+plural	# T4 + rísimo
SFX xB ver ría/J3j3I3 [aʼ]ver	ds:conditional+present is:second+singular	# T4 + ría
SFX xB ver resi/J4I4 [aʼ]ver	ds:conditional+present is:second+plural	# T4 + rési
SFX xB ver risi/J4I4 [aʼ]ver	ds:conditional+present is:second+plural	# T4 + rési, padoan
SFX xB ver resi/J3 [aʼ]ver	ds:conditional+present is:second+singular	# T4 + rési
SFX xB ver risi/J3 [aʼ]ver	ds:conditional+present is:second+singular	# T4 + rési, padoan
SFX xB ver résitu/j3I3 [aʼ]ver	ds:conditional+present is:second+singular ds:interrogative	# T4 + rési
SFX xB ver rísitu/j3I3 [aʼ]ver	ds:conditional+present is:second+singular ds:interrogative	# T4 + rési, padoan
SFX xB ver ría/J5 [aʼ]ver	ds:conditional+present is:third	# T4 + ría
SFX xB ver ríel/I5 [aʼ]ver	ds:conditional+present is:third ds:interrogative	# T4 + ría
SFX xB ver rave/J1FS [aʼ]ver	ds:conditional+present is:first+singular	# T4 + rà(v)e
SFX xB ver rave/Z5FS [aʼ]ver	ds:conditional+present is:first+plural	# T4 + rà(v)e
SFX xB ver rave/j3J3FS [aʼ]ver	ds:conditional+present is:second+singular	# T4 + rà(v)e
SFX xB ver ràvetu/I3 [aʼ]ver	ds:conditional+present is:second+singular ds:interrogative	# T4 + rà(v)e
SFX xB ver rae/j3J3 [aʼ]ver	ds:conditional+present is:second+singular	# T4 + rà(v)e
SFX xB ver ràetu/I3 [aʼ]ver	ds:conditional+present is:second+singular ds:interrogative	# T4 + rà(v)e
SFX xB ver rave/J4FS [aʼ]ver	ds:conditional+present is:second+plural	# T4 + rà(v)e
SFX xB ver rave/J5j5FS [aʼ]ver	ds:conditional+present is:third	# T4 + rà(v)e
SFX xB ver rise/J5j5|| [aʼ]ver	ds:conditional+present is:third	# T4 + rà(v)e
SFX xB ver ràvel/A1 [aʼ]ver	ds:conditional+present is:third ds:interrogative	# T4 + rà(v)e
SFX xB ver rísel/A1 [aʼ]ver	ds:conditional+present is:third ds:interrogative	# T4 + rà(v)e
SFX xB ver ràveƚo/A1 [aʼ]ver	ds:conditional+present is:third ds:interrogative	# T4 + rà(v)e
SFX xB ver ríseƚo/A1 [aʼ]ver	ds:conditional+present is:third ds:interrogative	# T4 + rà(v)e
SFX xB ver ràe/J1I1 [aʼ]ver	ds:conditional+present is:first+singular	# T4 + rà(v)e
SFX xB ver ràe/Z5 [aʼ]ver	ds:conditional+present is:first+plural	# T4 + rà(v)e
SFX xB ver ràemi/I6 [aʼ]ver	ds:conditional+present is:first+plural ds:interrogative	# T4 + rà(v)e
SFX xB ver ràe/j3J3I3 [aʼ]ver	ds:conditional+present is:second+singular	# T4 + rà(v)e
SFX xB ver ràe/J4I4 [aʼ]ver	ds:conditional+present is:second+plural	# T4 + rà(v)e
SFX xB ver ràe/J5j5 [aʼ]ver	ds:conditional+present is:third	# T4 + rà(v)e
SFX xB er arò/J1I1 [aʼ]ver	ds:indicative+future is:first+singular	# T4 + rò
SFX xB ver rò/J1I1 aver	ds:indicative+future is:first+singular	# T4 + rò
SFX xB er arà/J1I1 [aʼ]ver	ds:indicative+future is:first+singular	# T4 + rà
SFX xB ver rà/J1I1 aver	ds:indicative+future is:first+singular	# T4 + rà
SFX xB er aremo/J2 [aʼ]ver	ds:indicative+future is:first+plural	# T4 + r[éí]mo
SFX xB er arimo/J2 [aʼ]ver	ds:indicative+future is:first+plural	# T4 + r[éí]mo
SFX xB er arà/J3I3 [aʼ]ver	ds:indicative+future is:second+singular	# T4 + rà
SFX xB er aras/J3I3 [aʼ]ver	ds:indicative+future is:second+singular	# T4 + rà
SFX xB ver rà/J3I3 aver	ds:indicative+future is:second+singular	# T4 + rà
SFX xB ver ras/J3I3 aver	ds:indicative+future is:second+singular	# T4 + rà
SFX xB er aré/J3I3 [aʼ]ver	ds:indicative+future is:second+singular	# T4 + ré
SFX xB er ares/J3I3 [aʼ]ver	ds:indicative+future is:second+singular	# T4 + ré
SFX xB er arè/J4I4 [aʼ]ver	ds:indicative+future is:second+plural	# T4 + ré
SFX xB ver rè/J4I4 aver	ds:indicative+future is:second+plural	# T4 + ré
SFX xB er aré/J4I4 [aʼ]ver	ds:indicative+future is:second+plural	# T4 + ré
SFX xB ver ré/J4I4 aver	ds:indicative+future is:second+plural	# T4 + ré
SFX xB er arí/J4I4 [aʼ]ver	ds:indicative+future is:second+plural	# T4 + rí
SFX xB er arà/J5j5 [aʼ]ver	ds:indicative+future is:third	# T4 + rà
SFX xB ver rà/J5j5 aver	ds:indicative+future is:third	# T4 + rà
SFX xB er aría [aʼ]ver	ds:conditional+present is:first+singular	# T4 + ría
SFX xB er arésimo [aʼ]ver	ds:conditional+present is:first+plural	# T4 + résimo
SFX xB er arísimo [aʼ]ver	ds:conditional+present is:first+plural	# T4 + rísimo
SFX xB er aría/J3j3I3 [aʼ]ver	ds:conditional+present is:second+singular	# T4 + ría
SFX xB er aresi/J4I4 [aʼ]ver	ds:conditional+present is:second+plural	# T4 + rési
SFX xB er arisi/J4I4 [aʼ]ver	ds:conditional+present is:second+plural	# T4 + rési, padoan
SFX xB er aresi/J3 [aʼ]ver	ds:conditional+present is:second+singular	# T4 + rési
SFX xB er arisi/J3 [aʼ]ver	ds:conditional+present is:second+singular	# T4 + rési, padoan
SFX xB er arésitu/j3I3 [aʼ]ver	ds:conditional+present is:second+singular ds:interrogative	# T4 + rési
SFX xB er arísitu/j3I3 [aʼ]ver	ds:conditional+present is:second+singular ds:interrogative	# T4 + rési, padoan
SFX xB er aría/J5 [aʼ]ver	ds:conditional+present is:third	# T4 + ría
SFX xB er aríel/I5 [aʼ]ver	ds:conditional+present is:third ds:interrogative	# T4 + ría
SFX xB er aríeƚo/i5 [aʼ]ver	ds:conditional+present is:third ds:interrogative	# T4 + ría
SFX xB er arave/J1FS [aʼ]ver	ds:conditional+present is:first+singular	# T4 + rà(v)e
SFX xB er aràvemi/I1 [aʼ]ver	ds:conditional+present is:first+singular ds:interrogative	# T4 + rà(v)e
SFX xB er arave/Z5FS [aʼ]ver	ds:conditional+present is:first+plural	# T4 + rà(v)e
SFX xB er arave/j3J3FS [aʼ]ver	ds:conditional+present is:second+singular	# T4 + rà(v)e
SFX xB er aràvetu/I3 [aʼ]ver	ds:conditional+present is:second+singular ds:interrogative	# T4 + rà(v)e
SFX xB er arae/j3J3 [aʼ]ver	ds:conditional+present is:second+singular	# T4 + rà(v)e
SFX xB er aràetu/I3 [aʼ]ver	ds:conditional+present is:second+singular ds:interrogative	# T4 + rà(v)e
SFX xB er arave/J4FS [aʼ]ver	ds:conditional+present is:second+plural	# T4 + rà(v)e
SFX xB er arave/J5j5FS [aʼ]ver	ds:conditional+present is:third	# T4 + rà(v)e
SFX xB er arise/J5j5|| [aʼ]ver	ds:conditional+present is:third	# T4 + rà(v)e
SFX xB er aràvel/A1 [aʼ]ver	ds:conditional+present is:third ds:interrogative	# T4 + rà(v)e
SFX xB er arísel/A1 [aʼ]ver	ds:conditional+present is:third ds:interrogative	# T4 + rà(v)e
SFX xB er aràveƚo/A1 [aʼ]ver	ds:conditional+present is:third ds:interrogative	# T4 + rà(v)e
SFX xB er aríseƚo/A1 [aʼ]ver	ds:conditional+present is:third ds:interrogative	# T4 + rà(v)e
SFX xB er aràe/J1I1 [aʼ]ver	ds:conditional+present is:first+singular	# T4 + rà(v)e
SFX xB er aràe/J2I2 [aʼ]ver	ds:conditional+present is:first+plural	# T4 + rà(v)e
SFX xB er aràe/j3J3I3 [aʼ]ver	ds:conditional+present is:second+singular	# T4 + rà(v)e
SFX xB er aràe/J4I4 [aʼ]ver	ds:conditional+present is:second+plural	# T4 + rà(v)e
SFX xB er aràe/J5j5 [aʼ]ver	ds:conditional+present is:third	# T4 + rà(v)e
SFX xB ver ràe/J1I1 aver	ds:conditional+present is:first+singular	# T4 + rà(v)e
SFX xB ver ràe/Z5 aver	ds:conditional+present is:first+plural	# T4 + rà(v)e
SFX xB ver ràemi/I6 aver	ds:conditional+present is:first+plural ds:interrogative	# T4 + rà(v)e
SFX xB ver ràe/j3J3I3 aver	ds:conditional+present is:second+singular	# T4 + rà(v)e
SFX xB ver ràe/J4I4 aver	ds:conditional+present is:second+plural	# T4 + rà(v)e
SFX xB ver ràe/J5j5 aver	ds:conditional+present is:third	# T4 + rà(v)e
SFX xB aver émo/J2 aver	ds:indicative+present is:first+plural	# T5 + (av)emo
SFX xB r mo/J2 [aʼ]ver	ds:indicative+present is:first+plural	# T5 + (av)emo
SFX xB er imo/J2 [aʼ]ver	ds:indicative+present is:first+plural	# T5 + avimo
SFX xB er è/J4I4 [aʼ]ver	ds:indicative+present is:second+plural	# T5
SFX xB ver é/J4I4 [aʼ]ver	ds:indicative+present is:second+plural	# T5
SFX xB aver é/J4I4 aver	ds:indicative+present is:second+plural	# T5
SFX xB er é/J4I4 [aʼ]ver	ds:indicative+present is:second+plural	# T5
SFX xB er í/J4I4 [aʼ]ver	ds:indicative+present is:second+plural	# T5
SFX xB r mo [aʼ]ver	ds:subjunctive+present is:first+plural	# T5 + mo
SFX xB er imo [aʼ]ver	ds:subjunctive+present is:first+plural	# T5 + mo
SFX xB ver piemo [aʼ]ver	ds:subjunctive+present is:first+plural	# T5 + mo
SFX xB ver biemo [aʼ]ver	ds:subjunctive+present is:first+plural	# T5 + mo
SFX xB aver epiemo aver	ds:subjunctive+present is:first+plural	# T5 + mo
SFX xB er í [aʼ]ver	ds:subjunctive+present is:second+plural	# T5
SFX xB er è/R0R1R2J4I4 [aʼ]ver	ds:imperative+present is:second+plural	# T5 = T12 + è
SFX xB er ège/R3 [aʼ]ver	ds:imperative+present is:second+plural ds:pronomenal+locative	# T5 = T12 + è
SFX xB er é/R0R1R2J4I4 [aʼ]ver	ds:imperative+present is:second+plural	# T5 = T12 + é
SFX xB er ége/R3 [aʼ]ver	ds:imperative+present is:second+plural ds:pronomenal+locative	# T5 = T12 + é
SFX xB er í/R0J4I4 [aʼ]ver	ds:imperative+present is:second+plural	# T5
SFX xB ver í/R0J4I4 aver	ds:imperative+present is:second+plural	# T5
SFX xB ver biè/R0J4I4 [aʼ]ver	ds:imperative+present is:second+plural	# T5
SFX xB ver bié/R0J4I4 [aʼ]ver	ds:imperative+present is:second+plural	# T5
SFX xB r mo/R0 [aʼ]ver	ds:imperative+present is:first+plural	# T5 + mo
SFX xB er émoge/R3 [aʼ]ver	ds:imperative+present is:first+plural	# T5 + mo
SFX xB er imo/R0 [aʼ]ver	ds:imperative+present is:first+plural	# T5 + mo
SFX xB er ímoge/R3 [aʼ]ver	ds:imperative+present is:first+plural	# T5 + mo
SFX xB er udo/M0y0 [aʼ]ver	ds:participle+passive+weak is:singular+masculine	# T6 + d[oi]
SFX xB er uda/F0y0 [aʼ]ver	ds:participle+passive+weak is:singular+femenine	# T6 + d[ae]
SFX xB ver udo/M0y0 [aʼ]ver	ds:participle+passive+weak is:singular+masculine	# T6 + d[oi]
SFX xB ver uda/F0y0 [aʼ]ver	ds:participle+passive+weak is:singular+femenine	# T6 + d[ae]
SFX xB ver budo/M0y0 [aʼ]ver	ds:participle+passive+weak is:singular+masculine	# T6 + d[oi]
SFX xB ver buda/F0y0 [aʼ]ver	ds:participle+passive+weak is:singular+femenine	# T6 + d[ae]
SFX xB ver bio/A1 ʼver	ds:participle+passive+weak is:singular+masculine	# T6 + ([oiae])
SFX xB r nte/FS [aʼ]ver	ds:participle+active	# T7 + nte
SFX xB er ènte/FS [aʼ]ver	ds:participle+active	# T7 + nte
SFX xB er éve/J1 [aʼ]ver	ds:indicative+imperfect is:first+singular	# T2 + (v)e
SFX xB er ée/J1I1 [aʼ]ver	ds:indicative+imperfect is:first+singular	# T2 + (v)e
SFX xB ver ée/J1I1 [aʼ]ver	ds:indicative+imperfect is:first+singular	# T2 + (v)e
SFX xB er éva/J3 [aʼ]ver	ds:indicative+imperfect is:second+singular	# T2 + (v)a, 2s=3
SFX xB aver éva/J3 aver	ds:indicative+imperfect is:second+singular	# T2 + (v)a, 2s=3
SFX xB er éa/J3I3 [aʼ]ver	ds:indicative+imperfect is:second+singular	# T2 + (v)a, 2s=3
SFX xB aver éa/J3I3 aver	ds:indicative+imperfect is:second+singular	# T2 + (v)a, 2s=3
SFX xB ver éa/J3I3 [aʼ]ver	ds:indicative+imperfect is:second+singular	# T2 + (v)a, 2s=3
SFX xB er ése/FS [aʼ]ver	ds:subjunctive+imperfect is:second+singular	# T2 + se, 2s=3
SFX xB ver ese/FS [aʼ]ver	ds:subjunctive+imperfect is:second+singular	# T2 + se, 2s=3
SFX xB r st [aʼ]ver	ds:participle+passive+weak is:singular+masculine	# T2 + st[oiae]
SFX xB r nt [aʼ]ver	ds:gerund+simple	# T2 + nto = T7 + nto
SFX xB er ènt [aʼ]ver	ds:gerund+simple	# T2 + nto = T7 + nto
SFX xB 0 é/J1I1 [aʼ]ver	ds:indicative+future is:first+singular	# T4 + ré
SFX xB 0 on/J2 [aʼ]ver	ds:indicative+future is:first+plural	# T4 + rón
SFX xB 0 en/J2 [aʼ]ver	ds:indicative+future is:first+plural	# T4 + rén
SFX xB 0 íe [aʼ]ver	ds:conditional+present is:first+singular	# T4 + ríe
SFX xB 0 ée [aʼ]ver	ds:conditional+present is:first+singular	# T4 + rée
SFX xB 0 ée [aʼ]ver	ds:conditional+present is:second+singular	# T4 + rée
SFX xB 0 ée [aʼ]ver	ds:conditional+present is:third	# T4 + rée
SFX xB 0 on [aʼ]ver	ds:conditional+present is:first+plural	# T4 + r(is)(i)ón(se)
SFX xB 0 onse [aʼ]ver	ds:conditional+present is:first+plural	# T4 + r(is)(i)ón(se)
SFX xB 0 onsi [aʼ]ver	ds:conditional+present is:first+plural	# T4 + r(is)(i)ón(se)
SFX xB 0 ion [aʼ]ver	ds:conditional+present is:first+plural	# T4 + r(is)(i)ón(se)
SFX xB 0 ionse [aʼ]ver	ds:conditional+present is:first+plural	# T4 + r(is)(i)ón(se)
SFX xB 0 ionsi [aʼ]ver	ds:conditional+present is:first+plural	# T4 + r(is)(i)ón(se)
SFX xB 0 ison [aʼ]ver	ds:conditional+present is:first+plural	# T4 + r(is)(i)ón(se)
SFX xB 0 isonse [aʼ]ver	ds:conditional+present is:first+plural	# T4 + r(is)(i)ón(se)
SFX xB 0 isonsi [aʼ]ver	ds:conditional+present is:first+plural	# T4 + r(is)(i)ón(se)
SFX xB 0 ision [aʼ]ver	ds:conditional+present is:first+plural	# T4 + r(is)(i)ón(se)
SFX xB 0 isionse [aʼ]ver	ds:conditional+present is:first+plural	# T4 + r(is)(i)ón(se)
SFX xB 0 isionsi [aʼ]ver	ds:conditional+present is:first+plural	# T4 + r(is)(i)ón(se)
SFX xB 0 en [aʼ]ver	ds:conditional+present is:first+plural	# T4 + r(is)én(s[ei])
SFX xB 0 ense [aʼ]ver	ds:conditional+present is:first+plural	# T4 + r(is)én(s[ei])
SFX xB 0 ensi [aʼ]ver	ds:conditional+present is:first+plural	# T4 + r(is)én(s[ei])
SFX xB 0 isen [aʼ]ver	ds:conditional+present is:first+plural	# T4 + r(is)én(s[ei])
SFX xB 0 isense [aʼ]ver	ds:conditional+present is:first+plural	# T4 + r(is)én(s[ei])
SFX xB 0 isensi [aʼ]ver	ds:conditional+present is:first+plural	# T4 + r(is)én(s[ei])
SFX xB 0 ié [aʼ]ver	ds:conditional+present is:second+singular	# T4 + r(is)ié
SFX xB 0 iè [aʼ]ver	ds:conditional+present is:second+singular	# T4 + r(is)iè
SFX xB 0 isié [aʼ]ver	ds:conditional+present is:second+singular	# T4 + r(is)ié
SFX xB 0 isiè [aʼ]ver	ds:conditional+present is:second+singular	# T4 + r(is)iè
SFX xB 0 íe [aʼ]ver	ds:conditional+present is:third	# T4 + ríe
SFX xB er aré/J1I1 [aʼ]ver	ds:indicative+future is:first+singular	# T4 + ré
SFX xB er aríe [aʼ]ver	ds:conditional+present is:first+singular	# T4 + ríe
SFX xB er arée [aʼ]ver	ds:conditional+present is:first+singular	# T4 + rée
SFX xB er arée [aʼ]ver	ds:conditional+present is:second+singular	# T4 + rée
SFX xB er arée [aʼ]ver	ds:conditional+present is:third	# T4 + rée
SFX xB er aron [aʼ]ver	ds:conditional+present is:first+plural	# T4 + r(is)(i)ón(se)
SFX xB er aronse [aʼ]ver	ds:conditional+present is:first+plural	# T4 + r(is)(i)ón(se)
SFX xB er aronsi [aʼ]ver	ds:conditional+present is:first+plural	# T4 + r(is)(i)ón(se)
SFX xB er arion [aʼ]ver	ds:conditional+present is:first+plural	# T4 + r(is)(i)ón(se)
SFX xB er arionse [aʼ]ver	ds:conditional+present is:first+plural	# T4 + r(is)(i)ón(se)
SFX xB er arionsi [aʼ]ver	ds:conditional+present is:first+plural	# T4 + r(is)(i)ón(se)
SFX xB er arison [aʼ]ver	ds:conditional+present is:first+plural	# T4 + r(is)(i)ón(se)
SFX xB er arisonse [aʼ]ver	ds:conditional+present is:first+plural	# T4 + r(is)(i)ón(se)
SFX xB er arisonsi [aʼ]ver	ds:conditional+present is:first+plural	# T4 + r(is)(i)ón(se)
SFX xB er arision [aʼ]ver	ds:conditional+present is:first+plural	# T4 + r(is)(i)ón(se)
SFX xB er arisionse [aʼ]ver	ds:conditional+present is:first+plural	# T4 + r(is)(i)ón(se)
SFX xB er arisionsi [aʼ]ver	ds:conditional+present is:first+plural	# T4 + r(is)(i)ón(se)
SFX xB er aren [aʼ]ver	ds:conditional+present is:first+plural	# T4 + r(is)én(s[ei])
SFX xB er arense [aʼ]ver	ds:conditional+present is:first+plural	# T4 + r(is)én(s[ei])
SFX xB er arensi [aʼ]ver	ds:conditional+present is:first+plural	# T4 + r(is)én(s[ei])
SFX xB er arisen [aʼ]ver	ds:conditional+present is:first+plural	# T4 + r(is)én(s[ei])
SFX xB er arisense [aʼ]ver	ds:conditional+present is:first+plural	# T4 + r(is)én(s[ei])
SFX xB er arisensi [aʼ]ver	ds:conditional+present is:first+plural	# T4 + r(is)én(s[ei])
SFX xB er arié [aʼ]ver	ds:conditional+present is:second+singular	# T4 + r(is)ié
SFX xB er ariè [aʼ]ver	ds:conditional+present is:second+singular	# T4 + r(is)iè
SFX xB er arisié [aʼ]ver	ds:conditional+present is:second+singular	# T4 + r(is)ié
SFX xB er arisiè [aʼ]ver	ds:conditional+present is:second+singular	# T4 + r(is)iè
SFX xB er aríe [aʼ]ver	ds:conditional+present is:third	# T4 + ríe
SFX xB r nt [aʼ]ver	ds:participle+active	# T7 + nte
SFX xB er on/J2 [aʼ]ver	ds:indicative+imperfect is:first+plural	# T11 + (iv)(i)ón(se)
SFX xB er óni/I2 [aʼ]ver	ds:indicative+imperfect is:first+plural ds:interrogative	# T11 + (iv)(i)ón(se)
SFX xB er onse/J2 [aʼ]ver	ds:indicative+imperfect is:first+plural	# T11 + (iv)(i)ón(se)
SFX xB er onsi/J2 [aʼ]ver	ds:indicative+imperfect is:first+plural	# T11 + (iv)(i)ón(se)
SFX xB er ion/J2 [aʼ]ver	ds:indicative+imperfect is:first+plural	# T11 + (iv)(i)ón(se)
SFX xB er ióni/I2 [aʼ]ver	ds:indicative+imperfect is:first+plural ds:interrogative	# T11 + (iv)(i)ón(se)
SFX xB er ionse/J2 [aʼ]ver	ds:indicative+imperfect is:first+plural	# T11 + (iv)(i)ón(se)
SFX xB er ionsi/J2 [aʼ]ver	ds:indicative+imperfect is:first+plural	# T11 + (iv)(i)ón(se)
SFX xB er ivon/J2 [aʼ]ver	ds:indicative+imperfect is:first+plural	# T11 + (iv)(i)ón(se)
SFX xB er ivóni/I2 [aʼ]ver	ds:indicative+imperfect is:first+plural ds:interrogative	# T11 + (iv)(i)ón(se)
SFX xB er ivonse/J2 [aʼ]ver	ds:indicative+imperfect is:first+plural	# T11 + (iv)(i)ón(se)
SFX xB er ivonsi/J2 [aʼ]ver	ds:indicative+imperfect is:first+plural	# T11 + (iv)(i)ón(se)
SFX xB er ivion/J2 [aʼ]ver	ds:indicative+imperfect is:first+plural	# T11 + (iv)(i)ón(se)
SFX xB er ivióni/I2 [aʼ]ver	ds:indicative+imperfect is:first+plural ds:interrogative	# T11 + (iv)(i)ón(se)
SFX xB er ivionse/J2 [aʼ]ver	ds:indicative+imperfect is:first+plural	# T11 + (iv)(i)ón(se)
SFX xB er ivionsi/J2 [aʼ]ver	ds:indicative+imperfect is:first+plural	# T11 + (iv)(i)ón(se)
SFX xB r n/J2 [aʼ]ver	ds:indicative+imperfect is:first+plural	# T11 + (iv)én(s[ei])
SFX xB er éni/I2 [aʼ]ver	ds:indicative+imperfect is:first+plural ds:interrogative	# T11 + (iv)én(s[ei])
SFX xB r nse/J2 [aʼ]ver	ds:indicative+imperfect is:first+plural	# T11 + (iv)én(s[ei])
SFX xB r nsi/J2 [aʼ]ver	ds:indicative+imperfect is:first+plural	# T11 + (iv)én(s[ei])
SFX xB er iven/J2 [aʼ]ver	ds:indicative+imperfect is:first+plural	# T11 + (iv)én(s[ei])
SFX xB er ivéni/I2 [aʼ]ver	ds:indicative+imperfect is:first+plural ds:interrogative	# T11 + (iv)én(s[ei])
SFX xB er ivense/J2 [aʼ]ver	ds:indicative+imperfect is:first+plural	# T11 + (iv)én(s[ei])
SFX xB er ivensi/J2 [aʼ]ver	ds:indicative+imperfect is:first+plural	# T11 + (iv)én(s[ei])
SFX xB er ié/J4I4 [aʼ]ver	ds:indicative+imperfect is:second+plural	# T11 + (iv)ié
SFX xB er isé/J4I4 [aʼ]ver	ds:indicative+imperfect is:second+plural	# T11 + (iv)isé
SFX xB er ivié/J4I4 [aʼ]ver	ds:indicative+imperfect is:second+plural	# T11 + (iv)ié
SFX xB er on [aʼ]ver	ds:subjunctive+imperfect is:first+plural	# T11 + (is)(i)ón(e|se)
SFX xB er one [aʼ]ver	ds:subjunctive+imperfect is:first+plural	# T11 + (is)(i)ón(e|se)
SFX xB er one ʼer	ds:subjunctive+imperfect is:first+plural	# T11 + (is)(i)ón(e|se)
SFX xB er onse [aʼ]ver	ds:subjunctive+imperfect is:first+plural	# T11 + (is)(i)ón(e|se)
SFX xB er ion [aʼ]ver	ds:subjunctive+imperfect is:first+plural	# T11 + (is)(i)ón(e|se)
SFX xB er ione [aʼ]ver	ds:subjunctive+imperfect is:first+plural	# T11 + (is)(i)ón(e|se)
SFX xB er ionse [aʼ]ver	ds:subjunctive+imperfect is:first+plural	# T11 + (is)(i)ón(e|se)
SFX xB er ison [aʼ]ver	ds:subjunctive+imperfect is:first+plural	# T11 + (is)(i)ón(e|se)
SFX xB er isone [aʼ]ver	ds:subjunctive+imperfect is:first+plural	# T11 + (is)(i)ón(e|se)
SFX xB er isonse [aʼ]ver	ds:subjunctive+imperfect is:first+plural	# T11 + (is)(i)ón(e|se)
SFX xB er ision [aʼ]ver	ds:subjunctive+imperfect is:first+plural	# T11 + (is)(i)ón(e|se)
SFX xB er isione [aʼ]ver	ds:subjunctive+imperfect is:first+plural	# T11 + (is)(i)ón(e|se)
SFX xB er isionse [aʼ]ver	ds:subjunctive+imperfect is:first+plural	# T11 + (is)(i)ón(e|se)
SFX xB r n [aʼ]ver	ds:subjunctive+imperfect is:first+plural	# T11 + (is)én(e|s[ei])
SFX xB r ne [aʼ]ver	ds:subjunctive+imperfect is:first+plural	# T11 + (is)én(e|s[ei])
SFX xB r nse [aʼ]ver	ds:subjunctive+imperfect is:first+plural	# T11 + (is)én(e|s[ei])
SFX xB r nsi [aʼ]ver	ds:subjunctive+imperfect is:first+plural	# T11 + (is)én(e|s[ei])
SFX xB er isen [aʼ]ver	ds:subjunctive+imperfect is:first+plural	# T11 + (is)én(e|s[ei])
SFX xB er isene [aʼ]ver	ds:subjunctive+imperfect is:first+plural	# T11 + (is)én(e|s[ei])
SFX xB er isense [aʼ]ver	ds:subjunctive+imperfect is:first+plural	# T11 + (is)én(e|s[ei])
SFX xB er isensi [aʼ]ver	ds:subjunctive+imperfect is:first+plural	# T11 + (is)én(e|s[ei])
SFX xB er ié [aʼ]ver	ds:subjunctive+imperfect is:second+plural	# T11 + (is)ié([dg]e)
SFX xB er iede [aʼ]ver	ds:subjunctive+imperfect is:second+plural	# T11 + (is)ié([dg]e)
SFX xB er iege [aʼ]ver	ds:subjunctive+imperfect is:second+plural	# T11 + (is)ié([dg]e)
SFX xB er isié/J4I4 [aʼ]ver	ds:subjunctive+imperfect is:second+plural	# T11 + (is)ié([dg]e)
SFX xB er isiede [aʼ]ver	ds:subjunctive+imperfect is:second+plural	# T11 + (is)ié([dg]e)
SFX xB er isiege [aʼ]ver	ds:subjunctive+imperfect is:second+plural	# T11 + (is)ié([dg]e)
SFX xB er isiè/J4I4 [aʼ]ver	ds:subjunctive+imperfect is:second+plural	# T11 + (is)iè([dg]e)
SFX xB er isiède [aʼ]ver	ds:subjunctive+imperfect is:second+plural	# T11 + (is)iè([dg]e)
SFX xB er isiège [aʼ]ver	ds:subjunctive+imperfect is:second+plural	# T11 + (is)iè([dg]e)
SFX xB er on/J2 [aʼ]ver	ds:indicative+present is:first+plural	# T12 + avón
SFX xB er óni/I2 [aʼ]ver	ds:indicative+present is:first+plural ds:interrogative	# T12 + avón
SFX xB ver on/J2 [aʼ]ver	ds:indicative+present is:first+plural	# T12 + avón
SFX xB ver óni/I2 [aʼ]ver	ds:indicative+present is:first+plural ds:interrogative	# T12 + avón
SFX xB r n/J2 [aʼ]ver	ds:indicative+present is:first+plural	# T12 + avén
SFX xB er éni/I2 [aʼ]ver	ds:indicative+present is:first+plural ds:interrogative	# T12 + avén
SFX xB er on [aʼ]ver	ds:subjunctive+present is:first+plural	# T12 + (i)ón(e)
SFX xB ver pion [aʼ]ver	ds:subjunctive+present is:first+plural	# T12 + (i)ón(e)
SFX xB ver bion [aʼ]ver	ds:subjunctive+present is:first+plural	# T12 + (i)ón(e)
SFX xB aver epion aver	ds:subjunctive+present is:first+plural	# T12 + (i)ón(e)
SFX xB er one [aʼ]ver	ds:subjunctive+present is:first+plural	# T12 + (i)ón(e)
SFX xB ver pione [aʼ]ver	ds:subjunctive+present is:first+plural	# T12 + (i)ón(e)
SFX xB ver bione [aʼ]ver	ds:subjunctive+present is:first+plural	# T12 + (i)ón(e)
SFX xB aver epione aver	ds:subjunctive+present is:first+plural	# T12 + (i)ón(e)
SFX xB er ion [aʼ]ver	ds:subjunctive+present is:first+plural	# T12 + (i)ón(e)
SFX xB er ione [aʼ]ver	ds:subjunctive+present is:first+plural	# T12 + (i)ón(e)
SFX xB r n [aʼ]ver	ds:subjunctive+present is:first+plural	# T12 + én(e)
SFX xB ver pien [aʼ]ver	ds:subjunctive+present is:first+plural	# T12 + én(e)
SFX xB ver bien [aʼ]ver	ds:subjunctive+present is:first+plural	# T12 + én(e)
SFX xB aver epien aver	ds:subjunctive+present is:first+plural	# T12 + én(e)
SFX xB r ne [aʼ]ver	ds:subjunctive+present is:first+plural	# T12 + én(e)
SFX xB ver piene [aʼ]ver	ds:subjunctive+present is:first+plural	# T12 + én(e)
SFX xB ver biene [aʼ]ver	ds:subjunctive+present is:first+plural	# T12 + én(e)
SFX xB aver epiene aver	ds:subjunctive+present is:first+plural	# T12 + én(e)
SFX xB er é [aʼ]ver	ds:subjunctive+present is:second+plural	# T12 + é([dg]e) = T5
SFX xB ver pié [aʼ]ver	ds:subjunctive+present is:second+plural	# T12 + é([dg]e) = T5
SFX xB ver bié [aʼ]ver	ds:subjunctive+present is:second+plural	# T12 + é([dg]e) = T5
SFX xB aver epié aver	ds:subjunctive+present is:second+plural	# T12 + é([dg]e) = T5
SFX xB r de [aʼ]ver	ds:subjunctive+present is:second+plural	# T12 + é([dg]e)
SFX xB ver piede [aʼ]ver	ds:subjunctive+present is:second+plural	# T12 + é([dg]e)
SFX xB ver biede [aʼ]ver	ds:subjunctive+present is:second+plural	# T12 + é([dg]e)
SFX xB aver epiede aver	ds:subjunctive+present is:second+plural	# T12 + é([dg]e)
SFX xB r ge [aʼ]ver	ds:subjunctive+present is:second+plural	# T12 + é([dg]e)
SFX xB ver piege [aʼ]ver	ds:subjunctive+present is:second+plural	# T12 + é([dg]e)
SFX xB aver éde aver	ds:subjunctive+imperfect is:second+plural	# T11 + (is)ié([dg]e)
SFX xB ver biege [aʼ]ver	ds:subjunctive+present is:second+plural	# T12 + é([dg]e)
SFX xB aver epiege aver	ds:subjunctive+present is:second+plural	# T12 + é([dg]e)
SFX xB 0 e [aʼ]ver	ds:infinitive+simple	# T1 + r(e)
SFX xB er area [aʼ]ver	ds:conditional+present is:first+singular	# T4 + réa
SFX xB er aríimo [aʼ]ver	ds:conditional+present is:first+plural	# T4 + ríimo
SFX xB er area [aʼ]ver	ds:conditional+present is:second+singular	# T4 + réa
SFX xB er aresi [aʼ]ver	ds:conditional+present is:second+plural	# T4 + rési
SFX xB er arisi [aʼ]ver	ds:conditional+present is:second+plural	# T4 + rési, padoan
SFX xB er area [aʼ]ver	ds:conditional+present is:third	# T4 + réa
SFX xB aver ò/J1I1 aver	ds:indicative+present is:first+singular	# T8 + (g)ò
SFX xB aver à/J1I1 aver	ds:indicative+present is:first+singular	# T8 + (g)à
SFX xB aver è/J3I3 aver	ds:indicative+present is:second+singular	# T8 + è
SFX xB aver èi aver	ds:indicative+present is:second+singular	# T8 + è
SFX xB aver ès/J3I3 aver	ds:indicative+present is:second+singular	# T8 + è, belumat
SFX xB aver es/J3I3 aver	ds:indicative+present is:second+singular	# T8 + e, belumat
SFX xB aver àpia aver	ds:subjunctive+present is:first+singular	# T8 + a
SFX xB aver àbia aver	ds:subjunctive+present is:first+singular	# T8 + a
SFX xB aver èpia aver	ds:subjunctive+present is:first+singular	# T8 + a
SFX xB aver è/J1I1 aver	ds:indicative+present is:first+singular	# T8 + è
SFX xB aver à/J3I3 aver	ds:indicative+present is:second+singular	# T8 + (g)à, 2s=3
SFX xB aver às/J3I3 aver	ds:indicative+present is:second+singular	# T8 + (g)à, 2s=3
SFX xB aver à aver	ds:indicative+present is:third	# T8 + (g)à
SFX xB aver àpie aver	ds:subjunctive+present is:first+singular	# T8 + e
SFX xB aver àbie aver	ds:subjunctive+present is:first+singular	# T8 + e
SFX xB aver èpie aver	ds:subjunctive+present is:first+singular	# T8 + e
SFX xB aver èpe aver	ds:subjunctive+present is:first+singular	# T8 + e
SFX xB aver ébe aver	ds:subjunctive+present is:first+singular	# T8 + e
SFX xB aver àbe aver	ds:subjunctive+present is:first+singular	# T8 + e
SFX xB aver àpi aver	ds:subjunctive+present is:second+singular	# T8 + i
SFX xB r 0 [aʼ]ver	ds:subjunctive+present is:second+singular	# T8 + e, 2s=3
SFX xB aver àpie aver	ds:subjunctive+present is:second+singular	# T8 + e, 2s=3
SFX xB aver àbie aver	ds:subjunctive+present is:second+singular	# T8 + e, 2s=3
SFX xB aver èpie aver	ds:subjunctive+present is:second+singular	# T8 + e, 2s=3
SFX xB aver èpe aver	ds:subjunctive+present is:second+singular	# T8 + e, 2s=3
SFX xB aver ébe aver	ds:subjunctive+present is:second+singular	# T8 + e, 2s=3
SFX xB aver àbi aver	ds:subjunctive+present is:second+singular	# T8 + i, 2s=3
SFX xB aver èbi aver	ds:subjunctive+present is:second+singular	# T8 + i, 2s=3, coxòto
SFX xB aver àbia aver	ds:subjunctive+present is:second+singular	# T8 + a, 2s=3
SFX xB aver àpia aver	ds:subjunctive+present is:third	# T8 + a
SFX xB aver àbia aver	ds:subjunctive+present is:third	# T8 + a
SFX xB aver èpia aver	ds:subjunctive+present is:third	# T8 + a
SFX xB aver èpie aver	ds:subjunctive+present is:third	# T8 + a
SFX xB aver èpe aver	ds:subjunctive+present is:third	# T8 + a
SFX xB aver èbe aver	ds:subjunctive+present is:third	# T8 + a
SFX xB aver ébia aver	ds:subjunctive+present is:third	# T8 + a
SFX xB aver à/R0R1R2J5j5 aver	ds:imperative+present is:second+singular	# T9
SFX xB aver àge/R3 aver	ds:imperative+present is:second+singular ds:pronomenal+locative	# T9
SFX xB aver àl/I5 aver	ds:imperative+present is:second+singular ds:interrogative	# T9
SFX xB aver àƚo/i5 aver	ds:imperative+present is:second+singular ds:interrogative	# T9
SFX xB aver àgel/R4A1 aver	ds:imperative+present is:second+singular ds:pronomenal+locative	# T9
SFX xB aver àgeƚo/R5A1	aver	ds:imperative+present is:second+singular ds:pronomenal+locative	# T9
SFX xB aver àbi/R0R1R2J5j5 aver	ds:imperative+present is:second+singular	# T9
SFX xB aver àbil/I5 aver	ds:imperative+present is:second+singular ds:interrogative	# T9
SFX xB aver àbiƚo/i5 aver	ds:imperative+present is:second+singular ds:interrogative	# T9
SFX xB aver àbegel/R4A1 aver	ds:imperative+present is:second+singular ds:pronomenal+locative	# T9
SFX xB aver àbegeƚo/R5A1	aver	ds:imperative+present is:second+singular ds:pronomenal+locative	# T9
SFX xB er émogel/R4A1 aver	ds:imperative+present is:first+plural	# T5 + mo
SFX xB er ímogel/R4A1 aver	ds:imperative+present is:first+plural	# T5 + mo
SFX xB er émogeƚo/R5A1	aver	ds:imperative+present is:first+plural	# T5 + mo
SFX xB er ímogeƚo/R5A1	aver	ds:imperative+present is:first+plural	# T5 + mo
SFX xB er on/R0R1 aver	ds:imperative+present is:first+plural	# T12 + ón
SFX xB er ónge/R3 aver	ds:imperative+present is:first+plural	# T12 + ón
SFX xB er óngel/R4A1 aver	ds:imperative+present is:first+plural	# T12 + ón
SFX xB r n/R0R1 aver	ds:imperative+present is:first+plural	# T12 + én
SFX xB er énge/R3 aver	ds:imperative+present is:first+plural	# T12 + én
SFX xB er éngel/R4A1 aver	ds:imperative+present is:first+plural	# T12 + én
SFX xB er évami/I1 [aʼ]ver	ds:indicative+imperfect is:first+singular ds:interrogative	# T2 + (v)a
SFX xB aver évami/I1 aver	ds:indicative+imperfect is:first+singular ds:interrogative	# T2 + (v)a
SFX xB er éami/I1 [aʼ]ver	ds:indicative+imperfect is:first+singular ds:interrogative	# T2 + (v)a
SFX xB aver éami/I1 aver	ds:indicative+imperfect is:first+singular ds:interrogative	# T2 + (v)a
SFX xB er évomi/I1 [aʼ]ver	ds:indicative+imperfect is:first+singular ds:interrogative	# T2 + (v)o
SFX xB er éomi/I1 [aʼ]ver	ds:indicative+imperfect is:first+singular ds:interrogative	# T2 + (v)o
SFX xB er évitu/j3I3 [aʼ]ver	ds:indicative+imperfect is:second+singular ds:interrogative	# T2 + (v)i
SFX xB er éitu/j3I3 [aʼ]ver	ds:indicative+imperfect is:second+singular ds:interrogative	# T2 + (v)i
SFX xB ver éitu/j3I3 [aʼ]ver	ds:indicative+imperfect is:second+singular ds:interrogative	# T2 + (v)i
SFX xB er évïu/I4 [aʼ]ver	ds:indicative+imperfect is:second+plural ds:interrogative	# T2 + (v)i
SFX xB er éiu/I4 [aʼ]ver	ds:indicative+imperfect is:second+plural ds:interrogative	# T2 + (v)i
SFX xB er ívitu/j3I3 [aʼ]ver	ds:indicative+imperfect is:second+singular ds:interrogative	# T2 + (v)i
SFX xB er íitu/j3I3 [aʼ]ver	ds:indicative+imperfect is:second+singular ds:interrogative	# T2 + (v)i
SFX xB ver íitu/j3I3 [aʼ]ver	ds:indicative+imperfect is:second+singular ds:interrogative	# T2 + (v)i
SFX xB er ívïu/I4 [aʼ]ver	ds:indicative+imperfect is:second+plural ds:interrogative	# T2 + (v)i
SFX xB er íiu/I4 [aʼ]ver	ds:indicative+imperfect is:second+plural ds:interrogative	# T2 + (v)i
SFX xB er éndoge/P3 [aʼ]ver	ds:gerund+simple ds:pronomenal+genitive+locative	# T2 + ndo = T7 + ndo
SFX xB er éndege/P3 [aʼ]ver	ds:gerund+simple ds:pronomenal+genitive+locative	# T2 + ndo = T7 + ndo, buranèl
SFX xB er éntoge/P3 [aʼ]ver	ds:gerund+simple ds:pronomenal+genitive+locative	# T2 + nto = T7 + nto
SFX xB 0 émoi/I2 [aʼ]ver	ds:indicative+future is:first+plural ds:interrogative	# T4 + r[éí]mo
SFX xB 0 ímoi/I2 [aʼ]ver	ds:indicative+future is:first+plural ds:interrogative	# T4 + r[éí]mo
SFX xB 0 àvemi/I1 [aʼ]ver	ds:conditional+present is:first+singular ds:interrogative	# T4 + rà(v)e
SFX xB 0 àemi/I1 [aʼ]ver	ds:conditional+present is:first+singular ds:interrogative	# T4 + rà(v)e
SFX xB 0 àvemi/I6 [aʼ]ver	ds:conditional+present is:first+plural ds:interrogative	# T4 + rà(v)e
SFX xB 0 àemi/I6 [aʼ]ver	ds:conditional+present is:first+plural ds:interrogative	# T4 + rà(v)e
SFX xB 0 àvetu/j3I3 [aʼ]ver	ds:conditional+present is:second+singular ds:interrogative	# T4 + rà(v)e
SFX xB 0 àetu/j3I3 [aʼ]ver	ds:conditional+present is:second+singular ds:interrogative	# T4 + rà(v)e
SFX xB 0 àveu/I4 [aʼ]ver	ds:conditional+present is:second+plural ds:interrogative	# T4 + rà(v)e
SFX xB 0 àeu/I4 [aʼ]ver	ds:conditional+present is:second+plural ds:interrogative	# T4 + rà(v)e
SFX xB er émoi/I2 [aʼ]ver	ds:indicative+present is:first+plural ds:interrogative	# T5 + (g)avémo
SFX xB er ímoi/I2 [aʼ]ver	ds:indicative+present is:first+plural ds:interrogative	# T5 + avímo
SFX xB r a/J5j5 [aʼ]ver	ds:indicative+imperfect is:third	# T2 + (v)a
SFX xB er ével/I5 [aʼ]ver	ds:indicative+imperfect is:third ds:interrogative	# T2 + (v)a
SFX xB ver éel/I5 [aʼ]ver	ds:indicative+imperfect is:third ds:interrogative	# T2 + (v)a
SFX xB ver éa/J5j5 [aʼ]ver	ds:indicative+imperfect is:third	# T2 + (v)a
SFX xB er éel/I5 [aʼ]ver	ds:indicative+imperfect is:third ds:interrogative	# T2 + (v)a
SFX xB r ndo [aʼ]ver	ds:gerund+simple	# T2 + ndo = T7 + ndo
SFX xB r ndo/P1|| [aʼ]ver	ds:gerund+simple ds:pronomenal+accusative	# T2 + ndo = T7 + ndo
SFX xB r ndo/P2|| [aʼ]ver	ds:gerund+simple ds:pronomenal+accusative	# T2 + ndo = T7 + ndo
SFX xB er éndogel/P4A1 [aʼ]ver	ds:gerund+simple ds:pronomenal+locative	# T2 + ndo = T7 + ndo
SFX xB er éndogeƚo/P5 [aʼ]ver	ds:gerund+simple ds:pronomenal+locative	# T2 + ndo = T7 + ndo
SFX xB r nde [aʼ]ver	ds:gerund+simple	# T2 + ndo = T7 + ndo, buranèl
SFX xB r nde/P1|| [aʼ]ver	ds:gerund+simple ds:pronomenal+accusative	# T2 + ndo = T7 + ndo, buranèl
SFX xB r nde/P2|| [aʼ]ver	ds:gerund+simple ds:pronomenal+accusative	# T2 + ndo = T7 + ndo, buranèl
SFX xB er éndegel/P4A1 [aʼ]ver	ds:gerund+simple ds:pronomenal+locative	# T2 + ndo = T7 + ndo, buranèl
SFX xB er éndegeƚo/P5 [aʼ]ver	ds:gerund+simple ds:pronomenal+locative	# T2 + ndo = T7 + ndo, buranèl
SFX xB r nto [aʼ]ver	ds:gerund+simple	# T2 + nto = T7 + nto
SFX xB r nto/P1|| [aʼ]ver	ds:gerund+simple ds:pronomenal+accusative	# T2 + nto = T7 + nto
SFX xB r nto/P2|| [aʼ]ver	ds:gerund+simple ds:pronomenal+accusative	# T2 + nto = T7 + nto
SFX xB er éntogel/P4A1 [aʼ]ver	ds:gerund+simple ds:pronomenal+locative	# T2 + nto = T7 + nto
SFX xB er èntogel/P4A1 [aʼ]ver	ds:gerund+simple ds:pronomenal+locative	# T2 + nto = T7 + nto
SFX xB 0 àl/I5 [aʼ]ver	ds:indicative+future is:third ds:interrogative	# T4 + rà
SFX xB 0 àƚo/i5 [aʼ]ver	ds:indicative+future is:third ds:interrogative	# T4 + rà
SFX xB er è [aʼ]ver	ds:imperative+present is:second+plural	# T5
SFX xB er é [aʼ]ver	ds:imperative+present is:second+plural	# T5
SFX xB er ègel/R4A1 [aʼ]ver	ds:imperative+present is:second+plural ds:pronomenal+locative	# T5 = T12 + è
SFX xB er égel/R4A1 [aʼ]ver	ds:imperative+present is:second+plural ds:pronomenal+locative	# T5 = T12 + é
SFX xB er í/R1R2 [aʼ]ver	ds:imperative+present is:second+plural	# T5
SFX xB er ígel/R4A1 [aʼ]ver	ds:imperative+present is:second+plural ds:pronomenal+locative	# T5
SFX xB er éntogeƚo/P5 [aʼ]ver	ds:gerund+simple ds:pronomenal+locative	# T2 + nto = T7 + nto
SFX xB er èntogeƚo/P5 [aʼ]ver	ds:gerund+simple ds:pronomenal+locative	# T2 + nto = T7 + nto
SFX xB er ègeƚo/R5A1	[aʼ]ver	ds:imperative+present is:second+plural ds:pronomenal+locative	# T5 = T12 + è
SFX xB er égeƚo/R5A1	[aʼ]ver	ds:imperative+present is:second+plural ds:pronomenal+locative	# T5 = T12 + é
SFX xB er ígeƚo/R5A1	[aʼ]ver	ds:imperative+present is:second+plural ds:pronomenal+locative	# T5
SFX xB er évemi/I1 [aʼ]ver	ds:indicative+imperfect is:first+singular ds:interrogative	# T2 + (v)e
SFX xB er éemi/I1 [aʼ]ver	ds:indicative+imperfect is:first+singular ds:interrogative	# T2 + (v)e
SFX xB er évatu/j3I3 [aʼ]ver	ds:indicative+imperfect is:second+singular ds:interrogative	# T2 + (v)a, 2s=3
SFX xB aver évatu/j3I3 aver	ds:indicative+imperfect is:second+singular ds:interrogative	# T2 + (v)a, 2s=3
SFX xB er éatu/j3I3 [aʼ]ver	ds:indicative+imperfect is:second+singular ds:interrogative	# T2 + (v)a, 2s=3
SFX xB aver éatu/j3I3 aver	ds:indicative+imperfect is:second+singular ds:interrogative	# T2 + (v)a, 2s=3
SFX xB 0 óni/I2 [aʼ]ver	ds:indicative+future is:first+plural ds:interrogative	# T4 + rón
SFX xB 0 éni/I2 [aʼ]ver	ds:indicative+future is:first+plural ds:interrogative	# T4 + rén
SFX xB er arémoi/I2 [aʼ]ver	ds:indicative+future is:first+plural ds:interrogative	# T4 + r[éí]mo
SFX xB er arímoi/I2 [aʼ]ver	ds:indicative+future is:first+plural ds:interrogative	# T4 + r[éí]mo
SFX xB er aràƚo/i5 [aʼ]ver	ds:indicative+future is:third ds:interrogative	# T4 + rà
SFX xB ver ràƚo/i5 aver	ds:indicative+future is:third ds:interrogative	# T4 + rà
SFX xB er aràl/I5 [aʼ]ver	ds:indicative+future is:third ds:interrogative	# T4 + rà
SFX xB ver ràl/I5 aver	ds:indicative+future is:third ds:interrogative	# T4 + rà
SFX xB ver eróni/I2 [aʼ]ver	ds:indicative+future is:first+plural ds:interrogative	# T4 + rón
SFX xB ver eréni/I2 [aʼ]ver	ds:indicative+future is:first+plural ds:interrogative	# T4 + rén
SFX xB ver arémoi/I2 [aʼ]ver	ds:indicative+future is:first+plural ds:interrogative	# T4 + r[éí]mo
SFX xB ver arímoi/I2 [aʼ]ver	ds:indicative+future is:first+plural ds:interrogative	# T4 + r[éí]mo
SFX xB ver arà/J5j5 [aʼ]ver	ds:indicative+future is:third	# T4 + rà
SFX xB ver aràl/I5 [aʼ]ver	ds:indicative+future is:third ds:interrogative	# T4 + rà
SFX xB ver aràƚo/i5 [aʼ]ver	ds:indicative+future is:third ds:interrogative	# T4 + rà
SFX xB er aràemi/I1 [aʼ]ver	ds:conditional+present is:first+singular ds:interrogative	# T4 + rà(v)e
SFX xB er aràvemi/I6 [aʼ]ver	ds:conditional+present is:first+plural ds:interrogative	# T4 + rà(v)e
SFX xB er aràemi/I6 [aʼ]ver	ds:conditional+present is:first+plural ds:interrogative	# T4 + rà(v)e
SFX xB er aràvetu/j3I3 [aʼ]ver	ds:conditional+present is:second+singular ds:interrogative	# T4 + rà(v)e
SFX xB er aràetu/j3I3 [aʼ]ver	ds:conditional+present is:second+singular ds:interrogative	# T4 + rà(v)e
SFX xB er aràveu/I4 [aʼ]ver	ds:conditional+present is:second+plural ds:interrogative	# T4 + rà(v)e
SFX xB er aràeu/I4 [aʼ]ver	ds:conditional+present is:second+plural ds:interrogative	# T4 + rà(v)e
SFX xB er aràe/J1 [aʼ]ver	ds:conditional+present is:first+singular	# T4 + rà(v)e
SFX xB er aràe/Z5 [aʼ]ver	ds:conditional+present is:first+plural	# T4 + rà(v)e
SFX xB er aràe/J3 [aʼ]ver	ds:conditional+present is:second+singular	# T4 + rà(v)e
SFX xB er aràe/J4 [aʼ]ver	ds:conditional+present is:second+plural	# T4 + rà(v)e


# vèrbi –ér inregolari: (re)aver
SFX xC Y 8
SFX xC aver vepion aver	ds:subjunctive+present is:first+plural	# T12 + (i)ón(e)
SFX xC aver vepione aver	ds:subjunctive+present is:first+plural	# T12 + (i)ón(e)
SFX xC aver vepien aver	ds:subjunctive+present is:first+plural	# T12 + én(e)
SFX xC aver vepiene aver	ds:subjunctive+present is:first+plural	# T12 + én(e)
SFX xC aver vepié aver	ds:subjunctive+present is:second+plural	# T12 + é([dg]e) = T5
SFX xC aver vepie aver	ds:subjunctive+present is:first+singular	# T8 + e
SFX xC aver vepie aver	ds:subjunctive+present is:second+singular	# T8 + e, 2s=3
SFX xC aver vepie aver	ds:subjunctive+present is:third	# T8 + a

# vèrbi –ér inregolari: (a(s)|apar|de|(in)kon|intra|man|(re)o|re|sos|tra)[ct][èé]ñer, (a(r)|ben|de(x)|(des|re)kon|in|inter|intr[ae]|kontra|mal|per|pre|(re)so|pro|rin|sko(n)|sora|x)[vʼ][èéí]ñer/ʼñer
# t[èé]ñer > ŧ[èé]ñer > c[èé]ñer
SFX xD Y 52
SFX xD èñer ièn/BuR0R1J3 [^c]èñer	ds:imperative+present is:second+singular	# T9
SFX xD èñer ièntu/I3 [^c]èñer	ds:imperative+present is:second+singular ds:interrogative	# T9
SFX xD èñer ien/BuR0R1J3 [^c]èñer	ds:imperative+present is:second+singular	# T9
SFX xD èñer iènge/R3 [^c]èñer	ds:imperative+present is:second+singular ds:pronomenal+locative	# T9
SFX xD èñer iéntu/I3 [^c]èñer	ds:imperative+present is:second+singular ds:interrogative	# T9
SFX xD ñer n/R0R1J3 èñer	ds:imperative+present is:second+singular	# T9
SFX xD ñer nge/R3 èñer	ds:imperative+present is:second+singular ds:pronomenal+locative	# T9
SFX xD ñer ntu/I3 [^c]èñer	ds:imperative+present is:second+singular ds:interrogative	# T9
SFX xD èñer ièngel/R4A1 [^c]èñer	ds:imperative+present is:second+singular ds:pronomenal+locative	# T9
SFX xD ñer ngel/R4A1 èñer	ds:imperative+present is:second+singular ds:pronomenal+locative	# T9
SFX xD èñer ièngeƚo/R5A1	[^c]èñer	ds:imperative+present is:second+singular ds:pronomenal+locative	# T9
SFX xD ñer ngeƚo/R5A1	èñer	ds:imperative+present is:second+singular ds:pronomenal+locative	# T9
SFX xD rò mo/R0 eñerò	ds:imperative+present is:first+plural	# T5 + mo
SFX xD erò émoge/R3 eñerò	ds:imperative+present is:first+plural	# T5 + mo
SFX xD erò imo/R0 eñerò	ds:imperative+present is:first+plural	# T5 + mo
SFX xD erò ímoge/R3 eñerò	ds:imperative+present is:first+plural	# T5 + mo
SFX xD erò émogel/R4A1 eñerò	ds:imperative+present is:first+plural	# T5 + mo
SFX xD erò ímogel/R4A1 eñerò	ds:imperative+present is:first+plural	# T5 + mo
SFX xD erò émogeƚo/R5A1	eñerò	ds:imperative+present is:first+plural	# T5 + mo
SFX xD erò ímogeƚo/R5A1	eñerò	ds:imperative+present is:first+plural	# T5 + mo
SFX xD erò on/R0R1 eñerò	ds:imperative+present is:first+plural	# T12 + ón
SFX xD erò ónge/R3 eñerò	ds:imperative+present is:first+plural	# T12 + ón
SFX xD erò óngel/R4A1 eñerò	ds:imperative+present is:first+plural	# T12 + ón
SFX xD rò n/R0R1 eñerò	ds:imperative+present is:first+plural	# T12 + én
SFX xD erò énge/R3 eñerò	ds:imperative+present is:first+plural	# T12 + én
SFX xD erò éngel/R4A1 eñerò	ds:imperative+present is:first+plural	# T12 + én
SFX xD èñer ièn/BuJ5 [^c]èñer	ds:indicative+present is:third	# T10 = T8 + e
SFX xD èñer iènl/I5|| [^c]èñer	ds:indicative+present is:third ds:interrogative	# T10
SFX xD ñer n/J5 èñer	ds:indicative+present is:third	# T10 = T8 + e
SFX xD ñer nl/I5|| èñer	ds:indicative+present is:third ds:interrogative	# T10
SFX xD éner en/BuR0R1J3 céner	ds:imperative+present is:second+singular	# T9
SFX xD er tu/I3 céner	ds:imperative+present is:second+singular ds:interrogative	# T9
SFX xD er 0/R0R1 céner	ds:imperative+present is:second+singular	# T9
SFX xD er ge/R3 céner	ds:imperative+present is:second+singular ds:pronomenal+locative	# T9
SFX xD er gel/R4A1 céner	ds:imperative+present is:second+singular ds:pronomenal+locative	# T9
SFX xD er geƚo/R5A1	céner	ds:imperative+present is:second+singular ds:pronomenal+locative	# T9
SFX xD rò mo/R0 enerò	ds:imperative+present is:first+plural	# T5 + mo
SFX xD erò émoge/R3 enerò	ds:imperative+present is:first+plural	# T5 + mo
SFX xD erò imo/R0 enerò	ds:imperative+present is:first+plural	# T5 + mo
SFX xD erò ímoge/R3 enerò	ds:imperative+present is:first+plural	# T5 + mo
SFX xD erò émogel/R4A1 enerò	ds:imperative+present is:first+plural	# T5 + mo
SFX xD erò ímogel/R4A1 enerò	ds:imperative+present is:first+plural	# T5 + mo
SFX xD erò émogeƚo/R5A1	enerò	ds:imperative+present is:first+plural	# T5 + mo
SFX xD erò ímogeƚo/R5A1	enerò	ds:imperative+present is:first+plural	# T5 + mo
SFX xD erò on/R0R1 enerò	ds:imperative+present is:first+plural	# T12 + ón
SFX xD erò ónge/R3 enerò	ds:imperative+present is:first+plural	# T12 + ón
SFX xD erò óngel/R4A1 enerò	ds:imperative+present is:first+plural	# T12 + ón
SFX xD rò n/R0R1 enerò	ds:imperative+present is:first+plural	# T12 + én
SFX xD erò énge/R3 enerò	ds:imperative+present is:first+plural	# T12 + én
SFX xD erò éngel/R4A1 enerò	ds:imperative+present is:first+plural	# T12 + én
SFX xD er 0/J5 céner	ds:indicative+present is:third	# T10 = T8 + e
SFX xD er l/I5|| céner	ds:indicative+present is:third ds:interrogative	# T10

# vèrbi –ér inregolari: (des|re)(c|t[iu]?)oler, (ben|mal|re)(vu?|ʼ)oler
SFX xE Y 163
SFX xE ler r/P0P1P2Bu oler	ds:infinitive+simple	# T1
SFX xE ler re [ct]oler	ds:infinitive+simple	# T1 + r(e)
SFX xE ler re t[iu]oler	ds:infinitive+simple	# T1 + r(e)
SFX xE oler òr/P0P1P2P6P7P8 [ct]oler	ds:infinitive+simple	# T1
SFX xE oler òr/P0P1P2P6P7P8 t[iu]oler	ds:infinitive+simple	# T1
SFX xE oler òre [ct]oler	ds:infinitive+simple	# T1 + r(e)
SFX xE oler òre t[iu]oler	ds:infinitive+simple	# T1 + r(e)
SFX xE oler ór/P0P1P2P6P7P8 [ct]oler	ds:infinitive+simple	# T1
SFX xE oler ór/P0P1P2P6P7P8 t[iu]oler	ds:infinitive+simple	# T1
SFX xE oler óre [ct]oler	ds:infinitive+simple	# T1 + r(e)
SFX xE oler óre t[iu]oler	ds:infinitive+simple	# T1 + r(e)
SFX xE ler go/J1 [ct]oler	ds:indicative+present is:first+singular	# T8 + o
SFX xE ler go/J1 t[iu]oler	ds:indicative+present is:first+singular	# T8 + o
SFX xE oler ógomi/I1 [ct]oler	ds:indicative+present is:first+singular ds:interrogative	# T8 + o
SFX xE oler ógomi/I1 t[iu]oler	ds:indicative+present is:first+singular ds:interrogative	# T8 + o
SFX xE oler ògo/FSJ1 [ct]oler	ds:indicative+present is:first+singular	# T8 + o
SFX xE oler ògo/FSJ1 t[iu]oler	ds:indicative+present is:first+singular	# T8 + o
SFX xE oler ògomi/I1 [ct]oler	ds:indicative+present is:first+singular ds:interrogative	# T8 + o
SFX xE oler ògomi/I1 t[iu]oler	ds:indicative+present is:first+singular ds:interrogative	# T8 + o
SFX xE ler ge/J1 [ct]oler	ds:indicative+present is:first+singular	# T8 + e
SFX xE ler ge/J1 t[iu]oler	ds:indicative+present is:first+singular	# T8 + e
SFX xE oler ógemi/I1 [ct]oler	ds:indicative+present is:first+singular ds:interrogative	# T8 + e
SFX xE oler ógemi/I1 t[iu]oler	ds:indicative+present is:first+singular ds:interrogative	# T8 + e
SFX xE oler òge/J1 [ct]oler	ds:indicative+present is:first+singular	# T8 + e
SFX xE oler òge/J1 t[iu]oler	ds:indicative+present is:first+singular	# T8 + e
SFX xE oler ògemi/I1 [ct]oler	ds:indicative+present is:first+singular ds:interrogative	# T8 + e
SFX xE oler ògemi/I1 t[iu]oler	ds:indicative+present is:first+singular ds:interrogative	# T8 + e
SFX xE ler ge/J3 [ct]oler	ds:indicative+present is:second+singular	# T8 + e, 2s=3
SFX xE ler ge/J3 t[iu]oler	ds:indicative+present is:second+singular	# T8 + e, 2s=3
SFX xE oler ógetu/I3 [ct]oler	ds:indicative+present is:second+singular ds:interrogative	# T8 + e, 2s=3
SFX xE oler ógetu/I3 t[iu]oler	ds:indicative+present is:second+singular ds:interrogative	# T8 + e, 2s=3
SFX xE oler òge/J3 [ct]oler	ds:indicative+present is:second+singular	# T8 + e, 2s=3
SFX xE oler òge/J3 t[iu]oler	ds:indicative+present is:second+singular	# T8 + e, 2s=3
SFX xE oler ògetu/I3 [ct]oler	ds:indicative+present is:second+singular ds:interrogative	# T8 + e, 2s=3
SFX xE oler ògetu/I3 t[iu]oler	ds:indicative+present is:second+singular ds:interrogative	# T8 + e, 2s=3
SFX xE ler ge [ct]oler	ds:indicative+present is:third	# T8 + e
SFX xE ler ge t[iu]oler	ds:indicative+present is:third	# T8 + e
SFX xE ler ge oler	ds:subjunctive+present is:first+singular	# T8 + e
SFX xE ler ge oler	ds:subjunctive+present is:second+singular	# T8 + e, 2s=3
SFX xE ler ga oler	ds:subjunctive+present is:third	# T8 + a
SFX xE ler ge oler	ds:subjunctive+present is:third	# T8 + e
SFX xE oler òge [ct]oler	ds:indicative+present is:third	# T8 + e
SFX xE oler òge t[iu]oler	ds:indicative+present is:third	# T8 + e
SFX xE oler òge oler	ds:subjunctive+present is:first+singular	# T8 + e
SFX xE oler òge oler	ds:subjunctive+present is:second+singular	# T8 + e, 2s=3
SFX xE oler òga oler	ds:subjunctive+present is:third	# T8 + a
SFX xE oler òge oler	ds:subjunctive+present is:third	# T8 + e
SFX xE ler rò/J1I1 oler	ds:indicative+future is:first+singular	# T4 + rò
SFX xE ler rà/J1I1 oler	ds:indicative+future is:first+singular	# T4 + rà
SFX xE ler remo/J2 oler	ds:indicative+future is:first+plural	# T4 + r[éí]mo
SFX xE ler rémoi/I2 oler	ds:indicative+future is:first+plural ds:interrogative	# T4 + r[éí]mo
SFX xE ler rimo/J2 oler	ds:indicative+future is:first+plural	# T4 + r[éí]mo
SFX xE ler rímoi/I2 oler	ds:indicative+future is:first+plural ds:interrogative	# T4 + r[éí]mo
SFX xE ler rà/J3I3 oler	ds:indicative+future is:second+singular	# T4 + rà
SFX xE ler ras/J3I3 oler	ds:indicative+future is:second+singular	# T4 + rà
SFX xE ler ré/J3I3 oler	ds:indicative+future is:second+singular	# T4 + ré
SFX xE ler res/J3I3 oler	ds:indicative+future is:second+singular	# T4 + ré
SFX xE ler ré/J4I4 oler	ds:indicative+future is:second+plural	# T4 + ré
SFX xE ler rí/J4I4 oler	ds:indicative+future is:second+plural	# T4 + rí
SFX xE ler rà/J5 oler	ds:indicative+future is:third	# T4 + rà
SFX xE ler ría oler	ds:conditional+present is:first+singular	# T4 + ría
SFX xE ler résimo oler	ds:conditional+present is:first+plural	# T4 + résimo
SFX xE ler rísimo oler	ds:conditional+present is:first+plural	# T4 + rísimo
SFX xE ler ría/J3j3I3 oler	ds:conditional+present is:second+singular	# T4 + ría
SFX xE ler resi/J4I4 oler	ds:conditional+present is:second+plural	# T4 + rési
SFX xE ler risi/J4I4 oler	ds:conditional+present is:second+plural	# T4 + rési, padoan
SFX xE ler resi/J3 oler	ds:conditional+present is:second+singular	# T4 + rési
SFX xE ler risi/J3 oler	ds:conditional+present is:second+singular	# T4 + rési, padoan
SFX xE ler résitu/j3I3 oler	ds:conditional+present is:second+singular ds:interrogative	# T4 + rési
SFX xE ler rísitu/j3I3 oler	ds:conditional+present is:second+singular ds:interrogative	# T4 + rési, padoan
SFX xE ler ría/J5 oler	ds:conditional+present is:third	# T4 + ría
SFX xE ler ríel/I5 oler	ds:conditional+present is:third ds:interrogative	# T4 + ría
SFX xE ler rave/J1FS oler	ds:conditional+present is:first+singular	# T4 + rà(v)e
SFX xE ler ràvemi/I1 oler	ds:conditional+present is:first+singular ds:interrogative	# T4 + rà(v)e
SFX xE ler rave/Z5FS oler	ds:conditional+present is:first+plural	# T4 + rà(v)e
SFX xE ler ràvemi/I6 oler	ds:conditional+present is:first+plural ds:interrogative	# T4 + rà(v)e
SFX xE ler rave/J3FS oler	ds:conditional+present is:second+singular	# T4 + rà(v)e
SFX xE ler ràvetu/j3I3 oler	ds:conditional+present is:second+singular ds:interrogative	# T4 + rà(v)e
SFX xE ler rave/J4FS oler	ds:conditional+present is:second+plural	# T4 + rà(v)e
SFX xE ler ràveu/I4 oler	ds:conditional+present is:second+plural ds:interrogative	# T4 + rà(v)e
SFX xE ler rave/J5j5FS oler	ds:conditional+present is:third	# T4 + rà(v)e
SFX xE ler rise/J5j5|| oler	ds:conditional+present is:third	# T4 + rà(v)e
SFX xE ler ràvel/A1 oler	ds:conditional+present is:third ds:interrogative	# T4 + rà(v)e
SFX xE ler rísel/A1 oler	ds:conditional+present is:third ds:interrogative	# T4 + rà(v)e
SFX xE ler ràveƚo/A1 oler	ds:conditional+present is:third ds:interrogative	# T4 + rà(v)e
SFX xE ler ríseƚo/A1 oler	ds:conditional+present is:third ds:interrogative	# T4 + rà(v)e
SFX xE ler rae/J1 oler	ds:conditional+present is:first+singular	# T4 + rà(v)e
SFX xE ler ràemi/I1 oler	ds:conditional+present is:first+singular ds:interrogative	# T4 + rà(v)e
SFX xE ler rae/Z5 oler	ds:conditional+present is:first+plural	# T4 + rà(v)e
SFX xE ler ràemi/I6 oler	ds:conditional+present is:first+plural ds:interrogative	# T4 + rà(v)e
SFX xE ler rae/j3J3I3 oler	ds:conditional+present is:second+singular	# T4 + rà(v)e
SFX xE ler rae/J4I4 oler	ds:conditional+present is:second+plural	# T4 + rà(v)e
SFX xE ler rae oler	ds:conditional+present is:third	# T4 + rà(v)e
SFX xE ler ràl/I5 oler	ds:indicative+future is:third ds:interrogative	# T4 + rà
SFX xE ler ràƚo/i5 oler	ds:indicative+future is:third ds:interrogative	# T4 + rà
SFX xE ler ré/J1I1 oler	ds:indicative+future is:first+singular	# T4 + ré
SFX xE ler ron/J2 oler	ds:indicative+future is:first+plural	# T4 + rón
SFX xE ler róni/I2 oler	ds:indicative+future is:first+plural ds:interrogative	# T4 + rón
SFX xE ler ren/J2 oler	ds:indicative+future is:first+plural	# T4 + rén
SFX xE ler réni/I2 oler	ds:indicative+future is:first+plural ds:interrogative	# T4 + rén
SFX xE ler ríe oler	ds:conditional+present is:first+singular	# T4 + ríe
SFX xE ler ree oler	ds:conditional+present is:first+singular	# T4 + rée
SFX xE ler ree oler	ds:conditional+present is:second+singular	# T4 + rée
SFX xE ler ree oler	ds:conditional+present is:third	# T4 + rée
SFX xE ler ron oler	ds:conditional+present is:first+plural	# T4 + r(is)(i)ón(se)
SFX xE ler ronse oler	ds:conditional+present is:first+plural	# T4 + r(is)(i)ón(se)
SFX xE ler ronsi oler	ds:conditional+present is:first+plural	# T4 + r(is)(i)ón(se)
SFX xE ler rion oler	ds:conditional+present is:first+plural	# T4 + r(is)(i)ón(se)
SFX xE ler rionse oler	ds:conditional+present is:first+plural	# T4 + r(is)(i)ón(se)
SFX xE ler rionsi oler	ds:conditional+present is:first+plural	# T4 + r(is)(i)ón(se)
SFX xE ler rison oler	ds:conditional+present is:first+plural	# T4 + r(is)(i)ón(se)
SFX xE ler risonse oler	ds:conditional+present is:first+plural	# T4 + r(is)(i)ón(se)
SFX xE ler risonsi oler	ds:conditional+present is:first+plural	# T4 + r(is)(i)ón(se)
SFX xE ler rision oler	ds:conditional+present is:first+plural	# T4 + r(is)(i)ón(se)
SFX xE ler risionse oler	ds:conditional+present is:first+plural	# T4 + r(is)(i)ón(se)
SFX xE ler risionsi oler	ds:conditional+present is:first+plural	# T4 + r(is)(i)ón(se)
SFX xE ler ren oler	ds:conditional+present is:first+plural	# T4 + r(is)én(s[ei])
SFX xE ler rense oler	ds:conditional+present is:first+plural	# T4 + r(is)én(s[ei])
SFX xE ler rensi oler	ds:conditional+present is:first+plural	# T4 + r(is)én(s[ei])
SFX xE ler risen oler	ds:conditional+present is:first+plural	# T4 + r(is)én(s[ei])
SFX xE ler risense oler	ds:conditional+present is:first+plural	# T4 + r(is)én(s[ei])
SFX xE ler risensi oler	ds:conditional+present is:first+plural	# T4 + r(is)én(s[ei])
SFX xE ler rié oler	ds:conditional+present is:second+singular	# T4 + r(is)ié
SFX xE ler riè oler	ds:conditional+present is:second+singular	# T4 + r(is)iè
SFX xE ler risié oler	ds:conditional+present is:second+singular	# T4 + r(is)ié
SFX xE ler risiè oler	ds:conditional+present is:second+singular	# T4 + r(is)iè
SFX xE ler ríe oler	ds:conditional+present is:third	# T4 + ríe
SFX xE er to/A1 oler	ds:participle+passive+strong is:singular+masculine
SFX xE oler òlto/A1FS oler	ds:participle+passive+strong is:singular+masculine
SFX xE ler i [vʼ]oler	ds:indicative+present is:first+singular	# T8 + o
SFX xE ler i vuoler	ds:indicative+present is:first+singular	# T8 + o
SFX xE oler òi [vʼ]oler	ds:indicative+present is:first+singular	# T8 + o
SFX xE oler òi vuoler	ds:indicative+present is:first+singular	# T8 + o
SFX xE oler uòs/J3I3 [vʼ]oler	ds:indicative+present is:second+singular	# T8 + e, 2s=3, belumat
SFX xE oler òʼ/J3 [vʼ]oler	ds:indicative+present is:second+singular	# T8 + e, 2s=3, coxòto
SFX xE oler òʼ/J3 vuoler	ds:indicative+present is:second+singular	# T8 + e, 2s=3, coxòto
SFX xE oler òtu/I3 [vʼ]oler	ds:indicative+present is:second+singular ds:interrogative	# T8 + e, 2s=3, coxòto
SFX xE oler òtu/I3 vuoler	ds:indicative+present is:second+singular ds:interrogative	# T8 + e, 2s=3, coxòto
SFX xE oler útu/I3 voler	ds:indicative+present is:second+singular ds:interrogative	# T8 + e, 2s=3
SFX xE oler upiemo [vʼ]oler	ds:subjunctive+present is:first+plural	# T5 + mo
SFX xE oler upimo [vʼ]oler	ds:subjunctive+present is:first+plural	# T5 + mo
SFX xE oler upié [vʼ]oler	ds:subjunctive+present is:second+plural	# T5
SFX xE oler upiè [vʼ]oler	ds:subjunctive+present is:second+plural	# T5
SFX xE oler upí [vʼ]oler	ds:subjunctive+present is:second+plural	# T5
SFX xE oler upia [vʼ]oler	ds:subjunctive+present is:first+singular	# T8 + a
SFX xE oler upi [vʼ]oler	ds:subjunctive+present is:second+singular	# T8 + i
SFX xE oler upie [vʼ]oler	ds:subjunctive+present is:first+singular	# T8 + e
SFX xE oler upia [vʼ]oler	ds:subjunctive+present is:second+singular	# T8 + e, 2s=3
SFX xE oler upie [vʼ]oler	ds:subjunctive+present is:second+singular	# T8 + e, 2s=3
SFX xE oler upia [vʼ]oler	ds:subjunctive+present is:third	# T8 + a
SFX xE oler upie [vʼ]oler	ds:subjunctive+present is:third	# T8 + e
SFX xE oler upion [vʼ]oler	ds:subjunctive+present is:first+plural	# T12 + (i)ón(e)
SFX xE oler upione [vʼ]oler	ds:subjunctive+present is:first+plural	# T12 + (i)ón(e)
SFX xE oler upien [vʼ]oler	ds:subjunctive+present is:first+plural	# T12 + én(e)
SFX xE oler upiene [vʼ]oler	ds:subjunctive+present is:first+plural	# T12 + én(e)
SFX xE oler upiede [vʼ]oler	ds:subjunctive+present is:second+plural	# T12 + é([dg]e)
SFX xE oler upiege [vʼ]oler	ds:subjunctive+present is:second+plural	# T12 + é([dg]e)
SFX xE oler upiège [vʼ]oler	ds:subjunctive+present is:second+plural	# T12 + é([dg]e)
SFX xE ler rl/I5|| [ctvʼ]oler	ds:indicative+present is:third ds:interrogative	# T10
SFX xE ler rl/I5|| [tv]uoler	ds:indicative+present is:third ds:interrogative	# T10
SFX xE oler òrl/I5|| [tv]uoler	ds:indicative+present is:third ds:interrogative	# T10
SFX xE ler rl/I5|| tioler	ds:indicative+present is:third ds:interrogative	# T10
SFX xE oler òrl/I5|| tioler	ds:indicative+present is:third ds:interrogative	# T10

# vèrbi –àr inregolari: (dex)dar, ((dex)asue|des|kon(tra)|[lƚ]iku[ei]|putre|(ra)?re|sastu|sat[iu]s|sodis|sora|stra|stupe|tore|tume)far, (kon(tra)|mal|move|o|re|so(ra|to))star
SFX xF Y 25
SFX xF ar àgo/J1I1 ar	ds:indicative+present is:first+singular	# T8 + o
SFX xF ar àgomi/I1 ar	ds:indicative+present is:first+singular ds:interrogative	# T8 + o
SFX xF ar àe/J1I1 ar	ds:indicative+present is:first+singular	# T8 + e
SFX xF ar àge/J1I1 ar	ds:indicative+present is:first+singular	# T8 + e
SFX xF r seon/J2 ar	ds:indicative+present is:first+plural	# T12 + ón
SFX xF r seóni/I2 ar	ds:indicative+present is:first+plural ds:interrogative	# T12 + ón
SFX xF ar à/J3I3 ar	ds:indicative+present is:second+singular	# T8 + e
SFX xF ar às/J3I3 ar	ds:indicative+present is:second+singular	# T8 + e
SFX xF ar àto ar	ds:indicative+present is:second+singular ds:interrogative	# T8 + e
SFX xF ar àstu ar	ds:indicative+present is:second+singular ds:interrogative	# T8 + e
SFX xF ar àa ar	ds:subjunctive+present is:first+singular	# T8 + a
SFX xF ar àga ar	ds:subjunctive+present is:first+singular	# T8 + a
SFX xF ar àe ar	ds:subjunctive+present is:first+singular	# T8 + e
SFX xF ar ài ar	ds:subjunctive+present is:second+singular	# T8 + e
SFX xF ar àgi ar	ds:subjunctive+present is:second+singular	# T8 + e
SFX xF ar àa ar	ds:subjunctive+present is:second+singular	# T8 + e, 2s=3
SFX xF ar àga ar	ds:subjunctive+present is:second+singular	# T8 + e, 2s=3
SFX xF ar àe ar	ds:subjunctive+present is:second+singular	# T8 + e, 2s=3
SFX xF ar àa ar	ds:subjunctive+present is:third	# T8 + a
SFX xF ar àga ar	ds:subjunctive+present is:third	# T8 + a
SFX xF ar àe ar	ds:subjunctive+present is:third	# T8 + e
SFX xF ar àge ar	ds:subjunctive+present is:third	# T8 + e
SFX xF r eson ar	ds:subjunctive+imperfect is:first+plural	# T11 + (es)(i)ón(e|se)
SFX xF ar à/R0|| ar	ds:imperative+present is:second+singular ds:pronomenal+locative	# T9
SFX xF ar àge/R3 ar	ds:imperative+present is:second+singular ds:pronomenal+locative	# T9

# vèrbi –àr inregolari: liku[ei]far
SFX xG Y 4
SFX xG ar à/J5 ar	ds:indicative+present is:third	# T8 + e
SFX xG ar àl/I5 ar	ds:indicative+present is:third ds:interrogative	# T8 + e
SFX xG r to/A1FS ar	ds:participle+passive+strong is:singular+masculine
SFX xG ar àgel/R4A1 ar	ds:imperative+present is:second+singular ds:pronomenal+locative	# T9

# vèrbi –àr inregolari: ƚiku[ei]far
SFX xH Y 4
SFX xH ar à/j5 ar	ds:indicative+present is:third	# T8 + e
SFX xH ar àƚo/i5 ar	ds:indicative+present is:third ds:interrogative	# T8 + e
SFX xH r to/A1 ar	ds:participle+passive+strong is:singular+masculine
SFX xH ar àgeƚo/R5A1 ar	ds:imperative+present is:second+singular ds:pronomenal+locative	# T9

# vèrbi '–er inregolari: (bene|d[ei]x|in|inter|intr[ae]|kontra|ma[lƚ]e|pre|re)díxer
SFX xI Y 51
SFX xI íxer ixo/J1 díxer	ds:indicative+present is:first+singular	# T8 + o
SFX xI er omi/I1 díxer	ds:indicative+present is:first+singular ds:interrogative	# T8 + o
SFX xI íxer ixe/J1 díxer	ds:indicative+present is:first+singular	# T8 + e
SFX xI r mi/I1 díxer	ds:indicative+present is:first+singular ds:interrogative	# T8 + e
SFX xI íxer ixa díxer	ds:subjunctive+present is:first+singular	# T8 + a
SFX xI íxer ixi díxer	ds:subjunctive+present is:second+singular	# T8 + e
SFX xI íxer ixa díxer	ds:subjunctive+present is:second+singular	# T8 + e, 2s=3
SFX xI íxer ixe díxer	ds:subjunctive+present is:second+singular	# T8 + e, 2s=3
SFX xI íxer ixa díxer	ds:subjunctive+present is:third	# T8 + a
SFX xI íxer ixe díxer	ds:subjunctive+present is:third	# T8 + e
SFX xI xer gomi/I1 díxer	ds:indicative+present is:first+singular ds:interrogative	# T8 + o
SFX xI íxer ige/J1 díxer	ds:indicative+present is:first+singular	# T8 + e
SFX xI xer gemi/I1 díxer	ds:indicative+present is:first+singular ds:interrogative	# T8 + e
SFX xI íxer iga díxer	ds:subjunctive+present is:first+singular	# T8 + a
SFX xI íxer ige díxer	ds:subjunctive+present is:first+singular	# T8 + e
SFX xI íxer igi díxer	ds:subjunctive+present is:second+singular	# T8 + e
SFX xI íxer iga díxer	ds:subjunctive+present is:second+singular	# T8 + e, 2s=3
SFX xI íxer ige díxer	ds:subjunctive+present is:second+singular	# T8 + e, 2s=3
SFX xI íxer iga díxer	ds:subjunctive+present is:third	# T8 + a
SFX xI íxer ige díxer	ds:subjunctive+present is:third	# T8 + e
SFX xI íxer iron/J2 díxer	ds:indicative+future is:first+plural	# T4 + rón
SFX xI íxer iróni/I2 díxer	ds:indicative+future is:first+plural ds:interrogative	# T4 + rón
SFX xI íxer iren/J2 díxer	ds:indicative+future is:first+plural	# T4 + rén
SFX xI íxer iréni/I2 díxer	ds:indicative+future is:first+plural ds:interrogative	# T4 + rén
SFX xI íxer iríe díxer	ds:conditional+present is:first+singular	# T4 + ríe
SFX xI íxer iree díxer	ds:conditional+present is:first+singular	# T4 + rée
SFX xI íxer iree díxer	ds:conditional+present is:second+singular	# T4 + rée
SFX xI íxer iree díxer	ds:conditional+present is:third	# T4 + rée
SFX xI íxer iron díxer	ds:conditional+present is:first+plural	# T4 + r(is)(i)ón(se)
SFX xI íxer ironse díxer	ds:conditional+present is:first+plural	# T4 + r(is)(i)ón(se)
SFX xI íxer ironsi díxer	ds:conditional+present is:first+plural	# T4 + r(is)(i)ón(se)
SFX xI íxer irion díxer	ds:conditional+present is:first+plural	# T4 + r(is)(i)ón(se)
SFX xI íxer irionse díxer	ds:conditional+present is:first+plural	# T4 + r(is)(i)ón(se)
SFX xI íxer irionsi díxer	ds:conditional+present is:first+plural	# T4 + r(is)(i)ón(se)
SFX xI íxer irison díxer	ds:conditional+present is:first+plural	# T4 + r(is)(i)ón(se)
SFX xI íxer irisonse díxer	ds:conditional+present is:first+plural	# T4 + r(is)(i)ón(se)
SFX xI íxer irisonsi díxer	ds:conditional+present is:first+plural	# T4 + r(is)(i)ón(se)
SFX xI íxer irision díxer	ds:conditional+present is:first+plural	# T4 + r(is)(i)ón(se)
SFX xI íxer irisionse díxer	ds:conditional+present is:first+plural	# T4 + r(is)(i)ón(se)
SFX xI íxer irisionsi díxer	ds:conditional+present is:first+plural	# T4 + r(is)(i)ón(se)
SFX xI íxer iren díxer	ds:conditional+present is:first+plural	# T4 + r(is)én(s[ei])
SFX xI íxer irense díxer	ds:conditional+present is:first+plural	# T4 + r(is)én(s[ei])
SFX xI íxer irensi díxer	ds:conditional+present is:first+plural	# T4 + r(is)én(s[ei])
SFX xI íxer irisen díxer	ds:conditional+present is:first+plural	# T4 + r(is)én(s[ei])
SFX xI íxer irisense díxer	ds:conditional+present is:first+plural	# T4 + r(is)én(s[ei])
SFX xI íxer irisensi díxer	ds:conditional+present is:first+plural	# T4 + r(is)én(s[ei])
SFX xI íxer irié díxer	ds:conditional+present is:second+singular	# T4 + r(is)ié
SFX xI íxer iriè díxer	ds:conditional+present is:second+singular	# T4 + r(is)iè
SFX xI íxer irisié díxer	ds:conditional+present is:second+singular	# T4 + r(is)ié
SFX xI íxer irisiè díxer	ds:conditional+present is:second+singular	# T4 + r(is)iè
SFX xI íxer iríe díxer	ds:conditional+present is:third	# T4 + ríe

# vèrbi '–er inregolari: mal[ae]díxer senŧa èle vanesente
SFX xJ Y 5
SFX xJ íxer is díxer	ds:subjunctive+present is:first+singular	# T8 + e
SFX xJ íxer igo/J1FS díxer	ds:indicative+present is:first+singular	# T8 + o
SFX xJ íxer is díxer	ds:indicative+present is:first+singular	# T8 + o/e
SFX xJ íxer is díxer	ds:subjunctive+present is:second+singular	# T8 + e, 2s=3
SFX xJ íxer is díxer	ds:subjunctive+present is:third	# T8 + e

# vèrbi '–er inregolari: di?éver
SFX xK Y 17
SFX xK éver ebia éver	ds:subjunctive+present is:first+singular	# T8 + a
SFX xK éver ebi éver	ds:subjunctive+present is:second+singular	# T8 + i
SFX xK éver ebie éver	ds:subjunctive+present is:third	# T8 + e
SFX xK éver ebie éver	ds:subjunctive+present is:first+singular	# T8 + e
SFX xK éver ebie éver	ds:subjunctive+present is:second+singular	# T8 + e, 2s=3
SFX xK éver ebia éver	ds:subjunctive+present is:second+singular	# T8 + e, 2s=3
SFX xK éver ebia éver	ds:subjunctive+present is:third	# T8 + a
SFX xK éver ebiemo éver	ds:subjunctive+present is:first+plural	# T5 + mo
SFX xK éver ebimo éver	ds:subjunctive+present is:first+plural	# T5 + mo
SFX xK éver ebiè éver	ds:subjunctive+present is:second+plural	# T5
SFX xK éver ebié éver	ds:subjunctive+present is:second+plural	# T5 = T12 + é([dg]e)
SFX xK éver ebion éver	ds:subjunctive+present is:first+plural	# T12 + (i)ón(e)
SFX xK éver ebione éver	ds:subjunctive+present is:first+plural	# T12 + (i)ón(e)
SFX xK éver ebien éver	ds:subjunctive+present is:first+plural	# T12 + én(e)
SFX xK éver ebiene éver	ds:subjunctive+present is:first+plural	# T12 + én(e)
SFX xK éver ebiede éver	ds:subjunctive+present is:second+plural	# T12 + é([dg]e)
SFX xK éver ebiege éver	ds:subjunctive+present is:second+plural	# T12 + é([dg]e)

# vèrbi '–er inregolari: (re)èser
SFX xL Y 587
SFX xL èser ser/iDP0P1P2 èser	ds:infinitive+simple	# T1 + r(e)
SFX xL ser ra/J1 èser	ds:indicative+imperfect is:first+singular	# T2 + (v)a
SFX xL èser éra/J1 èser	ds:indicative+imperfect is:first+singular	# T2 + (v)a
SFX xL ser rami/I1 èser	ds:indicative+imperfect is:first+singular ds:interrogative	# T2 + (v)a
SFX xL ser ro/J1 èser	ds:indicative+imperfect is:first+singular	# T2 + (v)o
SFX xL ser romi/I1 èser	ds:indicative+imperfect is:first+singular ds:interrogative	# T2 + (v)o
SFX xL ser rimo/J2I2 èser	ds:indicative+imperfect is:first+plural	# T2 + (v)imo
SFX xL èser érimo/J2I2 èser	ds:indicative+imperfect is:first+plural	# T2 + (v)imo
SFX xL ser ri/j3J3I3 èser	ds:indicative+imperfect is:second+singular	# T2 + (v)i
SFX xL ser re/J3I3 èser	ds:indicative+imperfect is:second+singular	# T2 + (v)i
SFX xL èser éri/j3J3I3 èser	ds:indicative+imperfect is:second+singular	# T2 + (v)i
SFX xL ser ri/J4 èser	ds:indicative+imperfect is:second+plural	# T2 + (v)i
SFX xL èser éri/J4 èser	ds:indicative+imperfect is:second+plural	# T2 + (v)i
SFX xL ser rïu/I4 èser	ds:indicative+imperfect is:second+plural ds:interrogative	# T2 + (v)i
SFX xL ser ra/J5j5 èser	ds:indicative+imperfect is:third	# T2 + (v)a
SFX xL èser éra/J5j5 èser	ds:indicative+imperfect is:third	# T2 + (v)a
SFX xL èser jèra/J1 èser	ds:indicative+imperfect is:first+singular	# T2 + (v)a
SFX xL èser jèrami/I1 èser	ds:indicative+imperfect is:first+singular ds:interrogative	# T2 + (v)a
SFX xL èser jèro/J1 èser	ds:indicative+imperfect is:first+singular	# T2 + (v)o
SFX xL èser jèromi/I1 èser	ds:indicative+imperfect is:first+singular ds:interrogative	# T2 + (v)o
SFX xL èser jèrimo/J2I2 èser	ds:indicative+imperfect is:first+plural	# T2 + (v)imo
SFX xL èser jèri/J3 èser	ds:indicative+imperfect is:second+singular	# T2 + (v)i
SFX xL èser jèritu/j3I3 èser	ds:indicative+imperfect is:second+singular ds:interrogative	# T2 + (v)i
SFX xL èser jèri/J4 èser	ds:indicative+imperfect is:second+plural	# T2 + (v)i
SFX xL èser jèrïu/I4 èser	ds:indicative+imperfect is:second+plural ds:interrogative	# T2 + (v)i
SFX xL èser jèra/J5j5 èser	ds:indicative+imperfect is:third	# T2 + (v)a
SFX xL èser ɉèra/J1 èser	ds:indicative+imperfect is:first+singular	# T2 + (v)a
SFX xL èser ɉèrami/I1 èser	ds:indicative+imperfect is:first+singular ds:interrogative	# T2 + (v)a
SFX xL èser ɉèro/J1 èser	ds:indicative+imperfect is:first+singular	# T2 + (v)o
SFX xL èser ɉèromi/I1 èser	ds:indicative+imperfect is:first+singular ds:interrogative	# T2 + (v)o
SFX xL èser ɉèrimo/J2I2 èser	ds:indicative+imperfect is:first+plural	# T2 + (v)imo
SFX xL èser ɉèri/J3 èser	ds:indicative+imperfect is:second+singular	# T2 + (v)i
SFX xL èser ɉèritu/j3I3 èser	ds:indicative+imperfect is:second+singular ds:interrogative	# T2 + (v)i
SFX xL èser ɉèri/J4 èser	ds:indicative+imperfect is:second+plural	# T2 + (v)i
SFX xL èser ɉèrïu/I4 èser	ds:indicative+imperfect is:second+plural ds:interrogative	# T2 + (v)i
SFX xL èser ɉèra/J5j5 èser	ds:indicative+imperfect is:third	# T2 + (v)a
SFX xL èser xèra/J1 èser	ds:indicative+imperfect is:first+singular	# T2 + (v)a
SFX xL èser xèrami/I1 èser	ds:indicative+imperfect is:first+singular ds:interrogative	# T2 + (v)a
SFX xL èser xèro/J1 èser	ds:indicative+imperfect is:first+singular	# T2 + (v)o
SFX xL èser xèromi/I1 èser	ds:indicative+imperfect is:first+singular ds:interrogative	# T2 + (v)o
SFX xL èser xèrimo/J2I2 èser	ds:indicative+imperfect is:first+plural	# T2 + (v)imo
SFX xL èser xèri/J3 èser	ds:indicative+imperfect is:second+singular	# T2 + (v)i
SFX xL èser xèritu/j3I3 èser	ds:indicative+imperfect is:second+singular ds:interrogative	# T2 + (v)i
SFX xL èser xèri/J4 èser	ds:indicative+imperfect is:second+plural	# T2 + (v)i
SFX xL èser xèrïu/I4 èser	ds:indicative+imperfect is:second+plural ds:interrogative	# T2 + (v)i
SFX xL èser xèra/J5j5 èser	ds:indicative+imperfect is:third	# T2 + (v)a
SFX xL èser fuse/J1 èser	ds:subjunctive+imperfect is:first+singular	# T2 + se
SFX xL èser furese/J1 èser	ds:subjunctive+imperfect is:first+singular	# T2 + se
SFX xL èser fúsimo èser	ds:subjunctive+imperfect is:first+plural	# T2 + simo
SFX xL èser fúsemo èser	ds:subjunctive+imperfect is:first+plural	# T2 + simo, coxòto
SFX xL èser fusi/J3 èser	ds:subjunctive+imperfect is:second+singular	# T2 + si
SFX xL èser fúsitu/j3I3 èser	ds:subjunctive+imperfect is:second+singular ds:interrogative	# T2 + si
SFX xL èser fusi/J4I4 èser	ds:subjunctive+imperfect is:second+plural	# T2 + si
SFX xL èser fusé/J4I4 èser	ds:subjunctive+imperfect is:second+plural	# T2 + si, coxòto
SFX xL èser fuse/P0 èser	ds:subjunctive+imperfect is:third	# T2 + se
SFX xL èser fuse/P1|| èser	ds:subjunctive+imperfect is:third ds:pronomenal+accusative	# T2 + se
SFX xL èser fuse/P2|| èser	ds:subjunctive+imperfect is:third ds:pronomenal+accusative	# T2 + se
SFX xL èser furese/P0 èser	ds:subjunctive+imperfect is:third	# T2 + se
SFX xL èser furese/P1|| èser	ds:subjunctive+imperfect is:third ds:pronomenal+accusative	# T2 + se
SFX xL èser furese/P2|| èser	ds:subjunctive+imperfect is:third ds:pronomenal+accusative	# T2 + se
SFX xL èser fúsel/I5 èser	ds:subjunctive+imperfect is:third ds:pronomenal+reflexive	# T2 + se
SFX xL èser fúseƚo/i5 èser	ds:subjunctive+imperfect is:third ds:pronomenal+reflexive	# T2 + se
SFX xL èser fose/J1 èser	ds:subjunctive+imperfect is:first+singular	# T2 + se
SFX xL èser fósimo èser	ds:subjunctive+imperfect is:first+plural	# T2 + simo
SFX xL èser fonsi èser	ds:subjunctive+imperfect is:first+plural	# T2 + simo
SFX xL èser fosi/J3 èser	ds:subjunctive+imperfect is:second+singular	# T2 + si
SFX xL èser fósitu/j3I3 èser	ds:subjunctive+imperfect is:second+singular ds:interrogative	# T2 + si
SFX xL èser fosi/J4I4 èser	ds:subjunctive+imperfect is:second+plural	# T2 + si
SFX xL èser fose/P0FS èser	ds:subjunctive+imperfect is:third	# T2 + se
SFX xL èser fose/P1|| èser	ds:subjunctive+imperfect is:third ds:pronomenal+accusative	# T2 + se
SFX xL èser fose/P2|| èser	ds:subjunctive+imperfect is:third ds:pronomenal+accusative	# T2 + se
SFX xL èser fuòse/P0FS èser	ds:subjunctive+imperfect is:third	# T2 + se, belumat
SFX xL èser fuòse/P1|| èser	ds:subjunctive+imperfect is:third ds:pronomenal+accusative	# T2 + se, belumat
SFX xL èser fuòse/P2|| èser	ds:subjunctive+imperfect is:third ds:pronomenal+accusative	# T2 + se, belumat
SFX xL èser fósel/I5 èser	ds:subjunctive+imperfect is:third ds:pronomenal+reflexive	# T2 + se
SFX xL èser fóseƚo/i5 èser	ds:subjunctive+imperfect is:third ds:pronomenal+reflexive	# T2 + se
SFX xL èser esesto/A1FS èser	ds:participle+passive+weak is:singular+masculine	# T2 + st[oiae]
SFX xL èser stasto/A1FS èser	ds:participle+passive+weak is:singular+masculine	# T2 + st[oiae]
SFX xL èser esendo/P0 èser	ds:gerund+simple	# T2 + ndo = T7 + ndo
SFX xL èser esendo/P1|| èser	ds:gerund+simple ds:pronomenal+accusative	# T2 + ndo = T7 + ndo
SFX xL èser esendo/P2|| èser	ds:gerund+simple ds:pronomenal+accusative	# T2 + ndo = T7 + ndo
SFX xL èser esèndo/P0 èser	ds:gerund+simple	# T2 + ndo = T7 + ndo
SFX xL èser esèndo/P1|| èser	ds:gerund+simple ds:pronomenal+accusative	# T2 + ndo = T7 + ndo
SFX xL èser esèndo/P2|| èser	ds:gerund+simple ds:pronomenal+accusative	# T2 + ndo = T7 + ndo
SFX xL èser sendo/P0 èser	ds:gerund+simple	# T2 + ndo = T7 + ndo
SFX xL èser sendo/P1|| èser	ds:gerund+simple ds:pronomenal+accusative	# T2 + ndo = T7 + ndo
SFX xL èser sendo/P2|| èser	ds:gerund+simple ds:pronomenal+accusative	# T2 + ndo = T7 + ndo
SFX xL èser ʼsendo/P0 èser	ds:gerund+simple	# T2 + ndo = T7 + ndo
SFX xL èser ʼsendo/P1|| èser	ds:gerund+simple ds:pronomenal+accusative	# T2 + ndo = T7 + ndo
SFX xL èser ʼsendo/P2|| èser	ds:gerund+simple ds:pronomenal+accusative	# T2 + ndo = T7 + ndo
SFX xL èser sèndo/P0 èser	ds:gerund+simple	# T2 + ndo = T7 + ndo
SFX xL èser sèndo/P1|| èser	ds:gerund+simple ds:pronomenal+accusative	# T2 + ndo = T7 + ndo
SFX xL èser sèndo/P2|| èser	ds:gerund+simple ds:pronomenal+accusative	# T2 + ndo = T7 + ndo
SFX xL èser ʼsèndo/P0 èser	ds:gerund+simple	# T2 + ndo = T7 + ndo
SFX xL èser ʼsèndo/P1|| èser	ds:gerund+simple ds:pronomenal+accusative	# T2 + ndo = T7 + ndo
SFX xL èser ʼsèndo/P2|| èser	ds:gerund+simple ds:pronomenal+accusative	# T2 + ndo = T7 + ndo
SFX xL èser sïando/P0FS èser	ds:gerund+simple	# T2 + ndo = T7 + ndo
SFX xL èser sïando/P1|| èser	ds:gerund+simple ds:pronomenal+accusative	# T2 + ndo = T7 + ndo
SFX xL èser sïando/P2|| èser	ds:gerund+simple ds:pronomenal+accusative	# T2 + ndo = T7 + ndo
SFX xL èser eséndoge/P3 èser	ds:gerund+simple ds:pronomenal+genitive+locative	# T2 + ndo
SFX xL èser ʼséndoge/P3 èser	ds:gerund+simple ds:pronomenal+genitive+locative	# T2 + ndo
SFX xL èser esèndoge/P3 èser	ds:gerund+simple ds:pronomenal+genitive+locative	# T2 + ndo
SFX xL èser ʼsèndoge/P3 èser	ds:gerund+simple ds:pronomenal+genitive+locative	# T2 + ndo
SFX xL èser esàndoge/P3 èser	ds:gerund+simple ds:pronomenal+genitive+locative	# T2 + ndo
SFX xL èser ʼsàndoge/P3 èser	ds:gerund+simple ds:pronomenal+genitive+locative	# T2 + ndo
SFX xL èser sïàndoge/P3 èser	ds:gerund+simple ds:pronomenal+genitive+locative	# T2 + ndo
SFX xL èser esende/P0 èser	ds:gerund+simple	# T2 + ndo = T7 + ndo, buranèl
SFX xL èser esende/P1|| èser	ds:gerund+simple ds:pronomenal+accusative	# T2 + ndo = T7 + ndo, buranèl
SFX xL èser esende/P2|| èser	ds:gerund+simple ds:pronomenal+accusative	# T2 + ndo = T7 + ndo, buranèl
SFX xL èser esènde/P0 èser	ds:gerund+simple	# T2 + ndo = T7 + ndo, buranèl
SFX xL èser esènde/P1|| èser	ds:gerund+simple ds:pronomenal+accusative	# T2 + ndo = T7 + ndo, buranèl
SFX xL èser esènde/P2|| èser	ds:gerund+simple ds:pronomenal+accusative	# T2 + ndo = T7 + ndo, buranèl
SFX xL èser sende/P0 èser	ds:gerund+simple	# T2 + ndo = T7 + ndo, buranèl
SFX xL èser sende/P1|| èser	ds:gerund+simple ds:pronomenal+accusative	# T2 + ndo = T7 + ndo, buranèl
SFX xL èser sende/P2|| èser	ds:gerund+simple ds:pronomenal+accusative	# T2 + ndo = T7 + ndo, buranèl
SFX xL èser ʼsende/P0 èser	ds:gerund+simple	# T2 + ndo = T7 + ndo, buranèl
SFX xL èser ʼsende/P1|| èser	ds:gerund+simple ds:pronomenal+accusative	# T2 + ndo = T7 + ndo, buranèl
SFX xL èser ʼsende/P2|| èser	ds:gerund+simple ds:pronomenal+accusative	# T2 + ndo = T7 + ndo, buranèl
SFX xL èser sènde/P0 èser	ds:gerund+simple	# T2 + ndo = T7 + ndo, buranèl
SFX xL èser sènde/P1|| èser	ds:gerund+simple ds:pronomenal+accusative	# T2 + ndo = T7 + ndo, buranèl
SFX xL èser sènde/P2|| èser	ds:gerund+simple ds:pronomenal+accusative	# T2 + ndo = T7 + ndo, buranèl
SFX xL èser ʼsènde/P0 èser	ds:gerund+simple	# T2 + ndo = T7 + ndo, buranèl
SFX xL èser ʼsènde/P1|| èser	ds:gerund+simple ds:pronomenal+accusative	# T2 + ndo = T7 + ndo, buranèl
SFX xL èser ʼsènde/P2|| èser	ds:gerund+simple ds:pronomenal+accusative	# T2 + ndo = T7 + ndo, buranèl
SFX xL èser sïande/P0FS èser	ds:gerund+simple	# T2 + ndo = T7 + ndo, buranèl
SFX xL èser sïande/P1|| èser	ds:gerund+simple ds:pronomenal+accusative	# T2 + ndo = T7 + ndo, buranèl
SFX xL èser sïande/P2|| èser	ds:gerund+simple ds:pronomenal+accusative	# T2 + ndo = T7 + ndo, buranèl
SFX xL èser eséndege/P3 èser	ds:gerund+simple ds:pronomenal+genitive+locative	# T2 + ndo, buranèl
SFX xL èser ʼséndege/P3 èser	ds:gerund+simple ds:pronomenal+genitive+locative	# T2 + ndo, buranèl
SFX xL èser esèndege/P3 èser	ds:gerund+simple ds:pronomenal+genitive+locative	# T2 + ndo, buranèl
SFX xL èser ʼsèndege/P3 èser	ds:gerund+simple ds:pronomenal+genitive+locative	# T2 + ndo, buranèl
SFX xL èser esàndege/P3 èser	ds:gerund+simple ds:pronomenal+genitive+locative	# T2 + ndo, buranèl
SFX xL èser ʼsàndege/P3 èser	ds:gerund+simple ds:pronomenal+genitive+locative	# T2 + ndo, buranèl
SFX xL èser sïàndege/P3 èser	ds:gerund+simple ds:pronomenal+genitive+locative	# T2 + ndo, buranèl
SFX xL èser esento/P0FS èser	ds:gerund+simple	# T2 + nto = T7 + nto
SFX xL èser esento/P1|| èser	ds:gerund+simple ds:pronomenal+accusative	# T2 + nto = T7 + nto
SFX xL èser esento/P2|| èser	ds:gerund+simple ds:pronomenal+accusative	# T2 + nto = T7 + nto
SFX xL èser ʼsento/P0FS èser	ds:gerund+simple	# T2 + nto = T7 + nto
SFX xL èser ʼsento/P1|| èser	ds:gerund+simple ds:pronomenal+accusative	# T2 + nto = T7 + nto
SFX xL èser ʼsento/P2|| èser	ds:gerund+simple ds:pronomenal+accusative	# T2 + nto = T7 + nto
SFX xL èser sïanto/P0FS èser	ds:gerund+simple	# T2 + nto = T7 + nto
SFX xL èser sïanto/P1|| èser	ds:gerund+simple ds:pronomenal+accusative	# T2 + nto = T7 + nto
SFX xL èser sïanto/P2|| èser	ds:gerund+simple ds:pronomenal+accusative	# T2 + nto = T7 + nto
SFX xL èser eséntoge/P3 èser	ds:gerund+simple ds:pronomenal+genitive+locative	# T2 + nto
SFX xL èser ʼséntoge/P3 èser	ds:gerund+simple ds:pronomenal+genitive+locative	# T2 + nto
SFX xL èser esèntoge/P3 èser	ds:gerund+simple ds:pronomenal+genitive+locative	# T2 + nto
SFX xL èser ʼsèntoge/P3 èser	ds:gerund+simple ds:pronomenal+genitive+locative	# T2 + nto
SFX xL èser esàntoge/P3 èser	ds:gerund+simple ds:pronomenal+genitive+locative	# T2 + nto
SFX xL èser ʼsàntoge/P3 èser	ds:gerund+simple ds:pronomenal+genitive+locative	# T2 + nto
SFX xL èser sïàntoge/P3 èser	ds:gerund+simple ds:pronomenal+genitive+locative	# T2 + nto
SFX xL èser esènto/P0FS èser	ds:gerund+simple	# T2 + nto
SFX xL èser ʼsènto/P0FS èser	ds:gerund+simple	# T2 + nto
SFX xL èser serò/J1I1 èser	ds:indicative+future is:first+singular	# T4 + rò
SFX xL èser serà/J1I1 èser	ds:indicative+future is:first+singular	# T4 + rà
SFX xL èser seremo/J2 èser	ds:indicative+future is:first+plural	# T4 + r[éí]mo
SFX xL èser serémoi/I2 èser	ds:indicative+future is:first+plural ds:interrogative	# T4 + r[éí]mo
SFX xL èser serimo/J2 èser	ds:indicative+future is:first+plural	# T4 + r[éí]mo
SFX xL èser serímoi/I2 èser	ds:indicative+future is:first+plural ds:interrogative	# T4 + r[éí]mo
SFX xL èser serà/J3I3 èser	ds:indicative+future is:second+singular	# T4 + rà
SFX xL èser seras/J3I3 èser	ds:indicative+future is:second+singular	# T4 + rà
SFX xL èser seré/J3I3 èser	ds:indicative+future is:second+singular	# T4 + ré
SFX xL èser seres/J3I3 èser	ds:indicative+future is:second+singular	# T4 + ré
SFX xL èser seré/J4I4 èser	ds:indicative+future is:second+plural	# T4 + ré
SFX xL èser serí/J4I4 èser	ds:indicative+future is:second+plural	# T4 + rí
SFX xL èser serà/J5j5 èser	ds:indicative+future is:third	# T4 + rà
SFX xL èser sería èser	ds:conditional+present is:first+singular	# T4 + ría
SFX xL èser serésimo èser	ds:conditional+present is:first+plural	# T4 + résimo
SFX xL èser serísimo èser	ds:conditional+present is:first+plural	# T4 + rísimo
SFX xL èser sería/J3j3I3 èser	ds:conditional+present is:second+singular	# T4 + ría
SFX xL èser seresi/J4I4 èser	ds:conditional+present is:second+plural	# T4 + rési
SFX xL èser serisi/J4I4 èser	ds:conditional+present is:second+plural	# T4 + rési, padoan
SFX xL èser seresi/J3 èser	ds:conditional+present is:second+singular	# T4 + rési
SFX xL èser serisi/J3 èser	ds:conditional+present is:second+singular	# T4 + rési, padoan
SFX xL èser serésitu/j3I3 èser	ds:conditional+present is:second+singular ds:interrogative	# T4 + rési
SFX xL èser serísitu/j3I3 èser	ds:conditional+present is:second+singular ds:interrogative	# T4 + rési, padoan
SFX xL èser sería/J5 èser	ds:conditional+present is:third	# T4 + ría
SFX xL èser seríel/I5 èser	ds:conditional+present is:third ds:interrogative	# T4 + ría
SFX xL èser seríeƚo/i5 èser	ds:conditional+present is:third ds:interrogative	# T4 + ría
SFX xL èser serave/J1FS èser	ds:conditional+present is:first+singular	# T4 + rà(v)e
SFX xL èser seràvemi/I1 èser	ds:conditional+present is:first+singular ds:interrogative	# T4 + rà(v)e
SFX xL èser serave/Z5FS èser	ds:conditional+present is:first+plural	# T4 + rà(v)e
SFX xL èser seràvemi/I6 èser	ds:conditional+present is:first+plural ds:interrogative	# T4 + rà(v)e
SFX xL èser serave/J3FS èser	ds:conditional+present is:second+singular	# T4 + rà(v)e
SFX xL èser seràvetu/j3I3 èser	ds:conditional+present is:second+singular ds:interrogative	# T4 + rà(v)e
SFX xL èser serave/J4FS èser	ds:conditional+present is:second+plural	# T4 + rà(v)e
SFX xL èser seràveu/I4 èser	ds:conditional+present is:second+plural ds:interrogative	# T4 + rà(v)e
SFX xL èser serave/J5j5FS èser	ds:conditional+present is:third	# T4 + rà(v)e
SFX xL èser serise/J5j5|| èser	ds:conditional+present is:third	# T4 + rà(v)e
SFX xL èser seràvel/A1 èser	ds:conditional+present is:third ds:interrogative	# T4 + rà(v)e
SFX xL èser serísel/A1 èser	ds:conditional+present is:third ds:interrogative	# T4 + rà(v)e
SFX xL èser seràveƚo/A1 èser	ds:conditional+present is:third ds:interrogative	# T4 + rà(v)e
SFX xL èser seríseƚo/A1 èser	ds:conditional+present is:third ds:interrogative	# T4 + rà(v)e
SFX xL èser serae/J1 èser	ds:conditional+present is:first+singular	# T4 + rà(v)e
SFX xL èser seràemi/I1 èser	ds:conditional+present is:first+singular ds:interrogative	# T4 + rà(v)e
SFX xL èser serae/Z5 èser	ds:conditional+present is:first+plural	# T4 + rà(v)e
SFX xL èser seràemi/I6 èser	ds:conditional+present is:first+plural ds:interrogative	# T4 + rà(v)e
SFX xL èser serae/J3I3 èser	ds:conditional+present is:second+singular	# T4 + rà(v)e
SFX xL èser seràetu/j3I3 èser	ds:conditional+present is:second+singular ds:interrogative	# T4 + rà(v)e
SFX xL èser serae/J4I4 èser	ds:conditional+present is:second+plural	# T4 + rà(v)e
SFX xL èser serae èser	ds:conditional+present is:third	# T4 + rà(v)e
SFX xL èser seríse/J5j5|| èser	ds:conditional+present is:third	# T4 + rà(v)e
SFX xL èser seràl/I5 èser	ds:indicative+future is:third ds:interrogative	# T4 + rà
SFX xL èser seràƚo/i5 èser	ds:indicative+future is:third ds:interrogative	# T4 + rà
SFX xL èser semo/J2 èser	ds:indicative+present is:first+plural	# T5 + mo
SFX xL èser sémoi/I2 èser	ds:indicative+present is:first+plural ds:interrogative	# T5 + mo
SFX xL èser simo/J2 èser	ds:indicative+present is:first+plural	# T5 + mo
SFX xL èser símoi/I2 èser	ds:indicative+present is:first+plural ds:interrogative	# T5 + mo
SFX xL èser sè/J4I4 èser	ds:indicative+present is:second+plural	# T5
SFX xL èser sé/J4I4 èser	ds:indicative+present is:second+plural	# T5
SFX xL èser sí/J4I4 èser	ds:indicative+present is:second+plural	# T5
SFX xL èser sïé/J4I4 èser	ds:indicative+present is:second+plural	# T12 + é
SFX xL èser sipiemo èser	ds:subjunctive+present is:first+plural	# T5 + mo
SFX xL èser sipimo èser	ds:subjunctive+present is:first+plural	# T5 + mo
SFX xL èser sipié èser	ds:subjunctive+present is:second+plural	# T5
SFX xL èser sipiè èser	ds:subjunctive+present is:second+plural	# T5
SFX xL èser sipí èser	ds:subjunctive+present is:second+plural	# T5
SFX xL èser seré/R0J4I4 èser	ds:imperative+present is:second+plural	# T5
SFX xL èser serí/R0J4I4 èser	ds:imperative+present is:second+plural	# T5
SFX xL èser semo/R0 èser	ds:imperative+present is:first+plural	# T5 + mo
SFX xL èser sémoge/R3 èser	ds:imperative+present is:first+plural	# T5 + mo
SFX xL èser simo/R0 èser	ds:imperative+present is:first+plural	# T5 + mo
SFX xL èser símoge/R3 èser	ds:imperative+present is:first+plural	# T5 + mo
SFX xL èser sémogel/R4A1 èser	ds:imperative+present is:first+plural	# T5 + mo
SFX xL èser símogel/R4A1 èser	ds:imperative+present is:first+plural	# T5 + mo
SFX xL èser sémogeƚo/R5A1	èser	ds:imperative+present is:first+plural	# T5 + mo
SFX xL èser símogeƚo/R5A1	èser	ds:imperative+present is:first+plural	# T5 + mo
SFX xL èser son/R0R1 èser	ds:imperative+present is:first+plural	# T12 + ón
SFX xL èser sónge/R3 èser	ds:imperative+present is:first+plural	# T12 + ón
SFX xL èser sóngel/R4A1 èser	ds:imperative+present is:first+plural	# T12 + ón
SFX xL èser sen/R0R1 èser	ds:imperative+present is:first+plural	# T12 + én
SFX xL èser sénge/R3 èser	ds:imperative+present is:first+plural	# T12 + én
SFX xL èser séngel/R4A1 èser	ds:imperative+present is:first+plural	# T12 + én
SFX xL èser esudo/M0y0 èser	ds:participle+passive+weak is:singular+masculine	# T6 + d[oi]
SFX xL èser esuda/F0y0 èser	ds:participle+passive+weak is:singular+femenine	# T6 + d[ae]
SFX xL èser stado/M0y0 èser	ds:participle+passive+weak is:singular+masculine	# T6 + d[oi]
SFX xL èser stada/F0y0 èser	ds:participle+passive+weak is:singular+femenine	# T6 + d[ae]
SFX xL èser esente/FS èser	ds:participle+active	# T7 + nte
SFX xL èser sïante èser	ds:participle+active	# T7 + nte
SFX xL èser esènte/FS èser	ds:participle+active	# T7 + nte
SFX xL ser rel/I5 èser	ds:indicative+imperfect is:third ds:interrogative	# T2 + (v)a
SFX xL èser jèrel/I5 èser	ds:indicative+imperfect is:third ds:interrogative	# T2 + (v)a
SFX xL èser ɉèrel/I5 èser	ds:indicative+imperfect is:third ds:interrogative	# T2 + (v)a
SFX xL èser xèrel/I5 èser	ds:indicative+imperfect is:third ds:interrogative	# T2 + (v)a
SFX xL èser eséndogel/P4A1 èser	ds:gerund+simple ds:pronomenal+locative	# T2 + ndo = T7 + ndo
SFX xL èser ʼséndogel/P4A1 èser	ds:gerund+simple ds:pronomenal+locative	# T2 + ndo = T7 + ndo
SFX xL èser esàndogel/P4A1 èser	ds:gerund+simple ds:pronomenal+locative	# T2 + ndo = T7 + ndo
SFX xL èser ʼsàndogel/P4A1 èser	ds:gerund+simple ds:pronomenal+locative	# T2 + ndo = T7 + ndo
SFX xL èser sïàndogel/P4A1 èser	ds:gerund+simple ds:pronomenal+locative	# T2 + ndo = T7 + ndo
SFX xL èser eséndegel/P4A1 èser	ds:gerund+simple ds:pronomenal+locative	# T2 + ndo = T7 + ndo, buranèl
SFX xL èser ʼséndegel/P4A1 èser	ds:gerund+simple ds:pronomenal+locative	# T2 + ndo = T7 + ndo, buranèl
SFX xL èser esàndegel/P4A1 èser	ds:gerund+simple ds:pronomenal+locative	# T2 + ndo = T7 + ndo, buranèl
SFX xL èser ʼsàndegel/P4A1 èser	ds:gerund+simple ds:pronomenal+locative	# T2 + ndo = T7 + ndo, buranèl
SFX xL èser sïàndegel/P4A1 èser	ds:gerund+simple ds:pronomenal+locative	# T2 + ndo = T7 + ndo, buranèl
SFX xL èser eséntogel/P4A1 èser	ds:gerund+simple ds:pronomenal+locative	# T2 + nto = T7 + nto
SFX xL èser ʼséntogel/P4A1 èser	ds:gerund+simple ds:pronomenal+locative	# T2 + nto = T7 + nto
SFX xL èser esàntogel/P4A1 èser	ds:gerund+simple ds:pronomenal+locative	# T2 + nto = T7 + nto
SFX xL èser ʼsàntogel/P4A1 èser	ds:gerund+simple ds:pronomenal+locative	# T2 + nto = T7 + nto
SFX xL èser sïàntogel/P4A1 èser	ds:gerund+simple ds:pronomenal+locative	# T2 + nto = T7 + nto
SFX xL èser esèntogel/P4A1 èser	ds:gerund+simple ds:pronomenal+locative	# T2 + nto = T7 + nto
SFX xL èser ʼsèntogel/P4A1 èser	ds:gerund+simple ds:pronomenal+locative	# T2 + nto = T7 + nto
SFX xL èser sè/R0R1R2 èser	ds:imperative+present is:second+plural	# T5 = 12 + é
SFX xL èser sège/R3 èser	ds:imperative+present is:second+plural ds:pronomenal+locative	# T5 = 12 + é
SFX xL èser sé/R0R1R2 èser	ds:imperative+present is:second+plural	# T5 = 12 + é
SFX xL èser sége/R3 èser	ds:imperative+present is:second+plural ds:pronomenal+locative	# T5 = 12 + é
SFX xL èser sègel/R4A1 èser	ds:imperative+present is:second+plural ds:pronomenal+locative	# T5
SFX xL èser ségel/R4A1 èser	ds:imperative+present is:second+plural ds:pronomenal+locative	# T5
SFX xL èser sí/R0R1R2 èser	ds:imperative+present is:second+plural	# T5
SFX xL èser sígel/R4A1 èser	ds:imperative+present is:second+plural ds:pronomenal+locative	# T5
SFX xL ser reƚo/i5 èser	ds:indicative+imperfect is:third ds:interrogative	# T2 + (v)a
SFX xL èser jèreƚo/i5 èser	ds:indicative+imperfect is:third ds:interrogative	# T2 + (v)a
SFX xL èser ɉèreƚo/i5 èser	ds:indicative+imperfect is:third ds:interrogative	# T2 + (v)a
SFX xL èser xèreƚo/i5 èser	ds:indicative+imperfect is:third ds:interrogative	# T2 + (v)a
SFX xL èser eséndogeƚo/P5 èser	ds:gerund+simple ds:pronomenal+locative	# T2 + ndo = T7 + ndo
SFX xL èser ʼséndogeƚo/P5 èser	ds:gerund+simple ds:pronomenal+locative	# T2 + ndo = T7 + ndo
SFX xL èser esàndogeƚo/P5 èser	ds:gerund+simple ds:pronomenal+locative	# T2 + ndo = T7 + ndo
SFX xL èser ʼsàndogeƚo/P5 èser	ds:gerund+simple ds:pronomenal+locative	# T2 + ndo = T7 + ndo
SFX xL èser sïàndogeƚo/P5 èser	ds:gerund+simple ds:pronomenal+locative	# T2 + ndo = T7 + ndo
SFX xL èser eséndegeƚo/P5 èser	ds:gerund+simple ds:pronomenal+locative	# T2 + ndo = T7 + ndo, buranèl
SFX xL èser ʼséndegeƚo/P5 èser	ds:gerund+simple ds:pronomenal+locative	# T2 + ndo = T7 + ndo, buranèl
SFX xL èser esàndegeƚo/P5 èser	ds:gerund+simple ds:pronomenal+locative	# T2 + ndo = T7 + ndo, buranèl
SFX xL èser ʼsàndegeƚo/P5 èser	ds:gerund+simple ds:pronomenal+locative	# T2 + ndo = T7 + ndo, buranèl
SFX xL èser sïàndegeƚo/P5 èser	ds:gerund+simple ds:pronomenal+locative	# T2 + ndo = T7 + ndo, buranèl
SFX xL èser eséntogeƚo/P5 èser	ds:gerund+simple ds:pronomenal+locative	# T2 + nto = T7 + nto
SFX xL èser ʼséntogeƚo/P5 èser	ds:gerund+simple ds:pronomenal+locative	# T2 + nto = T7 + nto
SFX xL èser esàntogeƚo/P5 èser	ds:gerund+simple ds:pronomenal+locative	# T2 + nto = T7 + nto
SFX xL èser ʼsàntogeƚo/P5 èser	ds:gerund+simple ds:pronomenal+locative	# T2 + nto = T7 + nto
SFX xL èser sïàntogeƚo/P5 èser	ds:gerund+simple ds:pronomenal+locative	# T2 + nto = T7 + nto
SFX xL èser esèntogeƚo/P5 èser	ds:gerund+simple ds:pronomenal+locative	# T2 + nto = T7 + nto
SFX xL èser ʼsèntogeƚo/P5 èser	ds:gerund+simple ds:pronomenal+locative	# T2 + nto = T7 + nto
SFX xL èser sègeƚo/R5A1	èser	ds:imperative+present is:second+plural ds:pronomenal+locative	# T5
SFX xL èser ségeƚo/R5A1	èser	ds:imperative+present is:second+plural ds:pronomenal+locative	# T5
SFX xL èser sígeƚo/R5A1	èser	ds:imperative+present is:second+plural ds:pronomenal+locative	# T5
SFX xL èser sí/R2J3I3 èser	ds:indicative+present is:second+singular	# T8 + i
SFX xL èser sís/J3I3 èser	ds:indicative+present is:second+singular	# T8 + i
SFX xL èser sipia èser	ds:subjunctive+present is:first+singular	# T8 + a
SFX xL èser sipi èser	ds:subjunctive+present is:second+singular	# T8 + i
SFX xL èser son/J1 èser	ds:indicative+present is:first+singular	# T8 + e
SFX xL èser sun/J1 èser	ds:indicative+present is:first+singular	# T8 + e
SFX xL èser súʼ èser	ds:indicative+present is:first+singular	# T8 + e, coxòto
SFX xL èser sïon/J1 èser	ds:indicative+present is:first+singular	# T8 + e
SFX xL èser sónmi/I1 èser	ds:indicative+present is:first+singular ds:interrogative	# T8 + e
SFX xL èser sójo èser	ds:indicative+present is:first+singular ds:interrogative	# T8 + e
SFX xL èser sóɉo èser	ds:indicative+present is:first+singular ds:interrogative	# T8 + e, venethian
SFX xL èser sóɉu èser	ds:indicative+present is:first+singular ds:interrogative	# T8 + e, coxòto
SFX xL èser súɉu èser	ds:indicative+present is:first+singular ds:interrogative	# T8 + e, coxòto
SFX xL èser sónɉo èser	ds:indicative+present is:first+singular ds:interrogative	# T8 + e, venethian
SFX xL èser sïónmi/I1 èser	ds:indicative+present is:first+singular ds:interrogative	# T8 + e
SFX xL èser sé/J3I3 èser	ds:indicative+present is:second+singular	# T8 + e, 2s=3
SFX xL èser sés/J3I3 èser	ds:indicative+present is:second+singular	# T8 + e, 2s=3
SFX xL èser é/J3I3 èser	ds:indicative+present is:second+singular	# T8 + e, 2s=3
SFX xL èser és/J3I3 èser	ds:indicative+present is:second+singular	# T8 + e, 2s=3, belumat
SFX xL èser xé/J3I3 èser	ds:indicative+present is:second+singular	# T8 + e, 2s=3
SFX xL èser xés/J3I3 èser	ds:indicative+present is:second+singular	# T8 + e, 2s=3
SFX xL èser sítu/j3I3 èser	ds:indicative+present is:second+singular ds:interrogative	# T8 + e, 2s=3
SFX xL èser è/J3I3 èser	ds:indicative+present is:second+singular	# T8 + e, 2s=3
SFX xL er 0/J3I3 èser	ds:indicative+present is:second+singular	# T8 + e, 2s=3
SFX xL er 0 èser	ds:indicative+present is:second+singular	# T8 + e, 2s=3, belumat
SFX xL èser sé/J5j5 èser	ds:indicative+present is:third	# T8 + e = T10
SFX xL èser sél/I5 èser	ds:indicative+present is:third ds:interrogative	# T8 + e = T10
SFX xL èser séƚo/i5 èser	ds:indicative+present is:third ds:interrogative	# T8 + e = T10
SFX xL èser é/J5j5 èser	ds:indicative+present is:third	# T8 + e = T10
SFX xL èser él/I5 èser	ds:indicative+present is:third ds:interrogative	# T8 + e = T10
SFX xL èser éƚo/i5 èser	ds:indicative+present is:third ds:interrogative	# T8 + e = T10
SFX xL ser 0/J5j5 èser	ds:indicative+present is:third	# T8 + e = T10
SFX xL ser l/I5 èser	ds:indicative+present is:third ds:interrogative	# T8 + e = T10
SFX xL ser ƚo/i5 èser	ds:indicative+present is:third ds:interrogative	# T8 + e = T10
SFX xL èser xé/J5j5 èser	ds:indicative+present is:third	# T8 + e = T10
SFX xL èser xél/I5 èser	ds:indicative+present is:third ds:interrogative	# T8 + e = T10
SFX xL èser xéƚo/i5 èser	ds:indicative+present is:third ds:interrogative	# T8 + e = T10
SFX xL èser sítu/j3I3 èser	ds:indicative+present is:third ds:interrogative	# T8 + e, 2s=3
SFX xL èser sipie èser	ds:subjunctive+present is:first+singular	# T8 + e
SFX xL èser síe èser	ds:subjunctive+present is:first+singular	# T8 + e
SFX xL èser see èser	ds:subjunctive+present is:first+singular	# T8 + e
SFX xL èser sipia èser	ds:subjunctive+present is:second+singular	# T8 + e, 2s=3
SFX xL èser sipie èser	ds:subjunctive+present is:second+singular	# T8 + e, 2s=3
SFX xL èser síe èser	ds:subjunctive+present is:second+singular	# T8 + e, 2s=3
SFX xL èser sepia èser	ds:subjunctive+present is:third	# T8 + a
SFX xL èser sipie èser	ds:subjunctive+present is:third	# T8 + e
SFX xL èser síe èser	ds:subjunctive+present is:third	# T8 + e
SFX xL èser see èser	ds:subjunctive+present is:third	# T8 + e
SFX xL èser sí/R0R1 èser	ds:imperative+present is:second+singular	# T9
SFX xL èser síge/R3 èser	ds:imperative+present is:second+singular ds:pronomenal+locative	# T9
SFX xL èser sígel/R4A1 èser	ds:imperative+present is:second+singular ds:pronomenal+locative	# T9
SFX xL èser sígeƚo/R5A1	èser	ds:imperative+present is:second+singular ds:pronomenal+locative	# T9
SFX xL èser ʼƚo/i5 èser	ds:indicative+present is:third ds:interrogative	# T10
SFX xL ser re/J1 èser	ds:indicative+imperfect is:first+singular	# T2 + (v)e
SFX xL ser remi/I1 èser	ds:indicative+imperfect is:first+singular ds:interrogative	# T2 + (v)e
SFX xL èser jère/J1 èser	ds:indicative+imperfect is:first+singular	# T2 + (v)e
SFX xL èser jèremi/I1 èser	ds:indicative+imperfect is:first+singular ds:interrogative	# T2 + (v)e
SFX xL èser jereon/J2 èser	ds:indicative+imperfect is:first+singular	# T2 + (v)e
SFX xL èser ɉère/J1 èser	ds:indicative+imperfect is:first+singular	# T2 + (v)e
SFX xL èser ɉèremi/I1 èser	ds:indicative+imperfect is:first+singular ds:interrogative	# T2 + (v)e
SFX xL èser ɉereon/J2 èser	ds:indicative+imperfect is:first+singular	# T2 + (v)e
SFX xL èser xère/J1 èser	ds:indicative+imperfect is:first+singular	# T2 + (v)e
SFX xL èser xèremi/I1 èser	ds:indicative+imperfect is:first+singular ds:interrogative	# T2 + (v)e
SFX xL èser fuse èser	ds:subjunctive+imperfect is:second+singular	# T2 + se, 2s=3
SFX xL èser furese èser	ds:subjunctive+imperfect is:second+singular	# T2 + se, 2s=3
SFX xL èser fusa èser	ds:subjunctive+imperfect is:second+singular	# T2 + se, 2s=3
SFX xL èser fose èser	ds:subjunctive+imperfect is:second+singular	# T2 + se, 2s=3
SFX xL èser fosa èser	ds:subjunctive+imperfect is:second+singular	# T2 + se, 2s=3
SFX xL èser seron/J2 èser	ds:indicative+future is:first+plural	# T4 + rón
SFX xL èser seróni/I2 èser	ds:indicative+future is:first+plural ds:interrogative	# T4 + rón
SFX xL èser sereon/J2 èser	ds:indicative+future is:first+plural	# T4 + rón, belumat
SFX xL èser sereóni/I2 èser	ds:indicative+future is:first+plural ds:interrogative	# T4 + rón, belumat
SFX xL èser seren/J2 èser	ds:indicative+future is:first+plural	# T4 + rén
SFX xL èser seréni/I2 èser	ds:indicative+future is:first+plural ds:interrogative	# T4 + rén
SFX xL èser seríe èser	ds:conditional+present is:first+singular	# T4 + ríe
SFX xL èser seree èser	ds:conditional+present is:first+singular	# T4 + rée
SFX xL èser seree èser	ds:conditional+present is:second+singular	# T4 + rée
SFX xL èser seree èser	ds:conditional+present is:third	# T4 + rée
SFX xL èser seron èser	ds:conditional+present is:first+plural	# T4 + r(is)(i)ón(se)
SFX xL èser seronse èser	ds:conditional+present is:first+plural	# T4 + r(is)(i)ón(se)
SFX xL èser seronsi èser	ds:conditional+present is:first+plural	# T4 + r(is)(i)ón(se)
SFX xL èser sereon èser	ds:conditional+present is:first+plural	# T4 + r(is)(i)ón(se), belumat
SFX xL èser sereonse èser	ds:conditional+present is:first+plural	# T4 + r(is)(i)ón(se), belumat
SFX xL èser sereonsi èser	ds:conditional+present is:first+plural	# T4 + r(is)(i)ón(se), belumat
SFX xL èser serion èser	ds:conditional+present is:first+plural	# T4 + r(is)(i)ón(se)
SFX xL èser serionse èser	ds:conditional+present is:first+plural	# T4 + r(is)(i)ón(se)
SFX xL èser serionsi èser	ds:conditional+present is:first+plural	# T4 + r(is)(i)ón(se)
SFX xL èser serison èser	ds:conditional+present is:first+plural	# T4 + r(is)(i)ón(se)
SFX xL èser serisonse èser	ds:conditional+present is:first+plural	# T4 + r(is)(i)ón(se)
SFX xL èser serisonsi èser	ds:conditional+present is:first+plural	# T4 + r(is)(i)ón(se)
SFX xL èser serision èser	ds:conditional+present is:first+plural	# T4 + r(is)(i)ón(se)
SFX xL èser serisionse èser	ds:conditional+present is:first+plural	# T4 + r(is)(i)ón(se)
SFX xL èser serisionsi èser	ds:conditional+present is:first+plural	# T4 + r(is)(i)ón(se)
SFX xL èser seren èser	ds:conditional+present is:first+plural	# T4 + r(is)én(s[ei])
SFX xL èser serense èser	ds:conditional+present is:first+plural	# T4 + r(is)én(s[ei])
SFX xL èser serensi èser	ds:conditional+present is:first+plural	# T4 + r(is)én(s[ei])
SFX xL èser serisen èser	ds:conditional+present is:first+plural	# T4 + r(is)én(s[ei])
SFX xL èser serisense èser	ds:conditional+present is:first+plural	# T4 + r(is)én(s[ei])
SFX xL èser serisensi èser	ds:conditional+present is:first+plural	# T4 + r(is)én(s[ei])
SFX xL èser serié èser	ds:conditional+present is:second+singular	# T4 + r(is)ié
SFX xL èser seriè èser	ds:conditional+present is:second+singular	# T4 + r(is)iè
SFX xL èser serisié èser	ds:conditional+present is:second+singular	# T4 + r(is)ié
SFX xL èser serisiè èser	ds:conditional+present is:second+singular	# T4 + r(is)iè
SFX xL èser seríe èser	ds:conditional+present is:third	# T4 + ríe
SFX xL èser eron/J2 èser	ds:indicative+imperfect is:first+plural	# T11 + (iv)(i)ón(se)
SFX xL èser eróni/I2 èser	ds:indicative+imperfect is:first+plural ds:interrogative	# T11 + (iv)(i)ón(se)
SFX xL èser eronse/J2 èser	ds:indicative+imperfect is:first+plural	# T11 + (iv)(i)ón(se)
SFX xL èser eronsi/J2 èser	ds:indicative+imperfect is:first+plural	# T11 + (iv)(i)ón(se)
SFX xL èser ereon/J2 èser	ds:indicative+imperfect is:first+plural	# T11 + (iv)(i)ón(se), belumat
SFX xL èser ereóni/I2 èser	ds:indicative+imperfect is:first+plural ds:interrogative	# T11 + (iv)(i)ón(se), belumat
SFX xL èser ereonse/J2 èser	ds:indicative+imperfect is:first+plural	# T11 + (iv)(i)ón(se), belumat
SFX xL èser ereonsi/J2 èser	ds:indicative+imperfect is:first+plural	# T11 + (iv)(i)ón(se), belumat
SFX xL èser erion/J2 èser	ds:indicative+imperfect is:first+plural	# T11 + (iv)(i)ón(se)
SFX xL èser erióni/I2 èser	ds:indicative+imperfect is:first+plural ds:interrogative	# T11 + (iv)(i)ón(se)
SFX xL èser erionse/J2 èser	ds:indicative+imperfect is:first+plural	# T11 + (iv)(i)ón(se)
SFX xL èser erionsi/J2 èser	ds:indicative+imperfect is:first+plural	# T11 + (iv)(i)ón(se)
SFX xL èser erivon/J2 èser	ds:indicative+imperfect is:first+plural	# T11 + (iv)(i)ón(se)
SFX xL èser erivóni/I2 èser	ds:indicative+imperfect is:first+plural ds:interrogative	# T11 + (iv)(i)ón(se)
SFX xL èser erivonse/J2 èser	ds:indicative+imperfect is:first+plural	# T11 + (iv)(i)ón(se)
SFX xL èser erivonsi/J2 èser	ds:indicative+imperfect is:first+plural	# T11 + (iv)(i)ón(se)
SFX xL èser erivion/J2 èser	ds:indicative+imperfect is:first+plural	# T11 + (iv)(i)ón(se)
SFX xL èser erivióni/I2 èser	ds:indicative+imperfect is:first+plural ds:interrogative	# T11 + (iv)(i)ón(se)
SFX xL èser erivionse/J2 èser	ds:indicative+imperfect is:first+plural	# T11 + (iv)(i)ón(se)
SFX xL èser erivionsi/J2 èser	ds:indicative+imperfect is:first+plural	# T11 + (iv)(i)ón(se)
SFX xL èser eren/J2 èser	ds:indicative+imperfect is:first+plural	# T11 + (iv)én(s[ei])
SFX xL èser eréni/I2 èser	ds:indicative+imperfect is:first+plural ds:interrogative	# T11 + (iv)én(s[ei])
SFX xL èser erense/J2 èser	ds:indicative+imperfect is:first+plural	# T11 + (iv)én(s[ei])
SFX xL èser erensi/J2 èser	ds:indicative+imperfect is:first+plural	# T11 + (iv)én(s[ei])
SFX xL èser jerensi/J2 èser	ds:indicative+imperfect is:first+plural	# T11 + (iv)én(s[ei])
SFX xL èser eriven/J2 èser	ds:indicative+imperfect is:first+plural	# T11 + (iv)én(s[ei])
SFX xL èser erivéni/I2 èser	ds:indicative+imperfect is:first+plural ds:interrogative	# T11 + (iv)én(s[ei])
SFX xL èser erivense/J2 èser	ds:indicative+imperfect is:first+plural	# T11 + (iv)én(s[ei])
SFX xL èser erivensi/J2 èser	ds:indicative+imperfect is:first+plural	# T11 + (iv)én(s[ei])
SFX xL èser erié/J4I4 èser	ds:indicative+imperfect is:second+plural	# T11 + (iv)ié
SFX xL èser erivié/J4I4 èser	ds:indicative+imperfect is:second+plural	# T11 + (iv)ié
SFX xL èser eresi/J4I4 èser	ds:indicative+imperfect is:second+plural	# T2 + rési
SFX xL èser erisi/J4I4 èser	ds:indicative+imperfect is:second+plural	# T2 + rési, padoan
SFX xL èser jeresi/J4I4 èser	ds:indicative+imperfect is:second+plural	# T2 + rési
SFX xL èser jerisi/J4I4 èser	ds:indicative+imperfect is:second+plural	# T2 + rési, padoan
SFX xL èser ereson èser	ds:subjunctive+imperfect is:first+plural	# T11 + (es)(i)ón(e|se)
SFX xL èser erison èser	ds:subjunctive+imperfect is:first+plural	# T11 + (is)(i)ón(e|se)
SFX xL èser erisone èser	ds:subjunctive+imperfect is:first+plural	# T11 + (is)(i)ón(e|se)
SFX xL èser erisonse èser	ds:subjunctive+imperfect is:first+plural	# T11 + (is)(i)ón(e|se)
SFX xL èser erision èser	ds:subjunctive+imperfect is:first+plural	# T11 + (is)(i)ón(e|se)
SFX xL èser erisione èser	ds:subjunctive+imperfect is:first+plural	# T11 + (is)(i)ón(e|se)
SFX xL èser erisionse èser	ds:subjunctive+imperfect is:first+plural	# T11 + (is)(i)ón(e|se)
SFX xL èser fuson èser	ds:subjunctive+imperfect is:first+plural	# T11 + (is)(i)ón(e|se)
SFX xL èser fusone èser	ds:subjunctive+imperfect is:first+plural	# T11 + (is)(i)ón(e|se)
SFX xL èser fusonse èser	ds:subjunctive+imperfect is:first+plural	# T11 + (is)(i)ón(e|se)
SFX xL èser fusion èser	ds:subjunctive+imperfect is:first+plural	# T11 + (is)(i)ón(e|se)
SFX xL èser fusione èser	ds:subjunctive+imperfect is:first+plural	# T11 + (is)(i)ón(e|se)
SFX xL èser fusionse èser	ds:subjunctive+imperfect is:first+plural	# T11 + (is)(i)ón(e|se)
SFX xL èser fusison èser	ds:subjunctive+imperfect is:first+plural	# T11 + (is)(i)ón(e|se)
SFX xL èser fusisone èser	ds:subjunctive+imperfect is:first+plural	# T11 + (is)(i)ón(e|se)
SFX xL èser fusisonse èser	ds:subjunctive+imperfect is:first+plural	# T11 + (is)(i)ón(e|se)
SFX xL èser fusision èser	ds:subjunctive+imperfect is:first+plural	# T11 + (is)(i)ón(e|se)
SFX xL èser fusisione èser	ds:subjunctive+imperfect is:first+plural	# T11 + (is)(i)ón(e|se)
SFX xL èser fusisionse èser	ds:subjunctive+imperfect is:first+plural	# T11 + (is)(i)ón(e|se)
SFX xL èser fusen èser	ds:subjunctive+imperfect is:first+plural	# T11 + (is)én(e|s[ei])
SFX xL èser fusene èser	ds:subjunctive+imperfect is:first+plural	# T11 + (is)én(e|s[ei])
SFX xL èser fusense èser	ds:subjunctive+imperfect is:first+plural	# T11 + (is)én(e|s[ei])
SFX xL èser fusensi èser	ds:subjunctive+imperfect is:first+plural	# T11 + (is)én(e|s[ei])
SFX xL èser fusisen èser	ds:subjunctive+imperfect is:first+plural	# T11 + (is)én(e|s[ei])
SFX xL èser fusisene èser	ds:subjunctive+imperfect is:first+plural	# T11 + (is)én(e|s[ei])
SFX xL èser fusisense èser	ds:subjunctive+imperfect is:first+plural	# T11 + (is)én(e|s[ei])
SFX xL èser fusisensi èser	ds:subjunctive+imperfect is:first+plural	# T11 + (is)én(e|s[ei])
SFX xL èser fusié èser	ds:subjunctive+imperfect is:second+plural	# T11 + (is)ié([dg]e)
SFX xL èser fusiede èser	ds:subjunctive+imperfect is:second+plural	# T11 + (is)ié([dg]e)
SFX xL èser fusiege èser	ds:subjunctive+imperfect is:second+plural	# T11 + (is)ié([dg]e)
SFX xL èser fusiè èser	ds:subjunctive+imperfect is:second+plural	# T11 + (is)iè([dg]e)
SFX xL èser fusiède èser	ds:subjunctive+imperfect is:second+plural	# T11 + (is)iè([dg]e)
SFX xL èser fusiège èser	ds:subjunctive+imperfect is:second+plural	# T11 + (is)iè([dg]e)
SFX xL èser fusisié/J4I4 èser	ds:subjunctive+imperfect is:second+plural	# T11 + (is)ié([dg]e)
SFX xL èser fusisiede èser	ds:subjunctive+imperfect is:second+plural	# T11 + (is)ié([dg]e)
SFX xL èser fusisiege èser	ds:subjunctive+imperfect is:second+plural	# T11 + (is)ié([dg]e)
SFX xL èser fusisiè/J4I4 èser	ds:subjunctive+imperfect is:second+plural	# T11 + (is)iè([dg]e)
SFX xL èser fusisiède èser	ds:subjunctive+imperfect is:second+plural	# T11 + (is)iè([dg]e)
SFX xL èser fusisiège èser	ds:subjunctive+imperfect is:second+plural	# T11 + (is)iè([dg]e)
SFX xL èser erisié/J4I4 èser	ds:subjunctive+imperfect is:second+plural	# T11 + (is)ié([dg]e)
SFX xL èser erisi/J4I4 èser	ds:subjunctive+imperfect is:second+plural	# T11 + isi
SFX xL èser erisiede èser	ds:subjunctive+imperfect is:second+plural	# T11 + (is)ié([dg]e)
SFX xL èser erisiege èser	ds:subjunctive+imperfect is:second+plural	# T11 + (is)ié([dg]e)
SFX xL èser erisiè/J4I4 èser	ds:subjunctive+imperfect is:second+plural	# T11 + (is)iè([dg]e)
SFX xL èser erisiède èser	ds:subjunctive+imperfect is:second+plural	# T11 + (is)iè([dg]e)
SFX xL èser erisiège èser	ds:subjunctive+imperfect is:second+plural	# T11 + (is)iè([dg]e)
SFX xL èser foson èser	ds:subjunctive+imperfect is:first+plural	# T11 + (is)(i)ón(e|se)
SFX xL èser foeson èser	ds:subjunctive+imperfect is:first+plural	# T11 + (es)(i)ón(e|se)
SFX xL èser foison èser	ds:subjunctive+imperfect is:first+plural	# T11 + (is)(i)ón(e|se), belumat
SFX xL èser fosone èser	ds:subjunctive+imperfect is:first+plural	# T11 + (is)(i)ón(e|se)
SFX xL èser fosonse èser	ds:subjunctive+imperfect is:first+plural	# T11 + (is)(i)ón(e|se)
SFX xL èser fosion èser	ds:subjunctive+imperfect is:first+plural	# T11 + (is)(i)ón(e|se)
SFX xL èser fosione èser	ds:subjunctive+imperfect is:first+plural	# T11 + (is)(i)ón(e|se)
SFX xL èser fosionse èser	ds:subjunctive+imperfect is:first+plural	# T11 + (is)(i)ón(e|se)
SFX xL èser fosison èser	ds:subjunctive+imperfect is:first+plural	# T11 + (is)(i)ón(e|se)
SFX xL èser fosisone èser	ds:subjunctive+imperfect is:first+plural	# T11 + (is)(i)ón(e|se)
SFX xL èser fosisonse èser	ds:subjunctive+imperfect is:first+plural	# T11 + (is)(i)ón(e|se)
SFX xL èser fosision èser	ds:subjunctive+imperfect is:first+plural	# T11 + (is)(i)ón(e|se)
SFX xL èser fosisione èser	ds:subjunctive+imperfect is:first+plural	# T11 + (is)(i)ón(e|se)
SFX xL èser fosisionse èser	ds:subjunctive+imperfect is:first+plural	# T11 + (is)(i)ón(e|se)
SFX xL èser fosen èser	ds:subjunctive+imperfect is:first+plural	# T11 + (is)én(e|s[ei])
SFX xL èser fosene èser	ds:subjunctive+imperfect is:first+plural	# T11 + (is)én(e|s[ei])
SFX xL èser fosense èser	ds:subjunctive+imperfect is:first+plural	# T11 + (is)én(e|s[ei])
SFX xL èser fosensi èser	ds:subjunctive+imperfect is:first+plural	# T11 + (is)én(e|s[ei])
SFX xL èser fosisen èser	ds:subjunctive+imperfect is:first+plural	# T11 + (is)én(e|s[ei])
SFX xL èser fosisene èser	ds:subjunctive+imperfect is:first+plural	# T11 + (is)én(e|s[ei])
SFX xL èser fosisense èser	ds:subjunctive+imperfect is:first+plural	# T11 + (is)én(e|s[ei])
SFX xL èser fosisensi èser	ds:subjunctive+imperfect is:first+plural	# T11 + (is)én(e|s[ei])
SFX xL èser fosié èser	ds:subjunctive+imperfect is:second+plural	# T11 + (is)ié([dg]e)
SFX xL èser fosiede èser	ds:subjunctive+imperfect is:second+plural	# T11 + (is)ié([dg]e)
SFX xL èser fosiege èser	ds:subjunctive+imperfect is:second+plural	# T11 + (is)ié([dg]e)
SFX xL èser fosiè èser	ds:subjunctive+imperfect is:second+plural	# T11 + (is)iè([dg]e)
SFX xL èser fosiède èser	ds:subjunctive+imperfect is:second+plural	# T11 + (is)iè([dg]e)
SFX xL èser fosiège èser	ds:subjunctive+imperfect is:second+plural	# T11 + (is)iè([dg]e)
SFX xL èser fosisié/J4I4 èser	ds:subjunctive+imperfect is:second+plural	# T11 + (is)ié([dg]e)
SFX xL èser fosisiede èser	ds:subjunctive+imperfect is:second+plural	# T11 + (is)ié([dg]e)
SFX xL èser fosisiege èser	ds:subjunctive+imperfect is:second+plural	# T11 + (is)ié([dg]e)
SFX xL èser fosisiè/J4I4 èser	ds:subjunctive+imperfect is:second+plural	# T11 + (is)iè([dg]e)
SFX xL èser fosisiède èser	ds:subjunctive+imperfect is:second+plural	# T11 + (is)iè([dg]e)
SFX xL èser fosisiège èser	ds:subjunctive+imperfect is:second+plural	# T11 + (is)iè([dg]e)
SFX xL èser sede èser	ds:subjunctive+imperfect is:second+plural	# T11 + (is)ié([dg]e)
SFX xL èser sïede èser	ds:subjunctive+imperfect is:second+plural	# T11 + (is)ié([dg]e)
SFX xL èser son/J2 èser	ds:indicative+present is:first+plural	# T12 + ón
SFX xL èser sóni/I2 èser	ds:indicative+present is:first+plural ds:interrogative	# T12 + ón
SFX xL èser seon/J2 èser	ds:indicative+present is:first+plural	# T12 + ón
SFX xL èser seóni/I2 èser	ds:indicative+present is:first+plural ds:interrogative	# T12 + ón
SFX xL èser sen/J2 èser	ds:indicative+present is:first+plural	# T12 + én
SFX xL èser séni/I2 èser	ds:indicative+present is:first+plural ds:interrogative	# T12 + én
SFX xL èser sipion èser	ds:subjunctive+present is:first+plural	# T12 + (i)ón(e)
SFX xL èser sipione èser	ds:subjunctive+present is:first+plural	# T12 + (i)ón(e)
SFX xL èser sïone èser	ds:subjunctive+present is:first+plural	# T12 + (i)ón(e)
SFX xL èser sipien èser	ds:subjunctive+present is:first+plural	# T12 + én(e)
SFX xL èser sipiene èser	ds:subjunctive+present is:first+plural	# T12 + én(e)
SFX xL èser sipiede èser	ds:subjunctive+present is:second+plural	# T12 + é([dg]e)
SFX xL èser sipiege èser	ds:subjunctive+present is:second+plural	# T12 + é([dg]e)
SFX xL èser sipiège èser	ds:subjunctive+present is:second+plural	# T12 + é([dg]e)
SFX xL ser ral/I5 èser	ds:indicative+imperfect is:third ds:interrogative	# T2 + (v)a
SFX xL ser raƚo/i5 èser	ds:indicative+imperfect is:third ds:interrogative	# T2 + (v)a
SFX xL èser jèral/I5 èser	ds:indicative+imperfect is:third ds:interrogative	# T2 + (v)a
SFX xL èser jèraƚo/i5 èser	ds:indicative+imperfect is:third ds:interrogative	# T2 + (v)a
SFX xL èser ɉèral/I5 èser	ds:indicative+imperfect is:third ds:interrogative	# T2 + (v)a
SFX xL èser ɉèraƚo/i5 èser	ds:indicative+imperfect is:third ds:interrogative	# T2 + (v)a
SFX xL èser xèral/I5 èser	ds:indicative+imperfect is:third ds:interrogative	# T2 + (v)a
SFX xL èser xèraƚo/i5 èser	ds:indicative+imperfect is:third ds:interrogative	# T2 + (v)a
SFX xL èser sarò/J1I1 èser	ds:indicative+future is:first+singular	# T4 + rò
SFX xL èser sarà/J1I1 èser	ds:indicative+future is:first+singular	# T4 + rà
SFX xL èser saremo/J2 èser	ds:indicative+future is:first+plural	# T4 + r[éí]mo
SFX xL èser sarémoi/I2 èser	ds:indicative+future is:first+plural ds:interrogative	# T4 + r[éí]mo
SFX xL èser sarimo/J2 èser	ds:indicative+future is:first+plural	# T4 + r[éí]mo
SFX xL èser sarímoi/I2 èser	ds:indicative+future is:first+plural ds:interrogative	# T4 + r[éí]mo
SFX xL èser sarà/J3I3 èser	ds:indicative+future is:second+singular	# T4 + rà
SFX xL èser saras/J3I3 èser	ds:indicative+future is:second+singular	# T4 + rà
SFX xL èser saré/J3I3 èser	ds:indicative+future is:second+singular	# T4 + ré
SFX xL èser sares/J3I3 èser	ds:indicative+future is:second+singular	# T4 + ré
SFX xL èser saré/J4I4 èser	ds:indicative+future is:second+plural	# T4 + ré
SFX xL èser sarí/J4I4 èser	ds:indicative+future is:second+plural	# T4 + rí
SFX xL èser sarà/J5j5 èser	ds:indicative+future is:third	# T4 + rà
SFX xL èser saràl/I5 èser	ds:indicative+future is:third ds:interrogative	# T4 + rà
SFX xL èser saràƚo/i5 èser	ds:indicative+future is:third ds:interrogative	# T4 + rà
SFX xL èser saría èser	ds:conditional+present is:first+singular	# T4 + ría
SFX xL èser saríe èser	ds:conditional+present is:first+singular	# T4 + ríe
SFX xL èser sarésimo èser	ds:conditional+present is:first+plural	# T4 + résimo
SFX xL èser sarísimo èser	ds:conditional+present is:first+plural	# T4 + rísimo
SFX xL èser saría/J3j3I3 èser	ds:conditional+present is:second+singular	# T4 + ría
SFX xL èser saresi/J4I4 èser	ds:conditional+present is:second+plural	# T4 + rési
SFX xL èser sarisi/J4I4 èser	ds:conditional+present is:second+plural	# T4 + rési, padoan
SFX xL èser saresi/J3 èser	ds:conditional+present is:second+singular	# T4 + rési
SFX xL èser sarisi/J3 èser	ds:conditional+present is:second+singular	# T4 + rési, padoan
SFX xL èser sarésitu/j3I3 èser	ds:conditional+present is:second+singular ds:interrogative	# T4 + rési
SFX xL èser sarísitu/j3I3 èser	ds:conditional+present is:second+singular ds:interrogative	# T4 + rési, padoan
SFX xL èser saría/J5 èser	ds:conditional+present is:third	# T4 + ría
SFX xL èser saríel/I5 èser	ds:conditional+present is:third ds:interrogative	# T4 + ría
SFX xL èser sarave/J1FS èser	ds:conditional+present is:first+singular	# T4 + rà(v)e
SFX xL èser saràvemi/I1 èser	ds:conditional+present is:first+singular ds:interrogative	# T4 + rà(v)e
SFX xL èser sarave/Z5FS èser	ds:conditional+present is:first+plural	# T4 + rà(v)e
SFX xL èser saràvemi/I6 èser	ds:conditional+present is:first+plural ds:interrogative	# T4 + rà(v)e
SFX xL èser sarave/J3FS èser	ds:conditional+present is:second+singular	# T4 + rà(v)e
SFX xL èser saràvetu/j3I3 èser	ds:conditional+present is:second+singular ds:interrogative	# T4 + rà(v)e
SFX xL èser sarave/J4FS èser	ds:conditional+present is:second+plural	# T4 + rà(v)e
SFX xL èser saràveu/I4 èser	ds:conditional+present is:second+plural ds:interrogative	# T4 + rà(v)e
SFX xL èser sarave/J5j5FS èser	ds:conditional+present is:third	# T4 + rà(v)e
SFX xL èser sarise/J5j5|| èser	ds:conditional+present is:third	# T4 + rà(v)e
SFX xL èser sarae/J1 èser	ds:conditional+present is:first+singular	# T4 + rà(v)e
SFX xL èser saràemi/I1 èser	ds:conditional+present is:first+singular ds:interrogative	# T4 + rà(v)e
SFX xL èser sarèe/J1 èser	ds:conditional+present is:first+singular	# T4 + rà(v)e
SFX xL èser sarèemi/I1 èser	ds:conditional+present is:first+singular ds:interrogative	# T4 + rà(v)e
SFX xL èser sarae/Z5 èser	ds:conditional+present is:first+plural	# T4 + rà(v)e
SFX xL èser saràemi/I6 èser	ds:conditional+present is:first+plural ds:interrogative	# T4 + rà(v)e
SFX xL èser sarae/J3 èser	ds:conditional+present is:second+singular	# T4 + rà(v)e
SFX xL èser saràetu/j3I3 èser	ds:conditional+present is:second+singular ds:interrogative	# T4 + rà(v)e
SFX xL èser sarèe/J3 èser	ds:conditional+present is:second+singular	# T4 + rà(v)e
SFX xL èser sarèetu/j3I3 èser	ds:conditional+present is:second+singular ds:interrogative	# T4 + rà(v)e
SFX xL èser sarae/J4I4 èser	ds:conditional+present is:second+plural	# T4 + rà(v)e
SFX xL èser sarae èser	ds:conditional+present is:third	# T4 + rà(v)e
SFX xL èser sarèe èser	ds:conditional+present is:third	# T4 + rà(v)e
SFX xL èser saríse/J5j5|| èser	ds:conditional+present is:third	# T4 + rà(v)e

# vèrbi '–er inregolari: rïèser
SFX xM Y 527
SFX xM ïèser iser/iDP0P1P2 ïèser	ds:infinitive+simple	# T1 + r(e)
SFX xM ser ra/J1 èser	ds:indicative+imperfect is:first+singular	# T2 + (v)a
SFX xM èser éra/J1 èser	ds:indicative+imperfect is:first+singular	# T2 + (v)a
SFX xM ser rami/I1 èser	ds:indicative+imperfect is:first+singular ds:interrogative	# T2 + (v)a
SFX xM ser ro/J1 èser	ds:indicative+imperfect is:first+singular	# T2 + (v)o
SFX xM ser romi/I1 èser	ds:indicative+imperfect is:first+singular ds:interrogative	# T2 + (v)o
SFX xM ser rimo/J2I2 èser	ds:indicative+imperfect is:first+plural	# T2 + (v)imo
SFX xM èser érimo/J2I2 èser	ds:indicative+imperfect is:first+plural	# T2 + (v)imo
SFX xM ser ri/j3J3I3 èser	ds:indicative+imperfect is:second+singular	# T2 + (v)i
SFX xM ser re/J3I3 èser	ds:indicative+imperfect is:second+singular	# T2 + (v)i
SFX xM èser éri/j3J3I3 èser	ds:indicative+imperfect is:second+singular	# T2 + (v)i
SFX xM ser ri/J4 èser	ds:indicative+imperfect is:second+plural	# T2 + (v)i
SFX xM èser éri/J4I4 èser	ds:indicative+imperfect is:second+plural	# T2 + (v)i
SFX xM ser ra/J5j5 èser	ds:indicative+imperfect is:third	# T2 + (v)a
SFX xM èser éra/J5j5 èser	ds:indicative+imperfect is:third	# T2 + (v)a
SFX xM ïèser ijèra/J1 ïèser	ds:indicative+imperfect is:first+singular	# T2 + (v)a
SFX xM ïèser ijèrami/I1 ïèser	ds:indicative+imperfect is:first+singular ds:interrogative	# T2 + (v)a
SFX xM ïèser ijèro/J1 ïèser	ds:indicative+imperfect is:first+singular	# T2 + (v)o
SFX xM ïèser ijèromi/I1 ïèser	ds:indicative+imperfect is:first+singular ds:interrogative	# T2 + (v)o
SFX xM ïèser ijèrimo/J2I2 ïèser	ds:indicative+imperfect is:first+plural	# T2 + (v)imo
SFX xM ïèser ijèri/J3 ïèser	ds:indicative+imperfect is:second+singular	# T2 + (v)i
SFX xM ïèser ijèritu/j3I3 ïèser	ds:indicative+imperfect is:second+singular ds:interrogative	# T2 + (v)i
SFX xM ïèser ijèri/J4 ïèser	ds:indicative+imperfect is:second+plural	# T2 + (v)i
SFX xM ïèser ijèrïu/I4 ïèser	ds:indicative+imperfect is:second+plural ds:interrogative	# T2 + (v)i
SFX xM ïèser ijèra/J5j5 ïèser	ds:indicative+imperfect is:third	# T2 + (v)a
SFX xM ïèser iɉèra/J1 ïèser	ds:indicative+imperfect is:first+singular	# T2 + (v)a
SFX xM ïèser iɉèrami/I1 ïèser	ds:indicative+imperfect is:first+singular ds:interrogative	# T2 + (v)a
SFX xM ïèser iɉèro/J1 ïèser	ds:indicative+imperfect is:first+singular	# T2 + (v)o
SFX xM ïèser iɉèromi/I1 ïèser	ds:indicative+imperfect is:first+singular ds:interrogative	# T2 + (v)o
SFX xM ïèser iɉèrimo/J2I2 ïèser	ds:indicative+imperfect is:first+plural	# T2 + (v)imo
SFX xM ïèser iɉèri/J3 ïèser	ds:indicative+imperfect is:second+singular	# T2 + (v)i
SFX xM ïèser iɉèritu/j3I3 ïèser	ds:indicative+imperfect is:second+singular ds:interrogative	# T2 + (v)i
SFX xM ïèser iɉèri/J4 ïèser	ds:indicative+imperfect is:second+plural	# T2 + (v)i
SFX xM ïèser iɉèrïu/I4 ïèser	ds:indicative+imperfect is:second+plural ds:interrogative	# T2 + (v)i
SFX xM ïèser iɉèra/J5j5 ïèser	ds:indicative+imperfect is:third	# T2 + (v)a
SFX xM ïèser ixèra/J1 ïèser	ds:indicative+imperfect is:first+singular	# T2 + (v)a
SFX xM ïèser ixèrami/I1 ïèser	ds:indicative+imperfect is:first+singular ds:interrogative	# T2 + (v)a
SFX xM ïèser ixèro/J1 ïèser	ds:indicative+imperfect is:first+singular	# T2 + (v)o
SFX xM ïèser ixèromi/I1 ïèser	ds:indicative+imperfect is:first+singular ds:interrogative	# T2 + (v)o
SFX xM ïèser ixèrimo/J2I2 ïèser	ds:indicative+imperfect is:first+plural	# T2 + (v)imo
SFX xM ïèser ixèri/J3 ïèser	ds:indicative+imperfect is:second+singular	# T2 + (v)i
SFX xM ïèser ixèritu/j3I3 ïèser	ds:indicative+imperfect is:second+singular ds:interrogative	# T2 + (v)i
SFX xM ïèser ixèri/J4 ïèser	ds:indicative+imperfect is:second+plural	# T2 + (v)i
SFX xM ïèser ixèrïu/I4 ïèser	ds:indicative+imperfect is:second+plural ds:interrogative	# T2 + (v)i
SFX xM ïèser ixèra/J5j5 ïèser	ds:indicative+imperfect is:third	# T2 + (v)a
SFX xM ïèser ifuse/J1 ïèser	ds:subjunctive+imperfect is:first+singular	# T2 + se
SFX xM ïèser ifurese/J1 ïèser	ds:subjunctive+imperfect is:first+singular	# T2 + se
SFX xM ïèser ifúsimo ïèser	ds:subjunctive+imperfect is:first+plural	# T2 + simo
SFX xM ïèser ifúsemo ïèser	ds:subjunctive+imperfect is:first+plural	# T2 + simo, coxòto
SFX xM ïèser ifusi/J3 ïèser	ds:subjunctive+imperfect is:second+singular	# T2 + si
SFX xM ïèser ifúsitu/j3I3 ïèser	ds:subjunctive+imperfect is:second+singular ds:interrogative	# T2 + si
SFX xM ïèser ifusi/J4I4 ïèser	ds:subjunctive+imperfect is:second+plural	# T2 + si
SFX xM ïèser ifusé/J4I4 ïèser	ds:subjunctive+imperfect is:second+plural	# T2 + si, coxòto
SFX xM ïèser ifuse/P0 ïèser	ds:subjunctive+imperfect is:third	# T2 + se
SFX xM ïèser ifuse/P1|| ïèser	ds:subjunctive+imperfect is:third ds:pronomenal+accusative	# T2 + se
SFX xM ïèser ifuse/P2|| ïèser	ds:subjunctive+imperfect is:third ds:pronomenal+accusative	# T2 + se
SFX xM ïèser ifurese/P0 ïèser	ds:subjunctive+imperfect is:third	# T2 + se
SFX xM ïèser ifurese/P1|| ïèser	ds:subjunctive+imperfect is:third ds:pronomenal+accusative	# T2 + se
SFX xM ïèser ifurese/P2|| ïèser	ds:subjunctive+imperfect is:third ds:pronomenal+accusative	# T2 + se
SFX xM ïèser ifúsel/I5 ïèser	ds:subjunctive+imperfect is:third ds:pronomenal+reflexive	# T2 + se
SFX xM ïèser ifúseƚo/i5 ïèser	ds:subjunctive+imperfect is:third ds:pronomenal+reflexive	# T2 + se
SFX xM ïèser ifose/J1 ïèser	ds:subjunctive+imperfect is:first+singular	# T2 + se
SFX xM ïèser ifósimo ïèser	ds:subjunctive+imperfect is:first+plural	# T2 + simo
SFX xM ïèser ifonsi ïèser	ds:subjunctive+imperfect is:first+plural	# T2 + simo
SFX xM ïèser ifosi/J3 ïèser	ds:subjunctive+imperfect is:second+singular	# T2 + si
SFX xM ïèser ifósitu/j3I3 ïèser	ds:subjunctive+imperfect is:second+singular ds:interrogative	# T2 + si
SFX xM ïèser ifosi/J4I4 ïèser	ds:subjunctive+imperfect is:second+plural	# T2 + si
SFX xM ïèser ifose/P0FS ïèser	ds:subjunctive+imperfect is:third	# T2 + se
SFX xM ïèser ifose/P1|| ïèser	ds:subjunctive+imperfect is:third ds:pronomenal+accusative	# T2 + se
SFX xM ïèser ifose/P2|| ïèser	ds:subjunctive+imperfect is:third ds:pronomenal+accusative	# T2 + se
SFX xM ïèser ifuòse/P0FS ïèser	ds:subjunctive+imperfect is:third	# T2 + se, belumat
SFX xM ïèser ifuòse/P1|| ïèser	ds:subjunctive+imperfect is:third ds:pronomenal+accusative	# T2 + se, belumat
SFX xM ïèser ifuòse/P2|| ïèser	ds:subjunctive+imperfect is:third ds:pronomenal+accusative	# T2 + se, belumat
SFX xM ïèser ifósel/I5 ïèser	ds:subjunctive+imperfect is:third ds:pronomenal+reflexive	# T2 + se
SFX xM ïèser ifóseƚo/i5 ïèser	ds:subjunctive+imperfect is:third ds:pronomenal+reflexive	# T2 + se
SFX xM èser esesto/A1FS èser	ds:participle+passive+weak is:singular+masculine	# T2 + st[oiae]
SFX xM ïèser istasto/A1FS ïèser	ds:participle+passive+weak is:singular+masculine	# T2 + st[oiae]
SFX xM èser esendo/P0 èser	ds:gerund+simple	# T2 + ndo = T7 + ndo
SFX xM èser esendo/P1|| èser	ds:gerund+simple ds:pronomenal+accusative	# T2 + ndo = T7 + ndo
SFX xM èser esendo/P2|| èser	ds:gerund+simple ds:pronomenal+accusative	# T2 + ndo = T7 + ndo
SFX xM èser esèndo/P0 èser	ds:gerund+simple	# T2 + ndo = T7 + ndo
SFX xM èser esèndo/P1|| èser	ds:gerund+simple ds:pronomenal+accusative	# T2 + ndo = T7 + ndo
SFX xM èser esèndo/P2|| èser	ds:gerund+simple ds:pronomenal+accusative	# T2 + ndo = T7 + ndo
SFX xM ïèser isendo/P0 ïèser	ds:gerund+simple	# T2 + ndo = T7 + ndo
SFX xM ïèser isendo/P1|| ïèser	ds:gerund+simple ds:pronomenal+accusative	# T2 + ndo = T7 + ndo
SFX xM ïèser isendo/P2|| ïèser	ds:gerund+simple ds:pronomenal+accusative	# T2 + ndo = T7 + ndo
SFX xM ïèser isèndo/P0 ïèser	ds:gerund+simple	# T2 + ndo = T7 + ndo
SFX xM ïèser isèndo/P1|| ïèser	ds:gerund+simple ds:pronomenal+accusative	# T2 + ndo = T7 + ndo
SFX xM ïèser isèndo/P2|| ïèser	ds:gerund+simple ds:pronomenal+accusative	# T2 + ndo = T7 + ndo
SFX xM ïèser isiando/P0FS ïèser	ds:gerund+simple	# T2 + ndo = T7 + ndo
SFX xM ïèser isiando/P1|| ïèser	ds:gerund+simple ds:pronomenal+accusative	# T2 + ndo = T7 + ndo
SFX xM ïèser isiando/P2|| ïèser	ds:gerund+simple ds:pronomenal+accusative	# T2 + ndo = T7 + ndo
SFX xM èser eséndoge/P3 èser	ds:gerund+simple ds:pronomenal+genitive+locative	# T2 + ndo
SFX xM èser esàndoge/P3 èser	ds:gerund+simple ds:pronomenal+genitive+locative	# T2 + ndo
SFX xM ïèser isiàndoge/P3 ïèser	ds:gerund+simple ds:pronomenal+genitive+locative	# T2 + ndo
SFX xM èser esende/P0 èser	ds:gerund+simple	# T2 + ndo = T7 + ndo, buranèl
SFX xM èser esende/P1|| èser	ds:gerund+simple ds:pronomenal+accusative	# T2 + ndo = T7 + ndo, buranèl
SFX xM èser esende/P2|| èser	ds:gerund+simple ds:pronomenal+accusative	# T2 + ndo = T7 + ndo, buranèl
SFX xM èser esènde/P0 èser	ds:gerund+simple	# T2 + ndo = T7 + ndo, buranèl
SFX xM èser esènde/P1|| èser	ds:gerund+simple ds:pronomenal+accusative	# T2 + ndo = T7 + ndo, buranèl
SFX xM èser esènde/P2|| èser	ds:gerund+simple ds:pronomenal+accusative	# T2 + ndo = T7 + ndo, buranèl
SFX xM ïèser isende/P0 ïèser	ds:gerund+simple	# T2 + ndo = T7 + ndo, buranèl
SFX xM ïèser isende/P1|| ïèser	ds:gerund+simple ds:pronomenal+accusative	# T2 + ndo = T7 + ndo, buranèl
SFX xM ïèser isende/P2|| ïèser	ds:gerund+simple ds:pronomenal+accusative	# T2 + ndo = T7 + ndo, buranèl
SFX xM ïèser isènde/P0 ïèser	ds:gerund+simple	# T2 + ndo = T7 + ndo, buranèl
SFX xM ïèser isènde/P1|| ïèser	ds:gerund+simple ds:pronomenal+accusative	# T2 + ndo = T7 + ndo, buranèl
SFX xM ïèser isènde/P2|| ïèser	ds:gerund+simple ds:pronomenal+accusative	# T2 + ndo = T7 + ndo, buranèl
SFX xM ïèser isiande/P0FS ïèser	ds:gerund+simple	# T2 + ndo = T7 + ndo, buranèl
SFX xM ïèser isiande/P1|| ïèser	ds:gerund+simple ds:pronomenal+accusative	# T2 + ndo = T7 + ndo, buranèl
SFX xM ïèser isiande/P2|| ïèser	ds:gerund+simple ds:pronomenal+accusative	# T2 + ndo = T7 + ndo, buranèl
SFX xM èser eséndege/P3 èser	ds:gerund+simple ds:pronomenal+genitive+locative	# T2 + ndo, buranèl
SFX xM èser esàndege/P3 èser	ds:gerund+simple ds:pronomenal+genitive+locative	# T2 + ndo, buranèl
SFX xM ïèser isiàndege/P3 ïèser	ds:gerund+simple ds:pronomenal+genitive+locative	# T2 + ndo, buranèl
SFX xM èser esento/P0FS èser	ds:gerund+simple	# T2 + nto = T7 + nto
SFX xM èser esento/P1|| èser	ds:gerund+simple ds:pronomenal+accusative	# T2 + nto = T7 + nto
SFX xM èser esento/P2|| èser	ds:gerund+simple ds:pronomenal+accusative	# T2 + nto = T7 + nto
SFX xM ïèser isianto/P0FS ïèser	ds:gerund+simple	# T2 + nto = T7 + nto
SFX xM ïèser isianto/P1|| ïèser	ds:gerund+simple ds:pronomenal+accusative	# T2 + nto = T7 + nto
SFX xM ïèser isianto/P2|| ïèser	ds:gerund+simple ds:pronomenal+accusative	# T2 + nto = T7 + nto
SFX xM èser eséntoge/P3 èser	ds:gerund+simple ds:pronomenal+genitive+locative	# T2 + nto
SFX xM èser esàntoge/P3 èser	ds:gerund+simple ds:pronomenal+genitive+locative	# T2 + nto
SFX xM ïèser isiàntoge/P3 ïèser	ds:gerund+simple ds:pronomenal+genitive+locative	# T2 + nto
SFX xM èser esènto/P0FS èser	ds:gerund+simple	# T2 + nto
SFX xM èser esèntoge/P3 èser	ds:gerund+simple ds:pronomenal+genitive+locative	# T2 + nto
SFX xM ïèser iserò/J1I1 ïèser	ds:indicative+future is:first+singular	# T4 + rò
SFX xM ïèser iserà/J1I1 ïèser	ds:indicative+future is:first+singular	# T4 + rà
SFX xM ïèser iseremo/J2 ïèser	ds:indicative+future is:first+plural	# T4 + r[éí]mo
SFX xM ïèser iserémoi/I2 ïèser	ds:indicative+future is:first+plural ds:interrogative	# T4 + r[éí]mo
SFX xM ïèser iserimo/J2 ïèser	ds:indicative+future is:first+plural	# T4 + r[éí]mo
SFX xM ïèser iserímoi/I2 ïèser	ds:indicative+future is:first+plural ds:interrogative	# T4 + r[éí]mo
SFX xM ïèser iserà/J3I3 ïèser	ds:indicative+future is:second+singular	# T4 + rà
SFX xM ïèser iseras/J3I3 ïèser	ds:indicative+future is:second+singular	# T4 + rà
SFX xM ïèser iseré/J3I3 ïèser	ds:indicative+future is:second+singular	# T4 + ré
SFX xM ïèser iseres/J3I3 ïèser	ds:indicative+future is:second+singular	# T4 + ré
SFX xM ïèser iseré/J4I4 ïèser	ds:indicative+future is:second+plural	# T4 + ré
SFX xM ïèser iserí/J4I4 ïèser	ds:indicative+future is:second+plural	# T4 + rí
SFX xM ïèser iserà/J5j5 ïèser	ds:indicative+future is:third	# T4 + rà
SFX xM ïèser isería ïèser	ds:conditional+present is:first+singular	# T4 + ría
SFX xM ïèser iserésimo ïèser	ds:conditional+present is:first+plural	# T4 + résimo
SFX xM ïèser iserísimo ïèser	ds:conditional+present is:first+plural	# T4 + rísimo
SFX xM ïèser isería/J3j3I3 ïèser	ds:conditional+present is:second+singular	# T4 + ría
SFX xM ïèser iseresi/J4I4 ïèser	ds:conditional+present is:second+plural	# T4 + rési
SFX xM ïèser iserisi/J4I4 ïèser	ds:conditional+present is:second+plural	# T4 + rési, padoan
SFX xM ïèser iseresi/J3 ïèser	ds:conditional+present is:second+singular	# T4 + rési
SFX xM ïèser iserisi/J3 ïèser	ds:conditional+present is:second+singular	# T4 + rési, padoan
SFX xM ïèser iserésitu/j3I3 ïèser	ds:conditional+present is:second+singular ds:interrogative	# T4 + rési
SFX xM ïèser iserísitu/j3I3 ïèser	ds:conditional+present is:second+singular ds:interrogative	# T4 + rési, padoan
SFX xM ïèser isería/J5 ïèser	ds:conditional+present is:third	# T4 + ría
SFX xM ïèser iseríel/I5 ïèser	ds:conditional+present is:third ds:interrogative	# T4 + ría
SFX xM ïèser iseríeƚo/i5 ïèser	ds:conditional+present is:third ds:interrogative	# T4 + ría
SFX xM ïèser iserave/J1FS ïèser	ds:conditional+present is:first+singular	# T4 + rà(v)e
SFX xM ïèser iseràvemi/I1 ïèser	ds:conditional+present is:first+singular ds:interrogative	# T4 + rà(v)e
SFX xM ïèser iserave/Z5FS ïèser	ds:conditional+present is:first+plural	# T4 + rà(v)e
SFX xM ïèser iseràvemi/I6 ïèser	ds:conditional+present is:first+plural ds:interrogative	# T4 + rà(v)e
SFX xM ïèser iserave/J3FS ïèser	ds:conditional+present is:second+singular	# T4 + rà(v)e
SFX xM ïèser iseràvetu/j3I3 ïèser	ds:conditional+present is:second+singular ds:interrogative	# T4 + rà(v)e
SFX xM ïèser iserave/J4FS ïèser	ds:conditional+present is:second+plural	# T4 + rà(v)e
SFX xM ïèser iseràveu/I4 ïèser	ds:conditional+present is:second+plural ds:interrogative	# T4 + rà(v)e
SFX xM ïèser iserave/J5j5FS ïèser	ds:conditional+present is:third	# T4 + rà(v)e
SFX xM ïèser iserise/J5j5|| ïèser	ds:conditional+present is:third	# T4 + rà(v)e
SFX xM ïèser iseràvel/A1 ïèser	ds:conditional+present is:third ds:interrogative	# T4 + rà(v)e
SFX xM ïèser iserísel/A1 ïèser	ds:conditional+present is:third ds:interrogative	# T4 + rà(v)e
SFX xM ïèser iseràveƚo/A1 ïèser	ds:conditional+present is:third ds:interrogative	# T4 + rà(v)e
SFX xM ïèser iseríseƚo/A1 ïèser	ds:conditional+present is:third ds:interrogative	# T4 + rà(v)e
SFX xM ïèser iserae/J1 ïèser	ds:conditional+present is:first+singular	# T4 + rà(v)e
SFX xM ïèser iseràemi/I1 ïèser	ds:conditional+present is:first+singular ds:interrogative	# T4 + rà(v)e
SFX xM ïèser iserae/Z5 ïèser	ds:conditional+present is:first+plural	# T4 + rà(v)e
SFX xM ïèser iseràemi/I6 ïèser	ds:conditional+present is:first+plural ds:interrogative	# T4 + rà(v)e
SFX xM ïèser iserae/J3I3 ïèser	ds:conditional+present is:second+singular	# T4 + rà(v)e
SFX xM ïèser iseràetu/j3I3 ïèser	ds:conditional+present is:second+singular ds:interrogative	# T4 + rà(v)e
SFX xM ïèser iserae/J4I4 ïèser	ds:conditional+present is:second+plural	# T4 + rà(v)e
SFX xM ïèser iserae ïèser	ds:conditional+present is:third	# T4 + rà(v)e
SFX xM ïèser iseríse/J5j5|| ïèser	ds:conditional+present is:third	# T4 + rà(v)e
SFX xM ïèser iseràl/I5 ïèser	ds:indicative+future is:third ds:interrogative	# T4 + rà
SFX xM ïèser iseràƚo/i5 ïèser	ds:indicative+future is:third ds:interrogative	# T4 + rà
SFX xM ïèser isemo/J2 ïèser	ds:indicative+present is:first+plural	# T5 + mo
SFX xM ïèser isémoi/I2 ïèser	ds:indicative+present is:first+plural ds:interrogative	# T5 + mo
SFX xM ïèser isimo/J2 ïèser	ds:indicative+present is:first+plural	# T5 + mo
SFX xM ïèser isímoi/I2 ïèser	ds:indicative+present is:first+plural ds:interrogative	# T5 + mo
SFX xM ïèser isè/J4I4 ïèser	ds:indicative+present is:second+plural	# T5
SFX xM ïèser isé/J4I4 ïèser	ds:indicative+present is:second+plural	# T5
SFX xM ïèser isí/J4I4 ïèser	ds:indicative+present is:second+plural	# T5
SFX xM ïèser isié/J4I4 ïèser	ds:indicative+present is:second+plural	# T12 + é
SFX xM ïèser isipiemo ïèser	ds:subjunctive+present is:first+plural	# T5 + mo
SFX xM ïèser isipimo ïèser	ds:subjunctive+present is:first+plural	# T5 + mo
SFX xM ïèser isipié ïèser	ds:subjunctive+present is:second+plural	# T5
SFX xM ïèser isipiè ïèser	ds:subjunctive+present is:second+plural	# T5
SFX xM ïèser isipí ïèser	ds:subjunctive+present is:second+plural	# T5
SFX xM ïèser iseré/R0J4I4 ïèser	ds:imperative+present is:second+plural	# T5
SFX xM ïèser iserí/R0J4I4 ïèser	ds:imperative+present is:second+plural	# T5
SFX xM ïèser isemo/R0 ïèser	ds:imperative+present is:first+plural	# T5 + mo
SFX xM ïèser isémoge/R3 ïèser	ds:imperative+present is:first+plural	# T5 + mo
SFX xM ïèser isimo/R0 ïèser	ds:imperative+present is:first+plural	# T5 + mo
SFX xM ïèser isímoge/R3 ïèser	ds:imperative+present is:first+plural	# T5 + mo
SFX xM ïèser isémogel/R4A1 ïèser	ds:imperative+present is:first+plural	# T5 + mo
SFX xM ïèser isímogel/R4A1 ïèser	ds:imperative+present is:first+plural	# T5 + mo
SFX xM ïèser isémogeƚo/R5A1	ïèser	ds:imperative+present is:first+plural	# T5 + mo
SFX xM ïèser isímogeƚo/R5A1	ïèser	ds:imperative+present is:first+plural	# T5 + mo
SFX xM ïèser ison/R0R1 ïèser	ds:imperative+present is:first+plural	# T12 + ón
SFX xM ïèser isónge/R3 ïèser	ds:imperative+present is:first+plural	# T12 + ón
SFX xM ïèser isóngel/R4A1 ïèser	ds:imperative+present is:first+plural	# T12 + ón
SFX xM ïèser isen/R0R1 ïèser	ds:imperative+present is:first+plural	# T12 + én
SFX xM ïèser isénge/R3 ïèser	ds:imperative+present is:first+plural	# T12 + én
SFX xM ïèser iséngel/R4A1 ïèser	ds:imperative+present is:first+plural	# T12 + én
SFX xM ïèser iesudo/M0y0 ïèser	ds:participle+passive+weak is:singular+masculine	# T6 + d[oi]
SFX xM ïèser iesuda/F0y0 ïèser	ds:participle+passive+weak is:singular+femenine	# T6 + d[ae]
SFX xM ïèser istado/M0y0 ïèser	ds:participle+passive+weak is:singular+masculine	# T6 + d[oi]
SFX xM ïèser istada/F0y0 ïèser	ds:participle+passive+weak is:singular+femenine	# T6 + d[ae]
SFX xM èser esente/FS èser	ds:participle+active	# T7 + nte
SFX xM ïèser isiante ïèser	ds:participle+active	# T7 + nte
SFX xM èser esènte/FS èser	ds:participle+active	# T7 + nte
SFX xM ser rel/I5 èser	ds:indicative+imperfect is:third ds:interrogative	# T2 + (v)a
SFX xM ïèser ijèrel/I5 ïèser	ds:indicative+imperfect is:third ds:interrogative	# T2 + (v)a
SFX xM ïèser iɉèrel/I5 ïèser	ds:indicative+imperfect is:third ds:interrogative	# T2 + (v)a
SFX xM ïèser ixèrel/I5 ïèser	ds:indicative+imperfect is:third ds:interrogative	# T2 + (v)a
SFX xM èser eséndogel/P4A1 èser	ds:gerund+simple ds:pronomenal+locative	# T2 + ndo = T7 + ndo
SFX xM èser esàndogel/P4A1 èser	ds:gerund+simple ds:pronomenal+locative	# T2 + ndo = T7 + ndo
SFX xM ïèser isiàndogel/P4A1 ïèser	ds:gerund+simple ds:pronomenal+locative	# T2 + ndo = T7 + ndo
SFX xM èser eséndegel/P4A1 èser	ds:gerund+simple ds:pronomenal+locative	# T2 + ndo = T7 + ndo, buranèl
SFX xM èser esàndegel/P4A1 èser	ds:gerund+simple ds:pronomenal+locative	# T2 + ndo = T7 + ndo, buranèl
SFX xM ïèser isiàndegel/P4A1 ïèser	ds:gerund+simple ds:pronomenal+locative	# T2 + ndo = T7 + ndo, buranèl
SFX xM èser eséntogel/P4A1 èser	ds:gerund+simple ds:pronomenal+locative	# T2 + nto = T7 + nto
SFX xM èser esàntogel/P4A1 èser	ds:gerund+simple ds:pronomenal+locative	# T2 + nto = T7 + nto
SFX xM ïèser isiàntogel/P4A1 ïèser	ds:gerund+simple ds:pronomenal+locative	# T2 + nto = T7 + nto
SFX xM èser esèntogel/P4A1 èser	ds:gerund+simple ds:pronomenal+locative	# T2 + nto = T7 + nto
SFX xM ïèser isè/R0R1R2 ïèser	ds:imperative+present is:second+plural	# T5 = 12 + é
SFX xM ïèser isège/R3 ïèser	ds:imperative+present is:second+plural ds:pronomenal+locative	# T5 = 12 + é
SFX xM ïèser isé/R0R1R2 ïèser	ds:imperative+present is:second+plural	# T5 = 12 + é
SFX xM ïèser isége/R3 ïèser	ds:imperative+present is:second+plural ds:pronomenal+locative	# T5 = 12 + é
SFX xM ïèser isègel/R4A1 ïèser	ds:imperative+present is:second+plural ds:pronomenal+locative	# T5
SFX xM ïèser iségel/R4A1 ïèser	ds:imperative+present is:second+plural ds:pronomenal+locative	# T5
SFX xM ïèser isí/R0R1R2 ïèser	ds:imperative+present is:second+plural	# T5
SFX xM ïèser isígel/R4A1 ïèser	ds:imperative+present is:second+plural ds:pronomenal+locative	# T5
SFX xM ser reƚo/i5 èser	ds:indicative+imperfect is:third ds:interrogative	# T2 + (v)a
SFX xM ïèser ijèreƚo/i5 ïèser	ds:indicative+imperfect is:third ds:interrogative	# T2 + (v)a
SFX xM ïèser iɉèreƚo/i5 ïèser	ds:indicative+imperfect is:third ds:interrogative	# T2 + (v)a
SFX xM ïèser ixèreƚo/i5 ïèser	ds:indicative+imperfect is:third ds:interrogative	# T2 + (v)a
SFX xM èser eséndogeƚo/P5 èser	ds:gerund+simple ds:pronomenal+locative	# T2 + ndo = T7 + ndo
SFX xM èser esàndogeƚo/P5 èser	ds:gerund+simple ds:pronomenal+locative	# T2 + ndo = T7 + ndo
SFX xM ïèser isiàndogeƚo/P5 ïèser	ds:gerund+simple ds:pronomenal+locative	# T2 + ndo = T7 + ndo
SFX xM èser eséndegeƚo/P5 èser	ds:gerund+simple ds:pronomenal+locative	# T2 + ndo = T7 + ndo, buranèl
SFX xM èser esàndegeƚo/P5 èser	ds:gerund+simple ds:pronomenal+locative	# T2 + ndo = T7 + ndo, buranèl
SFX xM ïèser isiàndegeƚo/P5 ïèser	ds:gerund+simple ds:pronomenal+locative	# T2 + ndo = T7 + ndo, buranèl
SFX xM èser eséntogeƚo/P5 èser	ds:gerund+simple ds:pronomenal+locative	# T2 + nto = T7 + nto
SFX xM èser esàntogeƚo/P5 èser	ds:gerund+simple ds:pronomenal+locative	# T2 + nto = T7 + nto
SFX xM ïèser isiàntogeƚo/P5 ïèser	ds:gerund+simple ds:pronomenal+locative	# T2 + nto = T7 + nto
SFX xM èser esèntogeƚo/P5 èser	ds:gerund+simple ds:pronomenal+locative	# T2 + nto = T7 + nto
SFX xM ïèser isègeƚo/R5A1	ïèser	ds:imperative+present is:second+plural ds:pronomenal+locative	# T5
SFX xM ïèser iségeƚo/R5A1	ïèser	ds:imperative+present is:second+plural ds:pronomenal+locative	# T5
SFX xM ïèser isígeƚo/R5A1	ïèser	ds:imperative+present is:second+plural ds:pronomenal+locative	# T5
SFX xM ïèser isí/R2J3I3 ïèser	ds:indicative+present is:second+singular	# T8 + i
SFX xM ïèser isís/J3I3 ïèser	ds:indicative+present is:second+singular	# T8 + i
SFX xM ïèser isipia ïèser	ds:subjunctive+present is:first+singular	# T8 + a
SFX xM ïèser isipi ïèser	ds:subjunctive+present is:second+singular	# T8 + i
SFX xM ïèser ison/J1 ïèser	ds:indicative+present is:first+singular	# T8 + e
SFX xM ïèser isúʼ ïèser	ds:indicative+present is:first+singular	# T8 + e, coxòto
SFX xM ïèser ision/J1 ïèser	ds:indicative+present is:first+singular	# T8 + e
SFX xM ïèser isónmi/I1 ïèser	ds:indicative+present is:first+singular ds:interrogative	# T8 + e
SFX xM ïèser isójo ïèser	ds:indicative+present is:first+singular ds:interrogative	# T8 + e
SFX xM ïèser isóɉo ïèser	ds:indicative+present is:first+singular ds:interrogative	# T8 + e, venethian
SFX xM ïèser isóɉu ïèser	ds:indicative+present is:first+singular ds:interrogative	# T8 + e, coxòto
SFX xM ïèser isónɉo ïèser	ds:indicative+present is:first+singular ds:interrogative	# T8 + e, venethian
SFX xM ïèser isiónmi/I1 ïèser	ds:indicative+present is:first+singular ds:interrogative	# T8 + e
SFX xM ïèser isé/J3I3 ïèser	ds:indicative+present is:second+singular	# T8 + e, 2s=3
SFX xM ïèser isés/J3I3 ïèser	ds:indicative+present is:second+singular	# T8 + e, 2s=3
SFX xM èser é/J3I3 èser	ds:indicative+present is:second+singular	# T8 + e, 2s=3
SFX xM èser és/J3I3 èser	ds:indicative+present is:second+singular	# T8 + e, 2s=3, belumat
SFX xM ïèser ixé/J3I3 ïèser	ds:indicative+present is:second+singular	# T8 + e, 2s=3
SFX xM ser 0/J3I3 èser	ds:indicative+present is:second+singular	# T8 + e, 2s=3
SFX xM er 0/J3I3 èser	ds:indicative+present is:second+singular	# T8 + e, 2s=3
SFX xM er 0 èser	ds:indicative+present is:second+singular	# T8 + e, 2s=3, belumat
SFX xM ïèser isé/J5j5 ïèser	ds:indicative+present is:third	# T8 + e = T10
SFX xM èser é/J5j5 èser	ds:indicative+present is:third	# T8 + e = T10
SFX xM ser 0/J5j5 èser	ds:indicative+present is:third	# T8 + e = T10
SFX xM ïèser ixé/J5j5 ïèser	ds:indicative+present is:third	# T8 + e = T10
SFX xM ïèser isipie ïèser	ds:subjunctive+present is:first+singular	# T8 + e
SFX xM ïèser isíe ïèser	ds:subjunctive+present is:first+singular	# T8 + e
SFX xM ïèser isie ïèser	ds:subjunctive+present is:first+singular	# T8 + e
SFX xM ïèser isee ïèser	ds:subjunctive+present is:first+singular	# T8 + e
SFX xM ïèser isipia ïèser	ds:subjunctive+present is:second+singular	# T8 + e, 2s=3
SFX xM ïèser isipie ïèser	ds:subjunctive+present is:second+singular	# T8 + e, 2s=3
SFX xM ïèser isíe ïèser	ds:subjunctive+present is:second+singular	# T8 + e, 2s=3
SFX xM ïèser isie ïèser	ds:subjunctive+present is:second+singular	# T8 + e, 2s=3
SFX xM ïèser isepia ïèser	ds:subjunctive+present is:third	# T8 + a
SFX xM ïèser isipie ïèser	ds:subjunctive+present is:third	# T8 + e
SFX xM ïèser isíe ïèser	ds:subjunctive+present is:third	# T8 + e
SFX xM ïèser isie ïèser	ds:subjunctive+present is:third	# T8 + e
SFX xM ïèser isee ïèser	ds:subjunctive+present is:third	# T8 + e
SFX xM ïèser isí/R0R1R2 ïèser	ds:imperative+present is:second+singular	# T9
SFX xM ïèser isíge/R3 ïèser	ds:imperative+present is:second+singular ds:pronomenal+locative	# T9
SFX xM ïèser isígel/R4A1 ïèser	ds:imperative+present is:second+singular ds:pronomenal+locative	# T9
SFX xM ïèser isél/I5 ïèser	ds:indicative+present is:third ds:interrogative	# T10
SFX xM èser él/I5 èser	ds:indicative+present is:third ds:interrogative	# T10
SFX xM ser l/I5 èser	ds:indicative+present is:third ds:interrogative	# T10
SFX xM ïèser ixél/I5 ïèser	ds:indicative+present is:third ds:interrogative	# T10
SFX xM ïèser isígeƚo/R5A1	ïèser	ds:imperative+present is:second+singular ds:pronomenal+locative	# T9
SFX xM ïèser iséƚo/i5 ïèser	ds:indicative+present is:third ds:interrogative	# T10
SFX xM èser éƚo/i5 èser	ds:indicative+present is:third ds:interrogative	# T10
SFX xM ser ƚo/i5 èser	ds:indicative+present is:third ds:interrogative	# T10
SFX xM ïèser ixéƚo/i5 ïèser	ds:indicative+present is:third ds:interrogative	# T10
SFX xM ser re/J1 èser	ds:indicative+imperfect is:first+singular	# T2 + (v)e
SFX xM ser remi/I1 èser	ds:indicative+imperfect is:first+singular ds:interrogative	# T2 + (v)e
SFX xM ïèser ijère/J1 ïèser	ds:indicative+imperfect is:first+singular	# T2 + (v)e
SFX xM ïèser ijèremi/I1 ïèser	ds:indicative+imperfect is:first+singular ds:interrogative	# T2 + (v)e
SFX xM ïèser ijereon/J2 ïèser	ds:indicative+imperfect is:first+singular	# T2 + (v)e
SFX xM ïèser iɉère/J1 ïèser	ds:indicative+imperfect is:first+singular	# T2 + (v)e
SFX xM ïèser iɉèremi/I1 ïèser	ds:indicative+imperfect is:first+singular ds:interrogative	# T2 + (v)e
SFX xM ïèser iɉereon/J2 ïèser	ds:indicative+imperfect is:first+singular	# T2 + (v)e
SFX xM ïèser ixère/J1 ïèser	ds:indicative+imperfect is:first+singular	# T2 + (v)e
SFX xM ïèser ixèremi/I1 ïèser	ds:indicative+imperfect is:first+singular ds:interrogative	# T2 + (v)e
SFX xM ïèser ifuse ïèser	ds:subjunctive+imperfect is:second+singular	# T2 + se, 2s=3
SFX xM ïèser ifurese ïèser	ds:subjunctive+imperfect is:second+singular	# T2 + se, 2s=3
SFX xM ïèser ifusa ïèser	ds:subjunctive+imperfect is:second+singular	# T2 + se, 2s=3
SFX xM ïèser ifose ïèser	ds:subjunctive+imperfect is:second+singular	# T2 + se, 2s=3
SFX xM ïèser ifosa ïèser	ds:subjunctive+imperfect is:second+singular	# T2 + se, 2s=3
SFX xM ïèser iseron/J2 ïèser	ds:indicative+future is:first+plural	# T4 + rón
SFX xM ïèser iseróni/I2 ïèser	ds:indicative+future is:first+plural ds:interrogative	# T4 + rón
SFX xM ïèser iseren/J2 ïèser	ds:indicative+future is:first+plural	# T4 + rén
SFX xM ïèser iseréni/I2 ïèser	ds:indicative+future is:first+plural ds:interrogative	# T4 + rén
SFX xM ïèser iseríe ïèser	ds:conditional+present is:first+singular	# T4 + ríe
SFX xM ïèser iseree ïèser	ds:conditional+present is:first+singular	# T4 + rée
SFX xM ïèser iseree ïèser	ds:conditional+present is:second+singular	# T4 + rée
SFX xM ïèser iseree ïèser	ds:conditional+present is:third	# T4 + rée
SFX xM ïèser iseron ïèser	ds:conditional+present is:first+plural	# T4 + r(is)(i)ón(se)
SFX xM ïèser iseronse ïèser	ds:conditional+present is:first+plural	# T4 + r(is)(i)ón(se)
SFX xM ïèser iseronsi ïèser	ds:conditional+present is:first+plural	# T4 + r(is)(i)ón(se)
SFX xM ïèser isereon ïèser	ds:conditional+present is:first+plural	# T4 + r(is)(i)ón(se), belumat
SFX xM ïèser isereonse ïèser	ds:conditional+present is:first+plural	# T4 + r(is)(i)ón(se), belumat
SFX xM ïèser isereonsi ïèser	ds:conditional+present is:first+plural	# T4 + r(is)(i)ón(se), belumat
SFX xM ïèser iserion ïèser	ds:conditional+present is:first+plural	# T4 + r(is)(i)ón(se)
SFX xM ïèser iserionse ïèser	ds:conditional+present is:first+plural	# T4 + r(is)(i)ón(se)
SFX xM ïèser iserionsi ïèser	ds:conditional+present is:first+plural	# T4 + r(is)(i)ón(se)
SFX xM ïèser iserison ïèser	ds:conditional+present is:first+plural	# T4 + r(is)(i)ón(se)
SFX xM ïèser iserisonse ïèser	ds:conditional+present is:first+plural	# T4 + r(is)(i)ón(se)
SFX xM ïèser iserisonsi ïèser	ds:conditional+present is:first+plural	# T4 + r(is)(i)ón(se)
SFX xM ïèser iserision ïèser	ds:conditional+present is:first+plural	# T4 + r(is)(i)ón(se)
SFX xM ïèser iserisionse ïèser	ds:conditional+present is:first+plural	# T4 + r(is)(i)ón(se)
SFX xM ïèser iserisionsi ïèser	ds:conditional+present is:first+plural	# T4 + r(is)(i)ón(se)
SFX xM ïèser iseren ïèser	ds:conditional+present is:first+plural	# T4 + r(is)én(s[ei])
SFX xM ïèser iserense ïèser	ds:conditional+present is:first+plural	# T4 + r(is)én(s[ei])
SFX xM ïèser iserensi ïèser	ds:conditional+present is:first+plural	# T4 + r(is)én(s[ei])
SFX xM ïèser iserisen ïèser	ds:conditional+present is:first+plural	# T4 + r(is)én(s[ei])
SFX xM ïèser iserisense ïèser	ds:conditional+present is:first+plural	# T4 + r(is)én(s[ei])
SFX xM ïèser iserisensi ïèser	ds:conditional+present is:first+plural	# T4 + r(is)én(s[ei])
SFX xM ïèser iserié ïèser	ds:conditional+present is:second+singular	# T4 + r(is)ié
SFX xM ïèser iserisié ïèser	ds:conditional+present is:second+singular	# T4 + r(is)ié
SFX xM ïèser iseriè ïèser	ds:conditional+present is:second+singular	# T4 + r(is)iè
SFX xM ïèser iserisiè ïèser	ds:conditional+present is:second+singular	# T4 + r(is)iè
SFX xM ïèser iseríe ïèser	ds:conditional+present is:third	# T4 + ríe
SFX xM èser eron/J2 èser	ds:indicative+imperfect is:first+plural	# T11 + (iv)(i)ón(se)
SFX xM èser eróni/I2 èser	ds:indicative+imperfect is:first+plural ds:interrogative	# T11 + (iv)(i)ón(se)
SFX xM èser eronse/J2 èser	ds:indicative+imperfect is:first+plural	# T11 + (iv)(i)ón(se)
SFX xM èser eronsi/J2 èser	ds:indicative+imperfect is:first+plural	# T11 + (iv)(i)ón(se)
SFX xM èser ereon/J2 èser	ds:indicative+imperfect is:first+plural	# T11 + (iv)(i)ón(se), belumat
SFX xM èser ereóni/I2 èser	ds:indicative+imperfect is:first+plural ds:interrogative	# T11 + (iv)(i)ón(se), belumat
SFX xM èser ereonse/J2 èser	ds:indicative+imperfect is:first+plural	# T11 + (iv)(i)ón(se), belumat
SFX xM èser ereonsi/J2 èser	ds:indicative+imperfect is:first+plural	# T11 + (iv)(i)ón(se), belumat
SFX xM èser erion/J2 èser	ds:indicative+imperfect is:first+plural	# T11 + (iv)(i)ón(se)
SFX xM èser erióni/I2 èser	ds:indicative+imperfect is:first+plural ds:interrogative	# T11 + (iv)(i)ón(se)
SFX xM èser erionse/J2 èser	ds:indicative+imperfect is:first+plural	# T11 + (iv)(i)ón(se)
SFX xM èser erionsi/J2 èser	ds:indicative+imperfect is:first+plural	# T11 + (iv)(i)ón(se)
SFX xM èser erivon/J2 èser	ds:indicative+imperfect is:first+plural	# T11 + (iv)(i)ón(se)
SFX xM èser erivóni/I2 èser	ds:indicative+imperfect is:first+plural ds:interrogative	# T11 + (iv)(i)ón(se)
SFX xM èser erivonse/J2 èser	ds:indicative+imperfect is:first+plural	# T11 + (iv)(i)ón(se)
SFX xM èser erivonsi/J2 èser	ds:indicative+imperfect is:first+plural	# T11 + (iv)(i)ón(se)
SFX xM èser erivion/J2 èser	ds:indicative+imperfect is:first+plural	# T11 + (iv)(i)ón(se)
SFX xM èser erivióni/I2 èser	ds:indicative+imperfect is:first+plural ds:interrogative	# T11 + (iv)(i)ón(se)
SFX xM èser erivionse/J2 èser	ds:indicative+imperfect is:first+plural	# T11 + (iv)(i)ón(se)
SFX xM èser erivionsi/J2 èser	ds:indicative+imperfect is:first+plural	# T11 + (iv)(i)ón(se)
SFX xM èser eren/J2 èser	ds:indicative+imperfect is:first+plural	# T11 + (iv)én(s[ei])
SFX xM èser eréni/I2 èser	ds:indicative+imperfect is:first+plural ds:interrogative	# T11 + (iv)én(s[ei])
SFX xM èser erense/J2 èser	ds:indicative+imperfect is:first+plural	# T11 + (iv)én(s[ei])
SFX xM èser erensi/J2 èser	ds:indicative+imperfect is:first+plural	# T11 + (iv)én(s[ei])
SFX xM ïèser ijerensi/J2 ïèser	ds:indicative+imperfect is:first+plural	# T11 + (iv)én(s[ei])
SFX xM èser eriven/J2 èser	ds:indicative+imperfect is:first+plural	# T11 + (iv)én(s[ei])
SFX xM èser erivéni/I2 èser	ds:indicative+imperfect is:first+plural ds:interrogative	# T11 + (iv)én(s[ei])
SFX xM èser erivense/J2 èser	ds:indicative+imperfect is:first+plural	# T11 + (iv)én(s[ei])
SFX xM èser erivensi/J2 èser	ds:indicative+imperfect is:first+plural	# T11 + (iv)én(s[ei])
SFX xM èser erié/J4I4 èser	ds:indicative+imperfect is:second+plural	# T11 + (iv)ié
SFX xM èser erivié/J4I4 èser	ds:indicative+imperfect is:second+plural	# T11 + (iv)ié
SFX xM èser eresi/J4 èser	ds:indicative+imperfect is:second+plural	# T2 + rési
SFX xM èser erisi/J4I4 èser	ds:indicative+imperfect is:second+plural	# T2 + rési, padoan
SFX xM ïèser ijeresi/J4I4 ïèser	ds:indicative+imperfect is:second+plural	# T2 + rési
SFX xM ïèser ijerisi/J4I4 ïèser	ds:indicative+imperfect is:second+plural	# T2 + rési, padoan
SFX xM èser ereson/J2 èser	ds:subjunctive+imperfect is:first+plural	# T11 + (es)(i)ón(e|se)
SFX xM èser erison/J2 èser	ds:subjunctive+imperfect is:first+plural	# T11 + (is)(i)ón(e|se)
SFX xM ïèser ifuson ïèser	ds:subjunctive+imperfect is:first+plural	# T11 + (is)(i)ón(e|se)
SFX xM ïèser ifusone ïèser	ds:subjunctive+imperfect is:first+plural	# T11 + (is)(i)ón(e|se)
SFX xM ïèser ifusonse ïèser	ds:subjunctive+imperfect is:first+plural	# T11 + (is)(i)ón(e|se)
SFX xM ïèser ifusion ïèser	ds:subjunctive+imperfect is:first+plural	# T11 + (is)(i)ón(e|se)
SFX xM ïèser ifusione ïèser	ds:subjunctive+imperfect is:first+plural	# T11 + (is)(i)ón(e|se)
SFX xM ïèser ifusionse ïèser	ds:subjunctive+imperfect is:first+plural	# T11 + (is)(i)ón(e|se)
SFX xM ïèser ifusison ïèser	ds:subjunctive+imperfect is:first+plural	# T11 + (is)(i)ón(e|se)
SFX xM ïèser ifusisone ïèser	ds:subjunctive+imperfect is:first+plural	# T11 + (is)(i)ón(e|se)
SFX xM ïèser ifusisonse ïèser	ds:subjunctive+imperfect is:first+plural	# T11 + (is)(i)ón(e|se)
SFX xM ïèser ifusision ïèser	ds:subjunctive+imperfect is:first+plural	# T11 + (is)(i)ón(e|se)
SFX xM ïèser ifusisione ïèser	ds:subjunctive+imperfect is:first+plural	# T11 + (is)(i)ón(e|se)
SFX xM ïèser ifusisionse ïèser	ds:subjunctive+imperfect is:first+plural	# T11 + (is)(i)ón(e|se)
SFX xM ïèser ifusen ïèser	ds:subjunctive+imperfect is:first+plural	# T11 + (is)én(e|s[ei])
SFX xM ïèser ifusene ïèser	ds:subjunctive+imperfect is:first+plural	# T11 + (is)én(e|s[ei])
SFX xM ïèser ifusense ïèser	ds:subjunctive+imperfect is:first+plural	# T11 + (is)én(e|s[ei])
SFX xM ïèser ifusensi ïèser	ds:subjunctive+imperfect is:first+plural	# T11 + (is)én(e|s[ei])
SFX xM ïèser ifusisen ïèser	ds:subjunctive+imperfect is:first+plural	# T11 + (is)én(e|s[ei])
SFX xM ïèser ifusisene ïèser	ds:subjunctive+imperfect is:first+plural	# T11 + (is)én(e|s[ei])
SFX xM ïèser ifusisense ïèser	ds:subjunctive+imperfect is:first+plural	# T11 + (is)én(e|s[ei])
SFX xM ïèser ifusisensi ïèser	ds:subjunctive+imperfect is:first+plural	# T11 + (is)én(e|s[ei])
SFX xM ïèser ifusié ïèser	ds:subjunctive+imperfect is:second+plural	# T11 + (is)ié([dg]e)
SFX xM ïèser ifusiede ïèser	ds:subjunctive+imperfect is:second+plural	# T11 + (is)ié([dg]e)
SFX xM ïèser ifusiege ïèser	ds:subjunctive+imperfect is:second+plural	# T11 + (is)ié([dg]e)
SFX xM ïèser ifusiè ïèser	ds:subjunctive+imperfect is:second+plural	# T11 + (is)iè([dg]e)
SFX xM ïèser ifusiède ïèser	ds:subjunctive+imperfect is:second+plural	# T11 + (is)iè([dg]e)
SFX xM ïèser ifusiège ïèser	ds:subjunctive+imperfect is:second+plural	# T11 + (is)iè([dg]e)
SFX xM ïèser ifusisié/J4I4 ïèser	ds:subjunctive+imperfect is:second+plural	# T11 + (is)ié([dg]e)
SFX xM ïèser ifusisiede ïèser	ds:subjunctive+imperfect is:second+plural	# T11 + (is)ié([dg]e)
SFX xM ïèser ifusisiege ïèser	ds:subjunctive+imperfect is:second+plural	# T11 + (is)ié([dg]e)
SFX xM ïèser ifusisiè/J4I4 ïèser	ds:subjunctive+imperfect is:second+plural	# T11 + (is)iè([dg]e)
SFX xM ïèser ifusisiède ïèser	ds:subjunctive+imperfect is:second+plural	# T11 + (is)iè([dg]e)
SFX xM ïèser ifusisiège ïèser	ds:subjunctive+imperfect is:second+plural	# T11 + (is)iè([dg]e)
SFX xM èser erisié/J4I4 èser	ds:subjunctive+imperfect is:second+plural	# T11 + (is)ié([dg]e)
SFX xM èser erisiede èser	ds:subjunctive+imperfect is:second+plural	# T11 + (is)ié([dg]e)
SFX xM èser erisiege èser	ds:subjunctive+imperfect is:second+plural	# T11 + (is)ié([dg]e)
SFX xM èser erisiè/J4I4 èser	ds:subjunctive+imperfect is:second+plural	# T11 + (is)iè([dg]e)
SFX xM èser erisiède èser	ds:subjunctive+imperfect is:second+plural	# T11 + (is)iè([dg]e)
SFX xM èser erisiège èser	ds:subjunctive+imperfect is:second+plural	# T11 + (is)iè([dg]e)
SFX xM ïèser ifoson ïèser	ds:subjunctive+imperfect is:first+plural	# T11 + (is)(i)ón(e|se)
SFX xM ïèser ifoeson ïèser	ds:subjunctive+imperfect is:first+plural	# T11 + (is)(i)ón(e|se)
SFX xM ïèser ifoison ïèser	ds:subjunctive+imperfect is:first+plural	# T11 + (is)(i)ón(e|se), belumat
SFX xM ïèser ifosone ïèser	ds:subjunctive+imperfect is:first+plural	# T11 + (is)(i)ón(e|se)
SFX xM ïèser ifosonse ïèser	ds:subjunctive+imperfect is:first+plural	# T11 + (is)(i)ón(e|se)
SFX xM ïèser ifosion ïèser	ds:subjunctive+imperfect is:first+plural	# T11 + (is)(i)ón(e|se)
SFX xM ïèser ifosione ïèser	ds:subjunctive+imperfect is:first+plural	# T11 + (is)(i)ón(e|se)
SFX xM ïèser ifosionse ïèser	ds:subjunctive+imperfect is:first+plural	# T11 + (is)(i)ón(e|se)
SFX xM ïèser ifosison ïèser	ds:subjunctive+imperfect is:first+plural	# T11 + (is)(i)ón(e|se)
SFX xM ïèser ifosisone ïèser	ds:subjunctive+imperfect is:first+plural	# T11 + (is)(i)ón(e|se)
SFX xM ïèser ifosisonse ïèser	ds:subjunctive+imperfect is:first+plural	# T11 + (is)(i)ón(e|se)
SFX xM ïèser ifosision ïèser	ds:subjunctive+imperfect is:first+plural	# T11 + (is)(i)ón(e|se)
SFX xM ïèser ifosisione ïèser	ds:subjunctive+imperfect is:first+plural	# T11 + (is)(i)ón(e|se)
SFX xM ïèser ifosisionse ïèser	ds:subjunctive+imperfect is:first+plural	# T11 + (is)(i)ón(e|se)
SFX xM ïèser ifosen ïèser	ds:subjunctive+imperfect is:first+plural	# T11 + (is)én(e|s[ei])
SFX xM ïèser ifosene ïèser	ds:subjunctive+imperfect is:first+plural	# T11 + (is)én(e|s[ei])
SFX xM ïèser ifosense ïèser	ds:subjunctive+imperfect is:first+plural	# T11 + (is)én(e|s[ei])
SFX xM ïèser ifosensi ïèser	ds:subjunctive+imperfect is:first+plural	# T11 + (is)én(e|s[ei])
SFX xM ïèser ifosisen ïèser	ds:subjunctive+imperfect is:first+plural	# T11 + (is)én(e|s[ei])
SFX xM ïèser ifosisene ïèser	ds:subjunctive+imperfect is:first+plural	# T11 + (is)én(e|s[ei])
SFX xM ïèser ifosisense ïèser	ds:subjunctive+imperfect is:first+plural	# T11 + (is)én(e|s[ei])
SFX xM ïèser ifosisensi ïèser	ds:subjunctive+imperfect is:first+plural	# T11 + (is)én(e|s[ei])
SFX xM ïèser ifosié ïèser	ds:subjunctive+imperfect is:second+plural	# T11 + (is)ié([dg]e)
SFX xM ïèser ifosiede ïèser	ds:subjunctive+imperfect is:second+plural	# T11 + (is)ié([dg]e)
SFX xM ïèser ifosiege ïèser	ds:subjunctive+imperfect is:second+plural	# T11 + (is)ié([dg]e)
SFX xM ïèser ifosiè ïèser	ds:subjunctive+imperfect is:second+plural	# T11 + (is)iè([dg]e)
SFX xM ïèser ifosiède ïèser	ds:subjunctive+imperfect is:second+plural	# T11 + (is)iè([dg]e)
SFX xM ïèser ifosiège ïèser	ds:subjunctive+imperfect is:second+plural	# T11 + (is)iè([dg]e)
SFX xM ïèser ifosisié/J4I4 ïèser	ds:subjunctive+imperfect is:second+plural	# T11 + (is)ié([dg]e)
SFX xM ïèser ifosisiede ïèser	ds:subjunctive+imperfect is:second+plural	# T11 + (is)ié([dg]e)
SFX xM ïèser ifosisiege ïèser	ds:subjunctive+imperfect is:second+plural	# T11 + (is)ié([dg]e)
SFX xM ïèser ifosisiè/J4I4 ïèser	ds:subjunctive+imperfect is:second+plural	# T11 + (is)iè([dg]e)
SFX xM ïèser ifosisiède ïèser	ds:subjunctive+imperfect is:second+plural	# T11 + (is)iè([dg]e)
SFX xM ïèser ifosisiège ïèser	ds:subjunctive+imperfect is:second+plural	# T11 + (is)iè([dg]e)
SFX xM ïèser isede ïèser	ds:subjunctive+imperfect is:second+plural	# T11 + (is)ié([dg]e)
SFX xM ïèser isiede ïèser	ds:subjunctive+imperfect is:second+plural	# T11 + (is)ié([dg]e)
SFX xM ïèser ison/J2 ïèser	ds:indicative+present is:first+plural	# T12 + ón
SFX xM ïèser isóni/I2 ïèser	ds:indicative+present is:first+plural ds:interrogative	# T12 + ón
SFX xM ïèser isen/J2 ïèser	ds:indicative+present is:first+plural	# T12 + én
SFX xM ïèser iséni/I2 ïèser	ds:indicative+present is:first+plural ds:interrogative	# T12 + én
SFX xM ïèser isipion ïèser	ds:subjunctive+present is:first+plural	# T12 + (i)ón(e)
SFX xM ïèser isipione ïèser	ds:subjunctive+present is:first+plural	# T12 + (i)ón(e)
SFX xM ïèser isione ïèser	ds:subjunctive+present is:first+plural	# T12 + (i)ón(e)
SFX xM ïèser isipien ïèser	ds:subjunctive+present is:first+plural	# T12 + én(e)
SFX xM ïèser isipiene ïèser	ds:subjunctive+present is:first+plural	# T12 + én(e)
SFX xM ïèser isipiede ïèser	ds:subjunctive+present is:second+plural	# T12 + é([dg]e)
SFX xM ïèser isipiege ïèser	ds:subjunctive+present is:second+plural	# T12 + é([dg]e)
SFX xM ïèser isipiège ïèser	ds:subjunctive+present is:second+plural	# T12 + é([dg]e)
SFX xM ser ral/I5 èser	ds:indicative+imperfect is:third ds:interrogative	# T2 + (v)a
SFX xM ser raƚo/i5 èser	ds:indicative+imperfect is:third ds:interrogative	# T2 + (v)a
SFX xM ïèser ijèral/I5 ïèser	ds:indicative+imperfect is:third ds:interrogative	# T2 + (v)a
SFX xM ïèser ijèraƚo/i5 ïèser	ds:indicative+imperfect is:third ds:interrogative	# T2 + (v)a
SFX xM ïèser iɉèral/I5 ïèser	ds:indicative+imperfect is:third ds:interrogative	# T2 + (v)a
SFX xM ïèser iɉèraƚo/i5 ïèser	ds:indicative+imperfect is:third ds:interrogative	# T2 + (v)a
SFX xM ïèser ixèral/I5 ïèser	ds:indicative+imperfect is:third ds:interrogative	# T2 + (v)a
SFX xM ïèser ixèraƚo/i5 ïèser	ds:indicative+imperfect is:third ds:interrogative	# T2 + (v)a
SFX xM ïèser isarò/J1I1 ïèser	ds:indicative+future is:first+singular	# T4 + rò
SFX xM ïèser isarà/J1I1 ïèser	ds:indicative+future is:first+singular	# T4 + rà
SFX xM ïèser isaremo/J2 ïèser	ds:indicative+future is:first+plural	# T4 + r[éí]mo
SFX xM ïèser isarémoi/I2 ïèser	ds:indicative+future is:first+plural ds:interrogative	# T4 + r[éí]mo
SFX xM ïèser isarimo/J2 ïèser	ds:indicative+future is:first+plural	# T4 + r[éí]mo
SFX xM ïèser isarímoi/I2 ïèser	ds:indicative+future is:first+plural ds:interrogative	# T4 + r[éí]mo
SFX xM ïèser isarà/J3I3 ïèser	ds:indicative+future is:second+singular	# T4 + rà
SFX xM ïèser isaras/J3I3 ïèser	ds:indicative+future is:second+singular	# T4 + rà
SFX xM ïèser isaré/J3I3 ïèser	ds:indicative+future is:second+singular	# T4 + ré
SFX xM ïèser isares/J3I3 ïèser	ds:indicative+future is:second+singular	# T4 + ré
SFX xM ïèser isaré/J4I4 ïèser	ds:indicative+future is:second+plural	# T4 + ré
SFX xM ïèser isarí/J4I4 ïèser	ds:indicative+future is:second+plural	# T4 + rí
SFX xM ïèser isarà/J5j5 ïèser	ds:indicative+future is:third	# T4 + rà
SFX xM ïèser isaràl/I5 ïèser	ds:indicative+future is:third ds:interrogative	# T4 + rà
SFX xM ïèser isaràƚo/i5 ïèser	ds:indicative+future is:third ds:interrogative	# T4 + rà
SFX xM ïèser isaría ïèser	ds:conditional+present is:first+singular	# T4 + ría
SFX xM ïèser isaríe ïèser	ds:conditional+present is:first+singular	# T4 + ríe
SFX xM ïèser isarésimo ïèser	ds:conditional+present is:first+plural	# T4 + résimo
SFX xM ïèser isarísimo ïèser	ds:conditional+present is:first+plural	# T4 + rísimo
SFX xM ïèser isaría/J3j3I3 ïèser	ds:conditional+present is:second+singular	# T4 + ría
SFX xM ïèser isaresi/J4I4 ïèser	ds:conditional+present is:second+plural	# T4 + rési
SFX xM ïèser isarisi/J4I4 ïèser	ds:conditional+present is:second+plural	# T4 + rési, padoan
SFX xM ïèser isaresi/J3 ïèser	ds:conditional+present is:second+singular	# T4 + rési
SFX xM ïèser isarisi/J3 ïèser	ds:conditional+present is:second+singular	# T4 + rési, padoan
SFX xM ïèser isarésitu/j3I3 ïèser	ds:conditional+present is:second+singular ds:interrogative	# T4 + rési
SFX xM ïèser isarísitu/j3I3 ïèser	ds:conditional+present is:second+singular ds:interrogative	# T4 + rési, padoan
SFX xM ïèser isaría/J5 ïèser	ds:conditional+present is:third	# T4 + ría
SFX xM ïèser isaríel/I5 ïèser	ds:conditional+present is:third ds:interrogative	# T4 + ría
SFX xM ïèser isarave/J1FS ïèser	ds:conditional+present is:first+singular	# T4 + rà(v)e
SFX xM ïèser isaràvemi/I1 ïèser	ds:conditional+present is:first+singular ds:interrogative	# T4 + rà(v)e
SFX xM ïèser isarave/Z5FS ïèser	ds:conditional+present is:first+plural	# T4 + rà(v)e
SFX xM ïèser isaràvemi/I6 ïèser	ds:conditional+present is:first+plural ds:interrogative	# T4 + rà(v)e
SFX xM ïèser isarave/J3FS ïèser	ds:conditional+present is:second+singular	# T4 + rà(v)e
SFX xM ïèser isaràvetu/j3I3 ïèser	ds:conditional+present is:second+singular ds:interrogative	# T4 + rà(v)e
SFX xM ïèser isarave/J4FS ïèser	ds:conditional+present is:second+plural	# T4 + rà(v)e
SFX xM ïèser isaràveu/I4 ïèser	ds:conditional+present is:second+plural ds:interrogative	# T4 + rà(v)e
SFX xM ïèser isarave/J5j5FS ïèser	ds:conditional+present is:third	# T4 + rà(v)e
SFX xM ïèser isarise/J5j5|| ïèser	ds:conditional+present is:third	# T4 + rà(v)e
SFX xM ïèser isarae/J1 ïèser	ds:conditional+present is:first+singular	# T4 + rà(v)e
SFX xM ïèser isaràemi/I1 ïèser	ds:conditional+present is:first+singular ds:interrogative	# T4 + rà(v)e
SFX xM ïèser isarae/Z5 ïèser	ds:conditional+present is:first+plural	# T4 + rà(v)e
SFX xM ïèser isaràemi/I6 ïèser	ds:conditional+present is:first+plural ds:interrogative	# T4 + rà(v)e
SFX xM ïèser isarae/J3 ïèser	ds:conditional+present is:second+singular	# T4 + rà(v)e
SFX xM ïèser isaràetu/j3I3 ïèser	ds:conditional+present is:second+singular ds:interrogative	# T4 + rà(v)e
SFX xM ïèser isarae/J4I4 ïèser	ds:conditional+present is:second+plural	# T4 + rà(v)e
SFX xM ïèser isarae ïèser	ds:conditional+present is:third	# T4 + rà(v)e
SFX xM ïèser isaríse/J5j5|| ïèser	ds:conditional+present is:third	# T4 + rà(v)e

# vèrbi '–er inregolari: pu?oder
# TODO pòser? poser?
# TODO dover => dòxer? doxer?
SFX xN Y 91
SFX xN oder òso/J1FS oder	ds:indicative+present is:first+singular	# T8 + o
SFX xN oder òsïo oder	ds:indicative+present is:first+singular ds:interrogative	# T8 + o, venethian
SFX xN oder òl oder	ds:indicative+present is:first+singular	# T8 + o
SFX xN oder òlo/J1 oder	ds:indicative+present is:first+singular	# T8 + o
SFX xN oder òƚo/J1 oder	ds:indicative+present is:first+singular	# T8 + o
SFX xN oder òse/J1 oder	ds:indicative+present is:first+singular	# T8 + e
SFX xN oder òle/J1 oder	ds:indicative+present is:first+singular	# T8 + e
SFX xN oder òƚe/J1 oder	ds:indicative+present is:first+singular	# T8 + e
SFX xN oder òlomi/I1 oder	ds:indicative+present is:first+singular ds:interrogative	# T8 + o
SFX xN oder òƚomi/I1 oder	ds:indicative+present is:first+singular ds:interrogative	# T8 + o
SFX xN oder òlemi/I1 oder	ds:indicative+present is:first+singular ds:interrogative	# T8 + e
SFX xN oder òƚemi/I1 oder	ds:indicative+present is:first+singular ds:interrogative	# T8 + e
SFX xN oder òle/J5 oder	ds:indicative+present is:third	# T8 + e = T10
SFX xN oder òlel/I5 oder	ds:indicative+present is:third ds:interrogative	# T10
SFX xN oder òƚe/j5 oder	ds:indicative+present is:third	# T8 + e = T10
SFX xN oder òƚeƚo/i5 oder	ds:indicative+present is:third ds:interrogative	# T10
SFX xN oder ó/J3 oder	ds:indicative+present is:second+singular ds:interrogative	# T4
SFX xN oder ótu/j3I3 oder	ds:indicative+present is:second+singular ds:interrogative	# T4
SFX xN oder ótu/I3 oder	ds:indicative+present is:second+singular ds:interrogative	# T4
SFX xN der rò/J1I1 oder	ds:indicative+future is:first+singular	# T4 + rò
SFX xN der rà/J1I1 oder	ds:indicative+future is:first+singular	# T4 + rà
SFX xN der remo/J2 oder	ds:indicative+future is:first+plural	# T4 + r[éí]mo
SFX xN der rémoi/I2 oder	ds:indicative+future is:first+plural ds:interrogative	# T4 + r[éí]mo
SFX xN der rimo/J2 oder	ds:indicative+future is:first+plural	# T4 + r[éí]mo
SFX xN der rímoi/I2 oder	ds:indicative+future is:first+plural ds:interrogative	# T4 + r[éí]mo
SFX xN der rà/J3I3 oder	ds:indicative+future is:second+singular	# T4 + rà
SFX xN der ras/J3I3 oder	ds:indicative+future is:second+singular	# T4 + rà
SFX xN der ré/J3I3 oder	ds:indicative+future is:second+singular	# T4 + ré
SFX xN der res/J3I3 oder	ds:indicative+future is:second+singular	# T4 + ré
SFX xN der ré/J4I4 oder	ds:indicative+future is:second+plural	# T4 + ré
SFX xN der rí/J4I4 oder	ds:indicative+future is:second+plural	# T4 + rí
SFX xN der ría oder	ds:conditional+present is:first+singular	# T4 + ría
SFX xN der résimo oder	ds:conditional+present is:first+plural	# T4 + résimo
SFX xN der rísimo oder	ds:conditional+present is:first+plural	# T4 + rísimo
SFX xN der ría/J3j3I3 oder	ds:conditional+present is:second+singular	# T4 + ría
SFX xN der resi/J4I4 oder	ds:conditional+present is:second+plural	# T4 + rési
SFX xN der risi/J4I4 oder	ds:conditional+present is:second+plural	# T4 + rési, padoan
SFX xN der resi/J3 oder	ds:conditional+present is:second+singular	# T4 + rési
SFX xN der risi/J3 oder	ds:conditional+present is:second+singular	# T4 + rési, padoan
SFX xN der résitu/j3I3 oder	ds:conditional+present is:second+singular ds:interrogative	# T4 + rési
SFX xN der rísitu/j3I3 oder	ds:conditional+present is:second+singular ds:interrogative	# T4 + rési, padoan
SFX xN der ría/J5 oder	ds:conditional+present is:third	# T4 + ría
SFX xN der rave/J1FS oder	ds:conditional+present is:first+singular	# T4 + rà(v)e
SFX xN der ràvemi/I1 oder	ds:conditional+present is:first+singular ds:interrogative	# T4 + rà(v)e
SFX xN der rave/Z5FS oder	ds:conditional+present is:first+plural	# T4 + rà(v)e
SFX xN der ràvemi/I6 oder	ds:conditional+present is:first+plural ds:interrogative	# T4 + rà(v)e
SFX xN der rave/J3FS oder	ds:conditional+present is:second+singular	# T4 + rà(v)e
SFX xN der ràvetu/j3I3 oder	ds:conditional+present is:second+singular ds:interrogative	# T4 + rà(v)e
SFX xN der rave/J4FS oder	ds:conditional+present is:second+plural	# T4 + rà(v)e
SFX xN der ràveu/I4 oder	ds:conditional+present is:second+plural ds:interrogative	# T4 + rà(v)e
SFX xN der rae/J1 oder	ds:conditional+present is:first+singular	# T4 + rà(v)e
SFX xN der ràemi/I1 oder	ds:conditional+present is:first+singular ds:interrogative	# T4 + rà(v)e
SFX xN der rae/Z5 oder	ds:conditional+present is:first+plural	# T4 + rà(v)e
SFX xN der ràemi/I6 oder	ds:conditional+present is:first+plural ds:interrogative	# T4 + rà(v)e
SFX xN der rae/j3J3I3 oder	ds:conditional+present is:second+singular	# T4 + rà(v)e
SFX xN der rae/J4I4 oder	ds:conditional+present is:second+plural	# T4 + rà(v)e
SFX xN der rae oder	ds:conditional+present is:third	# T4 + rà(v)e
SFX xN der rave/J5j5FS oder	ds:conditional+present is:third	# T4 + rà(v)e
SFX xN der rise/J5j5|| oder	ds:conditional+present is:third	# T4 + rà(v)e
SFX xN der ré/J1I1 oder	ds:indicative+future is:first+singular	# T4 + ré
SFX xN der ron/J2 oder	ds:indicative+future is:first+plural	# T4 + rón
SFX xN der róni/I2 oder	ds:indicative+future is:first+plural ds:interrogative	# T4 + rón
SFX xN der ren/J2 oder	ds:indicative+future is:first+plural	# T4 + rén
SFX xN der réni/I2 oder	ds:indicative+future is:first+plural ds:interrogative	# T4 + rén
SFX xN der ríe oder	ds:conditional+present is:first+singular	# T4 + ríe
SFX xN der ree oder	ds:conditional+present is:first+singular	# T4 + rée
SFX xN der ree oder	ds:conditional+present is:second+singular	# T4 + rée
SFX xN der ree oder	ds:conditional+present is:third	# T4 + rée
SFX xN der ron oder	ds:conditional+present is:first+plural	# T4 + r(is)(i)ón(se)
SFX xN der ronse oder	ds:conditional+present is:first+plural	# T4 + r(is)(i)ón(se)
SFX xN der ronsi oder	ds:conditional+present is:first+plural	# T4 + r(is)(i)ón(se)
SFX xN der rion oder	ds:conditional+present is:first+plural	# T4 + r(is)(i)ón(se)
SFX xN der rionse oder	ds:conditional+present is:first+plural	# T4 + r(is)(i)ón(se)
SFX xN der rionsi oder	ds:conditional+present is:first+plural	# T4 + r(is)(i)ón(se)
SFX xN der rison oder	ds:conditional+present is:first+plural	# T4 + r(is)(i)ón(se)
SFX xN der risonse oder	ds:conditional+present is:first+plural	# T4 + r(is)(i)ón(se)
SFX xN der risonsi oder	ds:conditional+present is:first+plural	# T4 + r(is)(i)ón(se)
SFX xN der rision oder	ds:conditional+present is:first+plural	# T4 + r(is)(i)ón(se)
SFX xN der risionse oder	ds:conditional+present is:first+plural	# T4 + r(is)(i)ón(se)
SFX xN der risionsi oder	ds:conditional+present is:first+plural	# T4 + r(is)(i)ón(se)
SFX xN der ren oder	ds:conditional+present is:first+plural	# T4 + r(is)én(s[ei])
SFX xN der rense oder	ds:conditional+present is:first+plural	# T4 + r(is)én(s[ei])
SFX xN der rensi oder	ds:conditional+present is:first+plural	# T4 + r(is)én(s[ei])
SFX xN der risen oder	ds:conditional+present is:first+plural	# T4 + r(is)én(s[ei])
SFX xN der risense oder	ds:conditional+present is:first+plural	# T4 + r(is)én(s[ei])
SFX xN der risensi oder	ds:conditional+present is:first+plural	# T4 + r(is)én(s[ei])
SFX xN der rié oder	ds:conditional+present is:second+singular	# T4 + r(is)ié
SFX xN der riè oder	ds:conditional+present is:second+singular	# T4 + r(is)iè
SFX xN der risié oder	ds:conditional+present is:second+singular	# T4 + r(is)ié
SFX xN der risiè oder	ds:conditional+present is:second+singular	# T4 + r(is)iè
SFX xN der ríe oder	ds:conditional+present is:third	# T4 + ríe

# vèrbi '–er inregolari: (pre|re|stra)sav?er
SFX xO Y 54
SFX xO aver à/J3I3 aver	ds:indicative+present is:second+singular	# T8 + i, 2s=3
SFX xO aver às/J3I3 aver	ds:indicative+present is:second+singular	# T8 + i, 2s=3
SFX xO aver ào/J1I1 aver	ds:indicative+present is:first+singular ds:interrogative	# T8 + e
SFX xO aver àomi/I1 aver	ds:indicative+present is:first+singular ds:interrogative	# T8 + e
SFX xO aver ò/J1I1 aver	ds:indicative+present is:first+singular	# T8 + o
SFX xO aver òmi/I1 aver	ds:indicative+present is:first+singular ds:interrogative	# T8 + e
SFX xO aver àtu aver	ds:indicative+present is:second+singular ds:interrogative	# T8 + i, 2s=3
SFX xO aver àto aver	ds:indicative+present is:second+singular ds:interrogative	# T8 + i, 2s=3
SFX xO aver àstu aver	ds:indicative+present is:second+singular ds:interrogative	# T8 + i, 2s=3
SFX xO ver pia aver	ds:subjunctive+present is:first+singular	# T8 + a
SFX xO ver pi aver	ds:subjunctive+present is:second+singular	# T8 + i
SFX xO ver pia aver	ds:subjunctive+present is:third	# T8 + a
SFX xO ver pie aver	ds:subjunctive+present is:third	# T8 + e
SFX xO aver àe/J1 aver	ds:indicative+present is:first+singular	# T8 + e
SFX xO aver àemi/I1 aver	ds:indicative+present is:first+singular ds:interrogative	# T8 + e
SFX xO aver à/J5j5 aver	ds:indicative+present is:third	# T8 + e = T10
SFX xO ver pie aver	ds:subjunctive+present is:first+singular	# T8 + e
SFX xO ver pia aver	ds:subjunctive+present is:second+singular	# T8 + e, 2s=3
SFX xO ver pie aver	ds:subjunctive+present is:second+singular	# T8 + e, 2s=3
SFX xO aver à/R0R1R2 aver	ds:imperative+present is:second+singular	# T9
SFX xO aver àge/R3 aver	ds:imperative+present is:second+singular ds:pronomenal+locative	# T9
SFX xO aver àgel/R4A1 aver	ds:imperative+present is:second+singular ds:pronomenal+locative	# T9
SFX xO aver àl/I5 aver	ds:indicative+present is:third ds:interrogative	# T10
SFX xO aver àgeƚo/R5A1	aver	ds:imperative+present is:second+singular ds:pronomenal+locative	# T9
SFX xO aver àƚo/i5 aver	ds:indicative+present is:third ds:interrogative	# T10
SFX xO ver piemo aver	ds:subjunctive+present is:first+plural	# T5 + mo
SFX xO ver pimo aver	ds:subjunctive+present is:first+plural	# T5 + mo
SFX xO ver pion aver	ds:subjunctive+present is:first+plural	# T12 + (i)ón(e)
SFX xO ver pione aver	ds:subjunctive+present is:first+plural	# T12 + (i)ón(e)
SFX xO ver pien aver	ds:subjunctive+present is:first+plural	# T12 + én(e)
SFX xO ver piene aver	ds:subjunctive+present is:first+plural	# T12 + én(e)
SFX xO ver pié aver	ds:subjunctive+present is:second+plural	# T12 + é([dg]e)
SFX xO ver piede aver	ds:subjunctive+present is:second+plural	# T12 + é([dg]e)
SFX xO ver piege aver	ds:subjunctive+present is:second+plural	# T12 + é([dg]e)
SFX xO aer à/J3I3 aer	ds:indicative+present is:second+singular	# T8 + i, 2s=3
SFX xO aer às/J3I3 aer	ds:indicative+present is:second+singular	# T8 + i, 2s=3
SFX xO aer ào/J1I1 aer	ds:indicative+present is:first+singular ds:interrogative	# T8 + e
SFX xO aer ò/J1I1 aer	ds:indicative+present is:first+singular	# T8 + o
SFX xO aer àomi/I1 aer	ds:indicative+present is:first+singular ds:interrogative	# T8 + e
SFX xO aer òmi/I1 aer	ds:indicative+present is:first+singular ds:interrogative	# T8 + e
SFX xO aer àtu aer	ds:indicative+present is:second+singular ds:interrogative	# T8 + i, 2s=3
SFX xO aer àto aer	ds:indicative+present is:second+singular ds:interrogative	# T8 + i, 2s=3
SFX xO aer àstu aer	ds:indicative+present is:second+singular ds:interrogative	# T8 + i, 2s=3
SFX xO aer àe/J1 aer	ds:indicative+present is:first+singular	# T8 + e
SFX xO aer àemi/I1 aer	ds:indicative+present is:first+singular ds:interrogative	# T8 + e
SFX xO aer à/J5j5 aer	ds:indicative+present is:third	# T8 + e = T10
SFX xO aer à/R0R1R2 aer	ds:imperative+present is:second+singular	# T9
SFX xO aer àge/R3 aer	ds:imperative+present is:second+singular ds:pronomenal+locative	# T9
SFX xO aer àgel/R4A1 aer	ds:imperative+present is:second+singular ds:pronomenal+locative	# T9
SFX xO er vé/J5|| aer	ds:indicative+present is:third	# T10
SFX xO er ví/J5|| aer	ds:indicative+present is:third	# T10
SFX xO aer àl/I5 aer	ds:indicative+present is:third ds:interrogative	# T10
SFX xO aer àgeƚo/R5A1 aer	ds:imperative+present is:second+singular ds:pronomenal+locative	# T9
SFX xO aer àƚo/i5 aer	ds:indicative+present is:third ds:interrogative	# T10

# vèrbi '–er inregolari: (a|as|de|des|es|kon|pro|re|so)tràer
SFX xP Y 98
SFX xP er r/iDP0P1P2 tràer	ds:infinitive+simple	# T1 + r(e)
SFX xP er re tràer	ds:infinitive+simple	# T1 + r(e)
SFX xP er go/J1 tràer	ds:indicative+present is:first+singular	# T8 + o
SFX xP er gomi/I1 tràer	ds:indicative+present is:first+singular ds:interrogative	# T8 + o
SFX xP er ga tràer	ds:subjunctive+present is:first+singular	# T8 + a
SFX xP er gi tràer	ds:subjunctive+present is:second+singular	# T8 + e
SFX xP er ga tràer	ds:subjunctive+present is:second+singular	# T8 + e, 2s=3
SFX xP er ga tràer	ds:subjunctive+present is:third	# T8 + a
SFX xP er to/A1FS tràer	ds:participle+passive+strong is:singular+masculine
SFX xP àer arò/J1I1 tràer	ds:indicative+future is:first+singular	# T4 + rò
SFX xP àer arà/J1I1 tràer	ds:indicative+future is:first+singular	# T4 + rà
SFX xP àer aremo/J2 tràer	ds:indicative+future is:first+plural	# T4 + r[éí]mo
SFX xP àer arémoi/I2 tràer	ds:indicative+future is:first+plural ds:interrogative	# T4 + r[éí]mo
SFX xP àer arimo/J2 tràer	ds:indicative+future is:first+plural	# T4 + r[éí]mo
SFX xP àer arímoi/I2 tràer	ds:indicative+future is:first+plural ds:interrogative	# T4 + r[éí]mo
SFX xP àer arà/J3I3 tràer	ds:indicative+future is:second+singular	# T4 + rà
SFX xP àer aras/J3I3 tràer	ds:indicative+future is:second+singular	# T4 + rà
SFX xP àer aré/J3I3 tràer	ds:indicative+future is:second+singular	# T4 + ré
SFX xP àer ares/J3I3 tràer	ds:indicative+future is:second+singular	# T4 + ré
SFX xP àer aré/J4I4 tràer	ds:indicative+future is:second+plural	# T4 + ré
SFX xP àer arí/J4I4 tràer	ds:indicative+future is:second+plural	# T4 + rí
SFX xP àer aría tràer	ds:conditional+present is:first+singular	# T4 + ría
SFX xP àer arésimo tràer	ds:conditional+present is:first+plural	# T4 + résimo
SFX xP àer arísimo tràer	ds:conditional+present is:first+plural	# T4 + rísimo
SFX xP àer aría/J3j3I3 tràer	ds:conditional+present is:second+singular	# T4 + ría
SFX xP àer aresi/J4I4 tràer	ds:conditional+present is:second+plural	# T4 + rési
SFX xP àer arisi/J4I4 tràer	ds:conditional+present is:second+plural	# T4 + rési, padoan
SFX xP àer aresi/J3 tràer	ds:conditional+present is:second+singular	# T4 + rési
SFX xP àer arisi/J3 tràer	ds:conditional+present is:second+singular	# T4 + rési, padoan
SFX xP àer arésitu/j3I3 tràer	ds:conditional+present is:second+singular ds:interrogative	# T4 + rési
SFX xP àer arísitu/j3I3 tràer	ds:conditional+present is:second+singular ds:interrogative	# T4 + rési, padoan
SFX xP àer aría/J5 tràer	ds:conditional+present is:third	# T4 + ría
SFX xP àer aríel/I5 tràer	ds:conditional+present is:third ds:interrogative	# T4 + ría
SFX xP àer aríeƚo/i5 tràer	ds:conditional+present is:third ds:interrogative	# T4 + ríe
SFX xP àer arave/J1FS tràer	ds:conditional+present is:first+singular	# T4 + rà(v)e
SFX xP àer aràvemi/I1 tràer	ds:conditional+present is:first+singular ds:interrogative	# T4 + rà(v)e
SFX xP àer arave/Z5FS tràer	ds:conditional+present is:first+plural	# T4 + rà(v)e
SFX xP àer aràvemi/I6 tràer	ds:conditional+present is:first+plural ds:interrogative	# T4 + rà(v)e
SFX xP àer arave/J3FS tràer	ds:conditional+present is:second+singular	# T4 + rà(v)e
SFX xP àer aràvetu/j3I3 tràer	ds:conditional+present is:second+singular ds:interrogative	# T4 + rà(v)e
SFX xP àer arave/J4FS tràer	ds:conditional+present is:second+plural	# T4 + rà(v)e
SFX xP àer aràveu/I4 tràer	ds:conditional+present is:second+plural ds:interrogative	# T4 + rà(v)e
SFX xP àer aràe/J1I1 tràer	ds:conditional+present is:first+singular	# T4 + rà(v)e
SFX xP àer aràe/Z5 tràer	ds:conditional+present is:first+plural	# T4 + rà(v)e
SFX xP àer aràemi/I6 tràer	ds:conditional+present is:first+plural ds:interrogative	# T4 + rà(v)e
SFX xP àer aràe/j3J3I3 tràer	ds:conditional+present is:second+singular	# T4 + rà(v)e
SFX xP àer aràe/J4I4 tràer	ds:conditional+present is:second+plural	# T4 + rà(v)e
SFX xP àer aràe tràer	ds:conditional+present is:third	# T4 + rà(v)e
SFX xP àer arave/J5j5FS tràer	ds:conditional+present is:third	# T4 + rà(v)e
SFX xP àer arise/J5j5|| tràer	ds:conditional+present is:third	# T4 + rà(v)e
SFX xP àer aré/J1I1 tràer	ds:indicative+future is:first+singular	# T4 + ré
SFX xP àer aron/J2 tràer	ds:indicative+future is:first+plural	# T4 + rón
SFX xP àer aróni/I2 tràer	ds:indicative+future is:first+plural ds:interrogative	# T4 + rón
SFX xP àer aren/J2 tràer	ds:indicative+future is:first+plural	# T4 + rén
SFX xP àer aréni/I2 tràer	ds:indicative+future is:first+plural ds:interrogative	# T4 + rén
SFX xP àer aríe tràer	ds:conditional+present is:first+singular	# T4 + ríe
SFX xP àer arée tràer	ds:conditional+present is:first+singular	# T4 + rée
SFX xP àer arée tràer	ds:conditional+present is:second+singular	# T4 + rée
SFX xP àer arée tràer	ds:conditional+present is:third	# T4 + rée
SFX xP àer aron tràer	ds:conditional+present is:first+plural	# T4 + r(is)(i)ón(se)
SFX xP àer aronse tràer	ds:conditional+present is:first+plural	# T4 + r(is)(i)ón(se)
SFX xP àer aronsi tràer	ds:conditional+present is:first+plural	# T4 + r(is)(i)ón(se)
SFX xP àer arion tràer	ds:conditional+present is:first+plural	# T4 + r(is)(i)ón(se)
SFX xP àer arionse tràer	ds:conditional+present is:first+plural	# T4 + r(is)(i)ón(se)
SFX xP àer arionsi tràer	ds:conditional+present is:first+plural	# T4 + r(is)(i)ón(se)
SFX xP àer arison tràer	ds:conditional+present is:first+plural	# T4 + r(is)(i)ón(se)
SFX xP àer arisonse tràer	ds:conditional+present is:first+plural	# T4 + r(is)(i)ón(se)
SFX xP àer arisonsi tràer	ds:conditional+present is:first+plural	# T4 + r(is)(i)ón(se)
SFX xP àer arision tràer	ds:conditional+present is:first+plural	# T4 + r(is)(i)ón(se)
SFX xP àer arisionse tràer	ds:conditional+present is:first+plural	# T4 + r(is)(i)ón(se)
SFX xP àer arisionsi tràer	ds:conditional+present is:first+plural	# T4 + r(is)(i)ón(se)
SFX xP àer aren tràer	ds:conditional+present is:first+plural	# T4 + r(is)én(s[ei])
SFX xP àer arense tràer	ds:conditional+present is:first+plural	# T4 + r(is)én(s[ei])
SFX xP àer arensi tràer	ds:conditional+present is:first+plural	# T4 + r(is)én(s[ei])
SFX xP àer arisen tràer	ds:conditional+present is:first+plural	# T4 + r(is)én(s[ei])
SFX xP àer arisense tràer	ds:conditional+present is:first+plural	# T4 + r(is)én(s[ei])
SFX xP àer arisensi tràer	ds:conditional+present is:first+plural	# T4 + r(is)én(s[ei])
SFX xP àer arié tràer	ds:conditional+present is:second+singular	# T4 + r(is)ié
SFX xP àer ariè tràer	ds:conditional+present is:second+singular	# T4 + r(is)iè
SFX xP àer arisié tràer	ds:conditional+present is:second+singular	# T4 + r(is)ié
SFX xP àer arisiè tràer	ds:conditional+present is:second+singular	# T4 + r(is)iè
SFX xP àer aríe/J5j5 tràer	ds:conditional+present is:third	# T4 + ríe
SFX xP àer è/R0R1R2J4I4 tràer	ds:imperative+present is:second+plural	# T5 = T12 + è
SFX xP àer ège/R3 tràer	ds:imperative+present is:second+plural ds:pronomenal+locative	# T5 = T12 + è
SFX xP àer é/R0R1R2J4I4 tràer	ds:imperative+present is:second+plural	# T5 = T12 + é
SFX xP àer ége/R3 tràer	ds:imperative+present is:second+plural ds:pronomenal+locative	# T5 = T12 + é
SFX xP àer ègel/R4A1 tràer	ds:imperative+present is:second+plural ds:pronomenal+locative	# T5 = T12 + è
SFX xP àer égel/R4A1 tràer	ds:imperative+present is:second+plural ds:pronomenal+locative	# T5 = T12 + é
SFX xP àer ègeƚo/R5A1	tràer	ds:imperative+present is:second+plural ds:pronomenal+locative	# T5 = T12 + è
SFX xP àer égeƚo/R5A1	tràer	ds:imperative+present is:second+plural ds:pronomenal+locative	# T5 = T12 + é
SFX xP er 0/R0R1R2 tràer	ds:imperative+present is:second+singular	# T9
SFX xP er ge/R3 tràer	ds:imperative+present is:second+singular ds:pronomenal+locative	# T9
SFX xP er gel/R4A1 tràer	ds:imperative+present is:second+singular ds:pronomenal+locative	# T9
SFX xP er geƚo/R5A1	tràer	ds:imperative+present is:second+singular ds:pronomenal+locative	# T9
SFX xP rò mo/R0 erò	ds:imperative+present is:first+plural	# T5 + mo
SFX xP erò émoge/R3 erò	ds:imperative+present is:first+plural	# T5 + mo
SFX xP erò imo/R0 erò	ds:imperative+present is:first+plural	# T5 + mo
SFX xP erò ímoge/R3 erò	ds:imperative+present is:first+plural	# T5 + mo

# vèrbi –ar inregolari: [vʼ]ardar
SFX xQ Y 17
SFX xQ dar a/J3 ardar	ds:indicative+present is:second+singular	# T8 + a, 2s=3
SFX xQ dar àtu/I3 ardar	ds:indicative+present is:second+singular ds:interrogative	# T8 + a, 2s=3
SFX xQ dar à/J3I3 ardar	ds:indicative+future is:second+singular	# T4 + rà
SFX xQ dar as/J3I3 ardar	ds:indicative+future is:second+singular	# T4 + rà
SFX xQ dar é/J3I3 ardar	ds:indicative+future is:second+singular	# T4 + ré
SFX xQ dar es/J3I3 ardar	ds:indicative+future is:second+singular	# T4 + ré
SFX xQ dar é/J4I4 ardar	ds:indicative+future is:second+plural	# T4 + ré
SFX xQ dar í/J4I4 ardar	ds:indicative+future is:second+plural	# T4 + rí
SFX xQ rdo ʼ vardo	ds:imperative+present is:second+singular	# T9
SFX xQ do a/R0R1R2 ardo	ds:imperative+present is:second+singular	# T9
SFX xQ omi ege/R3 àrdomi	ds:imperative+present is:second+singular ds:pronomenal+locative	# T9
SFX xQ omi egel/R4A1 àrdomi	ds:imperative+present is:second+singular ds:pronomenal+locative	# T9
SFX xQ omi egeƚo/R5A1	àrdomi	ds:imperative+present is:second+singular ds:pronomenal+locative	# T9
SFX xQ vardo urda/R0R1R2 vardo	ds:imperative+present is:second+singular	# T9
SFX xQ vàrdomi úrdege/R3 vàrdomi	ds:imperative+present is:second+singular ds:pronomenal+locative	# T9
SFX xQ vàrdomi úrdegel/R4A1 vàrdomi	ds:imperative+present is:second+singular ds:pronomenal+locative	# T9
SFX xQ vàrdomi úrdegeƚo/R5A1	vàrdomi	ds:imperative+present is:second+singular ds:pronomenal+locative	# T9

# vèrbo –ir regolar: [fd]ir
# FIXME đir? (điando)
SFX xR Y 356
SFX xR r va/J1 [fd]ir	ds:indicative+imperfect is:first+singular	# T2 + (v)a
SFX xR ir ívami/I1 [fd]ir	ds:indicative+imperfect is:first+singular ds:interrogative	# T2 + (v)a
SFX xR r a/J1 [fd]ir	ds:indicative+imperfect is:first+singular	# T2 + (v)a
SFX xR ir íami/I1 [fd]ir	ds:indicative+imperfect is:first+singular ds:interrogative	# T2 + (v)a
SFX xR r vo/J1 [fd]ir	ds:indicative+imperfect is:first+singular	# T2 + (v)o
SFX xR ir ívomi/I1 [fd]ir	ds:indicative+imperfect is:first+singular ds:interrogative	# T2 + (v)o
SFX xR r o/J1 [fd]ir	ds:indicative+imperfect is:first+singular	# T2 + (v)o
SFX xR ir íomi/I1 [fd]ir	ds:indicative+imperfect is:first+singular ds:interrogative	# T2 + (v)o
SFX xR ir ívimo/J2I2 [fd]ir	ds:indicative+imperfect is:first+plural	# T2 + (v)imo
SFX xR ir íimo/J2I2 [fd]ir	ds:indicative+imperfect is:first+plural	# T2 + (v)imo
SFX xR r vi/J3 [fd]ir	ds:indicative+imperfect is:second+singular	# T2 + (v)i
SFX xR ir ívitu/j3I3 [fd]ir	ds:indicative+imperfect is:second+singular ds:interrogative	# T2 + (v)i
SFX xR r i/J3I3 [fd]ir	ds:indicative+imperfect is:second+singular	# T2 + (v)i
SFX xR ir íitu/j3I3 [fd]ir	ds:indicative+imperfect is:second+singular ds:interrogative	# T2 + (v)i
SFX xR r vi/J4 [fd]ir	ds:indicative+imperfect is:second+plural	# T2 + (v)i
SFX xR ir ívïu/I4 [fd]ir	ds:indicative+imperfect is:second+plural ds:interrogative	# T2 + (v)i
SFX xR r i/J4I4 [fd]ir	ds:indicative+imperfect is:second+plural	# T2 + (v)i
SFX xR r va [fd]ir	ds:indicative+imperfect is:third	# T2 + (v)a
SFX xR r a [fd]ir	ds:indicative+imperfect is:third	# T2 + (v)a
SFX xR r se/J1 [fd]ir	ds:subjunctive+imperfect is:first+singular	# T2 + se
SFX xR ir ísimo [fd]ir	ds:subjunctive+imperfect is:first+plural	# T2 + simo
SFX xR ir ésemo [fd]ir	ds:subjunctive+imperfect is:first+plural	# T2 + simo, coxòto
SFX xR r si/J3 [fd]ir	ds:subjunctive+imperfect is:second+singular	# T2 + si
SFX xR ir ísitu/j3I3 [fd]ir	ds:subjunctive+imperfect is:second+singular ds:interrogative	# T2 + si
SFX xR r si/J4I4 [fd]ir	ds:subjunctive+imperfect is:second+plural	# T2 + si
SFX xR ir esé/J4I4 [fd]ir	ds:subjunctive+imperfect is:second+plural	# T2 + si, coxòto
SFX xR r se [fd]ir	ds:subjunctive+imperfect is:third	# T2 + se
SFX xR r sto/A1 [fd]ir	ds:participle+passive+weak is:singular+masculine	# T2 + st[oiae]
SFX xR r ndo/P0 [fd]ir	ds:gerund+simple	# T2 + ndo = T7 + ndo
SFX xR ir índoge/P3 [fd]ir	ds:gerund+simple ds:pronomenal+genitive+locative	# T2 + ndo = T7 + ndo
SFX xR ir àndoge/P3 [fd]ir	ds:gerund+simple ds:pronomenal+genitive+locative	# T2 + ndo = T7 + ndo
SFX xR r nde/P0 [fd]ir	ds:gerund+simple	# T2 + ndo = T7 + ndo, buranèl
SFX xR ir índege/P3 [fd]ir	ds:gerund+simple ds:pronomenal+genitive+locative	# T2 + ndo = T7 + ndo, buranèl
SFX xR ir àndege/P3 [fd]ir	ds:gerund+simple ds:pronomenal+genitive+locative	# T2 + ndo = T7 + ndo, buranèl
SFX xR r nto/P0 [fd]ir	ds:gerund+simple	# T2 + nto = T7 + nto
SFX xR ir íntoge/P3 [fd]ir	ds:gerund+simple ds:pronomenal+genitive+locative	# T2 + nto = T7 + nto
SFX xR 0 ò/J1I1 [fd]ir	ds:indicative+future is:first+singular	# T4 + rò
SFX xR 0 à/J1I1 [fd]ir	ds:indicative+future is:first+singular	# T4 + rà
SFX xR 0 emo/J2 [fd]ir	ds:indicative+future is:first+plural	# T4 + r[éí]mo
SFX xR 0 émoi/I2 [fd]ir	ds:indicative+future is:first+plural ds:interrogative	# T4 + r[éí]mo
SFX xR 0 imo/J2 [fd]ir	ds:indicative+future is:first+plural	# T4 + r[éí]mo
SFX xR 0 ímoi/I2 [fd]ir	ds:indicative+future is:first+plural ds:interrogative	# T4 + r[éí]mo
SFX xR 0 à/J3I3 [fd]ir	ds:indicative+future is:second+singular	# T4 + rà
SFX xR 0 as/J3I3 [fd]ir	ds:indicative+future is:second+singular	# T4 + rà
SFX xR 0 é/J3I3 [fd]ir	ds:indicative+future is:second+singular	# T4 + ré
SFX xR 0 es/J3I3 [fd]ir	ds:indicative+future is:second+singular	# T4 + ré
SFX xR 0 è/J4I4 [fd]ir	ds:indicative+future is:second+plural	# T4 + rè
SFX xR 0 é/J4I4 [fd]ir	ds:indicative+future is:second+plural	# T4 + ré
SFX xR 0 í/J4I4 [fd]ir	ds:indicative+future is:second+plural	# T4 + rí
SFX xR 0 à [fd]ir	ds:indicative+future is:third	# T4 + rà
SFX xR 0 ía [fd]ir	ds:conditional+present is:first+singular	# T4 + ría
SFX xR ir aría [fd]ir	ds:conditional+present is:first+singular	# T4 + ría, vithentin
SFX xR 0 ésimo [fd]ir	ds:conditional+present is:first+plural	# T4 + résimo
SFX xR 0 ísimo [fd]ir	ds:conditional+present is:first+plural	# T4 + rísimo
SFX xR ir arísimo [fd]ir	ds:conditional+present is:first+plural	# T4 + résimo, vithentin
SFX xR 0 ía/J3j3I3 [fd]ir	ds:conditional+present is:second+singular	# T4 + ría
SFX xR ir aría/J3j3I3 [fd]ir	ds:conditional+present is:second+singular	# T4 + ría, vithentin
SFX xR 0 esi/J4I4 [fd]ir	ds:conditional+present is:second+plural	# T4 + rési
SFX xR 0 isi/J4I4 [fd]ir	ds:conditional+present is:second+plural	# T4 + rési, padoan
SFX xR ir arisi/J4I4 [fd]ir	ds:conditional+present is:second+plural	# T4 + rési, vithentin
SFX xR 0 esi/J3 [fd]ir	ds:conditional+present is:second+singular	# T4 + rési
SFX xR 0 isi/J3 [fd]ir	ds:conditional+present is:second+singular	# T4 + rési, padoan
SFX xR 0 ésitu/j3I3 [fd]ir	ds:conditional+present is:second+singular ds:interrogative	# T4 + rési
SFX xR 0 ísitu/j3I3 [fd]ir	ds:conditional+present is:second+singular ds:interrogative	# T4 + rési, padoan
SFX xR ir arisi/J3 [fd]ir	ds:conditional+present is:second+singular	# T4 + rési, vithentin
SFX xR ir arísitu/j3I3 [fd]ir	ds:conditional+present is:second+singular ds:interrogative	# T4 + rési, vithentin
SFX xR 0 ía [fd]ir	ds:conditional+present is:third	# T4 + ría
SFX xR ir aría [fd]ir	ds:conditional+present is:third	# T4 + ría, vithentin
SFX xR 0 ave/J1FS [fd]ir	ds:conditional+present is:first+singular	# T4 + rà(v)e
SFX xR 0 àvemi/I1 [fd]ir	ds:conditional+present is:first+singular ds:interrogative	# T4 + rà(v)e
SFX xR 0 ave/Z5FS [fd]ir	ds:conditional+present is:first+plural	# T4 + rà(v)e
SFX xR 0 àvemi/I6 [fd]ir	ds:conditional+present is:first+plural ds:interrogative	# T4 + rà(v)e
SFX xR 0 ave/J3FS [fd]ir	ds:conditional+present is:second+singular	# T4 + rà(v)e
SFX xR 0 àvetu/j3I3 [fd]ir	ds:conditional+present is:second+singular ds:interrogative	# T4 + rà(v)e
SFX xR 0 ave/J4FS [fd]ir	ds:conditional+present is:second+plural	# T4 + rà(v)e
SFX xR 0 àveu/I4 [fd]ir	ds:conditional+present is:second+plural ds:interrogative	# T4 + rà(v)e
SFX xR 0 ave/J5j5|| [fd]ir	ds:conditional+present is:third	# T4 + rà(v)e
SFX xR 0 ise/J5j5|| [fd]ir	ds:conditional+present is:third	# T4 + rà(v)e
SFX xR 0 àvel/A1 [fd]ir	ds:conditional+present is:third ds:interrogative	# T4 + rà(v)e
SFX xR 0 ísel/A1 [fd]ir	ds:conditional+present is:third ds:interrogative	# T4 + rà(v)e
SFX xR 0 àveƚo/A1 [fd]ir	ds:conditional+present is:third ds:interrogative	# T4 + rà(v)e
SFX xR 0 íseƚo/A1 [fd]ir	ds:conditional+present is:third ds:interrogative	# T4 + rà(v)e
SFX xR 0 ae/J1 [fd]ir	ds:conditional+present is:first+singular	# T4 + rà(v)e
SFX xR 0 àemi/I1 [fd]ir	ds:conditional+present is:first+singular ds:interrogative	# T4 + rà(v)e
SFX xR 0 ae/Z5 [fd]ir	ds:conditional+present is:first+plural	# T4 + rà(v)e
SFX xR 0 àemi/I6 [fd]ir	ds:conditional+present is:first+plural ds:interrogative	# T4 + rà(v)e
SFX xR 0 ae/j3J3I3 [fd]ir	ds:conditional+present is:second+singular	# T4 + rà(v)e
SFX xR 0 ae/J4I4 [fd]ir	ds:conditional+present is:second+plural	# T4 + rà(v)e
SFX xR 0 ae [fd]ir	ds:conditional+present is:third	# T4 + rà(v)e
SFX xR ir emo/J2 [fd]ir	ds:indicative+present is:first+plural	# T5 + mo
SFX xR ir émoi/I2 [fd]ir	ds:indicative+present is:first+plural ds:interrogative	# T5 + mo
SFX xR r mo/J2 [fd]ir	ds:indicative+present is:first+plural	# T5 + mo
SFX xR ir ímoi/I2 [fd]ir	ds:indicative+present is:first+plural ds:interrogative	# T5 + mo
SFX xR ir í/J4I4 [fd]ir	ds:indicative+present is:second+plural	# T5
SFX xR ir è/J4I4 [fd]ir	ds:indicative+present is:second+plural	# T5
SFX xR ir é/J4I4 [fd]ir	ds:indicative+present is:second+plural	# T5, T12 + é
SFX xR ir emo [fd]ir	ds:subjunctive+present is:first+plural	# T5 + mo
SFX xR r mo [fd]ir	ds:subjunctive+present is:first+plural	# T5 + mo
SFX xR ir í [fd]ir	ds:subjunctive+present is:second+plural	# T5
SFX xR ir è [fd]ir	ds:subjunctive+present is:second+plural	# T5
SFX xR ir é [fd]ir	ds:subjunctive+present is:second+plural	# T5, T12 + é([dg]e)
SFX xR ir í/R0J4I4 [fd]ir	ds:imperative+present is:second+plural	# T5
SFX xR ir íge/R3 [fd]ir	ds:imperative+present is:second+plural ds:pronomenal+locative	# T5
SFX xR ir è/R0J4I4 [fd]ir	ds:imperative+present is:second+plural	# T5
SFX xR ir ège/R3 [fd]ir	ds:imperative+present is:second+plural ds:pronomenal+locative	# T5
SFX xR ir é/R0R1J4I4 [fd]ir	ds:imperative+present is:second+plural	# T5 = T12 + é
SFX xR ir ége/R3 [fd]ir	ds:imperative+present is:second+plural ds:pronomenal+locative	# T12 + é
SFX xR o é/R0R1 [fd]iso	ds:imperative+present is:second+plural	# T12 + é
SFX xR o ége/R3 [fd]iso	ds:imperative+present is:second+plural ds:pronomenal+locative	# T12 + é
SFX xR o égel/R4A1 [fd]iso	ds:imperative+present is:second+plural ds:pronomenal+locative	# T12 + é
SFX xR ir emo/R0 [fd]ir	ds:imperative+present is:first+plural	# T5 + mo
SFX xR r mo/R0 [fd]ir	ds:imperative+present is:first+plural	# T5 + mo
SFX xR ir ímoge/R3 [fd]ir	ds:imperative+present is:first+plural	# T5 + mo
SFX xR ir on/R0R1 [fd]ir	ds:imperative+present is:first+plural	# T12 + ón
SFX xR ir ónge/R3 [fd]ir	ds:imperative+present is:first+plural	# T12 + ón
SFX xR ir óngel/R4A1 [fd]ir	ds:imperative+present is:first+plural	# T12 + ón
SFX xR ir en/R0R1 [fd]ir	ds:imperative+present is:first+plural	# T12 + én
SFX xR ir énge/R3 [fd]ir	ds:imperative+present is:first+plural	# T12 + én
SFX xR ir éngel/R4A1 [fd]ir	ds:imperative+present is:first+plural	# T12 + én
SFX xR r do/M0y2 [fd]ir	ds:participle+passive+weak is:singular+masculine	# T6 + d[oi]
SFX xR r da/F0y2 [fd]ir	ds:participle+passive+weak is:singular+femenine	# T6 + d[ae]
SFX xR ir ente [fd]ir	ds:participle+active	# T7 + nte
SFX xR ir ènte [fd]ir	ds:participle+active	# T7 + nte
SFX xR r ente [fd]ir	ds:participle+active	# T7 + nte
SFX xR r ènte [fd]ir	ds:participle+active	# T7 + nte
SFX xR ir esto/A1 [fd]ir	ds:participle+passive+weak is:singular+masculine	# T7 + st[oiae]
SFX xR ir endo/P0 [fd]ir	ds:gerund+simple	# T7 + ndo
SFX xR ir ando/P0FS [fd]ir	ds:gerund+simple	# T7 + ndo
SFX xR ir ende/P0 [fd]ir	ds:gerund+simple	# T7 + ndo, buranèl
SFX xR ir ande/P0 [fd]ir	ds:gerund+simple	# T7 + ndo, buranèl
SFX xR ir ento/P0 [fd]ir	ds:gerund+simple	# T7 + nto
SFX xR ir ènto/P0 [fd]ir	ds:gerund+simple	# T7 + nto
SFX xR r endo/P0 [fd]ir	ds:gerund+simple	# T7 + ndo
SFX xR r ende/P0 [fd]ir	ds:gerund+simple	# T7 + ndo, buranèl
SFX xR r ento/P0 [fd]ir	ds:gerund+simple	# T7 + nto
SFX xR r ènto/P0 [fd]ir	ds:gerund+simple	# T7 + nto
SFX xR r d [fd]ir	ds:participle+passive+weak is:singular+masculine	# T6 + d[oiae]
SFX xR r t [fd]ir	ds:participle+passive+weak is:singular+masculine	# T6 + d[oiae]
SFX xR r ve/J5|| [fd]ir	ds:indicative+imperfect is:third	# T2 + (v)a
SFX xR r e/J5|| [fd]ir	ds:indicative+imperfect is:third	# T2 + (v)a
SFX xR r ndo/P1|| [fd]ir	ds:gerund+simple ds:pronomenal+accusative	# T2 + ndo = T7 + ndo
SFX xR ir índogel/P4A1 [fd]ir	ds:gerund+simple ds:pronomenal+locative	# T2 + ndo = T7 + ndo
SFX xR ir àndogel/P4A1 [fd]ir	ds:gerund+simple ds:pronomenal+locative	# T2 + ndo = T7 + ndo
SFX xR r nde/P1|| [fd]ir	ds:gerund+simple ds:pronomenal+accusative	# T2 + ndo = T7 + ndo, buranèl
SFX xR ir índegel/P4A1 [fd]ir	ds:gerund+simple ds:pronomenal+locative	# T2 + ndo = T7 + ndo, buranèl
SFX xR ir àndegel/P4A1 [fd]ir	ds:gerund+simple ds:pronomenal+locative	# T2 + ndo = T7 + ndo, buranèl
SFX xR r nto/P1|| [fd]ir	ds:gerund+simple ds:pronomenal+accusative	# T2 + nto = T7 + nto
SFX xR ir íntogel/P4A1 [fd]ir	ds:gerund+simple ds:pronomenal+locative	# T2 + nto = T7 + nto
SFX xR 0 à/J5|| [fd]ir	ds:indicative+future is:third	# T4 + rà
SFX xR ir í/R1|| [fd]ir	ds:imperative+present is:second+plural	# T5
SFX xR ir ígel/R4A1 [fd]ir	ds:imperative+present is:second+plural ds:pronomenal+locative	# T5
SFX xR ir è/R1|| [fd]ir	ds:imperative+present is:second+plural	# T5
SFX xR ir ègel/R4A1 [fd]ir	ds:imperative+present is:second+plural ds:pronomenal+locative	# T5
SFX xR ir égel/R4A1 [fd]ir	ds:imperative+present is:second+plural ds:pronomenal+locative	# T5, T12 + é
SFX xR ir emo/R1|| [fd]ir	ds:imperative+present is:first+plural	# T5 + mo
SFX xR r mo/R1|| [fd]ir	ds:imperative+present is:first+plural	# T5 + mo
SFX xR ir ímogel/R4A1 [fd]ir	ds:imperative+present is:first+plural	# T5 + mo
SFX xR ir endo/P1|| [fd]ir	ds:gerund+simple ds:pronomenal+accusative	# T7 + ndo
SFX xR ir ando/P1|| [fd]ir	ds:gerund+simple ds:pronomenal+accusative	# T7 + ndo
SFX xR ir ende/P1|| [fd]ir	ds:gerund+simple ds:pronomenal+accusative	# T7 + ndo, buranèl
SFX xR ir ande/P1|| [fd]ir	ds:gerund+simple ds:pronomenal+accusative	# T7 + ndo, buranèl
SFX xR ir ento/P1|| [fd]ir	ds:gerund+simple ds:pronomenal+accusative	# T7 + nto
SFX xR ir èntogel/P4A1 [fd]ir	ds:gerund+simple ds:pronomenal+locative	# T7 + nto
SFX xR r endo/P1|| [fd]ir	ds:gerund+simple ds:pronomenal+accusative	# T7 + ndo
SFX xR r ende/P1|| [fd]ir	ds:gerund+simple ds:pronomenal+accusative	# T7 + ndo, buranèl
SFX xR r ento/P1|| [fd]ir	ds:gerund+simple ds:pronomenal+accusative	# T7 + nto
SFX xR r èntogel/P4A1 [fd]ir	ds:gerund+simple ds:pronomenal+locative	# T7 + nto
SFX xR r ve/J5j5|| [fd]ir	ds:indicative+imperfect is:third	# T2 + (v)a
SFX xR ir ível/I5 [fd]ir	ds:indicative+imperfect is:third ds:interrogative	# T2 + (v)a
SFX xR ir íveƚo/i5 [fd]ir	ds:indicative+imperfect is:third ds:interrogative	# T2 + (v)a
SFX xR r e/J5j5|| [fd]ir	ds:indicative+imperfect is:third	# T2 + (v)a
SFX xR ir íel/I5 [fd]ir	ds:indicative+imperfect is:third ds:interrogative	# T2 + (v)a
SFX xR ir íeƚo/i5 [fd]ir	ds:indicative+imperfect is:third ds:interrogative	# T2 + (v)a
SFX xR r ndo/P2|| [fd]ir	ds:gerund+simple ds:pronomenal+accusative	# T2 + ndo = T7 + ndo
SFX xR ir índogeƚo/P5 [fd]ir	ds:gerund+simple ds:pronomenal+locative	# T2 + ndo = T7 + ndo
SFX xR ir àndogeƚo/P5 [fd]ir	ds:gerund+simple ds:pronomenal+locative	# T2 + ndo = T7 + ndo
SFX xR r nde/P2|| [fd]ir	ds:gerund+simple ds:pronomenal+accusative	# T2 + ndo = T7 + ndo, buranèl
SFX xR ir índegeƚo/P5 [fd]ir	ds:gerund+simple ds:pronomenal+locative	# T2 + ndo = T7 + ndo, buranèl
SFX xR ir àndegeƚo/P5 [fd]ir	ds:gerund+simple ds:pronomenal+locative	# T2 + ndo = T7 + ndo, buranèl
SFX xR r nto/P2|| [fd]ir	ds:gerund+simple ds:pronomenal+accusative	# T2 + nto = T7 + nto
SFX xR ir íntogeƚo/P5 [fd]ir	ds:gerund+simple ds:pronomenal+locative	# T2 + nto = T7 + nto
SFX xR 0 à/J5j5|| [fd]ir	ds:indicative+future is:third	# T4 + rà
SFX xR 0 àl/I5 [fd]ir	ds:indicative+future is:third ds:interrogative	# T4 + rà
SFX xR 0 àƚo/i5 [fd]ir	ds:indicative+future is:third ds:interrogative	# T4 + rà
SFX xR ir í/R2|| [fd]ir	ds:imperative+present is:second+plural	# T5
SFX xR ir ígeƚo/R5A1	[fd]ir	ds:imperative+present is:second+plural ds:pronomenal+locative	# T5
SFX xR ir è/R2|| [fd]ir	ds:imperative+present is:second+plural	# T5
SFX xR ir é/R2|| [fd]ir	ds:imperative+present is:second+plural	# T5
SFX xR ir ègeƚo/R5A1	[fd]ir	ds:imperative+present is:second+plural ds:pronomenal+locative	# T5
SFX xR ir égeƚo/R5A1	[fd]ir	ds:imperative+present is:second+plural ds:pronomenal+locative	# T5
SFX xR ir emo/R2|| [fd]ir	ds:imperative+present is:first+plural	# T5 + mo
SFX xR r mo/R2|| [fd]ir	ds:imperative+present is:first+plural	# T5 + mo
SFX xR ir ímogeƚo/R5A1	[fd]ir	ds:imperative+present is:first+plural	# T5 + mo
SFX xR ir endo/P2|| [fd]ir	ds:gerund+simple ds:pronomenal+accusative	# T7 + ndo
SFX xR ir ando/P2|| [fd]ir	ds:gerund+simple ds:pronomenal+accusative	# T7 + ndo
SFX xR ir ende/P2|| [fd]ir	ds:gerund+simple ds:pronomenal+accusative	# T7 + ndo, buranèl
SFX xR ir ande/P2|| [fd]ir	ds:gerund+simple ds:pronomenal+accusative	# T7 + ndo, buranèl
SFX xR ir ento/P2|| [fd]ir	ds:gerund+simple ds:pronomenal+accusative	# T7 + nto
SFX xR ir èntogeƚo/P5 [fd]ir	ds:gerund+simple ds:pronomenal+locative	# T7 + nto
SFX xR r endo/P2|| [fd]ir	ds:gerund+simple ds:pronomenal+accusative	# T7 + ndo
SFX xR r ende/P2|| [fd]ir	ds:gerund+simple ds:pronomenal+accusative	# T7 + ndo, buranèl
SFX xR r ento/P2|| [fd]ir	ds:gerund+simple ds:pronomenal+accusative	# T7 + nto
SFX xR r èntogeƚo/P5 [fd]ir	ds:gerund+simple ds:pronomenal+locative	# T7 + nto
SFX xR r ve/J1 [fd]ir	ds:indicative+imperfect is:first+singular	# T2 + (v)e
SFX xR ir ívemi/I1 [fd]ir	ds:indicative+imperfect is:first+singular ds:interrogative	# T2 + (v)e
SFX xR r e/J1 [fd]ir	ds:indicative+imperfect is:first+singular	# T2 + (v)e
SFX xR ir íemi/I1 [fd]ir	ds:indicative+imperfect is:first+singular ds:interrogative	# T2 + (v)e
SFX xR ir ee/J1 [fd]ir	ds:indicative+imperfect is:first+singular	# T2 + (v)e, T2 = T1: aŧento PVT > VT | í > é
SFX xR ir éemi/I1 [fd]ir	ds:indicative+imperfect is:first+singular ds:interrogative	# T2 + (v)e, T2 = T1: aŧento PVT > VT | í > é
SFX xR r va/J3 [fd]ir	ds:indicative+imperfect is:second+singular	# T2 + (v)a, 2s=3
SFX xR ir ívatu/j3I3 [fd]ir	ds:indicative+imperfect is:second+singular ds:interrogative	# T2 + (v)a, 2s=3
SFX xR r a/J3I3 [fd]ir	ds:indicative+imperfect is:second+singular	# T2 + (v)a, 2s=3
SFX xR ir ea/J3 [fd]ir	ds:indicative+imperfect is:second+singular	# T2 + (v)a, 2s=3
SFX xR ir éetu/j3I3 [fd]ir	ds:indicative+imperfect is:second+singular ds:interrogative	# T2 + (v)a, 2s=3, T2 = T1: aŧento PVT > VT | à > é
SFX xR r se/FS [fd]ir	ds:subjunctive+imperfect is:second+singular	# T2 + se, 2s=3
SFX xR r s [fd]ir	ds:subjunctive+imperfect is:first+singular	# T2 + se
SFX xR r s [fd]ir	ds:subjunctive+imperfect is:third	# T2 + se
SFX xR ir ent [fd]ir	ds:participle+active	# T7 + nte
SFX xR ir ènt [fd]ir	ds:participle+active	# T7 + nte
SFX xR r ent [fd]ir	ds:participle+active	# T7 + nte
SFX xR r ènt [fd]ir	ds:participle+active	# T7 + nte
SFX xR ir est [fd]ir	ds:participle+passive+weak is:singular+masculine	# T7 + st[oiae]
SFX xR ir ent [fd]ir	ds:gerund+simple	# T7 + nto
SFX xR ir ènt [fd]ir	ds:gerund+simple	# T7 + nto
SFX xR r ent [fd]ir	ds:gerund+simple	# T7 + nto
SFX xR r ènt [fd]ir	ds:gerund+simple	# T7 + nto
SFX xR ir esto/A1FS [fd]ir	ds:participle+passive+weak is:singular+masculine	# T2 + st[oiae], T2 = T1: aŧento PVT > VT | í > é
SFX xR r st [fd]ir	ds:participle+passive+weak is:singular+masculine	# T2 + st[oiae]
SFX xR r nt [fd]ir	ds:gerund+simple	# T2 + nto = T7 + nto
SFX xR 0 è/J1I1 [fd]ir	ds:indicative+future is:first+singular	# T4 + rè
SFX xR 0 on/J2 [fd]ir	ds:indicative+future is:first+plural	# T4 + rón
SFX xR 0 óni/I2 [fd]ir	ds:indicative+future is:first+plural ds:interrogative	# T4 + rón
SFX xR 0 en/J2 [fd]ir	ds:indicative+future is:first+plural	# T4 + rén
SFX xR 0 éni/I2 [fd]ir	ds:indicative+future is:first+plural ds:interrogative	# T4 + rén
SFX xR 0 íe [fd]ir	ds:conditional+present is:first+singular	# T4 + ríe
SFX xR 0 ee [fd]ir	ds:conditional+present is:first+singular	# T4 + rée
SFX xR 0 ee [fd]ir	ds:conditional+present is:second+singular	# T4 + rée
SFX xR 0 ee [fd]ir	ds:conditional+present is:third	# T4 + rée
SFX xR 0 on [fd]ir	ds:conditional+present is:first+plural	# T4 + r(is)(i)ón(se)
SFX xR 0 onse [fd]ir	ds:conditional+present is:first+plural	# T4 + r(is)(i)ón(se)
SFX xR 0 onsi [fd]ir	ds:conditional+present is:first+plural	# T4 + r(is)(i)ón(se)
SFX xR 0 ion [fd]ir	ds:conditional+present is:first+plural	# T4 + r(is)(i)ón(se)
SFX xR 0 ionse [fd]ir	ds:conditional+present is:first+plural	# T4 + r(is)(i)ón(se)
SFX xR 0 ionsi [fd]ir	ds:conditional+present is:first+plural	# T4 + r(is)(i)ón(se)
SFX xR 0 ison [fd]ir	ds:conditional+present is:first+plural	# T4 + r(is)(i)ón(se)
SFX xR 0 isonse [fd]ir	ds:conditional+present is:first+plural	# T4 + r(is)(i)ón(se)
SFX xR 0 isonsi [fd]ir	ds:conditional+present is:first+plural	# T4 + r(is)(i)ón(se)
SFX xR 0 ision [fd]ir	ds:conditional+present is:first+plural	# T4 + r(is)(i)ón(se)
SFX xR 0 isionse [fd]ir	ds:conditional+present is:first+plural	# T4 + r(is)(i)ón(se)
SFX xR 0 isionsi [fd]ir	ds:conditional+present is:first+plural	# T4 + r(is)(i)ón(se)
SFX xR 0 en [fd]ir	ds:conditional+present is:first+plural	# T4 + r(is)én(s[ei])
SFX xR 0 ense [fd]ir	ds:conditional+present is:first+plural	# T4 + r(is)én(s[ei])
SFX xR 0 ensi [fd]ir	ds:conditional+present is:first+plural	# T4 + r(is)én(s[ei])
SFX xR 0 isen [fd]ir	ds:conditional+present is:first+plural	# T4 + r(is)én(s[ei])
SFX xR 0 isense [fd]ir	ds:conditional+present is:first+plural	# T4 + r(is)én(s[ei])
SFX xR 0 isensi [fd]ir	ds:conditional+present is:first+plural	# T4 + r(is)én(s[ei])
SFX xR 0 ié [fd]ir	ds:conditional+present is:second+singular	# T4 + r(is)ié
SFX xR 0 iè [fd]ir	ds:conditional+present is:second+singular	# T4 + r(is)iè
SFX xR 0 isié [fd]ir	ds:conditional+present is:second+singular	# T4 + r(is)ié
SFX xR 0 isiè [fd]ir	ds:conditional+present is:second+singular	# T4 + r(is)iè
SFX xR 0 íe [fd]ir	ds:conditional+present is:third	# T4 + ríe
SFX xR ir on/J2 [fd]ir	ds:indicative+imperfect is:first+plural	# T11 + (iv)(i)ón(se)
SFX xR ir óni/I2 [fd]ir	ds:indicative+imperfect is:first+plural ds:interrogative	# T11 + (iv)(i)ón(se)
SFX xR ir onse/J2 [fd]ir	ds:indicative+imperfect is:first+plural	# T11 + (iv)(i)ón(se)
SFX xR ir onsi/J2 [fd]ir	ds:indicative+imperfect is:first+plural	# T11 + (iv)(i)ón(se)
SFX xR r on/J2 [fd]ir	ds:indicative+imperfect is:first+plural	# T11 + (iv)(i)ón(se)
SFX xR r óni/I2 [fd]ir	ds:indicative+imperfect is:first+plural ds:interrogative	# T11 + (iv)(i)ón(se)
SFX xR r onse/J2 [fd]ir	ds:indicative+imperfect is:first+plural	# T11 + (iv)(i)ón(se)
SFX xR r onsi/J2 [fd]ir	ds:indicative+imperfect is:first+plural	# T11 + (iv)(i)ón(se)
SFX xR r von/J2 [fd]ir	ds:indicative+imperfect is:first+plural	# T11 + (iv)(i)ón(se)
SFX xR r vóni/I2 [fd]ir	ds:indicative+imperfect is:first+plural ds:interrogative	# T11 + (iv)(i)ón(se)
SFX xR r vonse/J2 [fd]ir	ds:indicative+imperfect is:first+plural	# T11 + (iv)(i)ón(se)
SFX xR r vonsi/J2 [fd]ir	ds:indicative+imperfect is:first+plural	# T11 + (iv)(i)ón(se)
SFX xR r vion/J2 [fd]ir	ds:indicative+imperfect is:first+plural	# T11 + (iv)(i)ón(se)
SFX xR r vióni/I2 [fd]ir	ds:indicative+imperfect is:first+plural ds:interrogative	# T11 + (iv)(i)ón(se)
SFX xR r vionse/J2 [fd]ir	ds:indicative+imperfect is:first+plural	# T11 + (iv)(i)ón(se)
SFX xR r vionsi/J2 [fd]ir	ds:indicative+imperfect is:first+plural	# T11 + (iv)(i)ón(se)
SFX xR ir en/J2 [fd]ir	ds:indicative+imperfect is:first+plural	# T11 + (iv)[éí]n(s[ei])
SFX xR ir éni/I2 [fd]ir	ds:indicative+imperfect is:first+plural ds:interrogative	# T11 + (iv)[éí]n(s[ei])
SFX xR ir ense/J2 [fd]ir	ds:indicative+imperfect is:first+plural	# T11 + (iv)[éí]n(s[ei])
SFX xR ir ensi/J2 [fd]ir	ds:indicative+imperfect is:first+plural	# T11 + (iv)[éí]n(s[ei])
SFX xR r ven/J2 [fd]ir	ds:indicative+imperfect is:first+plural	# T11 + (iv)[éí]n(s[ei])
SFX xR r véni/I2 [fd]ir	ds:indicative+imperfect is:first+plural ds:interrogative	# T11 + (iv)[éí]n(s[ei])
SFX xR r vense/J2 [fd]ir	ds:indicative+imperfect is:first+plural	# T11 + (iv)[éí]n(s[ei])
SFX xR r vensi/J2 [fd]ir	ds:indicative+imperfect is:first+plural	# T11 + (iv)[éí]n(s[ei])
SFX xR r n/J2 [fd]ir	ds:indicative+imperfect is:first+plural	# T11 + (iv)[éí]n(s[ei])
SFX xR ir íni/I2 [fd]ir	ds:indicative+imperfect is:first+plural ds:interrogative	# T11 + (iv)[éí]n(s[ei])
SFX xR r nse/J2 [fd]ir	ds:indicative+imperfect is:first+plural	# T11 + (iv)[éí]n(s[ei])
SFX xR r nsi/J2 [fd]ir	ds:indicative+imperfect is:first+plural	# T11 + (iv)[éí]n(s[ei])
SFX xR r vin/J2 [fd]ir	ds:indicative+imperfect is:first+plural	# T11 + (iv)[éí]n(s[ei])
SFX xR r víni/I2 [fd]ir	ds:indicative+imperfect is:first+plural ds:interrogative	# T11 + (iv)[éí]n(s[ei])
SFX xR r vinse/J2 [fd]ir	ds:indicative+imperfect is:first+plural	# T11 + (iv)[éí]n(s[ei])
SFX xR r vinsi/J2 [fd]ir	ds:indicative+imperfect is:first+plural	# T11 + (iv)[éí]n(s[ei])
SFX xR r é/J4I4 [fd]ir	ds:indicative+imperfect is:second+plural	# T11 + (iv)ié
SFX xR r vié/J4I4 [fd]ir	ds:indicative+imperfect is:second+plural	# T11 + (iv)ié
SFX xR ir on [fd]ir	ds:subjunctive+imperfect is:first+plural	# T11 + (is)(i)ón(e|se)
SFX xR ir one [fd]ir	ds:subjunctive+imperfect is:first+plural	# T11 + (is)(i)ón(e|se)
SFX xR ir onse [fd]ir	ds:subjunctive+imperfect is:first+plural	# T11 + (is)(i)ón(e|se)
SFX xR r on [fd]ir	ds:subjunctive+imperfect is:first+plural	# T11 + (is)(i)ón(e|se)
SFX xR r one [fd]ir	ds:subjunctive+imperfect is:first+plural	# T11 + (is)(i)ón(e|se)
SFX xR r onse [fd]ir	ds:subjunctive+imperfect is:first+plural	# T11 + (is)(i)ón(e|se)
SFX xR r son [fd]ir	ds:subjunctive+imperfect is:first+plural	# T11 + (is)(i)ón(e|se)
SFX xR r sone [fd]ir	ds:subjunctive+imperfect is:first+plural	# T11 + (is)(i)ón(e|se)
SFX xR r sonse [fd]ir	ds:subjunctive+imperfect is:first+plural	# T11 + (is)(i)ón(e|se)
SFX xR r sion [fd]ir	ds:subjunctive+imperfect is:first+plural	# T11 + (is)(i)ón(e|se)
SFX xR r sione [fd]ir	ds:subjunctive+imperfect is:first+plural	# T11 + (is)(i)ón(e|se)
SFX xR r sionse [fd]ir	ds:subjunctive+imperfect is:first+plural	# T11 + (is)(i)ón(e|se)
SFX xR ir en [fd]ir	ds:subjunctive+imperfect is:first+plural	# T11 + (is)én(e|s[ei])
SFX xR ir ene [fd]ir	ds:subjunctive+imperfect is:first+plural	# T11 + (is)én(e|s[ei])
SFX xR r ne [fd]ir	ds:subjunctive+imperfect is:first+plural	# T11 + (is)én(e|s[ei])
SFX xR ir ense [fd]ir	ds:subjunctive+imperfect is:first+plural	# T11 + (is)én(e|s[ei])
SFX xR ir ensi [fd]ir	ds:subjunctive+imperfect is:first+plural	# T11 + (is)én(e|s[ei])
SFX xR r sen [fd]ir	ds:subjunctive+imperfect is:first+plural	# T11 + (is)én(e|s[ei])
SFX xR r sene [fd]ir	ds:subjunctive+imperfect is:first+plural	# T11 + (is)én(e|s[ei])
SFX xR r sense [fd]ir	ds:subjunctive+imperfect is:first+plural	# T11 + (is)én(e|s[ei])
SFX xR r sensi [fd]ir	ds:subjunctive+imperfect is:first+plural	# T11 + (is)én(e|s[ei])
SFX xR r é [fd]ir	ds:subjunctive+imperfect is:second+plural	# T11 + (is)ié([dg]e)
SFX xR r ede [fd]ir	ds:subjunctive+imperfect is:second+plural	# T11 + (is)ié([dg]e)
SFX xR r ege [fd]ir	ds:subjunctive+imperfect is:second+plural	# T11 + (is)ié([dg]e)
SFX xR r è [fd]ir	ds:subjunctive+imperfect is:second+plural	# T11 + (is)iè([dg]e)
SFX xR r ède [fd]ir	ds:subjunctive+imperfect is:second+plural	# T11 + (is)iè([dg]e)
SFX xR r ège [fd]ir	ds:subjunctive+imperfect is:second+plural	# T11 + (is)iè([dg]e)
SFX xR r ge [fd]ir	ds:subjunctive+imperfect is:second+plural	# T11 + (is)ié([dg]e)
SFX xR r sié [fd]ir	ds:subjunctive+imperfect is:second+plural	# T11 + (is)ié([dg]e)
SFX xR r siede [fd]ir	ds:subjunctive+imperfect is:second+plural	# T11 + (is)ié([dg]e)
SFX xR r siege [fd]ir	ds:subjunctive+imperfect is:second+plural	# T11 + (is)ié([dg]e)
SFX xR r siè [fd]ir	ds:subjunctive+imperfect is:second+plural	# T11 + (is)iè([dg]e)
SFX xR r siède [fd]ir	ds:subjunctive+imperfect is:second+plural	# T11 + (is)iè([dg]e)
SFX xR r siège [fd]ir	ds:subjunctive+imperfect is:second+plural	# T11 + (is)iè([dg]e)
SFX xR ir on/J2 [fd]ir	ds:indicative+present is:first+plural	# T12 + ón
SFX xR ir óni/I2 [fd]ir	ds:indicative+present is:first+plural ds:interrogative	# T12 + ón
SFX xR 0 n/J2 [fd]iso	ds:indicative+present is:first+plural	# T12 + ón
SFX xR o óni/I2 [fd]iso	ds:indicative+present is:first+plural ds:interrogative	# T12 + ón
SFX xR ir en/J2 [fd]ir	ds:indicative+present is:first+plural	# T12 + én
SFX xR ir éni/I2 [fd]ir	ds:indicative+present is:first+plural ds:interrogative	# T12 + én
SFX xR o en/J2 [fd]iso	ds:indicative+present is:first+plural	# T12 + én
SFX xR o éni/I2 [fd]iso	ds:indicative+present is:first+plural ds:interrogative	# T12 + én
SFX xR ir on [fd]ir	ds:subjunctive+present is:first+plural	# T12 + (i)ón(e)
SFX xR ir one [fd]ir	ds:subjunctive+present is:first+plural	# T12 + (i)ón(e)
SFX xR r on [fd]ir	ds:subjunctive+present is:first+plural	# T12 + (i)ón(e)
SFX xR r one [fd]ir	ds:subjunctive+present is:first+plural	# T12 + (i)ón(e)
SFX xR 0 n [fd]iso	ds:subjunctive+present is:first+plural	# T12 + (i)ón(e)
SFX xR 0 ne [fd]iso	ds:subjunctive+present is:first+plural	# T12 + (i)ón(e)
SFX xR o ion [fd]iso	ds:subjunctive+present is:first+plural	# T12 + (i)ón(e)
SFX xR o ione [fd]iso	ds:subjunctive+present is:first+plural	# T12 + (i)ón(e)
SFX xR ir en [fd]ir	ds:subjunctive+present is:first+plural	# T12 + én(e)
SFX xR ir ene [fd]ir	ds:subjunctive+present is:first+plural	# T12 + én(e)
SFX xR o en [fd]iso	ds:subjunctive+present is:first+plural	# T12 + én(e)
SFX xR o ene [fd]iso	ds:subjunctive+present is:first+plural	# T12 + én(e)
SFX xR o é/J4I4 [fd]iso	ds:indicative+present is:second+plural	# T12 + é
SFX xR o é [fd]iso	ds:subjunctive+present is:second+plural	# T12 + é([dg]e)
SFX xR ir ede [fd]ir	ds:subjunctive+present is:second+plural	# T12 + é([dg]e)
SFX xR ir ege [fd]ir	ds:subjunctive+present is:second+plural	# T12 + é([dg]e)
SFX xR r ge [fd]ir	ds:subjunctive+present is:second+plural	# T12 + é([dg]e)
SFX xR o ede [fd]iso	ds:subjunctive+present is:second+plural	# T12 + é([dg]e)
SFX xR o ege [fd]iso	ds:subjunctive+present is:second+plural	# T12 + é([dg]e)


# vèrbi pronomenali (destakai)
SFX P0 Y 3
SFX P0 0 0/V0|| .
SFX P0 0 0/V1|| r
SFX P0 0 0/V2|| [^r]

# vèrbi pronomenali (takai)
SFX P3 Y 193
SFX P3 0 ge r	ds:pronomenal+genitive+locative
SFX P3 0 de r	ds:pronomenal+genitive+locative
SFX P3 ar àrgen ar	ds:pronomenal+genitive+locative
SFX P3 ar àrgin ar	ds:pronomenal+genitive+locative
SFX P3 ar àrgene ar	ds:pronomenal+genitive+locative
SFX P3 ar àrgende ar	ds:pronomenal+genitive+locative
SFX P3 ar àrgine ar	ds:pronomenal+genitive+locative
SFX P3 ar àrginde ar	ds:pronomenal+genitive+locative
SFX P3 0 me r	ds:pronomenal+reflexive
SFX P3 0 n r	ds:pronomenal+genitive
SFX P3 0 ne r	ds:pronomenal+genitive
SFX P3 0 de r	ds:pronomenal+genitive
SFX P3 ar àrmen ar	ds:pronomenal+reflexive
SFX P3 ar àrmene ar	ds:pronomenal+reflexive
SFX P3 ar àrmende ar	ds:pronomenal+reflexive
SFX P3 ar àrmege ar	ds:pronomenal+reflexive
SFX P3 0 se r	ds:pronomenal+reflexive
SFX P3 ar àrsen ar	ds:pronomenal+reflexive
SFX P3 ar àrsene ar	ds:pronomenal+reflexive
SFX P3 ar àrsende ar	ds:pronomenal+reflexive
SFX P3 ar àrsege ar	ds:pronomenal+reflexive
SFX P3 0 te r	ds:pronomenal+reflexive
SFX P3 ar àrten ar	ds:pronomenal+reflexive
SFX P3 ar àrtene ar	ds:pronomenal+reflexive
SFX P3 ar àrtende ar	ds:pronomenal+reflexive
SFX P3 ar àrtege ar	ds:pronomenal+reflexive
SFX P3 0 ve r	ds:pronomenal+reflexive
SFX P3 ar àrven ar	ds:pronomenal+reflexive
SFX P3 ar àrvene ar	ds:pronomenal+reflexive
SFX P3 ar àrvende ar	ds:pronomenal+reflexive
SFX P3 ar àrvege ar	ds:pronomenal+reflexive
SFX P3 er érgen er	ds:pronomenal+genitive+locative
SFX P3 er érgin er	ds:pronomenal+genitive+locative
SFX P3 er érgene er	ds:pronomenal+genitive+locative
SFX P3 er érgende er	ds:pronomenal+genitive+locative
SFX P3 er érgine er	ds:pronomenal+genitive+locative
SFX P3 er érginde er	ds:pronomenal+genitive+locative
SFX P3 er érmen er	ds:pronomenal+reflexive
SFX P3 er érmene er	ds:pronomenal+reflexive
SFX P3 er érmende er	ds:pronomenal+reflexive
SFX P3 er érmege er	ds:pronomenal+reflexive
SFX P3 er érsen er	ds:pronomenal+reflexive
SFX P3 er érsene er	ds:pronomenal+reflexive
SFX P3 er érsende er	ds:pronomenal+reflexive
SFX P3 er érsege er	ds:pronomenal+reflexive
SFX P3 er érten er	ds:pronomenal+reflexive
SFX P3 er értene er	ds:pronomenal+reflexive
SFX P3 er értende er	ds:pronomenal+reflexive
SFX P3 er értege er	ds:pronomenal+reflexive
SFX P3 er érven er	ds:pronomenal+reflexive
SFX P3 er érvene er	ds:pronomenal+reflexive
SFX P3 er érvende er	ds:pronomenal+reflexive
SFX P3 er érvege er	ds:pronomenal+reflexive
SFX P3 ir írgen ir	ds:pronomenal+genitive+locative
SFX P3 ir írgin ir	ds:pronomenal+genitive+locative
SFX P3 ir írgene ir	ds:pronomenal+genitive+locative
SFX P3 ir írgende ir	ds:pronomenal+genitive+locative
SFX P3 ir írgine ir	ds:pronomenal+genitive+locative
SFX P3 ir írginde ir	ds:pronomenal+genitive+locative
SFX P3 ir írmen ir	ds:pronomenal+reflexive
SFX P3 ir írmene ir	ds:pronomenal+reflexive
SFX P3 ir írmende ir	ds:pronomenal+reflexive
SFX P3 ir írmege ir	ds:pronomenal+reflexive
SFX P3 ir írsen ir	ds:pronomenal+reflexive
SFX P3 ir írsene ir	ds:pronomenal+reflexive
SFX P3 ir írsende ir	ds:pronomenal+reflexive
SFX P3 ir írsege ir	ds:pronomenal+reflexive
SFX P3 ir írten ir	ds:pronomenal+reflexive
SFX P3 ir írtene ir	ds:pronomenal+reflexive
SFX P3 ir írtende ir	ds:pronomenal+reflexive
SFX P3 ir írtege ir	ds:pronomenal+reflexive
SFX P3 ir írven ir	ds:pronomenal+reflexive
SFX P3 ir írvene ir	ds:pronomenal+reflexive
SFX P3 ir írvende ir	ds:pronomenal+reflexive
SFX P3 ir írvege ir	ds:pronomenal+reflexive
SFX P3 0 n ge	ds:pronomenal+genitive+locative
SFX P3 e in ge	ds:pronomenal+genitive+locative
SFX P3 0 ne ge	ds:pronomenal+genitive+locative
SFX P3 0 nde ge	ds:pronomenal+genitive+locative
SFX P3 e ine ge	ds:pronomenal+genitive+locative
SFX P3 e inde ge	ds:pronomenal+genitive+locative
SFX P3 ge me ge	ds:pronomenal+reflexive
SFX P3 ge men ge	ds:pronomenal+reflexive
SFX P3 ge mene ge	ds:pronomenal+reflexive
SFX P3 ge mende ge	ds:pronomenal+reflexive
SFX P3 ge mege ge	ds:pronomenal+reflexive
SFX P3 ge n ge	ds:pronomenal+genitive
SFX P3 ge ne ge	ds:pronomenal+genitive
SFX P3 ge nde ge	ds:pronomenal+genitive
SFX P3 ge se ge	ds:pronomenal+reflexive
SFX P3 ge sen ge	ds:pronomenal+reflexive
SFX P3 ge sene ge	ds:pronomenal+reflexive
SFX P3 ge sende ge	ds:pronomenal+reflexive
SFX P3 ge sege ge	ds:pronomenal+reflexive
SFX P3 ge te ge	ds:pronomenal+reflexive
SFX P3 ge ten ge	ds:pronomenal+reflexive
SFX P3 ge tene ge	ds:pronomenal+reflexive
SFX P3 ge tende ge	ds:pronomenal+reflexive
SFX P3 ge tege ge	ds:pronomenal+reflexive
SFX P3 ge ve ge	ds:pronomenal+reflexive
SFX P3 ge ven ge	ds:pronomenal+reflexive
SFX P3 ge vene ge	ds:pronomenal+reflexive
SFX P3 ge vende ge	ds:pronomenal+reflexive
SFX P3 ge vege ge	ds:pronomenal+reflexive
SFX P3 tu ge itu	ds:pronomenal+locative
SFX P3 tu gen itu	ds:pronomenal+genitive+locative
SFX P3 tu gin itu	ds:pronomenal+genitive+locative
SFX P3 tu gene itu	ds:pronomenal+genitive+locative
SFX P3 tu gende itu	ds:pronomenal+genitive+locative
SFX P3 tu gine itu	ds:pronomenal+genitive+locative
SFX P3 tu ginde itu	ds:pronomenal+genitive+locative
SFX P3 tu me itu	ds:pronomenal+reflexive
SFX P3 tu men itu	ds:pronomenal+reflexive
SFX P3 tu mene itu	ds:pronomenal+reflexive
SFX P3 tu mende itu	ds:pronomenal+reflexive
SFX P3 tu mege itu	ds:pronomenal+reflexive
SFX P3 tu n itu	ds:pronomenal+genitive
SFX P3 tu ne itu	ds:pronomenal+genitive
SFX P3 tu nde itu	ds:pronomenal+genitive
SFX P3 tu se itu	ds:pronomenal+reflexive
SFX P3 tu sen itu	ds:pronomenal+reflexive
SFX P3 tu sene itu	ds:pronomenal+reflexive
SFX P3 tu sende itu	ds:pronomenal+reflexive
SFX P3 tu sege itu	ds:pronomenal+reflexive
SFX P3 u e itu	ds:pronomenal+reflexive
SFX P3 u en itu	ds:pronomenal+reflexive
SFX P3 u ene itu	ds:pronomenal+reflexive
SFX P3 u ende itu	ds:pronomenal+reflexive
SFX P3 u ege itu	ds:pronomenal+reflexive
SFX P3 tu ve itu	ds:pronomenal+reflexive
SFX P3 tu ven itu	ds:pronomenal+reflexive
SFX P3 tu vene itu	ds:pronomenal+reflexive
SFX P3 tu vende itu	ds:pronomenal+reflexive
SFX P3 tu vege itu	ds:pronomenal+reflexive
SFX P3 0 lo [aei]r	is:singular+masculine ds:pronomenal+reflexive
SFX P3 0 li [aei]r	is:plural+masculine ds:pronomenal+reflexive
SFX P3 0 la [aei]r	is:singular+femenine ds:pronomenal+reflexive
SFX P3 0 le [aei]r	is:plural+femenine ds:pronomenal+reflexive
SFX P3 mi ge omi	ds:pronomenal+locative
SFX P3 mi gen omi	ds:pronomenal+genitive+locative
SFX P3 mi gin omi	ds:pronomenal+genitive+locative
SFX P3 mi gene omi	ds:pronomenal+genitive+locative
SFX P3 mi gende omi	ds:pronomenal+genitive+locative
SFX P3 mi gine omi	ds:pronomenal+genitive+locative
SFX P3 mi ginde omi	ds:pronomenal+genitive+locative
SFX P3 i e omi	ds:pronomenal+reflexive
SFX P3 i en omi	ds:pronomenal+reflexive
SFX P3 i ene omi	ds:pronomenal+reflexive
SFX P3 i ende omi	ds:pronomenal+reflexive
SFX P3 mi n omi	ds:pronomenal+genitive
SFX P3 mi ne omi	ds:pronomenal+genitive
SFX P3 mi nde omi	ds:pronomenal+genitive
SFX P3 mi se omi	ds:pronomenal+reflexive
SFX P3 mi sen omi	ds:pronomenal+reflexive
SFX P3 mi sene omi	ds:pronomenal+reflexive
SFX P3 mi sende omi	ds:pronomenal+reflexive
SFX P3 mi sege omi	ds:pronomenal+reflexive
SFX P3 mi te omi	ds:pronomenal+reflexive
SFX P3 mi ten omi	ds:pronomenal+reflexive
SFX P3 mi tene omi	ds:pronomenal+reflexive
SFX P3 mi tende omi	ds:pronomenal+reflexive
SFX P3 mi tege omi	ds:pronomenal+reflexive
SFX P3 mi ve omi	ds:pronomenal+reflexive
SFX P3 mi ven omi	ds:pronomenal+reflexive
SFX P3 mi vene omi	ds:pronomenal+reflexive
SFX P3 mi vende omi	ds:pronomenal+reflexive
SFX P3 mi vege omi	ds:pronomenal+reflexive
SFX P3 0 ge o	ds:pronomenal+locative
SFX P3 0 gen o	ds:pronomenal+genitive+locative
SFX P3 0 gin o	ds:pronomenal+genitive+locative
SFX P3 0 gene o	ds:pronomenal+genitive+locative
SFX P3 0 gende o	ds:pronomenal+genitive+locative
SFX P3 0 gine o	ds:pronomenal+genitive+locative
SFX P3 0 ginde o	ds:pronomenal+genitive+locative
SFX P3 0 me o	ds:pronomenal+reflexive
SFX P3 0 men o	ds:pronomenal+reflexive
SFX P3 0 mene o	ds:pronomenal+reflexive
SFX P3 0 mende o	ds:pronomenal+reflexive
SFX P3 0 n o	ds:pronomenal+genitive
SFX P3 0 ne o	ds:pronomenal+genitive
SFX P3 0 nde o	ds:pronomenal+genitive
SFX P3 0 se o	ds:pronomenal+reflexive
SFX P3 0 sen o	ds:pronomenal+reflexive
SFX P3 0 sene o	ds:pronomenal+reflexive
SFX P3 0 sende o	ds:pronomenal+reflexive
SFX P3 0 te o	ds:pronomenal+reflexive
SFX P3 0 ten o	ds:pronomenal+reflexive
SFX P3 0 tene o	ds:pronomenal+reflexive
SFX P3 0 tende o	ds:pronomenal+reflexive
SFX P3 0 ve o	ds:pronomenal+reflexive
SFX P3 0 ven o	ds:pronomenal+reflexive
SFX P3 0 vene o	ds:pronomenal+reflexive
SFX P3 0 vende o	ds:pronomenal+reflexive

# vèrbi pronomenali (destakai senŧa èle vanesente)
SFX P1 Y 2
SFX P1 0 0/V4 [^r]
SFX P1 0 0/V3 .

# vèrbi pronomenali (takai senŧa èle vanesente)
SFX P4 Y 188
SFX P4 0 lo r	is:singular+masculine ds:pronomenal+accusative
SFX P4 0 la r	is:singular+femenine ds:pronomenal+accusative
SFX P4 0 li r	is:plural+masculine ds:pronomenal+accusative
SFX P4 0 le r	is:plural+femenine ds:pronomenal+accusative
SFX P4 ar àrgel ar	is:singular+masculine ds:pronomenal+locative
SFX P4 ar àrgelo ar	is:singular+masculine ds:pronomenal+locative
SFX P4 ar àrgeli ar	is:plural+masculine ds:pronomenal+locative
SFX P4 ar àrgela ar	is:singular+femenine ds:pronomenal+locative
SFX P4 ar àrgele ar	is:plural+femenine ds:pronomenal+locative
SFX P4 ar àrmel ar	is:singular+masculine ds:pronomenal+reflexive
SFX P4 ar àrmelo ar	is:singular+masculine ds:pronomenal+reflexive
SFX P4 ar àrmeli ar	is:plural+masculine ds:pronomenal+reflexive
SFX P4 ar àrmela ar	is:singular+femenine ds:pronomenal+reflexive
SFX P4 ar àrmele ar	is:plural+femenine ds:pronomenal+reflexive
SFX P4 ar àrnel ar	is:singular+masculine ds:pronomenal+reflexive
SFX P4 ar àrnelo ar	is:singular+masculine ds:pronomenal+reflexive
SFX P4 ar àrneli ar	is:plural+masculine ds:pronomenal+reflexive
SFX P4 ar àrnela ar	is:singular+femenine ds:pronomenal+reflexive
SFX P4 ar àrnele ar	is:plural+femenine ds:pronomenal+reflexive
SFX P4 ar àrsel ar	is:singular+masculine ds:pronomenal+reflexive
SFX P4 ar àrselo ar	is:singular+masculine ds:pronomenal+reflexive
SFX P4 ar àrseli ar	is:plural+masculine ds:pronomenal+reflexive
SFX P4 ar àrsela ar	is:singular+femenine ds:pronomenal+reflexive
SFX P4 ar àrsele ar	is:plural+femenine ds:pronomenal+reflexive
SFX P4 ar àrtel ar	is:singular+masculine ds:pronomenal+reflexive
SFX P4 ar àrtelo ar	is:singular+masculine ds:pronomenal+reflexive
SFX P4 ar àrteli ar	is:plural+masculine ds:pronomenal+reflexive
SFX P4 ar àrtela ar	is:singular+femenine ds:pronomenal+reflexive
SFX P4 ar àrtele ar	is:plural+femenine ds:pronomenal+reflexive
SFX P4 ar àrvel ar	is:singular+masculine ds:pronomenal+reflexive
SFX P4 ar àrvelo ar	is:singular+masculine ds:pronomenal+reflexive
SFX P4 ar àrveli ar	is:plural+masculine ds:pronomenal+reflexive
SFX P4 ar àrvela ar	is:singular+femenine ds:pronomenal+reflexive
SFX P4 ar àrvele ar	is:plural+femenine ds:pronomenal+reflexive
SFX P4 er érgel er	is:singular+masculine ds:pronomenal+locative
SFX P4 er érgelo er	is:singular+masculine ds:pronomenal+locative
SFX P4 er érgeli er	is:plural+masculine ds:pronomenal+locative
SFX P4 er érgela er	is:singular+femenine ds:pronomenal+locative
SFX P4 er érgele er	is:plural+femenine ds:pronomenal+locative
SFX P4 er érmel er	is:singular+masculine ds:pronomenal+reflexive
SFX P4 er érmelo er	is:singular+masculine ds:pronomenal+reflexive
SFX P4 er érmeli er	is:plural+masculine ds:pronomenal+reflexive
SFX P4 er érmela er	is:singular+femenine ds:pronomenal+reflexive
SFX P4 er érmele er	is:plural+femenine ds:pronomenal+reflexive
SFX P4 er érnel er	is:singular+masculine ds:pronomenal+reflexive
SFX P4 er érnelo er	is:singular+masculine ds:pronomenal+reflexive
SFX P4 er érneli er	is:plural+masculine ds:pronomenal+reflexive
SFX P4 er érnela er	is:singular+femenine ds:pronomenal+reflexive
SFX P4 er érnele er	is:plural+femenine ds:pronomenal+reflexive
SFX P4 er érsel er	is:singular+masculine ds:pronomenal+reflexive
SFX P4 er érselo er	is:singular+masculine ds:pronomenal+reflexive
SFX P4 er érseli er	is:plural+masculine ds:pronomenal+reflexive
SFX P4 er érsela er	is:singular+femenine ds:pronomenal+reflexive
SFX P4 er érsele er	is:plural+femenine ds:pronomenal+reflexive
SFX P4 er értel er	is:singular+masculine ds:pronomenal+reflexive
SFX P4 er értelo er	is:singular+masculine ds:pronomenal+reflexive
SFX P4 er érteli er	is:plural+masculine ds:pronomenal+reflexive
SFX P4 er értela er	is:singular+femenine ds:pronomenal+reflexive
SFX P4 er értele er	is:plural+femenine ds:pronomenal+reflexive
SFX P4 er érvel er	is:singular+masculine ds:pronomenal+reflexive
SFX P4 er érvelo er	is:singular+masculine ds:pronomenal+reflexive
SFX P4 er érveli er	is:plural+masculine ds:pronomenal+reflexive
SFX P4 er érvela er	is:singular+femenine ds:pronomenal+reflexive
SFX P4 er érvele er	is:plural+femenine ds:pronomenal+reflexive
SFX P4 ir írgel ir	is:singular+masculine ds:pronomenal+locative
SFX P4 ir írgelo ir	is:singular+masculine ds:pronomenal+locative
SFX P4 ir írgeli ir	is:plural+masculine ds:pronomenal+locative
SFX P4 ir írgela ir	is:singular+femenine ds:pronomenal+locative
SFX P4 ir írgele ir	is:plural+femenine ds:pronomenal+locative
SFX P4 ir írmel ir	is:singular+masculine ds:pronomenal+reflexive
SFX P4 ir írmelo ir	is:singular+masculine ds:pronomenal+reflexive
SFX P4 ir írmeli ir	is:plural+masculine ds:pronomenal+reflexive
SFX P4 ir írmela ir	is:singular+femenine ds:pronomenal+reflexive
SFX P4 ir írmele ir	is:plural+femenine ds:pronomenal+reflexive
SFX P4 ir írnel ir	is:singular+masculine ds:pronomenal+reflexive
SFX P4 ir írnelo ir	is:singular+masculine ds:pronomenal+reflexive
SFX P4 ir írneli ir	is:plural+masculine ds:pronomenal+reflexive
SFX P4 ir írnela ir	is:singular+femenine ds:pronomenal+reflexive
SFX P4 ir írnele ir	is:plural+femenine ds:pronomenal+reflexive
SFX P4 ir írsel ir	is:singular+masculine ds:pronomenal+reflexive
SFX P4 ir írselo ir	is:singular+masculine ds:pronomenal+reflexive
SFX P4 ir írseli ir	is:plural+masculine ds:pronomenal+reflexive
SFX P4 ir írsela ir	is:singular+femenine ds:pronomenal+reflexive
SFX P4 ir írsele ir	is:plural+femenine ds:pronomenal+reflexive
SFX P4 ir írtel ir	is:singular+masculine ds:pronomenal+reflexive
SFX P4 ir írtelo ir	is:singular+masculine ds:pronomenal+reflexive
SFX P4 ir írteli ir	is:plural+masculine ds:pronomenal+reflexive
SFX P4 ir írtela ir	is:singular+femenine ds:pronomenal+reflexive
SFX P4 ir írtele ir	is:plural+femenine ds:pronomenal+reflexive
SFX P4 ir írvel ir	is:singular+masculine ds:pronomenal+reflexive
SFX P4 ir írvelo ir	is:singular+masculine ds:pronomenal+reflexive
SFX P4 ir írveli ir	is:plural+masculine ds:pronomenal+reflexive
SFX P4 ir írvela ir	is:singular+femenine ds:pronomenal+reflexive
SFX P4 ir írvele ir	is:plural+femenine ds:pronomenal+reflexive
SFX P4 gel lo [aàeéèiïíoóòuüú]gel	is:singular+masculine ds:pronomenal+accusative
SFX P4 gel la [aàeéèiïíoóòuüú]gel	is:singular+femenine ds:pronomenal+accusative
SFX P4 gel li [aàeéèiïíoóòuüú]gel	is:plural+masculine ds:pronomenal+accusative
SFX P4 gel le [aàeéèiïíoóòuüú]gel	is:plural+femenine ds:pronomenal+accusative
SFX P4 gel mel gel	is:singular+masculine ds:pronomenal+reflexive
SFX P4 gel melo gel	is:singular+masculine ds:pronomenal+reflexive
SFX P4 gel mela gel	is:singular+femenine ds:pronomenal+reflexive
SFX P4 gel meli gel	is:plural+masculine ds:pronomenal+reflexive
SFX P4 gel mele gel	is:plural+femenine ds:pronomenal+reflexive
SFX P4 gel nel gel	is:singular+masculine ds:pronomenal+reflexive
SFX P4 gel nelo gel	is:singular+masculine ds:pronomenal+reflexive
SFX P4 gel nela gel	is:singular+femenine ds:pronomenal+reflexive
SFX P4 gel neli gel	is:plural+masculine ds:pronomenal+reflexive
SFX P4 gel nele gel	is:plural+femenine ds:pronomenal+reflexive
SFX P4 gel sel gel	is:singular+masculine ds:pronomenal+reflexive
SFX P4 gel selo gel	is:singular+masculine ds:pronomenal+reflexive
SFX P4 gel sela gel	is:singular+femenine ds:pronomenal+reflexive
SFX P4 gel seli gel	is:plural+masculine ds:pronomenal+reflexive
SFX P4 gel sele gel	is:plural+femenine ds:pronomenal+reflexive
SFX P4 gel tel gel	is:singular+masculine ds:pronomenal+reflexive
SFX P4 gel telo gel	is:singular+masculine ds:pronomenal+reflexive
SFX P4 gel tela gel	is:singular+femenine ds:pronomenal+reflexive
SFX P4 gel teli gel	is:plural+masculine ds:pronomenal+reflexive
SFX P4 gel tele gel	is:plural+femenine ds:pronomenal+reflexive
SFX P4 gel vel gel	is:singular+masculine ds:pronomenal+reflexive
SFX P4 gel velo gel	is:singular+masculine ds:pronomenal+reflexive
SFX P4 gel vela gel	is:singular+femenine ds:pronomenal+reflexive
SFX P4 gel veli gel	is:plural+masculine ds:pronomenal+reflexive
SFX P4 gel vele gel	is:plural+femenine ds:pronomenal+reflexive
SFX P4 mi l omi	is:singular+masculine ds:pronomenal+accusative
SFX P4 mi lo omi	is:singular+masculine ds:pronomenal+accusative
SFX P4 mi li omi	is:plural+masculine ds:pronomenal+accusative
SFX P4 mi la omi	is:singular+femenine ds:pronomenal+accusative
SFX P4 mi le omi	is:plural+femenine ds:pronomenal+accusative
SFX P4 mi gel omi	is:singular+masculine ds:pronomenal+locative
SFX P4 mi gelo omi	is:singular+masculine ds:pronomenal+locative
SFX P4 mi geli omi	is:plural+masculine ds:pronomenal+locative
SFX P4 mi gela omi	is:singular+femenine ds:pronomenal+locative
SFX P4 mi gele omi	is:plural+femenine ds:pronomenal+locative
SFX P4 i el omi	is:singular+masculine ds:pronomenal+reflexive
SFX P4 i elo omi	is:singular+masculine ds:pronomenal+reflexive
SFX P4 i eli omi	is:plural+masculine ds:pronomenal+reflexive
SFX P4 i ela omi	is:singular+femenine ds:pronomenal+reflexive
SFX P4 i ele omi	is:plural+femenine ds:pronomenal+reflexive
SFX P4 mi nel omi	is:singular+masculine ds:pronomenal+reflexive
SFX P4 mi nelo omi	is:singular+masculine ds:pronomenal+reflexive
SFX P4 mi neli omi	is:plural+masculine ds:pronomenal+reflexive
SFX P4 mi nela omi	is:singular+femenine ds:pronomenal+reflexive
SFX P4 mi nele omi	is:plural+femenine ds:pronomenal+reflexive
SFX P4 mi sel omi	is:singular+masculine ds:pronomenal+reflexive
SFX P4 mi selo omi	is:singular+masculine ds:pronomenal+reflexive
SFX P4 mi seli omi	is:plural+masculine ds:pronomenal+reflexive
SFX P4 mi sela omi	is:singular+femenine ds:pronomenal+reflexive
SFX P4 mi sele omi	is:plural+femenine ds:pronomenal+reflexive
SFX P4 mi tel omi	is:singular+masculine ds:pronomenal+reflexive
SFX P4 mi telo omi	is:singular+masculine ds:pronomenal+reflexive
SFX P4 mi teli omi	is:plural+masculine ds:pronomenal+reflexive
SFX P4 mi tela omi	is:singular+femenine ds:pronomenal+reflexive
SFX P4 mi tele omi	is:plural+femenine ds:pronomenal+reflexive
SFX P4 mi vel omi	is:singular+masculine ds:pronomenal+reflexive
SFX P4 mi velo omi	is:singular+masculine ds:pronomenal+reflexive
SFX P4 mi veli omi	is:plural+masculine ds:pronomenal+reflexive
SFX P4 mi vela omi	is:singular+femenine ds:pronomenal+reflexive
SFX P4 mi vele omi	is:plural+femenine ds:pronomenal+reflexive
SFX P4 0 gel o	is:singular+masculine ds:pronomenal+locative
SFX P4 0 gelo o	is:singular+masculine ds:pronomenal+locative
SFX P4 0 geli o	is:plural+masculine ds:pronomenal+locative
SFX P4 0 gela o	is:singular+femenine ds:pronomenal+locative
SFX P4 0 gele o	is:plural+femenine ds:pronomenal+locative
SFX P4 0 mel o	is:singular+masculine ds:pronomenal+reflexive
SFX P4 0 melo o	is:singular+masculine ds:pronomenal+reflexive
SFX P4 0 meli o	is:plural+masculine ds:pronomenal+reflexive
SFX P4 0 mela o	is:singular+femenine ds:pronomenal+reflexive
SFX P4 0 mele o	is:plural+femenine ds:pronomenal+reflexive
SFX P4 0 nel o	is:singular+masculine ds:pronomenal+reflexive
SFX P4 0 nelo o	is:singular+masculine ds:pronomenal+reflexive
SFX P4 0 neli o	is:plural+masculine ds:pronomenal+reflexive
SFX P4 0 nela o	is:singular+femenine ds:pronomenal+reflexive
SFX P4 0 nele o	is:plural+femenine ds:pronomenal+reflexive
SFX P4 0 sel o	is:singular+masculine ds:pronomenal+reflexive
SFX P4 0 selo o	is:singular+masculine ds:pronomenal+reflexive
SFX P4 0 seli o	is:plural+masculine ds:pronomenal+reflexive
SFX P4 0 sela o	is:singular+femenine ds:pronomenal+reflexive
SFX P4 0 sele o	is:plural+femenine ds:pronomenal+reflexive
SFX P4 0 tel o	is:singular+masculine ds:pronomenal+reflexive
SFX P4 0 telo o	is:singular+masculine ds:pronomenal+reflexive
SFX P4 0 teli o	is:plural+masculine ds:pronomenal+reflexive
SFX P4 0 tela o	is:singular+femenine ds:pronomenal+reflexive
SFX P4 0 tele o	is:plural+femenine ds:pronomenal+reflexive
SFX P4 0 vel o	is:singular+masculine ds:pronomenal+reflexive
SFX P4 0 velo o	is:singular+masculine ds:pronomenal+reflexive
SFX P4 0 veli o	is:plural+masculine ds:pronomenal+reflexive
SFX P4 0 vela o	is:singular+femenine ds:pronomenal+reflexive
SFX P4 0 vele o	is:plural+femenine ds:pronomenal+reflexive

# vèrbi pronomenali (destakai ko èle vanesente)
SFX P2 Y 2
SFX P2 0 0/V6 [^r]
SFX P2 0 0/V5 .

# vèrbi pronomenali (takai ko èle vanesente)
SFX P5 Y 187
SFX P5 ar àrgeƚo ar	is:singular+masculine ds:pronomenal+locative
SFX P5 ar àrgeƚi ar	is:plural+masculine ds:pronomenal+locative
SFX P5 ar àrgeƚa ar	is:singular+femenine ds:pronomenal+locative
SFX P5 ar àrgeƚe ar	is:plural+femenine ds:pronomenal+locative
SFX P5 er érgeƚo er	is:singular+masculine ds:pronomenal+locative
SFX P5 er érgeƚi er	is:plural+masculine ds:pronomenal+locative
SFX P5 er érgeƚa er	is:singular+femenine ds:pronomenal+locative
SFX P5 er érgeƚe er	is:plural+femenine ds:pronomenal+locative
SFX P5 ir írgeƚo ir	is:singular+masculine ds:pronomenal+locative
SFX P5 ir írgeƚi ir	is:plural+masculine ds:pronomenal+locative
SFX P5 ir írgeƚa ir	is:singular+femenine ds:pronomenal+locative
SFX P5 ir írgeƚe ir	is:plural+femenine ds:pronomenal+locative
SFX P5 o a geƚo	is:singular+femenine ds:pronomenal+locative
SFX P5 o i geƚo	is:plural+masculine ds:pronomenal+locative
SFX P5 o e geƚo	is:plural+femenine ds:pronomenal+locative
SFX P5 geƚo ƚo [^àéíóúr]geƚo	is:singular+masculine ds:pronomenal+accusative
SFX P5 geƚo ƚa [^àéíóúr]geƚo	is:singular+femenine ds:pronomenal+accusative
SFX P5 geƚo ƚi [^àéíóúr]geƚo	is:plural+masculine ds:pronomenal+accusative
SFX P5 geƚo ƚe [^àéíóúr]geƚo	is:plural+femenine ds:pronomenal+accusative
SFX P5 àgeƚo aƚo àgeƚo	is:singular+masculine ds:pronomenal+accusative
SFX P5 àgeƚo aƚa àgeƚo	is:singular+femenine ds:pronomenal+accusative
SFX P5 àgeƚo aƚi àgeƚo	is:plural+masculine ds:pronomenal+accusative
SFX P5 àgeƚo aƚe àgeƚo	is:plural+femenine ds:pronomenal+accusative
SFX P5 égeƚo eƚo égeƚo	is:singular+masculine ds:pronomenal+accusative
SFX P5 égeƚo eƚa égeƚo	is:singular+femenine ds:pronomenal+accusative
SFX P5 égeƚo eƚi égeƚo	is:plural+masculine ds:pronomenal+accusative
SFX P5 égeƚo eƚe égeƚo	is:plural+femenine ds:pronomenal+accusative
SFX P5 ígeƚo iƚo ígeƚo	is:singular+masculine ds:pronomenal+accusative
SFX P5 ígeƚo iƚa ígeƚo	is:singular+femenine ds:pronomenal+accusative
SFX P5 ígeƚo iƚi ígeƚo	is:plural+masculine ds:pronomenal+accusative
SFX P5 ígeƚo iƚe ígeƚo	is:plural+femenine ds:pronomenal+accusative
SFX P5 ógeƚo oƚo ógeƚo	is:singular+masculine ds:pronomenal+accusative
SFX P5 ógeƚo oƚa ógeƚo	is:singular+femenine ds:pronomenal+accusative
SFX P5 ógeƚo oƚi ógeƚo	is:plural+masculine ds:pronomenal+accusative
SFX P5 ógeƚo oƚe ógeƚo	is:plural+femenine ds:pronomenal+accusative
SFX P5 úgeƚo uƚo úgeƚo	is:singular+masculine ds:pronomenal+accusative
SFX P5 úgeƚo uƚa úgeƚo	is:singular+femenine ds:pronomenal+accusative
SFX P5 úgeƚo uƚi úgeƚo	is:plural+masculine ds:pronomenal+accusative
SFX P5 úgeƚo uƚe úgeƚo	is:plural+femenine ds:pronomenal+accusative
SFX P5 ar àrmeƚo ar	is:singular+masculine ds:pronomenal+reflexive
SFX P5 ar àrmeƚi ar	is:plural+masculine ds:pronomenal+reflexive
SFX P5 ar àrmeƚa ar	is:singular+femenine ds:pronomenal+reflexive
SFX P5 ar àrmeƚe ar	is:plural+femenine ds:pronomenal+reflexive
SFX P5 er érmeƚo er	is:singular+masculine ds:pronomenal+reflexive
SFX P5 er érmeƚi er	is:plural+masculine ds:pronomenal+reflexive
SFX P5 er érmeƚa er	is:singular+femenine ds:pronomenal+reflexive
SFX P5 er érmeƚe er	is:plural+femenine ds:pronomenal+reflexive
SFX P5 ir írmeƚo ir	is:singular+masculine ds:pronomenal+reflexive
SFX P5 ir írmeƚi ir	is:plural+masculine ds:pronomenal+reflexive
SFX P5 ir írmeƚa ir	is:singular+femenine ds:pronomenal+reflexive
SFX P5 ir írmeƚe ir	is:plural+femenine ds:pronomenal+reflexive
SFX P5 geƚo meƚo geƚo	is:singular+masculine ds:pronomenal+reflexive
SFX P5 geƚo meƚa geƚo	is:singular+femenine ds:pronomenal+reflexive
SFX P5 geƚo meƚi geƚo	is:plural+masculine ds:pronomenal+reflexive
SFX P5 geƚo meƚe geƚo	is:plural+femenine ds:pronomenal+reflexive
SFX P5 ar àrseƚo ar	is:singular+masculine ds:pronomenal+reflexive
SFX P5 ar àrseƚi ar	is:plural+masculine ds:pronomenal+reflexive
SFX P5 ar àrseƚa ar	is:singular+femenine ds:pronomenal+reflexive
SFX P5 ar àrseƚe ar	is:plural+femenine ds:pronomenal+reflexive
SFX P5 er érseƚo er	is:singular+masculine ds:pronomenal+reflexive
SFX P5 er érseƚi er	is:plural+masculine ds:pronomenal+reflexive
SFX P5 er érseƚa er	is:singular+femenine ds:pronomenal+reflexive
SFX P5 er érseƚe er	is:plural+femenine ds:pronomenal+reflexive
SFX P5 ir írseƚo ir	is:singular+masculine ds:pronomenal+reflexive
SFX P5 ir írseƚi ir	is:plural+masculine ds:pronomenal+reflexive
SFX P5 ir írseƚa ir	is:singular+femenine ds:pronomenal+reflexive
SFX P5 ir írseƚe ir	is:plural+femenine ds:pronomenal+reflexive
SFX P5 geƚo seƚo geƚo	is:singular+masculine ds:pronomenal+reflexive
SFX P5 geƚo seƚa geƚo	is:singular+femenine ds:pronomenal+reflexive
SFX P5 geƚo seƚi geƚo	is:plural+masculine ds:pronomenal+reflexive
SFX P5 geƚo seƚe geƚo	is:plural+femenine ds:pronomenal+reflexive
SFX P5 ar àrteƚo ar	is:singular+masculine ds:pronomenal+reflexive
SFX P5 ar àrteƚi ar	is:plural+masculine ds:pronomenal+reflexive
SFX P5 ar àrteƚa ar	is:singular+femenine ds:pronomenal+reflexive
SFX P5 ar àrteƚe ar	is:plural+femenine ds:pronomenal+reflexive
SFX P5 er érteƚo er	is:singular+masculine ds:pronomenal+reflexive
SFX P5 er érteƚi er	is:plural+masculine ds:pronomenal+reflexive
SFX P5 er érteƚa er	is:singular+femenine ds:pronomenal+reflexive
SFX P5 er érteƚe er	is:plural+femenine ds:pronomenal+reflexive
SFX P5 ir írteƚo ir	is:singular+masculine ds:pronomenal+reflexive
SFX P5 ir írteƚi ir	is:plural+masculine ds:pronomenal+reflexive
SFX P5 ir írteƚa ir	is:singular+femenine ds:pronomenal+reflexive
SFX P5 ir írteƚe ir	is:plural+femenine ds:pronomenal+reflexive
SFX P5 geƚo teƚo geƚo	is:singular+masculine ds:pronomenal+reflexive
SFX P5 geƚo teƚa geƚo	is:singular+femenine ds:pronomenal+reflexive
SFX P5 geƚo teƚi geƚo	is:plural+masculine ds:pronomenal+reflexive
SFX P5 geƚo teƚe geƚo	is:plural+femenine ds:pronomenal+reflexive
SFX P5 ar àrveƚo ar	is:singular+masculine ds:pronomenal+reflexive
SFX P5 ar àrveƚi ar	is:plural+masculine ds:pronomenal+reflexive
SFX P5 ar àrveƚa ar	is:singular+femenine ds:pronomenal+reflexive
SFX P5 ar àrveƚe ar	is:plural+femenine ds:pronomenal+reflexive
SFX P5 er érveƚo er	is:singular+masculine ds:pronomenal+reflexive
SFX P5 er érveƚi er	is:plural+masculine ds:pronomenal+reflexive
SFX P5 er érveƚa er	is:singular+femenine ds:pronomenal+reflexive
SFX P5 er érveƚe er	is:plural+femenine ds:pronomenal+reflexive
SFX P5 ir írveƚo ir	is:singular+masculine ds:pronomenal+reflexive
SFX P5 ir írveƚi ir	is:plural+masculine ds:pronomenal+reflexive
SFX P5 ir írveƚa ir	is:singular+femenine ds:pronomenal+reflexive
SFX P5 ir írveƚe ir	is:plural+femenine ds:pronomenal+reflexive
SFX P5 geƚo veƚo geƚo	is:singular+masculine ds:pronomenal+reflexive
SFX P5 geƚo veƚa geƚo	is:singular+femenine ds:pronomenal+reflexive
SFX P5 geƚo veƚi geƚo	is:plural+masculine ds:pronomenal+reflexive
SFX P5 geƚo veƚe geƚo	is:plural+femenine ds:pronomenal+reflexive
SFX P5 mi ƚo omi	is:singular+masculine ds:pronomenal+accusative
SFX P5 mi ƚi omi	is:plural+masculine ds:pronomenal+accusative
SFX P5 mi ƚa omi	is:singular+femenine ds:pronomenal+accusative
SFX P5 mi ƚe omi	is:plural+femenine ds:pronomenal+accusative
SFX P5 mi geƚo omi	is:singular+masculine ds:pronomenal+locative
SFX P5 mi geƚi omi	is:plural+masculine ds:pronomenal+locative
SFX P5 mi geƚa omi	is:singular+femenine ds:pronomenal+locative
SFX P5 mi geƚe omi	is:plural+femenine ds:pronomenal+locative
SFX P5 i eƚo omi	is:singular+masculine ds:pronomenal+reflexive
SFX P5 i eƚi omi	is:plural+masculine ds:pronomenal+reflexive
SFX P5 i eƚa omi	is:singular+femenine ds:pronomenal+reflexive
SFX P5 i eƚe omi	is:plural+femenine ds:pronomenal+reflexive
SFX P5 mi seƚo omi	is:singular+masculine ds:pronomenal+reflexive
SFX P5 mi seƚi omi	is:plural+masculine ds:pronomenal+reflexive
SFX P5 mi seƚa omi	is:singular+femenine ds:pronomenal+reflexive
SFX P5 mi seƚe omi	is:plural+femenine ds:pronomenal+reflexive
SFX P5 mi teƚo omi	is:singular+masculine ds:pronomenal+reflexive
SFX P5 mi teƚi omi	is:plural+masculine ds:pronomenal+reflexive
SFX P5 mi teƚa omi	is:singular+femenine ds:pronomenal+reflexive
SFX P5 mi teƚe omi	is:plural+femenine ds:pronomenal+reflexive
SFX P5 mi veƚo omi	is:singular+masculine ds:pronomenal+reflexive
SFX P5 mi veƚi omi	is:plural+masculine ds:pronomenal+reflexive
SFX P5 mi veƚa omi	is:singular+femenine ds:pronomenal+reflexive
SFX P5 mi veƚe omi	is:plural+femenine ds:pronomenal+reflexive
SFX P5 0 geƚo [^ƚ]o	is:singular+masculine ds:pronomenal+locative
SFX P5 0 geƚi [^ƚ]o	is:plural+masculine ds:pronomenal+locative
SFX P5 0 geƚa [^ƚ]o	is:singular+femenine ds:pronomenal+locative
SFX P5 0 geƚe [^ƚ]o	is:plural+femenine ds:pronomenal+locative
SFX P5 0 meƚo [^ƚ]o	is:singular+masculine ds:pronomenal+reflexive
SFX P5 0 meƚi [^ƚ]o	is:plural+masculine ds:pronomenal+reflexive
SFX P5 0 meƚa [^ƚ]o	is:singular+femenine ds:pronomenal+reflexive
SFX P5 0 meƚe [^ƚ]o	is:plural+femenine ds:pronomenal+reflexive
SFX P5 0 seƚo [^ƚ]o	is:singular+masculine ds:pronomenal+reflexive
SFX P5 0 seƚi [^ƚ]o	is:plural+masculine ds:pronomenal+reflexive
SFX P5 0 seƚa [^ƚ]o	is:singular+femenine ds:pronomenal+reflexive
SFX P5 0 seƚe [^ƚ]o	is:plural+femenine ds:pronomenal+reflexive
SFX P5 0 teƚo [^ƚ]o	is:singular+masculine ds:pronomenal+reflexive
SFX P5 0 teƚi [^ƚ]o	is:plural+masculine ds:pronomenal+reflexive
SFX P5 0 teƚa [^ƚ]o	is:singular+femenine ds:pronomenal+reflexive
SFX P5 0 teƚe [^ƚ]o	is:plural+femenine ds:pronomenal+reflexive
SFX P5 0 veƚo [^ƚ]o	is:singular+masculine ds:pronomenal+reflexive
SFX P5 0 veƚi [^ƚ]o	is:plural+masculine ds:pronomenal+reflexive
SFX P5 0 veƚa [^ƚ]o	is:singular+femenine ds:pronomenal+reflexive
SFX P5 0 veƚe [^ƚ]o	is:plural+femenine ds:pronomenal+reflexive
SFX P5 0 geƚo [^e]ƚo	is:singular+masculine ds:pronomenal+locative
SFX P5 0 geƚi [^e]ƚo	is:plural+masculine ds:pronomenal+locative
SFX P5 0 geƚa [^e]ƚo	is:singular+femenine ds:pronomenal+locative
SFX P5 0 geƚe [^e]ƚo	is:plural+femenine ds:pronomenal+locative
SFX P5 0 meƚo [^e]ƚo	is:singular+masculine ds:pronomenal+reflexive
SFX P5 0 meƚi [^e]ƚo	is:plural+masculine ds:pronomenal+reflexive
SFX P5 0 meƚa [^e]ƚo	is:singular+femenine ds:pronomenal+reflexive
SFX P5 0 meƚe [^e]ƚo	is:plural+femenine ds:pronomenal+reflexive
SFX P5 0 seƚo [^e]ƚo	is:singular+masculine ds:pronomenal+reflexive
SFX P5 0 seƚi [^e]ƚo	is:plural+masculine ds:pronomenal+reflexive
SFX P5 0 seƚa [^e]ƚo	is:singular+femenine ds:pronomenal+reflexive
SFX P5 0 seƚe [^e]ƚo	is:plural+femenine ds:pronomenal+reflexive
SFX P5 0 teƚo [^e]ƚo	is:singular+masculine ds:pronomenal+reflexive
SFX P5 0 teƚi [^e]ƚo	is:plural+masculine ds:pronomenal+reflexive
SFX P5 0 teƚa [^e]ƚo	is:singular+femenine ds:pronomenal+reflexive
SFX P5 0 teƚe [^e]ƚo	is:plural+femenine ds:pronomenal+reflexive
SFX P5 0 veƚo [^e]ƚo	is:singular+masculine ds:pronomenal+reflexive
SFX P5 0 veƚi [^e]ƚo	is:plural+masculine ds:pronomenal+reflexive
SFX P5 0 veƚa [^e]ƚo	is:singular+femenine ds:pronomenal+reflexive
SFX P5 0 veƚe [^e]ƚo	is:plural+femenine ds:pronomenal+reflexive
SFX P5 0 geƚo [^g]eƚo	is:singular+masculine ds:pronomenal+locative
SFX P5 0 geƚi [^g]eƚo	is:plural+masculine ds:pronomenal+locative
SFX P5 0 geƚa [^g]eƚo	is:singular+femenine ds:pronomenal+locative
SFX P5 0 geƚe [^g]eƚo	is:plural+femenine ds:pronomenal+locative
SFX P5 0 meƚo [^g]eƚo	is:singular+masculine ds:pronomenal+reflexive
SFX P5 0 meƚi [^g]eƚo	is:plural+masculine ds:pronomenal+reflexive
SFX P5 0 meƚa [^g]eƚo	is:singular+femenine ds:pronomenal+reflexive
SFX P5 0 meƚe [^g]eƚo	is:plural+femenine ds:pronomenal+reflexive
SFX P5 0 seƚo [^g]eƚo	is:singular+masculine ds:pronomenal+reflexive
SFX P5 0 seƚi [^g]eƚo	is:plural+masculine ds:pronomenal+reflexive
SFX P5 0 seƚa [^g]eƚo	is:singular+femenine ds:pronomenal+reflexive
SFX P5 0 seƚe [^g]eƚo	is:plural+femenine ds:pronomenal+reflexive
SFX P5 0 teƚo [^g]eƚo	is:singular+masculine ds:pronomenal+reflexive
SFX P5 0 teƚi [^g]eƚo	is:plural+masculine ds:pronomenal+reflexive
SFX P5 0 teƚa [^g]eƚo	is:singular+femenine ds:pronomenal+reflexive
SFX P5 0 teƚe [^g]eƚo	is:plural+femenine ds:pronomenal+reflexive
SFX P5 0 veƚo [^g]eƚo	is:singular+masculine ds:pronomenal+reflexive
SFX P5 0 veƚi [^g]eƚo	is:plural+masculine ds:pronomenal+reflexive
SFX P5 0 veƚa [^g]eƚo	is:singular+femenine ds:pronomenal+reflexive
SFX P5 0 veƚe [^g]eƚo	is:plural+femenine ds:pronomenal+reflexive


# vèrbi pronomenali par –ír/is (takai)
SFX Q3 Y 26
SFX Q3 iso ísoge iso	ds:pronomenal+locative
SFX Q3 iso ísogen iso	ds:pronomenal+genitive+locative
SFX Q3 iso ísogin iso	ds:pronomenal+genitive+locative
SFX Q3 iso ísogene iso	ds:pronomenal+genitive+locative
SFX Q3 iso ísogende iso	ds:pronomenal+genitive+locative
SFX Q3 iso ísogine iso	ds:pronomenal+genitive+locative
SFX Q3 iso ísoginde iso	ds:pronomenal+genitive+locative
SFX Q3 iso ísome iso	ds:pronomenal+reflexive
SFX Q3 iso ísomen iso	ds:pronomenal+reflexive
SFX Q3 iso ísomene iso	ds:pronomenal+reflexive
SFX Q3 iso ísomende iso	ds:pronomenal+reflexive
SFX Q3 iso íson iso	ds:pronomenal+genitive
SFX Q3 iso ísone iso	ds:pronomenal+genitive
SFX Q3 iso ísonde iso	ds:pronomenal+genitive
SFX Q3 iso ísose iso	ds:pronomenal+reflexive
SFX Q3 iso ísosen iso	ds:pronomenal+reflexive
SFX Q3 iso ísosene iso	ds:pronomenal+reflexive
SFX Q3 iso ísosende iso	ds:pronomenal+reflexive
SFX Q3 iso ísote iso	ds:pronomenal+reflexive
SFX Q3 iso ísoten iso	ds:pronomenal+reflexive
SFX Q3 iso ísotene iso	ds:pronomenal+reflexive
SFX Q3 iso ísotende iso	ds:pronomenal+reflexive
SFX Q3 iso ísove iso	ds:pronomenal+reflexive
SFX Q3 iso ísoven iso	ds:pronomenal+reflexive
SFX Q3 iso ísovene iso	ds:pronomenal+reflexive
SFX Q3 iso ísovende iso	ds:pronomenal+reflexive

# vèrbi pronomenali par –ír/is (takai senŧa èle vanesente)
SFX Q4 Y 30
SFX Q4 iso ísogel iso	is:singular+masculine ds:pronomenal+locative
SFX Q4 iso ísogelo iso	is:singular+masculine ds:pronomenal+locative
SFX Q4 iso ísogeli iso	is:plural+masculine ds:pronomenal+locative
SFX Q4 iso ísogela iso	is:singular+femenine ds:pronomenal+locative
SFX Q4 iso ísogele iso	is:plural+femenine ds:pronomenal+locative
SFX Q4 iso ísomel iso	is:singular+masculine ds:pronomenal+reflexive
SFX Q4 iso ísomelo iso	is:singular+masculine ds:pronomenal+reflexive
SFX Q4 iso ísomeli iso	is:plural+masculine ds:pronomenal+reflexive
SFX Q4 iso ísomela iso	is:singular+femenine ds:pronomenal+reflexive
SFX Q4 iso ísomele iso	is:plural+femenine ds:pronomenal+reflexive
SFX Q4 iso ísonel iso	is:singular+masculine ds:pronomenal+reflexive
SFX Q4 iso ísonelo iso	is:singular+masculine ds:pronomenal+reflexive
SFX Q4 iso ísoneli iso	is:plural+masculine ds:pronomenal+reflexive
SFX Q4 iso ísonela iso	is:singular+femenine ds:pronomenal+reflexive
SFX Q4 iso ísonele iso	is:plural+femenine ds:pronomenal+reflexive
SFX Q4 iso ísosel iso	is:singular+masculine ds:pronomenal+reflexive
SFX Q4 iso ísoselo iso	is:singular+masculine ds:pronomenal+reflexive
SFX Q4 iso ísoseli iso	is:plural+masculine ds:pronomenal+reflexive
SFX Q4 iso ísosela iso	is:singular+femenine ds:pronomenal+reflexive
SFX Q4 iso ísosele iso	is:plural+femenine ds:pronomenal+reflexive
SFX Q4 iso ísotel iso	is:singular+masculine ds:pronomenal+reflexive
SFX Q4 iso ísotelo iso	is:singular+masculine ds:pronomenal+reflexive
SFX Q4 iso ísoteli iso	is:plural+masculine ds:pronomenal+reflexive
SFX Q4 iso ísotela iso	is:singular+femenine ds:pronomenal+reflexive
SFX Q4 iso ísotele iso	is:plural+femenine ds:pronomenal+reflexive
SFX Q4 iso ísovel iso	is:singular+masculine ds:pronomenal+reflexive
SFX Q4 iso ísovelo iso	is:singular+masculine ds:pronomenal+reflexive
SFX Q4 iso ísoveli iso	is:plural+masculine ds:pronomenal+reflexive
SFX Q4 iso ísovela iso	is:singular+femenine ds:pronomenal+reflexive
SFX Q4 iso ísovele iso	is:plural+femenine ds:pronomenal+reflexive

# vèrbi pronomenali par –ír/is (takai ko èle vanesente)
SFX Q5 Y 24
SFX Q5 iso ísogeƚo iso	is:singular+masculine ds:pronomenal+locative
SFX Q5 iso ísogeƚi iso	is:plural+masculine ds:pronomenal+locative
SFX Q5 iso ísogeƚa iso	is:singular+femenine ds:pronomenal+locative
SFX Q5 iso ísogeƚe iso	is:plural+femenine ds:pronomenal+locative
SFX Q5 iso ísomeƚo iso	is:singular+masculine ds:pronomenal+reflexive
SFX Q5 iso ísomeƚi iso	is:plural+masculine ds:pronomenal+reflexive
SFX Q5 iso ísomeƚa iso	is:singular+femenine ds:pronomenal+reflexive
SFX Q5 iso ísomeƚe iso	is:plural+femenine ds:pronomenal+reflexive
SFX Q5 iso ísoneƚo iso	is:singular+masculine ds:pronomenal+reflexive
SFX Q5 iso ísoneƚi iso	is:plural+masculine ds:pronomenal+reflexive
SFX Q5 iso ísoneƚa iso	is:singular+femenine ds:pronomenal+reflexive
SFX Q5 iso ísoneƚe iso	is:plural+femenine ds:pronomenal+reflexive
SFX Q5 iso ísoseƚo iso	is:singular+masculine ds:pronomenal+reflexive
SFX Q5 iso ísoseƚi iso	is:plural+masculine ds:pronomenal+reflexive
SFX Q5 iso ísoseƚa iso	is:singular+femenine ds:pronomenal+reflexive
SFX Q5 iso ísoseƚe iso	is:plural+femenine ds:pronomenal+reflexive
SFX Q5 iso ísoteƚo iso	is:singular+masculine ds:pronomenal+reflexive
SFX Q5 iso ísoteƚi iso	is:plural+masculine ds:pronomenal+reflexive
SFX Q5 iso ísoteƚa iso	is:singular+femenine ds:pronomenal+reflexive
SFX Q5 iso ísoteƚe iso	is:plural+femenine ds:pronomenal+reflexive
SFX Q5 iso ísoveƚo iso	is:singular+masculine ds:pronomenal+reflexive
SFX Q5 iso ísoveƚi iso	is:plural+masculine ds:pronomenal+reflexive
SFX Q5 iso ísoveƚa iso	is:singular+femenine ds:pronomenal+reflexive
SFX Q5 iso ísoveƚe iso	is:plural+femenine ds:pronomenal+reflexive


# vèrbi pronomenali par '–er (takai)
SFX P6 Y 58
SFX P6 0 ge r	ds:pronomenal+locative
SFX P6 0 gen r	ds:pronomenal+genitive+locative
SFX P6 0 gin r	ds:pronomenal+genitive+locative
SFX P6 0 gene r	ds:pronomenal+genitive+locative
SFX P6 0 gende r	ds:pronomenal+genitive+locative
SFX P6 0 gine r	ds:pronomenal+genitive+locative
SFX P6 0 me r	ds:pronomenal+reflexive
SFX P6 0 men r	ds:pronomenal+reflexive
SFX P6 0 mene r	ds:pronomenal+reflexive
SFX P6 0 mende r	ds:pronomenal+reflexive
SFX P6 0 mege r	ds:pronomenal+reflexive
SFX P6 0 n r	ds:pronomenal+genitive
SFX P6 0 ne r	ds:pronomenal+genitive
SFX P6 0 de r	ds:pronomenal+genitive
SFX P6 0 se r	ds:pronomenal+reflexive
SFX P6 0 sen r	ds:pronomenal+reflexive
SFX P6 0 sene r	ds:pronomenal+reflexive
SFX P6 0 sende r	ds:pronomenal+reflexive
SFX P6 0 sege r	ds:pronomenal+reflexive
SFX P6 0 te r	ds:pronomenal+reflexive
SFX P6 0 ten r	ds:pronomenal+reflexive
SFX P6 0 tene r	ds:pronomenal+reflexive
SFX P6 0 tende r	ds:pronomenal+reflexive
SFX P6 0 tege r	ds:pronomenal+reflexive
SFX P6 0 ve r	ds:pronomenal+reflexive
SFX P6 0 ven r	ds:pronomenal+reflexive
SFX P6 0 vene r	ds:pronomenal+reflexive
SFX P6 0 vende r	ds:pronomenal+reflexive
SFX P6 0 vege r	ds:pronomenal+reflexive
SFX P6 0 ege r	ds:pronomenal+locative
SFX P6 0 egen r	ds:pronomenal+genitive+locative
SFX P6 0 egin r	ds:pronomenal+genitive+locative
SFX P6 0 egene r	ds:pronomenal+genitive+locative
SFX P6 0 egende r	ds:pronomenal+genitive+locative
SFX P6 0 egine r	ds:pronomenal+genitive+locative
SFX P6 0 eme r	ds:pronomenal+reflexive
SFX P6 0 emen r	ds:pronomenal+reflexive
SFX P6 0 emene r	ds:pronomenal+reflexive
SFX P6 0 emende r	ds:pronomenal+reflexive
SFX P6 0 emege r	ds:pronomenal+reflexive
SFX P6 0 en r	ds:pronomenal+genitive
SFX P6 0 ene r	ds:pronomenal+genitive
SFX P6 0 ede r	ds:pronomenal+genitive
SFX P6 0 ese r	ds:pronomenal+reflexive
SFX P6 0 esen r	ds:pronomenal+reflexive
SFX P6 0 esene r	ds:pronomenal+reflexive
SFX P6 0 esende r	ds:pronomenal+reflexive
SFX P6 0 esege r	ds:pronomenal+reflexive
SFX P6 0 ete r	ds:pronomenal+reflexive
SFX P6 0 eten r	ds:pronomenal+reflexive
SFX P6 0 etene r	ds:pronomenal+reflexive
SFX P6 0 etende r	ds:pronomenal+reflexive
SFX P6 0 etege r	ds:pronomenal+reflexive
SFX P6 0 eve r	ds:pronomenal+reflexive
SFX P6 0 even r	ds:pronomenal+reflexive
SFX P6 0 evene r	ds:pronomenal+reflexive
SFX P6 0 evende r	ds:pronomenal+reflexive
SFX P6 0 evege r	ds:pronomenal+reflexive

# vèrbi pronomenali par '–er (takai senŧa èle vanesente)
SFX P7 Y 68
SFX P7 0 gel r	is:singular+masculine ds:pronomenal+locative
SFX P7 0 gelo r	is:singular+masculine ds:pronomenal+locative
SFX P7 0 gela r	is:singular+femenine ds:pronomenal+locative
SFX P7 0 geli r	is:plural+masculine ds:pronomenal+locative
SFX P7 0 gele r	is:plural+femenine ds:pronomenal+locative
SFX P7 0 lo r	is:singular+masculine ds:pronomenal+accusative
SFX P7 0 la r	is:singular+femenine ds:pronomenal+accusative
SFX P7 0 li r	is:plural+masculine ds:pronomenal+accusative
SFX P7 0 le r	is:plural+femenine ds:pronomenal+accusative
SFX P7 0 mel r	is:singular+masculine ds:pronomenal+reflexive
SFX P7 0 melo r	is:singular+masculine ds:pronomenal+reflexive
SFX P7 0 mela r	is:singular+femenine ds:pronomenal+reflexive
SFX P7 0 meli r	is:plural+masculine ds:pronomenal+reflexive
SFX P7 0 mele r	is:plural+femenine ds:pronomenal+reflexive
SFX P7 0 nel r	is:singular+masculine ds:pronomenal+reflexive
SFX P7 0 nelo r	is:singular+masculine ds:pronomenal+reflexive
SFX P7 0 nela r	is:singular+femenine ds:pronomenal+reflexive
SFX P7 0 neli r	is:plural+masculine ds:pronomenal+reflexive
SFX P7 0 nele r	is:plural+femenine ds:pronomenal+reflexive
SFX P7 0 sel r	is:singular+masculine ds:pronomenal+reflexive
SFX P7 0 selo r	is:singular+masculine ds:pronomenal+reflexive
SFX P7 0 sela r	is:singular+femenine ds:pronomenal+reflexive
SFX P7 0 seli r	is:plural+masculine ds:pronomenal+reflexive
SFX P7 0 sele r	is:plural+femenine ds:pronomenal+reflexive
SFX P7 0 tel r	is:singular+masculine ds:pronomenal+reflexive
SFX P7 0 telo r	is:singular+masculine ds:pronomenal+reflexive
SFX P7 0 tela r	is:singular+femenine ds:pronomenal+reflexive
SFX P7 0 teli r	is:plural+masculine ds:pronomenal+reflexive
SFX P7 0 tele r	is:plural+femenine ds:pronomenal+reflexive
SFX P7 0 vel r	is:singular+masculine ds:pronomenal+reflexive
SFX P7 0 velo r	is:singular+masculine ds:pronomenal+reflexive
SFX P7 0 vela r	is:singular+femenine ds:pronomenal+reflexive
SFX P7 0 veli r	is:plural+masculine ds:pronomenal+reflexive
SFX P7 0 vele r	is:plural+femenine ds:pronomenal+reflexive
SFX P7 0 egel r	is:singular+masculine ds:pronomenal+locative
SFX P7 0 egelo r	is:singular+masculine ds:pronomenal+locative
SFX P7 0 egela r	is:singular+femenine ds:pronomenal+locative
SFX P7 0 egeli r	is:plural+masculine ds:pronomenal+locative
SFX P7 0 egele r	is:plural+femenine ds:pronomenal+locative
SFX P7 0 elo r	is:singular+masculine ds:pronomenal+accusative
SFX P7 0 ela r	is:singular+femenine ds:pronomenal+accusative
SFX P7 0 eli r	is:plural+masculine ds:pronomenal+accusative
SFX P7 0 ele r	is:plural+femenine ds:pronomenal+accusative
SFX P7 0 emel r	is:singular+masculine ds:pronomenal+reflexive
SFX P7 0 emelo r	is:singular+masculine ds:pronomenal+reflexive
SFX P7 0 emela r	is:singular+femenine ds:pronomenal+reflexive
SFX P7 0 emeli r	is:plural+masculine ds:pronomenal+reflexive
SFX P7 0 emele r	is:plural+femenine ds:pronomenal+reflexive
SFX P7 0 enel r	is:singular+masculine ds:pronomenal+reflexive
SFX P7 0 enelo r	is:singular+masculine ds:pronomenal+reflexive
SFX P7 0 enela r	is:singular+femenine ds:pronomenal+reflexive
SFX P7 0 eneli r	is:plural+masculine ds:pronomenal+reflexive
SFX P7 0 enele r	is:plural+femenine ds:pronomenal+reflexive
SFX P7 0 esel r	is:singular+masculine ds:pronomenal+reflexive
SFX P7 0 eselo r	is:singular+masculine ds:pronomenal+reflexive
SFX P7 0 esela r	is:singular+femenine ds:pronomenal+reflexive
SFX P7 0 eseli r	is:plural+masculine ds:pronomenal+reflexive
SFX P7 0 esele r	is:plural+femenine ds:pronomenal+reflexive
SFX P7 0 etel r	is:singular+masculine ds:pronomenal+reflexive
SFX P7 0 etelo r	is:singular+masculine ds:pronomenal+reflexive
SFX P7 0 etela r	is:singular+femenine ds:pronomenal+reflexive
SFX P7 0 eteli r	is:plural+masculine ds:pronomenal+reflexive
SFX P7 0 etele r	is:plural+femenine ds:pronomenal+reflexive
SFX P7 0 evel r	is:singular+masculine ds:pronomenal+reflexive
SFX P7 0 evelo r	is:singular+masculine ds:pronomenal+reflexive
SFX P7 0 evela r	is:singular+femenine ds:pronomenal+reflexive
SFX P7 0 eveli r	is:plural+masculine ds:pronomenal+reflexive
SFX P7 0 evele r	is:plural+femenine ds:pronomenal+reflexive

# vèrbi pronomenali par '–er (takai ko èle vanesente)
SFX P8 Y 48
SFX P8 0 geƚo r	is:singular+masculine ds:pronomenal+locative
SFX P8 0 geƚa r	is:singular+femenine ds:pronomenal+locative
SFX P8 0 geƚi r	is:plural+masculine ds:pronomenal+locative
SFX P8 0 geƚe r	is:plural+femenine ds:pronomenal+locative
SFX P8 0 meƚo r	is:singular+masculine ds:pronomenal+reflexive
SFX P8 0 meƚa r	is:singular+femenine ds:pronomenal+reflexive
SFX P8 0 meƚi r	is:plural+masculine ds:pronomenal+reflexive
SFX P8 0 meƚe r	is:plural+femenine ds:pronomenal+reflexive
SFX P8 0 neƚo r	is:singular+masculine ds:pronomenal+reflexive
SFX P8 0 neƚa r	is:singular+femenine ds:pronomenal+reflexive
SFX P8 0 neƚi r	is:plural+masculine ds:pronomenal+reflexive
SFX P8 0 neƚe r	is:plural+femenine ds:pronomenal+reflexive
SFX P8 0 seƚo r	is:singular+masculine ds:pronomenal+reflexive
SFX P8 0 seƚa r	is:singular+femenine ds:pronomenal+reflexive
SFX P8 0 seƚi r	is:plural+masculine ds:pronomenal+reflexive
SFX P8 0 seƚe r	is:plural+femenine ds:pronomenal+reflexive
SFX P8 0 teƚo r	is:singular+masculine ds:pronomenal+reflexive
SFX P8 0 teƚa r	is:singular+femenine ds:pronomenal+reflexive
SFX P8 0 teƚi r	is:plural+masculine ds:pronomenal+reflexive
SFX P8 0 teƚe r	is:plural+femenine ds:pronomenal+reflexive
SFX P8 0 veƚo r	is:singular+masculine ds:pronomenal+reflexive
SFX P8 0 veƚa r	is:singular+femenine ds:pronomenal+reflexive
SFX P8 0 veƚi r	is:plural+masculine ds:pronomenal+reflexive
SFX P8 0 veƚe r	is:plural+femenine ds:pronomenal+reflexive
SFX P8 0 egeƚo r	is:singular+masculine ds:pronomenal+locative
SFX P8 0 egeƚa r	is:singular+femenine ds:pronomenal+locative
SFX P8 0 egeƚi r	is:plural+masculine ds:pronomenal+locative
SFX P8 0 egeƚe r	is:plural+femenine ds:pronomenal+locative
SFX P8 0 emeƚo r	is:singular+masculine ds:pronomenal+reflexive
SFX P8 0 emeƚa r	is:singular+femenine ds:pronomenal+reflexive
SFX P8 0 emeƚi r	is:plural+masculine ds:pronomenal+reflexive
SFX P8 0 emeƚe r	is:plural+femenine ds:pronomenal+reflexive
SFX P8 0 eneƚo r	is:singular+masculine ds:pronomenal+reflexive
SFX P8 0 eneƚa r	is:singular+femenine ds:pronomenal+reflexive
SFX P8 0 eneƚi r	is:plural+masculine ds:pronomenal+reflexive
SFX P8 0 eneƚe r	is:plural+femenine ds:pronomenal+reflexive
SFX P8 0 eseƚo r	is:singular+masculine ds:pronomenal+reflexive
SFX P8 0 eseƚa r	is:singular+femenine ds:pronomenal+reflexive
SFX P8 0 eseƚi r	is:plural+masculine ds:pronomenal+reflexive
SFX P8 0 eseƚe r	is:plural+femenine ds:pronomenal+reflexive
SFX P8 0 eteƚo r	is:singular+masculine ds:pronomenal+reflexive
SFX P8 0 eteƚa r	is:singular+femenine ds:pronomenal+reflexive
SFX P8 0 eteƚi r	is:plural+masculine ds:pronomenal+reflexive
SFX P8 0 eteƚe r	is:plural+femenine ds:pronomenal+reflexive
SFX P8 0 eveƚo r	is:singular+masculine ds:pronomenal+reflexive
SFX P8 0 eveƚa r	is:singular+femenine ds:pronomenal+reflexive
SFX P8 0 eveƚi r	is:plural+masculine ds:pronomenal+reflexive
SFX P8 0 eveƚe r	is:plural+femenine ds:pronomenal+reflexive


# vèrbi pronomenali pal komandativo (destakai)
SFX R0 Y 3
SFX R0 0 0/V0 [^ai]
SFX R0 a e/V0|| a
SFX R0 i e/V0|| i

# vèrbi pronomenali pal komandativo (destakai senŧa èle vanesente)
SFX R1 Y 4
SFX R1 0 0/V3 [^ai]	ds:pronomenal+accusative
SFX R1 a e/V3 a	ds:pronomenal+accusative
SFX R1 i e/V3 i	ds:pronomenal+accusative
SFX R1 0 0/V4 [^r]	ds:pronomenal+accusative

# vèrbi pronomenali pal komandativo (destakai ko èle vanesente)
SFX R2 Y 4
SFX R2 0 0/V5 [^ai]	ds:pronomenal+accusative
SFX R2 a e/V5 a	ds:pronomenal+accusative
SFX R2 i e/V5 i	ds:pronomenal+accusative
SFX R2 0 0/V6 [^r]	ds:pronomenal+accusative

# vèrbi pronomenali (takai)
SFX R3 Y 26
SFX R3 0 n ge	ds:pronomenal+genitive+locative
SFX R3 e in ge	ds:pronomenal+genitive+locative
SFX R3 0 ne ge	ds:pronomenal+genitive+locative
SFX R3 0 nde ge	ds:pronomenal+genitive+locative
SFX R3 e ine ge	ds:pronomenal+genitive+locative
SFX R3 ge me ge	ds:pronomenal+reflexive
SFX R3 ge men ge	ds:pronomenal+reflexive
SFX R3 ge mene ge	ds:pronomenal+reflexive
SFX R3 ge mende ge	ds:pronomenal+reflexive
SFX R3 ge mege ge	ds:pronomenal+reflexive
SFX R3 ge ne ge	ds:pronomenal+genitive
SFX R3 ge se ge	ds:pronomenal+reflexive
SFX R3 ge sen ge	ds:pronomenal+reflexive
SFX R3 ge sene ge	ds:pronomenal+reflexive
SFX R3 ge sende ge	ds:pronomenal+reflexive
SFX R3 ge sege ge	ds:pronomenal+reflexive
SFX R3 ge te ge	ds:pronomenal+reflexive
SFX R3 ge ten ge	ds:pronomenal+reflexive
SFX R3 ge tene ge	ds:pronomenal+reflexive
SFX R3 ge tende ge	ds:pronomenal+reflexive
SFX R3 ge tege ge	ds:pronomenal+reflexive
SFX R3 ge ve ge	ds:pronomenal+reflexive
SFX R3 ge ven ge	ds:pronomenal+reflexive
SFX R3 ge vene ge	ds:pronomenal+reflexive
SFX R3 ge vende ge	ds:pronomenal+reflexive
SFX R3 ge vege ge	ds:pronomenal+reflexive

# vèrbi pronomenali (takai senŧa èle vanesente)
SFX R4 Y 30
SFX R4 gel l [aàeéèiïíoóòuüú]gel	ds:pronomenal+accusative
SFX R4 gel lo gel	ds:pronomenal+accusative
SFX R4 gel la gel	ds:pronomenal+accusative
SFX R4 gel li gel	ds:pronomenal+accusative
SFX R4 gel le gel	ds:pronomenal+accusative
SFX R4 gel mel gel	ds:pronomenal+reflexive
SFX R4 gel melo gel	ds:pronomenal+reflexive
SFX R4 gel mela gel	ds:pronomenal+reflexive
SFX R4 gel meli gel	ds:pronomenal+reflexive
SFX R4 gel mele gel	ds:pronomenal+reflexive
SFX R4 gel nel gel	ds:pronomenal+reflexive
SFX R4 gel nelo gel	ds:pronomenal+reflexive
SFX R4 gel nela gel	ds:pronomenal+reflexive
SFX R4 gel neli gel	ds:pronomenal+reflexive
SFX R4 gel nele gel	ds:pronomenal+reflexive
SFX R4 gel sel gel	ds:pronomenal+reflexive
SFX R4 gel selo gel	ds:pronomenal+reflexive
SFX R4 gel sela gel	ds:pronomenal+reflexive
SFX R4 gel seli gel	ds:pronomenal+reflexive
SFX R4 gel sele gel	ds:pronomenal+reflexive
SFX R4 gel tel gel	ds:pronomenal+reflexive
SFX R4 gel telo gel	ds:pronomenal+reflexive
SFX R4 gel tela gel	ds:pronomenal+reflexive
SFX R4 gel teli gel	ds:pronomenal+reflexive
SFX R4 gel tele gel	ds:pronomenal+reflexive
SFX R4 gel vel gel	ds:pronomenal+reflexive
SFX R4 gel velo gel	ds:pronomenal+reflexive
SFX R4 gel vela gel	ds:pronomenal+reflexive
SFX R4 gel veli gel	ds:pronomenal+reflexive
SFX R4 gel vele gel	ds:pronomenal+reflexive

# vèrbi pronomenali (takai ko èle vanesente)
SFX R5 Y 24
SFX R5 geƚo ƚo [aàeéèiïíoóòuüú]geƚo	ds:pronomenal+accusative
SFX R5 geƚo ƚa [aàeéèiïíoóòuüú]geƚo	ds:pronomenal+accusative
SFX R5 geƚo ƚi [aàeéèiïíoóòuüú]geƚo	ds:pronomenal+accusative
SFX R5 geƚo ƚe [aàeéèiïíoóòuüú]geƚo	ds:pronomenal+accusative
SFX R5 geƚo meƚo geƚo	ds:pronomenal+reflexive
SFX R5 geƚo meƚa geƚo	ds:pronomenal+reflexive
SFX R5 geƚo meƚi geƚo	ds:pronomenal+reflexive
SFX R5 geƚo meƚe geƚo	ds:pronomenal+reflexive
SFX R5 geƚo neƚo geƚo	ds:pronomenal+reflexive
SFX R5 geƚo neƚa geƚo	ds:pronomenal+reflexive
SFX R5 geƚo neƚi geƚo	ds:pronomenal+reflexive
SFX R5 geƚo neƚe geƚo	ds:pronomenal+reflexive
SFX R5 geƚo seƚo geƚo	ds:pronomenal+reflexive
SFX R5 geƚo seƚa geƚo	ds:pronomenal+reflexive
SFX R5 geƚo seƚi geƚo	ds:pronomenal+reflexive
SFX R5 geƚo seƚe geƚo	ds:pronomenal+reflexive
SFX R5 geƚo teƚo geƚo	ds:pronomenal+reflexive
SFX R5 geƚo teƚa geƚo	ds:pronomenal+reflexive
SFX R5 geƚo teƚi geƚo	ds:pronomenal+reflexive
SFX R5 geƚo teƚe geƚo	ds:pronomenal+reflexive
SFX R5 geƚo veƚo geƚo	ds:pronomenal+reflexive
SFX R5 geƚo veƚa geƚo	ds:pronomenal+reflexive
SFX R5 geƚo veƚi geƚo	ds:pronomenal+reflexive
SFX R5 geƚo veƚe geƚo	ds:pronomenal+reflexive


# sonoriđaŧion finali
# NÒTA: tute le vokali le pòl kaskar, fòra ke la `a` e la `e` derivante da un femenil plural de la prima deklinaŧion latina
# NÒTA: na koa konsonàntega ʼté la sílaba ke la vièn prima la ostàkola de pi lʼ apòkope
# NÒTA: le konsonanti ke le favorise de pi lʼ apòkope le xe, in órden: r, l, n, m (ponto krítego), frikative (f/v, ŧ/đ, s/x), afrikae (c/ɉ), okluxive (b/d, g/k, p, m, n, ñ)
SFX FS Y 22
SFX FS e 0 [^aàeéèiïíoóòuüú]e
SFX FS de t de
SFX FS đe ŧ đe
SFX FS me n me
SFX FS ve f ve
SFX FS xe s xe
SFX FS o 0 [^aàeéèiïíoóòuüúñ]o	is:masculine
SFX FS bo p bo	is:masculine
SFX FS đo ŧ đo	is:masculine
SFX FS fo ŧ fo	is:masculine
SFX FS ɉo c ɉo	is:masculine
SFX FS do t do	is:masculine
SFX FS go k go	is:masculine
SFX FS mo n mo	is:masculine
SFX FS vo f vo	is:masculine
SFX FS xo s xo	is:masculine
SFX FS o 0 [^i]ño	is:masculine
SFX FS ño in [^i]ño	is:masculine
SFX FS ño n iño	is:masculine
SFX FS ño nk ño	is:masculine	# belunexe
SFX FS ño nc ño	is:masculine	# belunexe
SFX FS i 0 i


# forme ko ʼl interogativo: indikativo prexente/inperfèto/futuro, kondiŧional

# interogativi prima parsona singolar (destakai)
SFX J1 Y 5
SFX J1 0 0/U0|| .
SFX J1 e 0/U1|| e
SFX J1 o 0/U1|| o
SFX J1 0 0/U2|| [^n]
SFX J1 0 0/U3|| n

# interogativi prima parsona singolar (takai)
# varda anka `varar`
SFX I1 Y 63
SFX I1 mi i [aeoòónu]mi	ds:interrogative	# trevixan, venethian, padoan, vithentin, polexan, veronexe
SFX I1 mi jo [aeoòn]mi	ds:interrogative	# venethian
SFX I1 omi io [dftv]àgomi	ds:interrogative	# venethian
SFX I1 mi ɉo [aeoòn]mi	ds:interrogative	# venethian
SFX I1 emi io emi	ds:interrogative	# venethian
SFX I1 omi io omi	ds:interrogative	# venethian
SFX I1 mi ɉu [aeoòn]mi	ds:interrogative	# coxòto
SFX I1 mi nte [aeoò]mi	ds:interrogative
SFX I1 mi nti [aeoò]mi	ds:interrogative	# veronexe
SFX I1 mi te nmi	ds:interrogative
SFX I1 mi ti nmi	ds:interrogative	# veronexe
SFX I1 mi ne [aeoò]mi	ds:interrogative
SFX I1 mi ni [aeoò]mi	ds:interrogative	# veronexe
SFX I1 mi e [aeoòn]mi	ds:interrogative
SFX I1 0 i [aàeèéò]	ds:interrogative	# trevixan, venethian, padoan, vithentin, polexan, veronexe
SFX I1 0 i [^s]o	ds:interrogative	# trevixan, venethian, padoan, vithentin, polexan, veronexe
SFX I1 0 i [^i]so	ds:interrogative	# trevixan, venethian, padoan, vithentin, polexan, veronexe
SFX I1 iso ísoi iso	ds:interrogative	# trevixan, venethian, padoan, vithentin, polexan, veronexe
SFX I1 0 jo ò	ds:interrogative
SFX I1 0 ɉo ò	ds:interrogative	# venethian
SFX I1 0 ɉu ò	ds:interrogative	# coxòto
SFX I1 0 jo [^s]o	ds:interrogative
SFX I1 0 ɉo [^s]o	ds:interrogative	# venethian
SFX I1 0 ɉu [^s]o	ds:interrogative	# coxòto
SFX I1 0 jo [^i]so	ds:interrogative
SFX I1 0 ɉo [^i]so	ds:interrogative	# venethian
SFX I1 0 ɉu [^i]so	ds:interrogative	# coxòto
SFX I1 iso ísojo iso	ds:interrogative
SFX I1 iso ísoɉo iso	ds:interrogative	# venethian
SFX I1 iso ísoɉu iso	ds:interrogative	# coxòto
SFX I1 0 mi [aèéò]	ds:interrogative	# cipileño
SFX I1 0 mi [^s]o	ds:interrogative	# cipileño
SFX I1 0 mi [^i]so	ds:interrogative	# cipileño
SFX I1 iso ísomi iso	ds:interrogative	# cipileño
SFX I1 0 mi à	ds:interrogative	# cipileño
SFX I1 0 nte [aèéò]	ds:interrogative
SFX I1 0 nte [^s]o	ds:interrogative
SFX I1 0 nte [^i]so	ds:interrogative
SFX I1 iso ísonte iso	ds:interrogative
SFX I1 0 nte à	ds:interrogative	# veronexe
SFX I1 0 nti [aèéò]	ds:interrogative	# veronexe
SFX I1 0 nti [^s]o	ds:interrogative	# veronexe
SFX I1 0 nti [^i]so	ds:interrogative	# veronexe
SFX I1 iso ísonti iso	ds:interrogative	# veronexe
SFX I1 0 nti à	ds:interrogative	# veronexe
SFX I1 0 ne [aèéò]	ds:interrogative
SFX I1 0 ne [^s]o	ds:interrogative
SFX I1 0 ne [^i]so	ds:interrogative
SFX I1 iso ísone iso	ds:interrogative
SFX I1 0 ne à	ds:interrogative	# veronexe
SFX I1 0 ni [aèéò]	ds:interrogative	# veronexe
SFX I1 0 ni [^s]o	ds:interrogative	# veronexe
SFX I1 0 ni [^i]so	ds:interrogative	# veronexe
SFX I1 iso ísoni iso	ds:interrogative	# veronexe
SFX I1 0 ni à	ds:interrogative	# veronexe
SFX I1 0 ve [aàèéò]	ds:interrogative	# venethian
SFX I1 0 ve [^s]o	ds:interrogative	# venethian
SFX I1 0 ve [^i]so	ds:interrogative	# venethian
SFX I1 iso ísove iso	ds:interrogative	# venethian
SFX I1 0 e [aàèéò]	ds:interrogative
SFX I1 0 e [^s]o	ds:interrogative
SFX I1 0 e [^i]so	ds:interrogative
SFX I1 iso ísoe iso	ds:interrogative


# interogativi prima parsona plural (destakai)
SFX J2 Y 3
SFX J2 0 0/U2|| [^n]
SFX J2 0 0/U3|| n
SFX J2 0 0/U6|| .

# interogativi prima parsona plural (takai)
SFX I2 Y 14
SFX I2 0 i [aeo]	ds:interrogative	# trevixan, venethian, padoan, vithentin, polexan, veronexe
SFX I2 i nte [^n]i	ds:interrogative
SFX I2 i nti [^n]i	ds:interrogative	# veronexe
SFX I2 i ne [^n]i	ds:interrogative
SFX I2 i ni [^n]i	ds:interrogative	# veronexe
SFX I2 i te [oó]ni	ds:interrogative
SFX I2 i ti [oó]ni	ds:interrogative	# veronexe
SFX I2 i e [oó]ni	ds:interrogative	# belumat
SFX I2 i e [eé]ni	ds:interrogative
SFX I2 i e íni	ds:interrogative
SFX I2 o io [àéí]vimo	ds:interrogative	# venethian
SFX I2 o io [àéí]imo	ds:interrogative	# venethian
SFX I2 oi io émoi	ds:interrogative	# venethian
SFX I2 oi io ímoi	ds:interrogative	# venethian

# interogativi sekonda parsona singolar (destakai)
SFX J3 Y 2
SFX J3 0 0/U7U9|| .
SFX J3 0 0/U8|| [^s]

# interogativi sekonda parsona singolar (destakai)
SFX j3 Y 14
SFX j3 a is/U7|| ía	ds:interrogative	# veneŧian
SFX j3 a es/U7|| ía	ds:interrogative	# coxòto
SFX j3 ae àis/U7|| ae	ds:interrogative	# veneŧian
SFX j3 ae àes/U7|| ae	ds:interrogative	# coxòto
SFX j3 ave àvis/U7|| ave	ds:interrogative	# veneŧian
SFX j3 ave àves/U7|| ave	ds:interrogative	# coxòto
SFX j3 e is/U7|| àe	ds:interrogative	# veneŧian
SFX j3 0 s/U7|| àe	ds:interrogative	# coxòto
SFX j3 0 s/U7|| [éí]i	ds:interrogative	# coxòto
SFX j3 ei éis/U7|| ei	ds:interrogative	# coxòto
SFX j3 evi évis/U7|| evi	ds:interrogative	# coxòto
SFX j3 ivi ívis/U7|| ivi	ds:interrogative	# coxòto
SFX j3 0 s/U7|| [èé]ri	ds:interrogative	# coxòto
SFX j3 tu s/U7|| tu	ds:interrogative	# coxòto

# interogativi sekonda parsona singolar (takai)
SFX I3 Y 22
SFX I3 as àstu as	ds:interrogative
SFX I3 es ístu es	ds:interrogative	# veneŧian
SFX I3 es éstu es	ds:interrogative
SFX I3 is ístu is	ds:interrogative
SFX I3 0 tu òs	ds:interrogative	# belumat
SFX I3 0 tu [àèéií]s	ds:interrogative
SFX I3 u o tu	ds:interrogative
SFX I3 tu stu [^s]tu	ds:interrogative	# coxòto
SFX I3 0 to [^a]e	ds:interrogative
SFX I3 0 tu [^a]e	ds:interrogative
SFX I3 ae àeto ae	ds:interrogative
SFX I3 ae àetu ae	ds:interrogative
SFX I3 a àto [^éí]a	ds:interrogative
SFX I3 a àtu [^éí]a	ds:interrogative
SFX I3 0 to [éí]a	ds:interrogative
SFX I3 0 tu [éí]a	ds:interrogative
SFX I3 i íto [^íér]i	ds:interrogative
SFX I3 i ítu [^íér]i	ds:interrogative
SFX I3 0 to [íér]i	ds:interrogative
SFX I3 0 tu [íér]i	ds:interrogative
SFX I3 0 to [àèéí]	ds:interrogative
SFX I3 0 tu [àèéí]	ds:interrogative

# interogativi sekonda parsona plural (destakai)
SFX J4 Y 1
SFX J4 0 0/Z1|| .

# interogativi sekonda parsona plural (takai)
SFX I4 Y 35
SFX I4 u o u	ds:interrogative
SFX I4 0 o [àéií]i	ds:interrogative
SFX I4 0 u [àéií]i	ds:interrogative
SFX I4 evi évïu evi	ds:interrogative
SFX I4 evi évïo evi	ds:interrogative	# venethian
SFX I4 i ïu éri	ds:interrogative
SFX I4 i ïo éri	ds:interrogative	# venethian
SFX I4 ai àiu ai	ds:interrogative
SFX I4 ai àio ai	ds:interrogative
SFX I4 i íu ii	ds:interrogative
SFX I4 i ío ii	ds:interrogative
SFX I4 ae àiu ae	ds:interrogative
SFX I4 ae àio ae	ds:interrogative
SFX I4 e iu àe	ds:interrogative
SFX I4 e io àe	ds:interrogative
SFX I4 0 u [aéií]i	ds:interrogative
SFX I4 0 o [aéií]i	ds:interrogative
SFX I4 ae àeu ae	ds:interrogative
SFX I4 ae àeo ae	ds:interrogative
SFX I4 0 u [èéí]	ds:interrogative
SFX I4 0 o [èéí]	ds:interrogative
SFX I4 ei éiu ei	ds:interrogative
SFX I4 ei éio ei	ds:interrogative
SFX I4 ii íiu ii	ds:interrogative
SFX I4 ii íio ii	ds:interrogative
SFX I4 asi àsïu asi	ds:interrogative
SFX I4 asi àsïo asi	ds:interrogative	# venethian
SFX I4 esi ésïu esi	ds:interrogative
SFX I4 esi ésïo esi	ds:interrogative	# venethian
SFX I4 isi ísïu isi	ds:interrogative
SFX I4 isi ísïo isi	ds:interrogative	# venethian
SFX I4 usi úsïu usi	ds:interrogative
SFX I4 usi úsïo usi	ds:interrogative	# venethian
SFX I4 osi ósïu osi	ds:interrogative
SFX I4 osi ósïo osi	ds:interrogative	# venethian

# interogativi tèrŧa parsona (destakai senŧa èle vanesente)
SFX J5 Y 3
SFX J5 0 0/Z2Z3|| [^ae]
SFX J5 a e/Z2Z3|| a
SFX J5 e i/Z2Z3|| e

# interogativi tèrŧa parsona (destakai ko èle vanesente)
SFX j5 Y 3
SFX j5 0 0/Z4|| [^ae]
SFX j5 a e/Z4|| a
SFX j5 e i/Z4|| e

# interogativi tèrŧa parsona (takai senŧa èle vanesente)
SFX I5 Y 9
SFX I5 0 o [ʼaàeèéinr]l	is:singular+masculine ds:interrogative
SFX I5 0 a [ʼaàeèéinr]l	is:singular+femenine ds:interrogative
SFX I5 0 i [ʼaàeèéinr]l	is:plural+masculine ds:interrogative
SFX I5 al ili al	is:plural+masculine ds:interrogative	# Arkade, Sprexian, Povejan
SFX I5 el ili el	is:plural+masculine ds:interrogative	# Arkade, Sprexian, Povejan
SFX I5 0 o [ʼaàeèéinr]l	is:plural+femenine ds:interrogative
SFX I5 0 e [ʼaàeèéinr]l	is:plural+femenine ds:interrogative
SFX I5 al ile al	is:plural+femenine ds:interrogative	# Arkade, Sprexian, Povejan
SFX I5 el ile el	is:plural+femenine ds:interrogative	# Arkade, Sprexian, Povejan

# interogativi tèrŧa parsona (takai ko èle vanesente)
SFX i5 Y 7
SFX i5 o a [ʼaàeèéi]ƚo	is:singular+femenine ds:interrogative
SFX i5 o i [ʼaàeèéi]ƚo	is:plural+masculine ds:interrogative
SFX i5 aƚo iƚi aƚo	is:plural+masculine ds:interrogative	# Arkade, Sprexian, Povejan
SFX i5 eƚo iƚi eƚo	is:plural+masculine ds:interrogative	# Arkade, Sprexian, Povejan
SFX i5 o e [ʼaàeèéi]ƚo	is:plural+femenine ds:interrogative
SFX i5 aƚo iƚe aƚo	is:plural+femenine ds:interrogative	# Arkade, Sprexian, Povejan
SFX i5 eƚo iƚe eƚo	is:plural+femenine ds:interrogative	# Arkade, Sprexian, Povejan

# interogativi kondiŧional prexente prima parsona plural (takai)
SFX I6 Y 1
SFX I6 emi io emi	ds:interrogative	# venethian



# tute le deklinaŧion, ajetivi de prima klase (–o/i, –a/e)
SFX A1 Y 8
SFX A1 0 o [^aeio]
SFX A1 0 a [^aeio]
SFX A1 0 i [^aeio]	is:plural+masculine
SFX A1 0 e [^aeio]	is:plural+femenine
SFX A1 o a o	is:singular+femenine
SFX A1 o e o	is:plural
SFX A1 o i [^i]o	is:plural+masculine
SFX A1 io i io	is:plural+masculine

# ajetivi de sekonda klase (–i, –a/e)
SFX A2 Y 6
SFX A2 0 a [^aeio]
SFX A2 0 i [^aeio]	is:plural
SFX A2 0 e [^aeio]	is:plural
SFX A2 a e [^iƚ]a	is:plural+femenine
SFX A2 a e [iƚ]a	is:plural+femenine
SFX A2 a i a	is:plural+femenine

# sostantivi plurali femenili, ajetivi de tèrŧa klase (–a/e)
SFX F0 Y 5
SFX F0 0 e [^aeio]	is:plural+femenine
SFX F0 0 i [^aeio]	is:plural+femenine
SFX F0 e i [^i]e	is:plural+femenine
SFX F0 e 0 ie	is:plural+femenine
SFX F0 a e a	is:plural+femenine

# sostantivi plurali maskili (–o/i)
SFX M0 Y 10
SFX M0 0 i [^aàeioó]	is:plural+masculine
SFX M0 0 o [^aàeioó]	is:singular+masculine
SFX M0 à ai à	is:plural+masculine
SFX M0 à ao à	is:singular+masculine
SFX M0 ó oi ó	is:plural+masculine
SFX M0 ó oo ó	is:singular+masculine
SFX M0 o i [^i]o	is:plural+masculine
SFX M0 io i io	is:plural+masculine
SFX M0 a i a	is:plural+masculine
SFX M0 e i e	is:plural+masculine

# sostantivi plurali maskili, ajetivi de tèrŧa klase (–e/i)
SFX MF Y 6
SFX MF 0 e [èlnr]	is:singular+masculine
SFX MF a e a	is:singular+masculine
SFX MF é ee é	is:singular+masculine
SFX MF e i e	is:plural+masculine
SFX MF 0 i [èlnr]	is:plural+masculine
SFX MF é ei é	is:plural+masculine

# sostantivi singolari: đontamento de –io/a a le paròle in –o/a (–[lnr] > –[lnr]io, –o/e > –io, –a > –ia)
SFX M1 Y 4
SFX M1 a ia/F0 a	is:singular+femenine
SFX M1 e io e	is:singular+masculine
SFX M1 o io [^i]o	is:singular+masculine
SFX M1 0 io [lnr]	is:singular+masculine

# sostantivi plurali senŧa đèner (–e > –i, –[lnr] > –[lnr]i)
SFX X0 Y 4
SFX X0 a i a	is:plural
SFX X0 e i e	is:plural
SFX X0 0 e [lnr]	is:singular
SFX X0 0 i [lnr]	is:plural

# sostantivi astrati senŧa đèner (–ade > –ae/à/è, –ude > –ú(e))
SFX X1 Y 5
SFX X1 ade à ade	is:femenine	# –TATE(M) > –ade > –at > –à
SFX X1 de e ade	is:femenine	# –TATE(M) > –ade > –ae
SFX X1 ade è ade	is:femenine	# pavan, –TATE(M) > –ade > –ae > –è
SFX X1 ude ú ude	is:femenine
SFX X1 ude úe ude	is:femenine


### Fèltre–Belun ###

# trasformaŧion feltrin–belunexe ('[aeou][ln] > 'Vi — despò na sekuenŧa: –ni > –ñi (palatiđaŧion) > –in (depalatiđaŧion) > –i (kaskaa de la `n`))
SFX B1 Y 12
SFX B1 l i [aeèoò]l	is:plural+masculine+northern
SFX B1 l i [aeiouàèéíòóúïü][iu]l	is:plural+masculine+northern
SFX B1 il íi [^aeiouàèéíòóúïü]il	is:plural+masculine+northern
SFX B1 ul úi [^aeiouàèéíòóúïü]ul	is:plural+masculine+northern
SFX B1 n i [aeèoò]n	is:plural+masculine+northern
SFX B1 n i [aeiouàèéíòóúïü][iu]n	is:plural+masculine+northern
SFX B1 in íi [^aeiouàèéíòóúïü]in	is:plural+masculine+northern
SFX B1 un úi [^aeiouàèéíòóúïü]un	is:plural+masculine+northern
SFX B1 jo i [aeèoò]jo	is:plural+masculine+northern
SFX B1 jo i [aeiouàèéíòóúïü][iu]jo	is:plural+masculine+northern
SFX B1 ijo íi [^aeiouàèéíòóúïü]ijo	is:plural+masculine+northern
SFX B1 ujo úi [^aeiouàèéíòóúïü]ujo	is:plural+masculine+northern

# trasformaŧion feltrin–belunexe ('[aeou][^-]+[aeou][ln] > 'V[^-]+Vi)
SFX B2 Y 7
SFX B2 n i [^u]n    is:plural+masculine+northern
SFX B2 n i [aeiouàèéíòóúïü]un    is:plural+masculine+northern
SFX B2 un üi [^aeiouàèéíòóúïü]un    is:plural+masculine+northern
SFX B2 jo i [aeou]jo    is:plural+masculine+northern
SFX B2 l i [^u]l    is:plural+masculine+northern
SFX B2 l i [aeiouàèéíòóúïü]ul    is:plural+masculine+northern
SFX B2 ul üi [^aeiouàèéíòóúïü]ul    is:plural+masculine+northern


### Arsiè ###

# trasformaŧion arsedexe (–'[aiò]vo > –'Vu, neve > neu)
SFX A5 Y 4
SFX A5 vo u [aò]vo	is:arsedexe
SFX A5 vo u [aeiouàèéíòóúïü]ivo	is:arsedexe
SFX A5 ivo íu [^aeiouàèéíòóúïü]ivo	is:arsedexe
SFX A5 ve u neve	is:arsedexe


### Venèŧia ###

# trasformaŧion intra varianti (l > ƚ, j > ɉ, ŧ > s)
SFX Y3 Y 50
SFX Y3 đa xa/F0 đa
SFX Y3 ja ɉa/F0 ja
SFX Y3 la ƚa/F0 [aeiouàèéíòóúïü]la
SFX Y3 ŧa sa/F0 ŧa
SFX Y3 là ƚà [aeiouàèéíòóúïü]là
SFX Y3 ŧe se/M0 ŧe
SFX Y3 lé ƚé [aeiouàèéíòóúïü]lé
SFX Y3 lè ƚè [aeiouàèéíòóúïü]lè
SFX Y3 lí ƚí [aeiouàèéíòóúïü]lí
SFX Y3 jo ɉo/M0FS jo
SFX Y3 ló ƚó [aeiouàèéíòóúïü]ló
SFX Y3 lò ƚò [aeiouàèéíòóúïü]lò
SFX Y3 l ƚo/M0Pd [eo]l
SFX Y3 l ƚo/M0 [aiuàèéíòóú]l
SFX Y3 đo xo/M0FSPd eđo
SFX Y3 lia ƚia/F0 [aeiouàèéíòóúïü]lia
SFX Y3 ŧia sia/F0 ŧia
SFX Y3 lía ƚía/F0 [aeiouàèéíòóúïü]lía
SFX Y3 ŧía sía/F0 ŧía
SFX Y3 liè ƚiè [aeiouàèéíòóúïü]liè
SFX Y3 lan ƚan/M0Bu [aeiouàèéíòóúïü]lan
SFX Y3 len ƚen/M0Pd [aeiouàèéíòóúïü]len
SFX Y3 lin ƚin/M0 [aeiouàèéíòóúïü]lin
SFX Y3 đin xin/M0 đin
SFX Y3 ŧin sin/M0 ŧin
SFX Y3 jon ɉon/F0B1BuPd jon
SFX Y3 lon ƚon/F0BuPd [aeiouàèéíòóúïü]lon
SFX Y3 ŧon son/F0B1BuPd ŧon
SFX Y3 lio ƚio/M0 [aeiouàèéíòóúïü]lio
SFX Y3 ŧio sio/M0 ŧio
SFX Y3 đio xio/M0 đio
SFX Y3 đo xo/M0 [^e]đo
SFX Y3 ŧo so/M0FSPd [eo]ŧo
SFX Y3 ŧo so/M0FS [^eo]ŧo
SFX Y3 đana xana/F0 đana
SFX Y3 lana ƚana/F0 [aeiouàèéíòóúïü]lana
SFX Y3 lena ƚena/F0 [aeiouàèéíòóúïü]lena
SFX Y3 ŧena sena/F0 ŧena
SFX Y3 lina ƚina/F0 [aeiouàèéíòóúïü]lina
SFX Y3 đina xina/F0 đina
SFX Y3 ŧina sina/F0 ŧina
SFX Y3 lona ƚona/F0 [aeiouàèéíòóúïü]lona
SFX Y3 leta ƚeta/F0 [aeiouàèéíòóúïü]leta
SFX Y3 lèta ƚèta/F0 [aeiouàèéíòóúïü]lèta
SFX Y3 lòta ƚòta/F0 [aeiouàèéíòóúïü]lòta
SFX Y3 lion ƚion/M0BuPd [aeiouàèéíòóúïü]lion
SFX Y3 ŧion sion/F0B1BuPd ŧion
SFX Y3 leto ƚeto/M0Pd [aeiouàèéíòóúïü]leto
SFX Y3 lèto ƚèto/M0 [aeiouàèéíòóúïü]lèto
SFX Y3 lòto ƚòto/M0 [aeiouàèéíòóúïü]lòto

# trasformaŧion intra varianti (l(i)on > ƚ(i)on, jon > ɉon, ŧ(i)on > s(i)on)
SFX Y4 Y 5
SFX Y4 jon ɉon/MFB1BuPd jon
SFX Y4 lon ƚon/MFBuPd lon
SFX Y4 lion ƚion/MFBuPd lion
SFX Y4 ŧon son/MFB1BuPd ŧon
SFX Y4 ŧion sion/MFB1BuPd ŧion

# trasformaŧion intra varianti ko èle vanesente (j > ɉ)
SFX Y7 Y 1
SFX Y7 jo ɉo/M0 jo

# trasformaŧion intra varianti (femenil l > ƚe)
SFX Vf Y 1
SFX Vf l ƚe/F0 [aeiouàèéíòóúïü]l	is:singular+femenine+veneŧian

# trasformaŧion intra varianti (maskil l > ƚe)
SFX Vm Y 1
SFX Vm l ƚe/MF [aeiouàèéíòóúïü]l	is:singular+masculine+veneŧian

# trasformaŧion intra varianti (nèutro l > ƚe)
SFX Vx Y 1
SFX Vx l ƚe/F0 [aeiouàèéíòóúïü]l	is:singular+veneŧian

# trasformaŧion iniŧial de paròla intra varianti (l > ƚ, ƚ > l, j > ɉ, ŧ > s, đ > x)
PFX Vp Y 13
PFX Vp đ x đ
PFX Vp j ɉ j
PFX Vp l ƚ l
PFX Vp ƚ l ƚ
PFX Vp ŧ s ŧ
PFX Vp xj xɉ xj
PFX Vp inđ inx inđ
PFX Vp inj inɉ inj
PFX Vp dexj dexɉ dexj
PFX Vp Đ X Đ
PFX Vp J Ɉ J
PFX Vp L Ƚ L
PFX Vp Ŧ S Ŧ


### Buran ###

# trasformaŧion intra varianti (a[lnr] > à, on > ó)
SFX Bu Y 18
SFX Bu al àʼ al
SFX Bu aƚe àʼ aƚe
SFX Bu an àʼ an
SFX Bu ar àʼ ar
SFX Bu r ʼ [èò]r
SFX Bu en éʼ en
SFX Bu n ʼ èn
SFX Bu il íʼ il
SFX Bu in íʼ in
SFX Bu on óʼ on
SFX Bu un úʼ un
SFX Bu or óʼ or
SFX Bu ora óʼ ora
SFX Bu ur úʼ ur
SFX Bu ño ʼ ño
SFX Bu adèl àʼ adèl
SFX Bu ando àʼ ando
SFX Bu adòna àʼ adòna


### Coxa ###

# trasformaŧion iniŧial de paròla intra varianti (metatèxi: pro > por, kon > kun, ...)
PFX Co Y 12
PFX Co do du do
PFX Co fo fu fo
PFX Co lo lu lo
PFX Co ƚo ƚu ƚo
PFX Co mo mu mo
PFX Co po pu po
PFX Co ko ku kon
PFX Co kru kur kru
PFX Co for fro for
PFX Co pro por pro
PFX Co per pre per
PFX Co pre per pre
#PFX Co bru bur bru
#PFX Co pru pur pru
#PFX Co tor tru tor

# trasformaŧion iniŧial de paròla intra varianti (pro > por, kon > kun, ...)
PFX Ci Y 8
PFX Ci m mi me
PFX Ci đ đi đo
PFX Ci l li lò
PFX Ci ƚ ƚi ƚò
PFX Ci n ni nò
PFX Ci x xi xo
PFX Ci fr fri frè
PFX Ci r ri r[oò]
#PFX Ci l li le
#PFX Ci ƚ ƚi ƚe
#PFX Ci m mi mè
#PFX Ci p pi pè
#PFX Ci s si s[eè]
#PFX Ci t ti tè

# trasformaŧion iniŧial de paròla intra varianti (pro > por, kon > kun, ...)
PFX Cu Y 8
PFX Cu B Bu Bò
PFX Cu d du d[òo]
PFX Cu f fu fò
PFX Cu k ku kò
PFX Cu n nu nò
PFX Cu p pu pò
PFX Cu r ru rò
PFX Cu pr pru prò
#PFX Cu b bu bò
#PFX Cu m mu mò
#PFX Cu v vu v[oò]
#PFX Cu sk sku skò


### Pàdoa ###

# metafonèxi padoana
SFX Pd Y 68
SFX Pd el ili el	is:plural+masculine+padoan
SFX Pd ol uli ol	is:plural+masculine+padoan
SFX Pd en ini en	is:plural+masculine+padoan
SFX Pd on uni on	is:plural+masculine+padoan
SFX Pd er iri er	is:plural+masculine+padoan
SFX Pd or uri or	is:plural+masculine+padoan
SFX Pd ese isi ese	is:plural+masculine+padoan
SFX Pd exe ixi exe	is:plural+masculine+padoan
SFX Pd edo idi edo	is:plural+masculine+padoan
SFX Pd odo udi odo	is:plural+masculine+padoan
SFX Pd eđo iđi eđo	is:plural+masculine
SFX Pd ođo uđi ođo	is:plural+masculine
SFX Pd eko iki eko	is:plural+masculine+padoan
SFX Pd oko uki oko	is:plural+masculine+padoan
SFX Pd eƚo iƚi eƚo	is:plural+masculine+padoan
SFX Pd oƚo uƚi oƚo	is:plural+masculine+padoan
SFX Pd omo umi omo	is:plural+masculine+padoan
SFX Pd eni ini eni	is:plural+masculine+padoan
SFX Pd eño iñi eño	is:plural+masculine+padoan
SFX Pd oño uñi oño	is:plural+masculine+padoan
SFX Pd opo upi opo	is:plural+masculine+padoan
SFX Pd eso isi eso	is:plural+masculine+padoan
SFX Pd oso usi oso	is:plural+masculine+padoan
SFX Pd eto iti eto	is:plural+masculine+padoan
SFX Pd oto uti oto	is:plural+masculine+padoan
SFX Pd eŧo iŧi eŧo	is:plural+masculine
SFX Pd oŧo uŧi oŧo	is:plural+masculine
SFX Pd evo ivi evo	is:plural+masculine+padoan
SFX Pd ovo uvi ovo	is:plural+masculine+padoan
SFX Pd exo ixi exo	is:plural+masculine+padoan
SFX Pd oxo uxi oxo	is:plural+masculine+padoan
SFX Pd ente nti iente	is:plural+padoan
SFX Pd ente inti [^i]ente	is:plural+padoan
SFX Pd ento inti ento	is:plural+masculine+padoan
SFX Pd onte unti onte	is:plural+masculine+padoan
SFX Pd oldo uldi oldo	is:plural+masculine+padoan
SFX Pd ordo urdi ordo	is:plural+masculine+padoan
SFX Pd orđo urđi orđo	is:plural+masculine
SFX Pd olko ulki olko	is:plural+masculine+padoan
SFX Pd olmo ulmi olmo	is:plural+masculine+padoan
SFX Pd orko urki orko	is:plural+masculine+padoan
SFX Pd osko uski osko	is:plural+masculine+padoan
SFX Pd enpo inpi enpo	is:plural+masculine+padoan
SFX Pd esto isti esto	is:plural+masculine+padoan
SFX Pd erco irci erco	is:plural+masculine+padoan
SFX Pd onto unti onto	is:plural+masculine+padoan
SFX Pd orno urni orno	is:plural+masculine+padoan
SFX Pd orxo urxi orxo	is:plural+masculine+padoan
SFX Pd enbro inbri enbro	is:plural+masculine+padoan
SFX Pd òtol útuli òtol	is:plural+masculine+padoan
SFX Pd òtoƚo útuƚi òtoƚo	is:plural+masculine+padoan
SFX Pd ojoxo ujuxi ojoxo	is:plural+masculine+padoan
SFX Pd oɉoxo uɉuxi oɉoxo	is:plural+masculine+padoan
SFX Pd oloxo uluxi oloxo	is:plural+masculine+padoan
SFX Pd oƚoxo uƚuxi oƚoxo	is:plural+masculine+padoan
SFX Pd omoxo umuxi omoxo	is:plural+masculine+padoan
SFX Pd oñoxo uñuxi oñoxo	is:plural+masculine+padoan
SFX Pd oroxo uruxi oroxo	is:plural+masculine+padoan
SFX Pd órden úrdini órden	is:plural+masculine+padoan
SFX Pd obioxo ubiuxi obioxo	is:plural+masculine+padoan
SFX Pd ofioxo ufiuxi ofioxo	is:plural+masculine+padoan
SFX Pd olioxo uliuxi olioxo	is:plural+masculine+padoan
SFX Pd oƚioxo uƚiuxi oƚioxo	is:plural+masculine+padoan
SFX Pd onioxo uniuxi onioxo	is:plural+masculine+padoan
SFX Pd orioxo uriuxi orioxo	is:plural+masculine+padoan
SFX Pd ostoxo ustuxi ostoxo	is:plural+masculine+padoan
SFX Pd ordioxo urdiuxi ordioxo	is:plural+masculine+padoan
SFX Pd obrioxo ubriuxi obrioxo	is:plural+masculine+padoan


### Viŧenŧa ###

# trasformaŧion viŧentina (re– > ra–, se– > sa–, per– > par–)
PFX Vs Y 14
PFX Vs be ba be
PFX Vs fe fa fe
PFX Vs me ma me
PFX Vs pe pa pe
PFX Vs re ra re
PFX Vs se sa se
PFX Vs te ta te
PFX Vs ŧe ŧa ŧe
PFX Vs ve va ve
PFX Vs pé pà pé
PFX Vs ré rà ré
PFX Vs pè pà pè
PFX Vs Se Sa Se
PFX Vs Te Ta Te


### Verona ###

# trasformaŧion veronexe (–ente > –ènte/X0FS, –en[pstŧ]o > –èn[pstŧ]o/M0FSPd, –en[dstŧ]a > –èn[dstŧ]a/F0, –osto > –òsto/M0FS, –ongo > –òngo/M0FS, –evo > –èvo/M0)
SFX Vr Y 26
SFX Vr eva èva/F0 eva
SFX Vr evo èvo/M0 evo
SFX Vr enda ènda/F0 enda
SFX Vr onga ònga/F0 onga
SFX Vr orka òrka/F0 orka
SFX Vr ensa ènsa/F0 ensa
SFX Vr enta ènta/F0 enta
SFX Vr osta òsta/F0 osta
SFX Vr oska òska/F0 oska
SFX Vr enŧa ènŧa/F0 enŧa
SFX Vr ente ènte/X0FS'9 ente
SFX Vr endo èndo/M0FS endo
SFX Vr ongo òngo/M0 ongo
SFX Vr orko òrko/M0FS orko
SFX Vr enpo ènpo/M0FS enpo
SFX Vr enso ènso/M0FS enso
SFX Vr ento ènto/M0FS ento
SFX Vr onto ònto/M0 onto
SFX Vr osko òsko/M0FS osko
SFX Vr osto òsto/M0FS osto
SFX Vr enŧo ènŧo/M0FS enŧo
SFX Vr enpia ènpia/F0 enpia
SFX Vr ensia ènsia/F0 ensia
SFX Vr enŧia ènŧia/F0 enŧia
SFX Vr enbro ènbro/M0 enbro
SFX Vr ontro òntro/M0 ontro

# trasformaŧion veronexe ko èle vanesente (–ente > –ènte/M0, –ento > –ènto/M0Pd, –evo > –èvo/M0)
SFX VR Y 14
SFX VR evo èvo/M0 evo
SFX VR enda ènda/F0 enda
SFX VR onga ònga/F0 onga
SFX VR ensa ènsa/F0 ensa
SFX VR enta ènta/F0 enta
SFX VR ente ènte/X0 ente
SFX VR ensia ènsia/F0 ensia
SFX VR endo èndo/M0 endo
SFX VR ongo òngo/M0 ongo
SFX VR enso ènso/M0 enso
SFX VR ento ènto/M0 ento
SFX VR onto ònto/M0 onto
SFX VR enbro ènbro/M0 enbro
SFX VR osko òsko/M0 osko


# piante e mistièri (–(i)èr/–(i)er, –aro, –dor/–tor, –(i)ol/–(i)òl)
SFX v0 Y 76
SFX v0 èr er/M0Pd èr
SFX v0 èr ar/M0 èr
SFX v0 èr ereto/M0FSPd èr	ds:eto
SFX v0 èr areto/M0FSPd èr	ds:eto
SFX v0 èra ara/F0 èra
SFX v0 èra era/F0 èra
SFX v0 èra ereta/F0 èra	ds:eto
SFX v0 èra areta/F0 èra	ds:eto
SFX v0 ièr er/M0Pd ièr
SFX v0 ièr èr/M0 ièr
SFX v0 ièr ar/M0 ièr
SFX v0 ièr ereto/M0FSPd ièr	ds:eto
SFX v0 ièr areto/M0FSPd ièr	ds:eto
SFX v0 ièra ara/F0 ièra
SFX v0 ièra èra/F0 ièra
SFX v0 ièra era/F0 ièra
SFX v0 ièra ereta/F0 ièra	ds:eto
SFX v0 ièra areta/F0 ièra	ds:eto
SFX v0 èr ier/M0Pd [^aeoucijɉlñ]èr
SFX v0 èr ièr/M0 [^aeoucijɉlñ]èr
SFX v0 èr iar/M0 [^aeoucijɉlñ]èr
SFX v0 èr iereto/M0FSPd [^aeoucijɉlñ]èr	ds:eto
SFX v0 èr iareto/M0FSPd [^aeoucijɉlñ]èr	ds:eto
SFX v0 èra iara/F0 [^aeoucijɉlñ]èra
SFX v0 èra ièra/F0 [^aeoucijɉlñ]èra
SFX v0 èra iera/F0 [^aeoucijɉlñ]èra
SFX v0 èra iereta/F0 [^aeoucijɉlñ]èra	ds:eto
SFX v0 èra iareta/F0 [^aeoucijɉlñ]èra	ds:eto
SFX v0 0 eto/M0FSPd [aei]dor	ds:eto
SFX v0 dor or/M0Pd [^edjɉnñrt]idor
SFX v0 dor or/M0Pd [aeiou]idor
SFX v0 idor ïor/M0Pd [^aeiou]idor
SFX v0 dor or/M0Pd [ae]dor
SFX v0 dor tor/M0Pd [aei]dor
SFX v0 dor oreto/M0FSPd [ae]dor	ds:eto
SFX v0 dor oreto/M0FSPd [^edjɉnñrt]idor	ds:eto
SFX v0 dor oreto/M0FSPd [aeiou]idor	ds:eto
SFX v0 idor ïoreto/M0FSPd [^aeiou]idor	ds:eto
SFX v0 dor toreto/M0FSPd [aei]dor	ds:eto
SFX v0 a eta/F0 [aei]dora	ds:eto
SFX v0 dora ora/F0 [ae]dora
SFX v0 dora ora/F0 [^edjɉnñrt]idora
SFX v0 dora ora/F0 [aeiou]idora
SFX v0 idora ïora/F0 [^aeiou]idora
SFX v0 dora tora/F0 [aei]dora
SFX v0 dora oreta/F0 [ae]dora	ds:eto
SFX v0 dora oreta/F0 [^edjɉnñrt]idora	ds:eto
SFX v0 dora oreta/F0 [aeiou]idora	ds:eto
SFX v0 idora ïoreta/F0 [^aeiou]idora	ds:eto
SFX v0 dora toreta/F0 [aei]dora	ds:eto
SFX v0 r ora/F0 [^èo]r
SFX v0 r dora/F0 [^èo]r
SFX v0 r or/M0Pd [^èo]r
SFX v0 r tora/F0 [^èo]r
SFX v0 r dor/M0Pd [^èo]r
SFX v0 r oreta/F0 [^èo]r	ds:eto
SFX v0 r tor/M0Pd [^èo]r
SFX v0 r doreta/F0 [^èo]r	ds:eto
SFX v0 r toreta/F0 [^èo]r	ds:eto
SFX v0 r oreto/M0FSPd [^èo]r	ds:eto
SFX v0 r doreto/M0FSPd [^èo]r	ds:eto
SFX v0 r toreto/M0FSPd [^èo]r	ds:eto
SFX v0 òl uòl/M0B1 [dđñrsŧx]òl	# faxe 1: XIV–XV sèk.
SFX v0 òl uoleto/M0FSPd [dđñrsŧx]òl	ds:eto	# faxe 1: XIV–XV sèk.
SFX v0 òl iòl/M0B1Pd [dđrsŧx]òl	# faxe 2: XVI–XVIII sèk.
SFX v0 òl ioleto/M0FSPd [dđrsŧx]òl	ds:eto	# faxe 2: XVI–XVIII sèk.
SFX v0 òl ol/M0B1 [dđñrsŧx]òl	# faxe 3: XIX sèk.
SFX v0 òl oleto/M0FSPd [dđñrsŧx]òl	ds:eto	# faxe 3: XIX sèk.
SFX v0 òl iol/M0B1 [dđrsŧx]òl	# faxe 3: XIX sèk.
SFX v0 òla uòla/F0 [dđñrsŧx]òla	# faxe 1: XIV–XV sèk.
SFX v0 òla uoleta/F0 [dđrsŧx]òla	ds:eto	# faxe 1: XIV–XV sèk.
SFX v0 òla iòla/F0 [dđrsŧx]òla	# faxe 2: XVI–XVIII sèk.
SFX v0 òla ioleta/F0 [dđrsŧx]òla	ds:eto	# faxe 2: XVI–XVIII sèk.
SFX v0 òla ola/F0 [dđñrsŧx]òla	# faxe 3: XIX sèk.
SFX v0 òla oleta/F0 [dđñrsŧx]òla	ds:eto	# faxe 3: XIX sèk.
SFX v0 òla iola/F0 [dđrsŧx]òla	# faxe 3: XIX sèk.

# piante e mistièri ko èle vanesente (–èr, –aro, –(i)oƚo/–(i)òƚo)
SFX v7 Y 74
SFX v7 0 eto/M0Pd [aei]dor	ds:eto
SFX v7 èr er/M0Pd ièr
SFX v7 ièr èr/M0 ièr
SFX v7 ièr ar/M0 ièr
SFX v7 ièr er/M0Pd ièr
SFX v7 ièr areto/M0Pd ièr	ds:eto
SFX v7 ièr ereto/M0Pd ièr	ds:eto
SFX v7 dor or/M0Pd [ae]dor
SFX v7 dor or/M0Pd [^edjɉnñrt]idor
SFX v7 dor or/M0Pd [aeiou]idor
SFX v7 idor ïor/M0Pd [^aeiou]idor
SFX v7 dor tor/M0Pd [aei]dor
SFX v7 dor oreto/M0Pd [ae]dor	ds:eto
SFX v7 dor oreto/M0Pd [^edjɉnñrt]idor	ds:eto
SFX v7 dor oreto/M0Pd [aeiou]idor	ds:eto
SFX v7 idor ïoreto/M0Pd [^aeiou]idor	ds:eto
SFX v7 dor toreto/M0Pd [aei]dor	ds:eto
SFX v7 r ora/F0 r
SFX v7 r dora/F0 r
SFX v7 r or/M0Pd r
SFX v7 r tora/F0 r
SFX v7 r dor/M0Pd r
SFX v7 r oreta/F0 r	ds:eto
SFX v7 r tor/M0Pd r
SFX v7 r doreta/F0 r	ds:eto
SFX v7 r toreta/F0 r	ds:eto
SFX v7 r oreto/M0Pd r	ds:eto
SFX v7 r doreto/M0Pd r	ds:eto
SFX v7 r toreto/M0Pd r	ds:eto
SFX v7 èr ar/M0 èr
SFX v7 èr ièr/M0 [^aeoucijɉñ]èr
SFX v7 èr ier/M0 [^aeoucijɉñ]èr
SFX v7 èr areto/M0Pd [^i]èr	ds:eto
SFX v7 èr ereto/M0Pd [^i]èr	ds:eto
SFX v7 èr iereto/M0Pd [^aeoucijɉñ]èr	ds:eto
SFX v7 a eta/F0 [aei]dora	ds:eto
SFX v7 ièra ara/F0 ièra
SFX v7 ièra era/F0 ièra
SFX v7 ièra areta/F0 ièra	ds:eto
SFX v7 ièra ereta/F0 ièra	ds:eto
SFX v7 ièra èra/F0 ièra
SFX v7 dora ora/F0 [ae]dora
SFX v7 dora ora/F0 [^edjɉnñrt]idora
SFX v7 dora ora/F0 [aeiou]idora
SFX v7 idora ïora/F0 [^aeiou]idora
SFX v7 dora tora/F0 [aei]dora
SFX v7 dora oreta/F0 [ae]dora	ds:eto
SFX v7 dora oreta/F0 [^edjɉnñrt]idora	ds:eto
SFX v7 dora oreta/F0 [aeiou]idora	ds:eto
SFX v7 idora ïoreta/F0 [^aeiou]idora	ds:eto
SFX v7 dora toreta/F0 [aei]dora	ds:eto
SFX v7 èra ara/F0 [^i]èra
SFX v7 èra era/F0 [^i]èra
SFX v7 èra iara/F0 [^aeoucijɉñ]èra
SFX v7 èra iera/F0 [^aeoucijɉñ]èra
SFX v7 èra ièra/F0 [^aeoucijɉñ]èra
SFX v7 èra areta/F0 [^i]èra	ds:eto
SFX v7 èra ereta/F0 [^i]èra	ds:eto
SFX v7 èra iareta/F0 [^aeoucijɉñ]èra	ds:eto
SFX v7 èra iereta/F0 [^aeoucijɉñ]èra	ds:eto
SFX v7 òƚo uòƚo/M0 [dđñrsŧx]òƚo	# faxe 1: XIV–XV sèk.
SFX v7 òƚo uoƚeto/M0Pd [dđñrsŧx]òƚo	ds:eto	# faxe 1: XIV–XV sèk.
SFX v7 òƚo iòƚo/M0Pd [dđrsŧx]òƚo	# faxe 2: XVI–XVIII sèk.
SFX v7 òƚo ioƚeto/M0Pd [dđrsŧx]òƚo	ds:eto	# faxe 2: XVI–XVIII sèk.
SFX v7 òƚo oƚo/M0 [dđñrsŧx]òƚo	# faxe 3: XIX sèk.
SFX v7 òƚo oƚeto/M0Pd [dđñrsŧx]òƚo	ds:eto	# faxe 3: XIX sèk.
SFX v7 òƚo ioƚo/M0 [dđrsŧx]òƚo	# faxe 3: XIX sèk.
SFX v7 òƚa uòƚa/F0 [dđñrsŧx]òƚa	# faxe 1: XIV–XV sèk.
SFX v7 òƚa uoƚeta/F0 [dđrsŧx]òƚa	ds:eto	# faxe 1: XIV–XV sèk.
SFX v7 òƚa iòƚa/F0 [dđrsŧx]òƚa	# faxe 2: XVI–XVIII sèk.
SFX v7 òƚa ioƚeta/F0 [dđrsŧx]òƚa	ds:eto	# faxe 2: XVI–XVIII sèk.
SFX v7 òƚa oƚa/F0 [dđñrsŧx]òƚa	# faxe 3: XIX sèk.
SFX v7 òƚa oƚeta/F0 [dđñrsŧx]òƚa	ds:eto	# faxe 3: XIX sèk.
SFX v7 òƚa ioƚa/F0 [dđrsŧx]òƚa	# faxe 3: XIX sèk.


# nominali deajetivali (–eŧa)
SFX eZ Y 10
SFX eZ a eŧa/F0 [^jɉ]a	is:singular+femenine
SFX eZ a eŧa/F0 [^ò][jɉ]a	is:singular+femenine
SFX eZ òja ojeŧa/F0 òja	is:singular+femenine
SFX eZ òɉa oɉeŧa/F0 òɉa	is:singular+femenine
SFX eZ o eŧa/F0 [^jɉ]o	is:singular+femenine
SFX eZ o eŧa/F0 [^ò][jɉ]o	is:singular+femenine
SFX eZ òjo ojeŧa/F0 òjo	is:singular+femenine
SFX eZ òɉo oɉeŧa/F0 òɉo	is:singular+femenine
SFX eZ 0 ŧa/F0 [^d]e	is:singular+femenine
SFX eZ òde odeŧa/F0 òde	is:singular+femenine

# nominali deajetivali (–esa)
SFX eS Y 10
SFX eS a esa/F0 [^jɉ]a	is:singular+femenine
SFX eS a esa/F0 [^ò][jɉ]a	is:singular+femenine
SFX eS òja ojesa/F0 òja	is:singular+femenine
SFX eS òɉa oɉesa/F0 òɉa	is:singular+femenine
SFX eS o esa/F0 [^jɉ]o	is:singular+femenine
SFX eS o esa/F0 [^ò][jɉ]o	is:singular+femenine
SFX eS òjo ojesa/F0 òjo	is:singular+femenine
SFX eS òɉo oɉesa/F0 òɉo	is:singular+femenine
SFX eS 0 sa/F0 [^d]e	is:singular+femenine
SFX eS òde odesa/F0 òde	is:singular+femenine

# nominali deajetivali (–iŧia)
SFX iZ Y 2
SFX iZ 0 iŧia/F0 l	is:singular+femenine
SFX iZ o iŧia/F0 o	is:singular+femenine

# nominali deajetivali (–isia)
SFX iS Y 3
SFX iS 0 isia/F0 l	is:singular+femenine
SFX iS e isia/F0 ƚe	is:singular+femenine
SFX iS o isia/F0 o	is:singular+femenine


# nominali deverbali (–mento)
SFX m0 Y 9
SFX m0 0 mento/M0FSPd a	is:singular+masculine ds:mento
SFX m0 0 amento/M0FSPd n	ds:mento
SFX m0 0 amènto/M0FS n	ds:mento
SFX m0 o amento/M0FSPd [^ct]o	ds:mento
SFX m0 o amènto/M0FS [^ct]o	ds:mento
SFX m0 òco ocamento/M0FSPd òco	ds:mento
SFX m0 òco ocamènto/M0FS òco	ds:mento
SFX m0 òto otamento/M0FSPd òto	ds:mento
SFX m0 òto otamènto/M0FS òto	ds:mento

# nominali deverbali ko èle vanesente (–mento)
#SFX m7 Y 2
#SFX m7 r mento/M0Pd r	ds:mento
#SFX m7 r mènto/M0 r	ds:mento

# nominali deverbali (–ŧion)
#SFX z0 Y 16
#SFX z0 r ŧion/F0BBu1Pd ar
#SFX z0 erò ŧion/F0B1BuPd aerò
#SFX z0 r ŧion/F0B1BuPd [^uü]ir
#SFX z0 ir ŧion/F0B1BuPd [uü]ir
#SFX z0 erò iŧion/F0B1BuPd terò
#SFX z0 merò nŧion/F0B1BuPd merò
#SFX z0 nerò xiŧion/F0B1BuPd nerò
#SFX z0 ñerò nŧion/F0B1BuPd ñerò
#SFX z0 erò ion/F0B1BuPd [đsŧ]erò
#SFX z0 derò uŧion/F0B1BuPd lderò
#SFX z0 derò ŧion/F0B1BuPd nderò
#SFX z0 verò ŧion/F0B1BuPd iverò
#SFX z0 verò uŧion/F0B1BuPd lverò
#SFX z0 guerò ŧion/F0B1BuPd guerò
#SFX z0 xerò ŧion/F0B1BuPd [^r]xerò
#SFX z0 orxerò ureŧion/F0B1BuPd orxerò

# nominali deverbali (–sion)
#SFX s0 Y 15
#SFX s0 r sion/F0B1BuPd [^i]r
#SFX s0 erò sion/F0B1BuPd aerò
#SFX s0 r sion/F0B1BuPd [^uü]ir
#SFX s0 ir sion/F0B1BuPd [uü]ir
#SFX s0 erò ision/F0B1BuPd terò
#SFX s0 merò nsion/F0B1BuPd merò
#SFX s0 nerò xision/F0B1BuPd nerò
#SFX s0 ñerò nsion/F0B1BuPd ñerò
#SFX s0 derò usion/F0B1BuPd lderò
#SFX s0 derò sion/F0B1BuPd nderò
#SFX s0 verò sion/F0B1BuPd iverò
#SFX s0 verò usion/F0B1BuPd lverò
#SFX s0 guerò sion/F0B1BuPd guerò
#SFX s0 xerò sion/F0B1BuPd [^r]xerò
#SFX s0 orxerò uresion/F0B1BuPd orxerò

# nominali deverbali ko èle vanesente (–sion)
#SFX s7 Y 4
#SFX s7 r sion/F0BuPd r
#SFX s7 xerò sion/F0BuPd xerò
#SFX s7 lderò ƚusion/F0BuPd lderò
#SFX s7 lverò ƚusion/F0BuPd lverò

# nominali deverbali (–dur/M0eT, –dura/F0eT)
SFX d0 Y 12
SFX d0 dur ur/M0 [^i]dur
SFX d0 dur ur/M0 [aeiou]idur
SFX d0 idur ïur/M0 [^aeiou]idur
SFX d0 dur ureto/M0FSPd [^i]dur	ds:eto
SFX d0 dur ureto/M0FSPd [aeiou]idur	ds:eto
SFX d0 idur ïureto/M0FSPd [^aeiou]idur	ds:eto
SFX d0 dura ura/F0 [^i]dura
SFX d0 dura ura/F0 [aeiou]idura
SFX d0 idura ïura/F0 [^aeiou]idura
SFX d0 dura ureta/F0 [^i]dura	ds:eto
SFX d0 dura ureta/F0 [aeiou]idura	ds:eto
SFX d0 idura ïureta/F0 [^aeiou]idura	ds:eto

# nominali deverbali ko èle vanesente (–dur(eto)/M0, –dur(et)a/F0)
SFX d7 Y 8
SFX d7 dur ur/M0 dur
SFX d7 dur ureto/M0Pd dur	ds:eto
SFX d7 dura ura/F0 [^i]dura
SFX d7 dura ura/F0 [aeiou]idura
SFX d7 idura ïura/F0 [^aeiou]idura
SFX d7 dura ureta/F0 [^i]dura	ds:eto
SFX d7 dura ureta/F0 [aeiou]idura	ds:eto
SFX d7 idura ïureta/F0 [^aeiou]idura	ds:eto


# nominali deaverbiali (–ixmo)
SFX x0 Y 3
SFX x0 o ixmo/M0 o	ds:ixmo
SFX x0 0 ixmo/M0 [nr]	ds:ixmo
SFX x0 ía ixmo/M0 ía	ds:ixmo

# nominali deaverbiali ko èle vanesente (–ixmo)
SFX x7 Y 2
SFX x7 0 ixmo/M0 n	ds:ixmo
SFX x7 ía ixmo/M0 ía	ds:ixmo


# negòŧi, atività komerŧali o industriali, aŧion, scapi de ròbe o de parsone (–ría/F0eT)
SFX r0 Y 84
SFX r0 0 ría/F0 e	is:singular+femenine
SFX r0 0 rïeta/F0 e	is:singular+femenine ds:eto
SFX r0 e aría/F0 e	is:singular+femenine
SFX r0 e arïeta/F0 e	is:singular+femenine ds:eto
SFX r0 0 aría/F0 [ln]	is:singular+femenine
SFX r0 0 ería/F0 [ln]	is:singular+femenine
SFX r0 0 arïeta/F0 [ln]	is:singular+femenine ds:eto
SFX r0 0 erïeta/F0 [ln]	is:singular+femenine ds:eto
SFX r0 0 aría/F0 [^èo]r	is:singular+femenine
SFX r0 0 ería/F0 [^èo]r	is:singular+femenine
SFX r0 0 arïeta/F0 [^èo]r	is:singular+femenine ds:eto
SFX r0 0 erïeta/F0 [^èo]r	is:singular+femenine ds:eto
SFX r0 èr eraría/F0 èr	is:singular+femenine
SFX r0 èr erería/F0 èr	is:singular+femenine
SFX r0 èr erarïeta/F0 èr	is:singular+femenine ds:eto
SFX r0 èr ererïeta/F0 èr	is:singular+femenine ds:eto
SFX r0 0 ía/F0 ar	is:singular+femenine
SFX r0 0 ieta/F0 [aeiou]ar	is:singular+femenine ds:eto
SFX r0 0 ïeta/F0 [^aeiou]ar	is:singular+femenine ds:eto
SFX r0 0 ía/F0 or	is:singular+femenine
SFX r0 0 ieta/F0 [aeiou]or	is:singular+femenine ds:eto
SFX r0 0 ïeta/F0 [^aeiou]or	is:singular+femenine ds:eto
SFX r0 ar ería/F0 ar	is:singular+femenine
SFX r0 ar erïeta/F0 ar	is:singular+femenine ds:eto
SFX r0 èr aría/F0 èr	is:singular+femenine
SFX r0 èr ería/F0 èr	is:singular+femenine
SFX r0 èr arïeta/F0 èr	is:singular+femenine ds:eto
SFX r0 èr erïeta/F0 èr	is:singular+femenine ds:eto
SFX r0 0 ría/F0 [^ílƚ]a	is:singular+femenine
SFX r0 0 rïeta/F0 [^ílƚ]a	is:singular+femenine ds:eto
SFX r0 a ería/F0 [^ílƚ]a	is:singular+femenine
SFX r0 a erïeta/F0 [^ílƚ]a	is:singular+femenine ds:eto
SFX r0 o aría/F0 [^cdkíòt]o	is:singular+femenine
SFX r0 o ería/F0 [^cdkíòt]o	is:singular+femenine
SFX r0 o arïeta/F0 [^cdkíòt]o	is:singular+femenine ds:eto
SFX r0 o erïeta/F0 [^cdkíòt]o	is:singular+femenine ds:eto
SFX r0 èla elaría/F0 èla	is:singular+femenine
SFX r0 èla elería/F0 èla	is:singular+femenine
SFX r0 èla elarïeta/F0 èla	is:singular+femenine ds:eto
SFX r0 èla elerïeta/F0 èla	is:singular+femenine ds:eto
SFX r0 èƚa eƚaría/F0 èƚa	is:singular+femenine
SFX r0 èƚa eƚería/F0 èƚa	is:singular+femenine
SFX r0 èƚa eƚarïeta/F0 èƚa	is:singular+femenine ds:eto
SFX r0 èƚa eƚerïeta/F0 èƚa	is:singular+femenine ds:eto
SFX r0 òco ocaría/F0 òco	is:singular+femenine
SFX r0 òco ocería/F0 òco	is:singular+femenine
SFX r0 òco ocarïeta/F0 òco	is:singular+femenine ds:eto
SFX r0 òco ocerïeta/F0 òco	is:singular+femenine ds:eto
SFX r0 òdo odaría/F0 òdo	is:singular+femenine
SFX r0 òdo odería/F0 òdo	is:singular+femenine
SFX r0 òdo odarïeta/F0 òdo	is:singular+femenine ds:eto
SFX r0 òdo oderïeta/F0 òdo	is:singular+femenine ds:eto
SFX r0 òko okaría/F0 òko	is:singular+femenine
SFX r0 òko okería/F0 òko	is:singular+femenine
SFX r0 òko okarïeta/F0 òko	is:singular+femenine ds:eto
SFX r0 òko okerïeta/F0 òko	is:singular+femenine ds:eto
SFX r0 òto otaría/F0 òto	is:singular+femenine
SFX r0 òto otería/F0 òto	is:singular+femenine
SFX r0 òto otarïeta/F0 òto	is:singular+femenine ds:eto
SFX r0 òto oterïeta/F0 òto	is:singular+femenine ds:eto
SFX r0 o aría/F0 [^ò][dkt]o	is:singular+femenine
SFX r0 o ería/F0 [^ò][dkt]o	is:singular+femenine
SFX r0 o arïeta/F0 [^ò][dkt]o	is:singular+femenine ds:eto
SFX r0 o erïeta/F0 [^ò][dkt]o	is:singular+femenine ds:eto
SFX r0 ío iaría/F0 [aeiou]ío	is:singular+femenine
SFX r0 ío ïaría/F0 [^aeiou]ío	is:singular+femenine
SFX r0 ío iería/F0 [aeiou]ío	is:singular+femenine
SFX r0 ío ïería/F0 [^aeiou]ío	is:singular+femenine
SFX r0 ío iarïeta/F0 [aeiou]ío	is:singular+femenine ds:eto
SFX r0 ío ïarïeta/F0 [^aeiou]ío	is:singular+femenine ds:eto
SFX r0 ío ierïeta/F0 [aeiou]ío	is:singular+femenine ds:eto
SFX r0 ío ïerïeta/F0 [^aeiou]ío	is:singular+femenine ds:eto
SFX r0 òo oaría/F0 [aeiou]òo	is:singular+femenine
SFX r0 òo oaría/F0 [^aeiou]òo	is:singular+femenine
SFX r0 òo oería/F0 [aeiou]òo	is:singular+femenine
SFX r0 òo oería/F0 [^aeiou]òo	is:singular+femenine
SFX r0 òo oarïeta/F0 [aeiou]òo	is:singular+femenine ds:eto
SFX r0 òo oarïeta/F0 [^aeiou]òo	is:singular+femenine ds:eto
SFX r0 òo oerïeta/F0 [aeiou]òo	is:singular+femenine ds:eto
SFX r0 òo oerïeta/F0 [^aeiou]òo	is:singular+femenine ds:eto
SFX r0 ía ieta/F0 [aeiou]ería	is:singular+femenine ds:eto
SFX r0 ía ïeta/F0 [^aeiou]ería	is:singular+femenine ds:eto
SFX r0 ería aría/F0 ería	is:singular+femenine
SFX r0 ería arïeta/F0 ería	is:singular+femenine ds:eto

# nominali denominali (–ista)
SFX i0 Y 19
SFX i0 e ista/A2 e	is:singular ds:ista
SFX i0 0 ista/A2 n	is:singular ds:ista
SFX i0 ía ista/A2 ía	is:singular ds:ista
SFX i0 èl elista/A2 èl	is:singular ds:ista
SFX i0 èr erista/A2 èr	is:singular ds:ista
SFX i0 òr orista/A2 òr	is:singular ds:ista
SFX i0 a ista/A2 [^diír]a	is:singular ds:ista
SFX i0 o ista/A2 [^iƚ]o	is:singular ds:ista
SFX i0 0 ista/A2 [^èò]r	is:singular ds:ista
SFX i0 0 ista/A2 [^è]l	is:singular ds:ista
SFX i0 òda odista/A2 òda	is:singular ds:ista
SFX i0 òra orista/A2 òra	is:singular ds:ista
SFX i0 èƚo eƚista/A2 èƚo	is:singular ds:ista
SFX i0 a ista/A2 [^ò]ra	is:singular ds:ista
SFX i0 o sta/A2 [^lƚ]io	is:singular ds:ista
SFX i0 o ista/A2 [^è]ƚo	is:singular ds:ista
SFX i0 ònia onista/A2 ònia	is:singular ds:ista
SFX i0 èlio elista/A2 èlio	is:singular ds:ista
SFX i0 èƚio eƚista/A2 èƚio	is:singular ds:ista

# avèrbi (–mente)
SFX w0 Y 3
SFX w0 e re te
SFX w0 te 0 te
SFX w0 ente ènte ente


# sostantivi koletivi, ...
SFX y0 Y 34
SFX y0 da a [aeo]da	is:singular+femenine
SFX y0 da e [aeo]da	is:plural+femenine
SFX y0 da a [aeiouàèéíòóúïü]ida	is:singular+femenine	# –ITA(M) > –ida > –ia
SFX y0 da e [aeiouàèéíòóúïü]ida	is:singular+femenine
SFX y0 ida ía [^aeiouàèéíòóúïü]ida	is:singular+femenine	# –ITA(M) > –ida > –ia
SFX y0 ida íe [^aeiouàèéíòóúïü]ida	is:singular+femenine
SFX y0 da a [aeiouàèéíòóúïü]uda	is:singular+femenine	# –UTA(M) > –uda > –ua
SFX y0 da e [aeiouàèéíòóúïü]uda	is:singular+femenine
SFX y0 uda úa [^aeiouàèéíòóúïü]uda	is:singular+femenine	# –UTA(M) > –uda > –ua
SFX y0 uda úe [^aeiouàèéíòóúïü]uda	is:singular+femenine
SFX y0 ede é ede	is:femenine
SFX y0 ado ò ado	is:masculine	# pavan, –ATU(M) > –ado > –ao > –ò
SFX y0 ado à ado	is:masculine	# –ATU(M) > –ado > –at > –à
SFX y0 do o ado	is:singular+masculine	# –ATU(M) > –ado > –ao
SFX y0 do i ado	is:plural+masculine
SFX y0 ado è ado	is:masculine	# –ATU(M) > –ado > –ao > –è
SFX y0 ado èo ado	is:singular+masculine	# –ATU(M) > –ado > –ao > –èo
SFX y0 ado èi ado	is:plural+masculine
SFX y0 edo é edo	is:masculine
SFX y0 do o edo	is:singular+masculine
SFX y0 do i edo	is:plural+masculine
SFX y0 ido í ido	is:masculine
SFX y0 do o [aeiouàèéíòóúïü]ido	is:singular+masculine
SFX y0 do i [aeiouàèéíòóúïü]ido	is:singular+masculine
SFX y0 ido ío [^aeiouàèéíòóúïü]ido	is:singular+masculine
SFX y0 ido íi [^aeiouàèéíòóúïü]ido	is:singular+masculine
SFX y0 do 0 òdo	is:singular+masculine
SFX y0 do o òdo	is:singular+masculine
SFX y0 do i òdo	is:plural+masculine
SFX y0 udo ú udo	is:masculine
SFX y0 do o [aeiouàèéíòóúïü]udo	is:singular+masculine
SFX y0 do i [aeiouàèéíòóúïü]udo	is:singular+masculine
SFX y0 udo úo [^aeiouàèéíòóúïü]udo	is:singular+masculine
SFX y0 udo úi [^aeiouàèéíòóúïü]udo	is:singular+masculine

# sostantivi koletivi, ... (–ada > –à)
SFX y1 Y 1
SFX y1 ada à ada	is:femenine

# sostantivi koletivi, ...
SFX y2 Y 17
SFX y2 da e ada	is:plural+femenine
SFX y2 da a ada	is:singular+femenine
SFX y2 ede é ede	is:femenine
SFX y2 do i ado	is:plural+masculine
SFX y2 do o ado	is:singular+masculine
SFX y2 ado èi ado	is:plural+masculine
SFX y2 ado èo ado	is:singular+masculine
SFX y2 ado à ado	is:masculine
SFX y2 ado è ado	is:masculine
SFX y2 ado ò ado	is:masculine
SFX y2 da a ida	is:singular+femenine	# –ITA(M) > –ida > –ia
SFX y2 da e ida	is:plural+femenine
SFX y2 ido í ido	is:masculine
SFX y2 do o [aeiouàèéíòóúïü]ido	is:singular+masculine
SFX y2 do i [aeiouàèéíòóúïü]ido	is:singular+masculine
SFX y2 do o [^aeiouàèéíòóúïü]ido	is:singular+masculine
SFX y2 do i [^aeiouàèéíòóúïü]ido	is:singular+masculine


# sostantivi/ajetivi alterai — demenutivi (–eto/a)
SFX eT Y 91
SFX eT à aeto/M0FSPd à	ds:eto
SFX eT 0 ta/F0 e	ds:eto
SFX eT è eeto/M0FSPd è	ds:eto
SFX eT 0 eto/M0FSPd n	ds:eto
SFX eT ú ueto/M0FSPd [aeiou]ú	ds:eto
SFX eT ú üeto/M0FSPd [^aeiou]ú	ds:eto
SFX eT ía ieta/F0 [aeiou]ía	ds:eto
SFX eT ía ïeta/F0 [^aeiou]ía	ds:eto
SFX eT úa ueta/F0 [aeiou]úa	ds:eto
SFX eT úa üeta/F0 [^aeiou]úa	ds:eto
SFX eT èl eleto/M0FSPd èl	ds:eto
SFX eT òl oleto/M0FSPd òl	ds:eto
SFX eT ío ieto/M0FSPd [aeiou]ío	ds:eto
SFX eT ío ïeto/M0FSPd [^aeiou]ío	ds:eto
SFX eT òo oeto/M0FSPd òo	ds:eto
SFX eT úo ueto/M0FSPd [aeiou]úo	ds:eto
SFX eT úo üeto/M0FSPd [^aeiou]úo	ds:eto
SFX eT èr ereto/M0FSPd èr	ds:eto
SFX eT òr oreto/M0FSPd òr	ds:eto
SFX eT a eta/F0 [^àbcdđgíjɉklmnñprstŧúvx]a	ds:eto
SFX eT o eto/M0FSPd [^àbcdđgíjɉkmnñòpstŧúvx]o	ds:eto
SFX eT 0 eto/M0FSPd [^èò][lr]	ds:eto
SFX eT èba ebeta/F0 èba	ds:eto
SFX eT òba obeta/F0 òba	ds:eto
SFX eT èca eceta/F0 èca	ds:eto
SFX eT òca oceta/F0 òca	ds:eto
SFX eT èda edeta/F0 èda	ds:eto
SFX eT òda odeta/F0 òda	ds:eto
SFX eT èđa eđeta/F0 èđa	ds:eto
SFX eT òđa ođeta/F0 òđa	ds:eto
SFX eT èga egeta/F0 èga	ds:eto
SFX eT òga ogeta/F0 òga	ds:eto
SFX eT èja ejeta/F0 èja	ds:eto
SFX eT èɉa eɉeta/F0 èɉa	ds:eto
SFX eT òja ojeta/F0 òja	ds:eto
SFX eT òɉa oɉeta/F0 òɉa	ds:eto
SFX eT èka eketa/F0 èka	ds:eto
SFX eT òka oketa/F0 òka	ds:eto
SFX eT èla eleta/F0 èla	ds:eto
SFX eT òla oleta/F0 òla	ds:eto
SFX eT òma ometa/F0 òma	ds:eto
SFX eT òna oneta/F0 òna	ds:eto
SFX eT òña oñeta/F0 òña	ds:eto
SFX eT èpa epeta/F0 èpa	ds:eto
SFX eT òpa opeta/F0 òpa	ds:eto
SFX eT èra ereta/F0 èra	ds:eto
SFX eT èsa eseta/F0 èsa	ds:eto
SFX eT òsa oseta/F0 òsa	ds:eto
SFX eT òta oteta/F0 òta	ds:eto
SFX eT èŧa eŧeta/F0 èŧa	ds:eto
SFX eT òŧa oŧeta/F0 òŧa	ds:eto
SFX eT èva eveta/F0 èva	ds:eto
SFX eT òva oveta/F0 òva	ds:eto
SFX eT èxa exeta/F0 èxa	ds:eto
SFX eT òxa oxeta/F0 òxa	ds:eto
SFX eT òbo obeto/M0FSPd òbo	ds:eto
SFX eT èco eceto/M0FSPd èco	ds:eto
SFX eT òco oceto/M0FSPd òco	ds:eto
SFX eT òdo odeto/M0FSPd òdo	ds:eto
SFX eT èđo eđeto/M0FSPd èđo	ds:eto
SFX eT òđo ođeto/M0FSPd òđo	ds:eto
SFX eT ègo egeto/M0FSPd ègo	ds:eto
SFX eT ògo ogeto/M0FSPd ògo	ds:eto
SFX eT èjo ejeto/M0FSPd èjo	ds:eto
SFX eT òjo ojeto/M0FSPd òjo	ds:eto
SFX eT èɉo eɉeto/M0FSPd èɉo	ds:eto
SFX eT òɉo oɉeto/M0FSPd òɉo	ds:eto
SFX eT èko eketo/M0FSPd èko	ds:eto
SFX eT òko oketo/M0FSPd òko	ds:eto
SFX eT èmo emeto/M0FSPd èmo	ds:eto
SFX eT òmo ometo/M0FSPd òmo	ds:eto
SFX eT òno oneto/M0FSPd òno	ds:eto
SFX eT òño oñeto/M0FSPd òño	ds:eto
SFX eT òpo opeto/M0FSPd òpo	ds:eto
SFX eT èso eseto/M0FSPd èso	ds:eto
SFX eT òso oseto/M0FSPd òso	ds:eto
SFX eT òto oteto/M0FSPd òto	ds:eto
SFX eT èŧo eŧeto/M0FSPd èŧo	ds:eto
SFX eT òŧo oŧeto/M0FSPd òŧo	ds:eto
SFX eT èvo eveto/M0FSPd èvo	ds:eto
SFX eT òvo oveto/M0FSPd òvo	ds:eto
SFX eT èxo exeto/M0FSPd èxo	ds:eto
SFX eT òxo oxeto/M0FSPd òxo	ds:eto
SFX eT a eta/F0 [^è]rna	ds:eto
SFX eT a eta/F0 [^òr]na	ds:eto
SFX eT a eta/F0 [^ò][mñt]a	ds:eto
SFX eT a eta/F0 [^è]ra	ds:eto
SFX eT a eta/F0 [^èò][bcdđgjɉklpsŧvx]a	ds:eto
SFX eT o eto/M0FSPd [^ò][bdnñpt]o	ds:eto
SFX eT o eto/M0FSPd [^èò][cđgjɉkmsŧvx]o	ds:eto
SFX eT èrna erneta/F0 èrna	ds:eto

# sostantivi/ajetivi alterai — demenutivi ko èle vanesente (–eto/a)
SFX e1 Y 35
SFX e1 0 ta/F0 e	ds:eto
SFX e1 è eeto/M0Pd è	ds:eto
SFX e1 0 eto/M0Pd n	ds:eto
SFX e1 ía ieta/F0 [aeiou]ía	ds:eto
SFX e1 ía ïeta/F0 [^aeiou]ía	ds:eto
SFX e1 èr ereto/M0Pd èr	ds:eto
SFX e1 òr oreto/M0Pd òr	ds:eto
SFX e1 a eta/F0 [^dgíkƚnrtx]a	ds:eto
SFX e1 o eto/M0Pd [^cjɉkƚmst]o	ds:eto
SFX e1 0 eto/M0Pd [^èò]r	ds:eto
SFX e1 èda edeta/F0 èda	ds:eto
SFX e1 èga egeta/F0 èga	ds:eto
SFX e1 èƚa eƚeta/F0 èƚa	ds:eto
SFX e1 òka oketa/F0 òka	ds:eto
SFX e1 òƚa oƚeta/F0 òƚa	ds:eto
SFX e1 òna oneta/F0 òna	ds:eto
SFX e1 èra ereta/F0 èra	ds:eto
SFX e1 òta oteta/F0 òta	ds:eto
SFX e1 òxa oxeta/F0 òxa	ds:eto
SFX e1 òco oceto/M0Pd òco	ds:eto
SFX e1 òjo ojeto/M0Pd òjo	ds:eto
SFX e1 òɉo oɉeto/M0Pd òɉo	ds:eto
SFX e1 òko oketo/M0Pd òko	ds:eto
SFX e1 èƚo eƚeto/M0Pd èƚo	ds:eto
SFX e1 òƚo oƚeto/M0Pd òƚo	ds:eto
SFX e1 òmo ometo/M0Pd òmo	ds:eto
SFX e1 òso oseto/M0Pd òso	ds:eto
SFX e1 a eta/F0 [^èò]ƚa	ds:eto
SFX e1 a eta/F0 [^òr]na	ds:eto
SFX e1 a eta/F0 [^è]rna	ds:eto
SFX e1 a eta/F0 [^ò][ktx]a	ds:eto
SFX e1 o eto/M0Pd [^èò]ƚo	ds:eto
SFX e1 o eto/M0Pd [^ò][kst]o	ds:eto
SFX e1 a eta/F0 [^è][dgr]a	ds:eto
SFX e1 èrna erneta/F0 èrna	ds:eto

# sostantivi/ajetivi alterai — demenutivi (–èl/–èla)
SFX eL Y 32
SFX eL e èl/M0B1 e	ds:èl
SFX eL 0 èl/M0B1 [ln]	ds:èl
SFX eL òr orèl/M0B1 òr	ds:èl
SFX eL a èla/F0 [^dklnrsŧúv]a	ds:èl
SFX eL o èl/M0B1 [^cdíjɉòstŧv]o	ds:èl
SFX eL 0 èl/M0B1 [^ò]r	ds:èl
SFX eL úa uèla/F0 [aeiou]úa	ds:èl
SFX eL úa üèla/F0 [^aeiou]úa	ds:èl
SFX eL ío ièl/M0B1 [aeiou]ío	ds:èl
SFX eL ío ïèl/M0B1 [^aeiou]ío	ds:èl
SFX eL òo oèl/M0B1 [aeiou]òo	ds:èl
SFX eL òo oèl/M0B1 [^aeiou]òo	ds:èl
SFX eL òda odèla/F0 òda	ds:èl
SFX eL èka ekèla/F0 èka	ds:èl
SFX eL òka okèla/F0 òka	ds:èl
SFX eL òla olèla/F0 òla	ds:èl
SFX eL òna onèla/F0 òna	ds:èl
SFX eL òra orèla/F0 òra	ds:èl
SFX eL òsa osèla/F0 òsa	ds:èl
SFX eL òŧa oŧèla/F0 òŧa	ds:èl
SFX eL òva ovèla/F0 òva	ds:èl
SFX eL òco ocèl/M0B1 òco	ds:èl
SFX eL òjo ojèl/M0B1 òjo	ds:èl
SFX eL òɉo oɉèl/M0B1 òɉo	ds:èl
SFX eL òdo odèl/M0B1 òdo	ds:èl
SFX eL òso osèl/M0B1 òso	ds:èl
SFX eL òto otèl/M0B1 òto	ds:èl
SFX eL òŧo oŧèl/M0B1 òŧo	ds:èl
SFX eL òvo ovèl/M0B1 òvo	ds:èl
SFX eL a èla/F0 [^èò]ka	ds:èl
SFX eL a èla/F0 [^ò][dlnrsŧv]a	ds:èl
SFX eL o èl/M0B1 [^ò][cdjɉstŧv]o	ds:èl

# sostantivi/ajetivi alterai — demenutivi ko èle vanesente (–èƚo/a)
SFX e7 Y 30
SFX e7 e èƚo/M0 e	ds:èl
SFX e7 0 èƚo/M0 n	ds:èl
SFX e7 òr orèƚo/M0 òr	ds:èl
SFX e7 a èƚa/F0 [^dkƚnrsúv]a	ds:èl
SFX e7 o èƚo/M0 [^cdíjɉòstv]o	ds:èl
SFX e7 0 èƚo/M0 [^ò]r	ds:èl
SFX e7 úa uèƚa/F0 [aeiou]úa	ds:èl
SFX e7 úa üèƚa/F0 [^aeiou]úa	ds:èl
SFX e7 ío ièƚo/M0 [aeiou]ío	ds:èl
SFX e7 ío ïèƚo/M0 [^aeiou]ío	ds:èl
SFX e7 òo oèƚo/M0 [aeiou]òo	ds:èl
SFX e7 òo oèƚo/M0 [^aeiou]òo	ds:èl
SFX e7 òda odèƚa/F0 òda	ds:èl
SFX e7 èka ekèƚa/F0 èka	ds:èl
SFX e7 òka okèƚa/F0 òka	ds:èl
SFX e7 òƚa oƚèƚa/F0 òƚa	ds:èl
SFX e7 òna onèƚa/F0 òna	ds:èl
SFX e7 òra orèƚa/F0 òra	ds:èl
SFX e7 òsa osèƚa/F0 òsa	ds:èl
SFX e7 òva ovèƚa/F0 òva	ds:èl
SFX e7 òco ocèƚo/M0 òco	ds:èl
SFX e7 òdo odèƚo/M0 òdo	ds:èl
SFX e7 òjo ojèƚo/M0 òjo	ds:èl
SFX e7 òɉo oɉèƚo/M0 òɉo	ds:èl
SFX e7 òso osèƚo/M0 òso	ds:èl
SFX e7 òto otèƚo/M0 òto	ds:èl
SFX e7 òvo ovèƚo/M0 òvo	ds:èl
SFX e7 a èƚa/F0 [^èò][kr]a	ds:èl
SFX e7 a èƚa/F0 [^ò][dƚnsv]a	ds:èl
SFX e7 o èƚo/M0 [^ò][cdjɉstv]o	ds:èl

# sostantivi/ajetivi alterai — demenutivi (–in/–ina)
SFX iN Y 61
SFX iN 0 in/M0Bu n	ds:in
SFX iN ò oin/M0Bu ò	ds:in
SFX iN èl elin/M0Bu èl	ds:in
SFX iN òl olin/M0Bu òl	ds:in
SFX iN èr erin/M0Bu èr	ds:in
SFX iN òr orin/M0Bu òr	ds:in
SFX iN a ina/F0 [^bcdđkjɉlƚnòrstŧxv]a	ds:in
SFX iN e in/M0Bu [^t]e	ds:in
SFX iN o in/M0Bu [^cdđjɉkƚòpstŧúx]o	ds:in
SFX iN 0 in/M0Bu [^èò][lr]	ds:in
SFX iN òa oina/F0 òa	ds:in
SFX iN òba obina/F0 òba	ds:in
SFX iN èca ecina/F0 èca	ds:in
SFX iN èđa eđina/F0 èđa	ds:in
SFX iN òca ocina/F0 òca	ds:in
SFX iN òda odina/F0 òda	ds:in
SFX iN èja ejina/F0 èja	ds:in
SFX iN èɉa eɉina/F0 èɉa	ds:in
SFX iN òka okina/F0 òka	ds:in
SFX iN èla elina/F0 èla	ds:in
SFX iN èƚa eƚina/F0 èƚa	ds:in
SFX iN òla olina/F0 òla	ds:in
SFX iN òƚa oƚina/F0 òƚa	ds:in
SFX iN òna onina/F0 òna	ds:in
SFX iN èra erina/F0 èra	ds:in
SFX iN èsa esina/F0 èsa	ds:in
SFX iN òsa osina/F0 òsa	ds:in
SFX iN èta etina/F0 èta	ds:in
SFX iN òta otina/F0 òta	ds:in
SFX iN òŧa oŧina/F0 òŧa	ds:in
SFX iN èxa exina/F0 èxa	ds:in
SFX iN èva evina/F0 èva	ds:in
SFX iN úo üin/M0Bu úo	ds:in
SFX iN òo oin/M0Bu òo	ds:in
SFX iN ète etin/M0Bu ète	ds:in
SFX iN òco ocin/M0Bu òco	ds:in
SFX iN èco ecin/M0Bu èco	ds:in
SFX iN òdo odin/M0Bu òdo	ds:in
SFX iN èđo eđin/M0Bu èđo	ds:in
SFX iN èjo ejin/M0Bu èjo	ds:in
SFX iN èɉo eɉin/M0Bu èɉo	ds:in
SFX iN òjo ojin/M0Bu òjo	ds:in
SFX iN òɉo oɉin/M0Bu òɉo	ds:in
SFX iN òko okin/M0Bu òko	ds:in
SFX iN èƚo eƚin/M0Bu èƚo	ds:in
SFX iN òƚo oƚin/M0Bu òƚo	ds:in
SFX iN òpo opin/M0Bu òpo	ds:in
SFX iN èso esin/M0Bu èso	ds:in
SFX iN òso osin/M0Bu òso	ds:in
SFX iN èto etin/M0Bu èto	ds:in
SFX iN òto otin/M0Bu òto	ds:in
SFX iN èŧo eŧin/M0Bu èŧo	ds:in
SFX iN òŧo oŧin/M0Bu òŧo	ds:in
SFX iN èxo exin/M0Bu èxo	ds:in
SFX iN e in/M0Bu [^è]te	ds:in
SFX iN a ina/F0 [^èò][cjɉlƚst]a	ds:in
SFX iN a ina/F0 [^ò][bdknŧ]a	ds:in
SFX iN a ina/F0 [^è][đrxv]a	ds:in
SFX iN o in/M0Bu [^ò][dkp]o	ds:in
SFX iN o in/M0Bu [^è][đx]o	ds:in
SFX iN o in/M0Bu [^èò][cjɉƚstŧ]o	ds:in

# sostantivi alterai — demenutivi (–?)
#SFX 00 . (e)đin/A1 [?]
#SFX 00 . (e)ŧin/A1 [?]
#SFX 00 . (o)lin/A1 [?]
#SFX 00 . (e)rin/A1 [?]


# sostantivi/ajetivi alterai — kresitivi (–on/B1BuPd)
SFX o0 Y 59
SFX o0 0 on/B1BuPd n	is:singular+masculine ds:on
SFX o0 èa eon/B1BuPd èa	is:singular+masculine ds:on
SFX o0 ía ion/B1BuPd [aeiou]ía	is:singular+masculine ds:on
SFX o0 ía ïon/B1BuPd [^aeiou]ía	is:singular+masculine ds:on
SFX o0 ío ion/B1BuPd [aeiou]ío	is:singular+masculine ds:on
SFX o0 ío ïon/B1BuPd [^aeiou]ío	is:singular+masculine ds:on
SFX o0 òo oon/B1BuPd [aeiou]òo	is:singular+masculine ds:on
SFX o0 òo oon/B1BuPd [^aeiou]òo	is:singular+masculine ds:on
SFX o0 èl elon/B1BuPd èl	is:singular+masculine ds:on
SFX o0 òl olon/B1BuPd òl	is:singular+masculine ds:on
SFX o0 èr eron/B1BuPd èr	is:singular+masculine ds:on
SFX o0 a on/B1BuPd [^bcdđéèfíjɉlmnprstŧx]a	is:singular+masculine ds:on
SFX o0 e on/B1BuPd [^t]e	is:singular+masculine ds:on
SFX o0 0 on/B1BuPd [^èò]l	is:singular+masculine ds:on
SFX o0 0 n/B1BuPd [^bcdíjɉkmòpstŧ]o	is:singular+masculine ds:on
SFX o0 0 on/B1BuPd [^è]r	is:singular+masculine ds:on
SFX o0 èba ebon/B1BuPd èba	is:singular+masculine ds:on
SFX o0 òca ocon/B1BuPd òca	is:singular+masculine ds:on
SFX o0 èda edon/B1BuPd èda	is:singular+masculine ds:on
SFX o0 òđa ođon/B1BuPd òđa	is:singular+masculine ds:on
SFX o0 òfa ofon/B1BuPd òfa	is:singular+masculine ds:on
SFX o0 èja ejon/B1BuPd èja	is:singular+masculine ds:on
SFX o0 èɉa eɉon/B1BuPd èɉa	is:singular+masculine ds:on
SFX o0 èla elon/B1BuPd èla	is:singular+masculine ds:on
SFX o0 òla olon/B1BuPd òla	is:singular+masculine ds:on
SFX o0 èma emon/B1BuPd èma	is:singular+masculine ds:on
SFX o0 òna onon/B1BuPd òna	is:singular+masculine ds:on
SFX o0 èpa epon/B1BuPd èpa	is:singular+masculine ds:on
SFX o0 òpa opon/B1BuPd òpa	is:singular+masculine ds:on
SFX o0 èra eron/B1BuPd èra	is:singular+masculine ds:on
SFX o0 òsa oson/B1BuPd òsa	is:singular+masculine ds:on
SFX o0 èta eton/B1BuPd èta	is:singular+masculine ds:on
SFX o0 òta oton/B1BuPd òta	is:singular+masculine ds:on
SFX o0 òŧa oŧon/B1BuPd òŧa	is:singular+masculine ds:on
SFX o0 òxa oxon/B1BuPd òxa	is:singular+masculine ds:on
SFX o0 ète eton/B1BuPd ète	is:singular+masculine ds:on
SFX o0 òbo obon/B1BuPd òbo	is:singular+masculine ds:on
SFX o0 èco econ/B1BuPd èco	is:singular+masculine ds:on
SFX o0 òco ocon/B1BuPd òco	is:singular+masculine ds:on
SFX o0 òdo odon/B1BuPd òdo	is:singular+masculine ds:on
SFX o0 èjo ejon/B1BuPd èjo	is:singular+masculine ds:on
SFX o0 èɉo eɉon/B1BuPd èɉo	is:singular+masculine ds:on
SFX o0 òjo ojon/B1BuPd òjo	is:singular+masculine ds:on
SFX o0 òɉo oɉon/B1BuPd òɉo	is:singular+masculine ds:on
SFX o0 òko okon/B1BuPd òko	is:singular+masculine ds:on
SFX o0 òmo omon/B1BuPd òmo	is:singular+masculine ds:on
SFX o0 òpo opon/B1BuPd òpo	is:singular+masculine ds:on
SFX o0 èso eson/B1BuPd èso	is:singular+masculine ds:on
SFX o0 òso oson/B1BuPd òso	is:singular+masculine ds:on
SFX o0 èto eton/B1BuPd èto	is:singular+masculine ds:on
SFX o0 òto oton/B1BuPd òto	is:singular+masculine ds:on
SFX o0 èŧo eŧon/B1BuPd èŧo	is:singular+masculine ds:on
SFX o0 òŧo oŧon/B1BuPd òŧo	is:singular+masculine ds:on
SFX o0 e on/B1BuPd [^è]te	is:singular+masculine ds:on
SFX o0 a on/B1BuPd [^èò][lpt]a	is:singular+masculine ds:on
SFX o0 a on/B1BuPd [^è][bdjɉmr]a	is:singular+masculine ds:on
SFX o0 a on/B1BuPd [^ò][cđfnsŧx]a	is:singular+masculine ds:on
SFX o0 0 n/B1BuPd [^ò][bdkmp]o	is:singular+masculine ds:on
SFX o0 0 n/B1BuPd [^èò][cjɉstŧ]o	is:singular+masculine ds:on

# sostantivi/ajetivi alterai — kresitivi (–on/BuPd)
SFX o7 Y 20
SFX o7 e on/PdBu e	is:singular+masculine ds:on
SFX o7 0 on/PdBu n	is:singular+masculine ds:on
SFX o7 èr eron/BuPd èr	is:singular+masculine ds:on
SFX o7 0 on/BuPd ar	is:singular+masculine ds:on
SFX o7 ío ion/BuPd [aeiou]ío	is:singular+masculine ds:on
SFX o7 ío ïon/BuPd [^aeiou]ío	is:singular+masculine ds:on
SFX o7 a on/BuPd [^dgƚp]a	is:singular+masculine ds:on
SFX o7 0 n/BuPd [^íƚt]o	is:singular+masculine ds:on
SFX o7 èda edon èda	is:singular+masculine ds:on
SFX o7 èga egon èga	is:singular+masculine ds:on
SFX o7 èƚa eƚon èƚa	is:singular+masculine ds:on
SFX o7 òƚa oƚon òƚa	is:singular+masculine ds:on
SFX o7 òpa opon òpa	is:singular+masculine ds:on
SFX o7 èƚo eƚon/BuPd èƚo	is:singular+masculine ds:on
SFX o7 òƚo oƚon/BuPd òƚo	is:singular+masculine ds:on
SFX o7 òto oton/BuPd òto	is:singular+masculine ds:on
SFX o7 a on/BuPd [^è]da	is:singular+masculine ds:on
SFX o7 a on/BuPd [^èò]ƚa	is:singular+masculine ds:on
SFX o7 0 n/BuPd [^èò]ƚo	is:singular+masculine ds:on
SFX o7 0 n/BuPd [^ò]to	is:singular+masculine ds:on

# sostantivi/ajetivi alterai — kresitivi (–ona)
SFX o1 Y 40
SFX o1 e ona e	is:singular+femenine ds:on
SFX o1 0 ona n	is:singular+femenine ds:on
SFX o1 ía iona [aeiou]ía	is:singular+femenine ds:on
SFX o1 ía ïona [^aeiou]ía	is:singular+femenine ds:on
SFX o1 ío iona [aeiou]ío	is:singular+femenine ds:on
SFX o1 ío ïona [^aeiou]ío	is:singular+femenine ds:on
SFX o1 èl elona èl	is:singular+femenine ds:on
SFX o1 òl olona òl	is:singular+femenine ds:on
SFX o1 èr erona èr	is:singular+femenine ds:on
SFX o1 a ona [^cílƚmnprt]a	is:singular+femenine ds:on
SFX o1 0 ona [^èò]l	is:singular+femenine ds:on
SFX o1 0 na [^cíjɉkƚstŧ]o	is:singular+femenine ds:on
SFX o1 0 ona [^è]r	is:singular+femenine ds:on
SFX o1 òca ocona òca	is:singular+femenine ds:on
SFX o1 èla elona èla	is:singular+femenine ds:on
SFX o1 èƚa eƚona èƚa	is:singular+femenine ds:on
SFX o1 òma omona òma	is:singular+femenine ds:on
SFX o1 òna onona òna	is:singular+femenine ds:on
SFX o1 òpa opona òpa	is:singular+femenine ds:on
SFX o1 òta otona òta	is:singular+femenine ds:on
SFX o1 èra erona èra	is:singular+femenine ds:on
SFX o1 èta etona èta	is:singular+femenine ds:on
SFX o1 èco econa èco	is:singular+femenine ds:on
SFX o1 òco ocona òco	is:singular+femenine ds:on
SFX o1 èjo ejona èjo	is:singular+femenine ds:on
SFX o1 èɉo eɉona èɉo	is:singular+femenine ds:on
SFX o1 òjo ojona òjo	is:singular+femenine ds:on
SFX o1 òɉo oɉona òɉo	is:singular+femenine ds:on
SFX o1 òko okona òko	is:singular+femenine ds:on
SFX o1 èƚo eƚona èƚo	is:singular+femenine ds:on
SFX o1 òƚo oƚona òƚo	is:singular+femenine ds:on
SFX o1 òso osona òso	is:singular+femenine ds:on
SFX o1 èto etona èto	is:singular+femenine ds:on
SFX o1 òto otona òto	is:singular+femenine ds:on
SFX o1 òŧo oŧona òŧo	is:singular+femenine ds:on
SFX o1 a ona [^ò][cmnp]a	is:singular+femenine ds:on
SFX o1 a ona [^è][lƚr]a	is:singular+femenine ds:on
SFX o1 a ona [^èò]ta	is:singular+femenine ds:on
SFX o1 0 na [^èò][cjɉƚt]o	is:singular+femenine ds:on
SFX o1 0 na [^ò][ksŧ]o	is:singular+femenine ds:on

# sostantivi/ajetivi alterai — kresitivi maskolini (–one)
SFX o2 Y 62
SFX o2 e one [^t]e	is:plural+masculine ds:on
SFX o2 e one [^è]te	is:plural+masculine ds:on
SFX o2 0 one n	is:plural+masculine ds:on
SFX o2 èl elone èl	is:plural+masculine ds:on
SFX o2 òl olone òl	is:plural+masculine ds:on
SFX o2 èr erone èr	is:plural+masculine ds:on
SFX o2 ío ione [aeiou]ío	is:plural+masculine ds:on
SFX o2 ío ïone [^aeiou]ío	is:plural+masculine ds:on
SFX o2 òo oone [aeiou]òo	is:plural+masculine ds:on
SFX o2 òo oone [^aeiou]òo	is:plural+masculine ds:on
SFX o2 a one [^bcdđèfgílƚmnprstŧx]a	is:plural+masculine ds:on
SFX o2 0 one [^èò]l	is:plural+masculine ds:on
SFX o2 0 ne [^bcdíjɉkƚmòpstŧ]o	is:plural+masculine ds:on
SFX o2 0 one [^è]r	is:plural+masculine ds:on
SFX o2 òca ocone òca	is:plural+masculine ds:on
SFX o2 èba ebone èba	is:plural+masculine ds:on
SFX o2 èda edone èda	is:plural+masculine ds:on
SFX o2 èga egone èga	is:plural+masculine ds:on
SFX o2 èla elone èla	is:plural+masculine ds:on
SFX o2 èƚa eƚone èƚa	is:plural+masculine ds:on
SFX o2 òfa ofone òfa	is:plural+masculine ds:on
SFX o2 òla olone òla	is:plural+masculine ds:on
SFX o2 òƚa oƚone òƚa	is:plural+masculine ds:on
SFX o2 òna onone òna	is:plural+masculine ds:on
SFX o2 òpa opone òpa	is:plural+masculine ds:on
SFX o2 èma emone èma	is:plural+masculine ds:on
SFX o2 èpa epone èpa	is:plural+masculine ds:on
SFX o2 èra erone èra	is:plural+masculine ds:on
SFX o2 òxa oxone òxa	is:plural+masculine ds:on
SFX o2 òđa ođone òđa	is:plural+masculine ds:on
SFX o2 òsa osone òsa	is:plural+masculine ds:on
SFX o2 èta etone èta	is:plural+masculine ds:on
SFX o2 òta otone òta	is:plural+masculine ds:on
SFX o2 òŧa oŧone òŧa	is:plural+masculine ds:on
SFX o2 ète etone ète	is:plural+masculine ds:on
SFX o2 èco econe èco	is:plural+masculine ds:on
SFX o2 òbo obone òbo	is:plural+masculine ds:on
SFX o2 òco ocone òco	is:plural+masculine ds:on
SFX o2 òdo odone òdo	is:plural+masculine ds:on
SFX o2 èjo ejone èjo	is:plural+masculine ds:on
SFX o2 èɉo eɉone èɉo	is:plural+masculine ds:on
SFX o2 òjo ojone òjo	is:plural+masculine ds:on
SFX o2 òɉo oɉone òɉo	is:plural+masculine ds:on
SFX o2 òko okone òko	is:plural+masculine ds:on
SFX o2 èƚo eƚone èƚo	is:plural+masculine ds:on
SFX o2 òƚo oƚone òƚo	is:plural+masculine ds:on
SFX o2 òmo omone òmo	is:plural+masculine ds:on
SFX o2 òso osone òso	is:plural+masculine ds:on
SFX o2 èto etone èto	is:plural+masculine ds:on
SFX o2 òpo opone òpo	is:plural+masculine ds:on
SFX o2 òto otone òto	is:plural+masculine ds:on
SFX o2 òŧo oŧone òŧo	is:plural+masculine ds:on
SFX o2 èso esone èso	is:plural+masculine ds:on
SFX o2 èŧo eŧone èŧo	is:plural+masculine ds:on
SFX o2 èa eone èa	is:plural+masculine ds:on
SFX o2 ía ione [aeiou]ía	is:plural+masculine ds:on
SFX o2 ía ïone [^aeiou]ía	is:plural+masculine ds:on
SFX o2 a one [^ò][cđfnsŧx]a	is:plural+masculine ds:on
SFX o2 a one [^è][bdgmr]a	is:plural+masculine ds:on
SFX o2 0 ne [^èò][lƚpt]a	is:plural+masculine ds:on
SFX o2 0 ne [^èò][cjɉƚstŧ]o	is:plural+masculine ds:on
SFX o2 0 ne [^ò][bdkmp]o	is:plural+masculine ds:on

# sostantivi/ajetivi alterai — kresitivi femenili (–one)
SFX o3 Y 41
SFX o3 e one e	is:plural+femenine ds:on
SFX o3 0 one n	is:plural+femenine ds:on
SFX o3 ía ione [aeiou]ía	is:plural+femenine ds:on
SFX o3 ía ïone [^aeiou]ía	is:plural+femenine ds:on
SFX o3 ío ione [aeiou]ío	is:plural+femenine ds:on
SFX o3 ío ïone [^aeiou]ío	is:plural+femenine ds:on
SFX o3 èl elone èl	is:plural+femenine ds:on
SFX o3 òl olone òl	is:plural+femenine ds:on
SFX o3 èr erone èr	is:plural+femenine ds:on
SFX o3 a one [^cílƚmnprt]a	is:plural+femenine ds:on
SFX o3 0 one [^èò]l	is:plural+femenine ds:on
SFX o3 0 ne [^cíjɉkƚstŧ]o	is:plural+femenine ds:on
SFX o3 0 one [^è]r	is:plural+femenine ds:on
SFX o3 òca ocone òca	is:plural+femenine ds:on
SFX o3 èla elone èla	is:plural+femenine ds:on
SFX o3 èƚa eƚone èƚa	is:plural+femenine ds:on
SFX o3 òma omone òma	is:plural+femenine ds:on
SFX o3 òna onone òna	is:plural+femenine ds:on
SFX o3 òpa opone òpa	is:plural+femenine ds:on
SFX o3 òta otone òta	is:plural+femenine ds:on
SFX o3 èra erone èra	is:plural+femenine ds:on
SFX o3 èta etone èta	is:plural+femenine ds:on
SFX o3 èco econe èco	is:plural+femenine ds:on
SFX o3 òco ocone òco	is:plural+femenine ds:on
SFX o3 èjo ejone èjo	is:plural+femenine ds:on
SFX o3 èɉo eɉone èɉo	is:plural+femenine ds:on
SFX o3 òjo ojone òjo	is:plural+femenine ds:on
SFX o3 òɉo oɉone òɉo	is:plural+femenine ds:on
SFX o3 òko okone òko	is:plural+femenine ds:on
SFX o3 èƚo eƚone èƚo	is:plural+femenine ds:on
SFX o3 òƚo oƚone òƚo	is:plural+femenine ds:on
SFX o3 òso osone òso	is:plural+femenine ds:on
SFX o3 èto etone èto	is:plural+femenine ds:on
SFX o3 òto otone òto	is:plural+femenine ds:on
SFX o3 òŧo oŧone òŧo	is:plural+femenine ds:on
SFX o3 a one [^ò][cmnp]a	is:plural+femenine ds:on
SFX o3 a one [^è][lƚr]a	is:plural+femenine ds:on
SFX o3 0 ne [^èò]ta	is:plural+femenine ds:on
SFX o3 0 ne [^èò]ƚo	is:plural+femenine ds:on
SFX o3 0 ne [^èò][cjɉt]o	is:plural+femenine ds:on
SFX o3 0 ne [^ò][ksŧ]o	is:plural+femenine ds:on

# sostantivi/ajetivi alterai — kresitivi (–oni)
SFX o4 Y 62
SFX o4 0 oni n	is:plural+masculine ds:on
SFX o4 èa eoni èa	is:plural+masculine ds:on
SFX o4 ía ioni [aeiou]ía	is:plural+masculine ds:on
SFX o4 ía ïoni [^aeiou]ía	is:plural+masculine ds:on
SFX o4 ío ioni [aeiou]ío	is:plural+masculine ds:on
SFX o4 ío ïoni [^aeiou]ío	is:plural+masculine ds:on
SFX o4 òo ooni [aeiou]òo	is:plural+masculine ds:on
SFX o4 òo ooni [^aeiou]òo	is:plural+masculine ds:on
SFX o4 èl eloni èl	is:plural+masculine ds:on
SFX o4 òl oloni òl	is:plural+masculine ds:on
SFX o4 èr eroni èr	is:plural+masculine ds:on
SFX o4 a oni [^bcdđèfgílƚmnprstŧx]a	is:plural+masculine ds:on
SFX o4 e oni [^t]e	is:plural+masculine ds:on
SFX o4 0 oni [^èò]l	is:plural+masculine ds:on
SFX o4 0 ni [^bcdíjɉkƚmòpstŧ]o	is:plural+masculine ds:on
SFX o4 0 oni [^è]r	is:plural+masculine ds:on
SFX o4 èba eboni èba	is:plural+masculine ds:on
SFX o4 òca oconi òca	is:plural+masculine ds:on
SFX o4 èda edoni èda	is:plural+masculine ds:on
SFX o4 òđa ođoni òđa	is:plural+masculine ds:on
SFX o4 èga egoni èga	is:plural+masculine ds:on
SFX o4 èla eloni èla	is:plural+masculine ds:on
SFX o4 òfa ofoni òfa	is:plural+masculine ds:on
SFX o4 òla oloni òla	is:plural+masculine ds:on
SFX o4 èƚa eƚoni èƚa	is:plural+masculine ds:on
SFX o4 òƚa oƚoni òƚa	is:plural+masculine ds:on
SFX o4 èma emoni èma	is:plural+masculine ds:on
SFX o4 òna ononi òna	is:plural+masculine ds:on
SFX o4 èpa eponi èpa	is:plural+masculine ds:on
SFX o4 òpa oponi òpa	is:plural+masculine ds:on
SFX o4 èra eroni èra	is:plural+masculine ds:on
SFX o4 òsa osoni òsa	is:plural+masculine ds:on
SFX o4 èta etoni èta	is:plural+masculine ds:on
SFX o4 òta otoni òta	is:plural+masculine ds:on
SFX o4 òŧa oŧoni òŧa	is:plural+masculine ds:on
SFX o4 òxa oxoni òxa	is:plural+masculine ds:on
SFX o4 ète etoni ète	is:plural+masculine ds:on
SFX o4 òbo oboni òbo	is:plural+masculine ds:on
SFX o4 èco econi èco	is:plural+masculine ds:on
SFX o4 òco oconi òco	is:plural+masculine ds:on
SFX o4 òdo odoni òdo	is:plural+masculine ds:on
SFX o4 èjo ejoni èjo	is:plural+masculine ds:on
SFX o4 èɉo eɉoni èɉo	is:plural+masculine ds:on
SFX o4 òjo ojoni òjo	is:plural+masculine ds:on
SFX o4 òɉo oɉoni òɉo	is:plural+masculine ds:on
SFX o4 òko okoni òko	is:plural+masculine ds:on
SFX o4 èƚo eƚoni èƚo	is:plural+masculine ds:on
SFX o4 òƚo oƚoni òƚo	is:plural+masculine ds:on
SFX o4 òmo omoni òmo	is:plural+masculine ds:on
SFX o4 òpo oponi òpo	is:plural+masculine ds:on
SFX o4 èso esoni èso	is:plural+masculine ds:on
SFX o4 òso osoni òso	is:plural+masculine ds:on
SFX o4 èto etoni èto	is:plural+masculine ds:on
SFX o4 òto otoni òto	is:plural+masculine ds:on
SFX o4 èŧo eŧoni èŧo	is:plural+masculine ds:on
SFX o4 òŧo oŧoni òŧo	is:plural+masculine ds:on
SFX o4 e oni [^è]te	is:plural+masculine ds:on
SFX o4 a oni [^èò][lƚpt]a	is:plural+masculine ds:on
SFX o4 a oni [^è][bdgmr]a	is:plural+masculine ds:on
SFX o4 a oni [^ò][cđfnsŧx]a	is:plural+masculine ds:on
SFX o4 0 ni [^ò][bdkmp]o	is:plural+masculine ds:on
SFX o4 0 ni [^èò][cjɉƚstŧ]o	is:plural+masculine ds:on


# sostantivi/ajetivi alterai — kresitivi (–òto/a)
SFX oT Y 32
SFX oT 0 òto/M0FS n	ds:òto
SFX oT èa eòta/F0 èa	ds:òto
SFX oT ía iòta/F0 [aeiou]ía	ds:òto
SFX oT ía ïòta/F0 [^aeiou]ía	ds:òto
SFX oT èl elòto/M0FS èl	ds:òto
SFX oT ío iòto/M0FS [aeiou]ío	ds:òto
SFX oT ío ïòto/M0FS [^aeiou]ío	ds:òto
SFX oT èr eròto/M0FS èr	ds:òto
SFX oT òr oròto/M0FS òr	ds:òto
SFX oT a òta/F0 [^cèíjɉlrsŧ]a	ds:òto
SFX oT 0 òto/M0FS [^è]l	ds:òto
SFX oT o òto/M0FS [^cíjɉk]o	ds:òto
SFX oT 0 òto/M0FS [^èò]r	ds:òto
SFX oT èca ecòta/F0 èca	ds:òto
SFX oT èja ejòta/F0 èja	ds:òto
SFX oT èɉa eɉòta/F0 èɉa	ds:òto
SFX oT òca ocòta/F0 òca	ds:òto
SFX oT èla elòta/F0 èla	ds:òto
SFX oT èra eròta/F0 èra	ds:òto
SFX oT òra oròta/F0 òra	ds:òto
SFX oT èsa esòta/F0 èsa	ds:òto
SFX oT èŧa eŧòta/F0 èŧa	ds:òto
SFX oT èco ecòto/M0FS èco	ds:òto
SFX oT òco ocòto/M0FS òco	ds:òto
SFX oT èjo ejòto/M0FS èjo	ds:òto
SFX oT èɉo eɉòto/M0FS èɉo	ds:òto
SFX oT òko okòto/M0FS òko	ds:òto
SFX oT o òto/M0FS [^èò]co	ds:òto
SFX oT o òto/M0FS [^ò]ko	ds:òto
SFX oT a òta/F0 [^èò][cr]a	ds:òto
SFX oT a òta/F0 [^è][jɉlsŧ]a	ds:òto
SFX oT o òto/M0FS [^è][jɉ]o	ds:òto

# sostantivi/ajetivi alterai — kresitivi ko èle vanesente (–òto/a)
SFX oL Y 13
SFX oL e òto/M0 ƚe	ds:òto
SFX oL o òto/M0 [^è]ƚo	ds:òto
SFX oL èƚo eƚòto/M0 èƚo	ds:òto
SFX oL 0 òto/M0 er	ds:òto
SFX oL èr eròto/M0 èr	ds:òto
SFX oL 0 òto/M0 ar	ds:òto
SFX oL 0 òto/M0 n	ds:òto
SFX oL o òto/M0 [^ƚ]o	ds:òto
SFX oL èra eròta/F0 èra	ds:òto
SFX oL a òta/F0 [^ƚr]a	ds:òto
SFX oL a òta/F0 [^è]ra	ds:òto
SFX oL a òta/F0 [^è]ƚa	ds:òto
SFX oL èƚa eƚòta/F0 èƚa	ds:òto


# sostantivi/ajetivi alterai — peđorativi (–ato/a)
SFX aT Y 35
SFX aT 0 ato/M0FS [nr]	ds:ato
SFX aT úa uata/F0 [aeiou]úa	ds:ato
SFX aT úa üata/F0 [^aeiou]úa	ds:ato
SFX aT èl elato/M0FS èl	ds:ato
SFX aT úo uato/M0FS [aeiou]úo	ds:ato
SFX aT úo üato/M0FS [^aeiou]úo	ds:ato
SFX aT 0 ta/F0 [^bcjɉklnsú]a	ds:ato
SFX aT 0 ato/M0FS [^è]l	ds:ato
SFX aT o ato/M0FS [^bcjɉkmústv]o	ds:ato
SFX aT òba obata/F0 òba	ds:ato
SFX aT èca ecata/F0 èca	ds:ato
SFX aT òka okata/F0 òka	ds:ato
SFX aT èja ejata/F0 èja	ds:ato
SFX aT èɉa eɉata/F0 èɉa	ds:ato
SFX aT èla elata/F0 èla	ds:ato
SFX aT òla olata/F0 òla	ds:ato
SFX aT òna onata/F0 òna	ds:ato
SFX aT òsa osata/F0 òsa	ds:ato
SFX aT òbo obato/M0FS òbo	ds:ato
SFX aT èco ecato/M0FS èco	ds:ato
SFX aT òco ocato/M0FS òco	ds:ato
SFX aT èjo ejato/M0FS èjo	ds:ato
SFX aT èɉo eɉato/M0FS èɉo	ds:ato
SFX aT òjo ojato/M0FS òjo	ds:ato
SFX aT òɉo oɉato/M0FS òɉo	ds:ato
SFX aT òko okato/M0FS òko	ds:ato
SFX aT òmo omato/M0FS òmo	ds:ato
SFX aT òso osato/M0FS òso	ds:ato
SFX aT òto otato/M0FS òto	ds:ato
SFX aT òvo ovato/M0FS òvo	ds:ato
SFX aT 0 ta/F0 [^èò]la	ds:ato
SFX aT 0 ta/F0 [^è][cjɉ]a	ds:ato
SFX aT 0 ta/F0 [^ò][bkns]a	ds:ato
SFX aT o ato/M0FS [^èò][cjɉ]o	ds:ato
SFX aT o ato/M0FS [^ò][kmst]o	ds:ato

# sostantivi/ajetivi alterai — peđorativi ko èle vanesente (–ato/a)
SFX a1 Y 8
SFX a1 0 ato/M0 n	ds:ato
SFX a1 o ato/M0 [^ƚ]o	ds:ato
SFX a1 o ato/M0 [^è]ƚo	ds:ato
SFX a1 èƚo eƚato/M0 èƚo	ds:ato
SFX a1 èƚa eƚata/F0 èƚa	ds:ato
SFX a1 òƚa oƚata/F0 òƚa	ds:ato
SFX a1 0 ta/F0 [^ƚ]a	ds:ato
SFX a1 0 ta/F0 [^èò]ƚa	ds:ato

# sostantivi/ajetivi alterai — peđorativi (–aŧo/a)
SFX aZ Y 60
SFX aZ í iaŧo/M0FS [aeiou]í	ds:aŧo
SFX aZ í ïaŧo/M0FS [^aeiou]í	ds:aŧo
SFX aZ 0 aŧo/M0FS n	ds:aŧo
SFX aZ èa eaŧa/F0 èa	ds:aŧo
SFX aZ ía iaŧa/F0 [aeiou]ía	ds:aŧo
SFX aZ ía ïaŧa/F0 [^aeiou]ía	ds:aŧo
SFX aZ òa oaŧa/F0 òa	ds:aŧo
SFX aZ èl elaŧo/M0FS èl	ds:aŧo
SFX aZ òl olaŧo/M0FS òl	ds:aŧo
SFX aZ ío iaŧo/M0FS [aeiou]ío	ds:aŧo
SFX aZ ío ïaŧo/M0FS [^aeiou]ío	ds:aŧo
SFX aZ èr eraŧo/M0FS èr	ds:aŧo
SFX aZ òr oraŧo/M0FS òr	ds:aŧo
SFX aZ 0 ŧa/F0 [^bcdèígjɉklnñòprstvx]a	ds:aŧo
SFX aZ e aŧo/M0FS [^t]e	ds:aŧo
SFX aZ o aŧo/M0FS [^cgíjɉkmstŧúv]o	ds:aŧo
SFX aZ 0 aŧo/M0FS [^èò][lr]	ds:aŧo
SFX aZ úo uaŧo/M0FS [aeiou]úo	ds:aŧo
SFX aZ úo üaŧo/M0FS [^aeiou]úo	ds:aŧo
SFX aZ òba obaŧa/F0 òba	ds:aŧo
SFX aZ èca ecaŧa/F0 èca	ds:aŧo
SFX aZ èga egaŧa/F0 èga	ds:aŧo
SFX aZ òda odaŧa/F0 òda	ds:aŧo
SFX aZ èja ejaŧa/F0 èja	ds:aŧo
SFX aZ èɉa eɉaŧa/F0 èɉa	ds:aŧo
SFX aZ òja ojaŧa/F0 òja	ds:aŧo
SFX aZ òɉa oɉaŧa/F0 òɉa	ds:aŧo
SFX aZ òka okaŧa/F0 òka	ds:aŧo
SFX aZ èla elaŧa/F0 èla	ds:aŧo
SFX aZ òla olaŧa/F0 òla	ds:aŧo
SFX aZ òna onaŧa/F0 òna	ds:aŧo
SFX aZ òña oñaŧa/F0 òña	ds:aŧo
SFX aZ èpa epaŧa/F0 èpa	ds:aŧo
SFX aZ èra eraŧa/F0 èra	ds:aŧo
SFX aZ òsa osaŧa/F0 òsa	ds:aŧo
SFX aZ òta otaŧa/F0 òta	ds:aŧo
SFX aZ òva ovaŧa/F0 òva	ds:aŧo
SFX aZ òxa oxaŧa/F0 òxa	ds:aŧo
SFX aZ ète etaŧo/M0FS ète	ds:aŧo
SFX aZ èco ecaŧo/M0FS èco	ds:aŧo
SFX aZ òco ocaŧo/M0FS òco	ds:aŧo
SFX aZ ògo ogaŧo/M0FS ògo	ds:aŧo
SFX aZ èjo ejaŧo/M0FS èjo	ds:aŧo
SFX aZ èɉo eɉaŧo/M0FS èɉo	ds:aŧo
SFX aZ òjo ojaŧo/M0FS òjo	ds:aŧo
SFX aZ òɉo oɉaŧo/M0FS òɉo	ds:aŧo
SFX aZ òko okaŧo/M0FS òko	ds:aŧo
SFX aZ òmo omaŧo/M0FS òmo	ds:aŧo
SFX aZ èso esaŧo/M0FS èso	ds:aŧo
SFX aZ èto etaŧo/M0FS èto	ds:aŧo
SFX aZ òto otaŧo/M0FS òto	ds:aŧo
SFX aZ òvo ovaŧo/M0FS òvo	ds:aŧo
SFX aZ èŧo eŧaŧo/M0FS èŧo	ds:aŧo
SFX aZ 0 ŧa/F0 [^èò][jɉl]a	ds:aŧo
SFX aZ e aŧo/M0FS [^è]te	ds:aŧo
SFX aZ 0 ŧa/F0 [^è][cgpr]a	ds:aŧo
SFX aZ 0 ŧa/F0 [^ò][bdknñstvx]a	ds:aŧo
SFX aZ o aŧo/M0FS [^èò][jɉt]o	ds:aŧo
SFX aZ o aŧo/M0FS [^ò][gkmv]o	ds:aŧo
SFX aZ o aŧo/M0FS [^è][sŧ]o	ds:aŧo

# sostantivi/ajetivi alterai — peđorativi (–aso/a)
SFX aS Y 59
SFX aS e aso/M0FS [^t]e	ds:aŧo
SFX aS e aso/M0FS [^è]te	ds:aŧo
SFX aS ète etaso/M0FS ète	ds:aŧo
SFX aS í iaso/M0FS [aeiou]í	ds:aŧo
SFX aS í ïaso/M0FS [^aeiou]í	ds:aŧo
SFX aS 0 aso/M0FS n	ds:aŧo
SFX aS èa easa/F0 èa	ds:aŧo
SFX aS ía iasa/F0 [aeiou]ía	ds:aŧo
SFX aS ía ïasa/F0 [^aeiou]ía	ds:aŧo
SFX aS òa oasa/F0 òa	ds:aŧo
SFX aS èl elaso/M0FS èl	ds:aŧo
SFX aS ío iaso/M0FS [aeiou]ío	ds:aŧo
SFX aS ío ïaso/M0FS [^aeiou]ío	ds:aŧo
SFX aS èr eraso/M0FS èr	ds:aŧo
SFX aS òr oraso/M0FS òr	ds:aŧo
SFX aS 0 sa/F0 [^bcdègíjɉklƚnñòprstvx]a	ds:aŧo
SFX aS o aso/M0FS [^cíjɉkmstúv]o	ds:aŧo
SFX aS 0 aso/M0FS [^èò][lr]	ds:aŧo
SFX aS òl olaso/M0FS òl	ds:aŧo
SFX aS òba obasa/F0 òba	ds:aŧo
SFX aS èca ecasa/F0 èca	ds:aŧo
SFX aS òda odasa/F0 òda	ds:aŧo
SFX aS èga egasa/F0 èga	ds:aŧo
SFX aS èja ejasa/F0 èja	ds:aŧo
SFX aS èɉa eɉasa/F0 èɉa	ds:aŧo
SFX aS òja ojasa/F0 òja	ds:aŧo
SFX aS òɉa oɉasa/F0 òɉa	ds:aŧo
SFX aS òka okasa/F0 òka	ds:aŧo
SFX aS èla elasa/F0 èla	ds:aŧo
SFX aS òla olasa/F0 òla	ds:aŧo
SFX aS òna onasa/F0 òna	ds:aŧo
SFX aS òña oñasa/F0 òña	ds:aŧo
SFX aS èpa epasa/F0 èpa	ds:aŧo
SFX aS èra erasa/F0 èra	ds:aŧo
SFX aS òsa osasa/F0 òsa	ds:aŧo
SFX aS òta otasa/F0 òta	ds:aŧo
SFX aS òva ovasa/F0 òva	ds:aŧo
SFX aS òxa oxasa/F0 òxa	ds:aŧo
SFX aS úo uaso/M0FS [aeiou]úo	ds:aŧo
SFX aS úo üaso/M0FS [^aeiou]úo	ds:aŧo
SFX aS èco ecaso/M0FS èco	ds:aŧo
SFX aS òco ocaso/M0FS òco	ds:aŧo
SFX aS èjo ejaso/M0FS èjo	ds:aŧo
SFX aS èɉo eɉaso/M0FS èɉo	ds:aŧo
SFX aS òjo ojaso/M0FS òjo	ds:aŧo
SFX aS òɉo oɉaso/M0FS òɉo	ds:aŧo
SFX aS òko okaso/M0FS òko	ds:aŧo
SFX aS òmo omaso/M0FS òmo	ds:aŧo
SFX aS èso esaso/M0FS èso	ds:aŧo
SFX aS èto etaso/M0FS èto	ds:aŧo
SFX aS òto otaso/M0FS òto	ds:aŧo
SFX aS òvo ovaso/M0FS òvo	ds:aŧo
SFX aS 0 sa/F0 [^è]ga	ds:aŧo
SFX aS 0 sa/F0 [^èò][jɉlƚ]a	ds:aŧo
SFX aS o aso/M0FS [^è]so	ds:aŧo
SFX aS 0 sa/F0 [^è][cpr]a	ds:aŧo
SFX aS 0 sa/F0 [^ò][bdknñstxv]a	ds:aŧo
SFX aS o aso/M0FS [^èò][jɉt]o	ds:aŧo
SFX aS o aso/M0FS [^ò][kmv]o	ds:aŧo

# sostantivi/ajetivi alterai — peđorativi ko èle vanesente (–aso/a)
SFX aL Y 13
SFX aL e aso/M0 e	ds:aŧo
SFX aL 0 aso/M0 [nr]	ds:aŧo
SFX aL o aso/M0 [^jɉƚ]o	ds:aŧo
SFX aL o aso/M0 [^èò]ƚo	ds:aŧo
SFX aL èƚo eƚaso/M0 èƚo	ds:aŧo
SFX aL òƚo oƚaso/M0 òƚo	ds:aŧo
SFX aL o aso/M0 [^ò][jɉ]o	ds:aŧo
SFX aL òjo ojaso/M0 òjo	ds:aŧo
SFX aL òɉo oɉaso/M0 òɉo	ds:aŧo
SFX aL 0 sa/F0 [^ƚ]a	ds:aŧo
SFX aL 0 sa/F0 [^èò]ƚa	ds:aŧo
SFX aL èƚa eƚasa/F0 èƚa	ds:aŧo
SFX aL òƚa oƚasa/F0 òƚa	ds:aŧo


# sostantivi/ajetivi alterai — peđorativi (–uŧo/a)
SFX uZ Y 12
SFX uZ a uŧa/F0 [^l]a	ds:uŧo
SFX uZ a uŧa/F0 [^ò]la	ds:uŧo
SFX uZ òla oluŧa/F0 òla	ds:uŧo
SFX uZ 0 uŧo/M0FS [^èò]l	ds:uŧo
SFX uZ èl eluŧo/M0FS èl	ds:uŧo
SFX uZ òl oluŧo/M0FS òl	ds:uŧo
SFX uZ 0 uŧo/M0FS n	ds:uŧo
SFX uZ e uŧo/M0FS [^t]e	ds:uŧo
SFX uZ o uŧo/M0FS [^t]o	ds:uŧo
SFX uZ ète etuŧo/M0FS ète	ds:uŧo
SFX uZ èto etuŧo/M0FS èto	ds:uŧo
SFX uZ o uŧo/M0FS [^è]to	ds:uŧo

# sostantivi/ajetivi alterai — peđorativi (–uso/a)
SFX uS Y 12
SFX uS a usa/F0 [^l]a	ds:uŧo
SFX uS a usa/F0 [^ò]la	ds:uŧo
SFX uS òla olusa/F0 òla	ds:uŧo
SFX uS 0 uso/M0FS [^èò]l	ds:uŧo
SFX uS èl eluso/M0FS èl	ds:uŧo
SFX uS òl oluso/M0FS òl	ds:uŧo
SFX uS 0 uso/M0FS n	ds:uŧo
SFX uS e uso/M0FS [^t]e	ds:uŧo
SFX uS o uso/M0FS [^t]o	ds:uŧo
SFX uS ète etuso/M0FS ète	ds:uŧo
SFX uS èto etuso/M0FS èto	ds:uŧo
SFX uS o uso/M0FS [^è]to	ds:uŧo

# sostantivi/ajetivi alterai — peđorativi ko èle vanesente (–uso/a)
SFX uL Y 9
SFX uL o uso/M0 [^ƚt]o	ds:uŧo
SFX uL o uso/M0 [^èò]ƚo	ds:uŧo
SFX uL o uso/M0 [^è]to	ds:uŧo
SFX uL èƚo eƚuso/M0 èƚo	ds:uŧo
SFX uL òƚo oƚuso/M0 òƚo	ds:uŧo
SFX uL èto etuso/M0 èto	ds:uŧo
SFX uL a usa/F0 [^ƚ]a	ds:uŧo
SFX uL a usa/F0 [^ò]ƚa	ds:uŧo
SFX uL òƚa oƚusa/F0 òƚa	ds:uŧo


# sostantivi alterai — peđorativi (–òl, –uko)
#SFX 00 . òl/A1 ?
#SFX 00 . uko/A1 ?


# sostantivi/vèrbi alterai (anti–)
PFX ^0 Y 1
PFX ^0 0 anti .	dp:ante

# sostantivi/vèrbi alterai (tra–)
PFX ^1 Y 1
PFX ^1 0 tra .	dp:tra

# sostantivi/vèrbi alterai (pre–)
PFX ^2 Y 2
PFX ^2 0 pre .	dp:pre
PFX ^2 0 pre– .	dp:pre

# sostantivi/vèrbi alterai (kapo–)
# https://italianochefatica.it/it/plurale-dei-nomi-composti-nella-lingua-italiana/#cambianoentrambielementi
# 1. Se ’l sostantivo ko “kapo” el defenise la parsona ke la xé a kapo de kalkòsa, el plural lo tòle sol ke la paròla “kapo”
# 2. Se ’l sostantivo ko “kapo” el defenise la parsona ke la ga un ròl superior a kuelo de kelaltri ke i fà la stesa atività, opur no se referise diretamente a na parsona ko un ròl de komando (kapolaor, kapovèrso), el plural lo tòle sol ke el sekondo elemento
PFX ^3 Y 2
PFX ^3 0 kapo .	dp:kapo
PFX ^3 0 kapo– .	dp:kapo

# sostantivi/vèrbi alterai (kontra–)
PFX ^4 Y 2
PFX ^4 0 kontra .	dp:kontro
PFX ^4 0 kontra– .	dp:kontro

# sostantivi/vèrbi alterai (kontro–)
PFX ^5 Y 2
PFX ^5 0 kontro .	dp:kontro
PFX ^5 0 kontro– .	dp:kontro

# sostantivi/vèrbi alterai (stra–)
PFX ^6 Y 2
PFX ^6 0 stra .	dp:stra
PFX ^6 0 stra– .	dp:stra

# sostantivi/vèrbi alterai (mal–)
PFX ^7 Y 2
PFX ^7 0 mal [^ƚ]	dp:mal
PFX ^7 0 mal– [^ƚ]	dp:mal

# sostantivi/vèrbi alterai (ben–)
PFX ^8 Y 2
PFX ^8 0 ben [^ƚ]	dp:ben
PFX ^8 0 ben– [^ƚ]	dp:ben

# prefiso par lontanamento o sbasamento (de–)
PFX -0 Y 1
PFX -0 0 de .	dp:de

# prefiso par lontanamento o sbasamento, eufònego a de– (de(s/x)–)
PFX -1 Y 4
PFX -1 0 de x	dp:des
PFX -1 0 des [cfkpstŧ]	dp:des
PFX -1 0 des– s	dp:des
PFX -1 0 dex [^cfkƚpstŧ]	dp:des

# sostantivi/vèrbi deajetivali (i(n)–)
# NÒTA: `insidiar` must be added because `*isidiar` does not exists
PFX +0 Y 5
PFX +0 0 in– n	dp:in
PFX +0 0 in [^ƚ]	dp:in
PFX +0 0 i [ƚmnñrsx]	dp:in
PFX +0 0 en– n	dp:in
PFX +0 0 en [^ƚ]	dp:in

# prefiso par aŧion kontraria o privativa–peđorativa, xlontanamento, esía, separaŧion (s/x–)
PFX *0 Y 2
PFX *0 0 s [cfkpstŧ]	dp:s
PFX *0 0 x [^cfkƚpstŧ]	dp:s

# prefiso par aŧion repetúa (r[ea]–/ar–)
PFX .0 Y 3
PFX .0 0 r e	dp:re
PFX .0 0 re .	dp:re
PFX .0 0 re– .	dp:re
#PFX .0 0 ra [^a]	dp:re
#PFX .0 0 ar [^ƚ]	dp:re

# prefiso par direŧion, veŧinamento, đontamento, valor intensivo (a–)
PFX @0 Y 1
PFX @0 0 a .	dp:a

# prefiso par union, parteŧipaŧion, kolegamento (kon–)
PFX :0 Y 2
PFX :0 0 ko [mn]	dp:kon
PFX :0 0 kon [^ƚ]	dp:kon

# prefiso par raforŧar (arŧ[iï]–)
PFX @1 Y 3
PFX @1 0 arŧi [^aeiouàèéíòóúïü]	dp:arŧi
PFX @1 0 arŧï [aeiouàèéíòóúïü]	dp:arŧi
PFX @1 0 arŧi– .	dp:arŧi
#PFX @1 0 arŧe .	dp:arŧi
#PFX @1 0 arŧe– .	dp:arŧi

# prefiso par raforŧar (ars[iï]–)
PFX @2 Y 3
PFX @2 0 arsi [^aeiouàèéíòóúïü]	dp:arŧi
PFX @2 0 arsï [aeiouàèéíòóúïü]	dp:arŧi
PFX @2 0 arsi– .	dp:arŧi
#PFX @2 0 arse .	dp:arŧi
#PFX @2 0 arse– .	dp:arŧi


# prefiso par "do ʼòlte" (bi–)
PFX b2 Y 2
PFX b2 0 bi [^aeiouàèéíòóúïü]	dp:bi
PFX b2 0 bï [aeiouàèéíòóúïü]	dp:bi

# prefiso par "trè ʼòlte" (tri–)
PFX b3 Y 3
PFX b3 0 tri [^aeiouàèéíòóúïü]	dp:tri
PFX b3 0 trï [aeiouàèéíòóúïü]	dp:tri
PFX b3 0 tre .	dp:tri


# leniŧion iniŧial (gu[ae]– > v[ae]–)
PFX gv Y 1
PFX gv gu v gu[aàèi]


# numerali — koletivi (–èna)
SFX %0 Y 68
SFX %0 ète etena/F0 ète
SFX %0 ète etèna/F0 ète
SFX %0 ète eteneta/F0 ète	ds:eto
SFX %0 òto otena/F0 òto
SFX %0 òto otèna/F0 òto
SFX %0 òto oteneta/F0 òto	ds:eto
SFX %0 0 na/F0 [ov]e
SFX %0 0 neta/F0 [ov]e	ds:eto
SFX %0 e èna/F0 [ov]e
SFX %0 0 na/F0 iexe
SFX %0 0 neta/F0 iexe	ds:eto
SFX %0 e èna/F0 iexe
SFX %0 xe sena/F0 iexe
SFX %0 xe ŧena/F0 iexe
SFX %0 xe seneta/F0 iexe	ds:eto
SFX %0 xe ŧeneta/F0 iexe	ds:eto
SFX %0 iexe esena/F0 iexe
SFX %0 iexe eŧena/F0 iexe
SFX %0 iexe exena/F0 iexe
SFX %0 iexe exèna/F0 iexe
SFX %0 iexe eseneta/F0 iexe	ds:eto
SFX %0 iexe eŧeneta/F0 iexe	ds:eto
SFX %0 iexe exeneta/F0 iexe	ds:eto
SFX %0 úndexe undexena/F0 úndexe
SFX %0 úndexe undexèna/F0 úndexe
SFX %0 úndexe undexeneta/F0 úndexe	ds:eto
SFX %0 óndexe ondexena/F0 óndexe
SFX %0 óndexe ondexèna/F0 óndexe
SFX %0 óndexe ondexeneta/F0 óndexe	ds:eto
SFX %0 úndixe undixena/F0 úndixe
SFX %0 úndixe undixèna/F0 úndixe
SFX %0 úndixe undixeneta/F0 úndixe	ds:eto
SFX %0 ódexe oxena/F0 ódexe
SFX %0 ódexe oxèna/F0 ódexe
SFX %0 ódexe oxeneta/F0 ódexe	ds:eto
SFX %0 ódexe odexena/F0 ódexe
SFX %0 ódexe odexèna/F0 ódexe
SFX %0 ódexe odexeneta/F0 ódexe	ds:eto
SFX %0 édexe edexena/F0 édexe
SFX %0 édexe edexèna/F0 édexe
SFX %0 édexe edexeneta/F0 édexe	ds:eto
SFX %0 édixe edixena/F0 édixe
SFX %0 édixe edixèna/F0 édixe
SFX %0 édixe edixeneta/F0 édixe	ds:eto
SFX %0 òrdexe ordexena/F0 òrdexe
SFX %0 òrdexe ordexèna/F0 òrdexe
SFX %0 òrdexe ordexeneta/F0 òrdexe	ds:eto
SFX %0 òrdixe ordixena/F0 òrdixe
SFX %0 òrdixe ordixèna/F0 òrdixe
SFX %0 òrdixe ordixeneta/F0 òrdixe	ds:eto
SFX %0 índexe indexena/F0 índexe
SFX %0 índexe indexèna/F0 índexe
SFX %0 índexe indexeneta/F0 índexe	ds:eto
SFX %0 índixe indixena/F0 índixe
SFX %0 índixe indixèna/F0 índixe
SFX %0 índixe indixeneta/F0 índixe	ds:eto
SFX %0 a ena/F0 nta
SFX %0 a èna/F0 nta
SFX %0 a eneta/F0 nta	ds:eto
SFX %0 i ena/F0 nti
SFX %0 i èna/F0 nti
SFX %0 i eneta/F0 nti	ds:eto
SFX %0 e èr/A1 mi[lƚ]e
SFX %0 e ar/A1 mi[lƚ]e
SFX %0 0 èr/A1 ion
SFX %0 0 ar/A1 ion
SFX %0 o èr/A1 iardo
SFX %0 o ar/A1 iardo

# numerali — koletivi (–ando)
SFX %1 Y 3
SFX %1 0 ndo nta
SFX %1 i ando/FS nti
SFX %1 o anto nto

# numerali — koletivi (–èx[ei]mo)
SFX %a Y 48
SFX %a ète etèxemo/A1 ète
SFX %a ète etèximo/A1 ète
SFX %a òto otèxemo/A1 òto
SFX %a òto otèximo/A1 òto
SFX %a e èxemo/A1 oe
SFX %a e èximo/A1 oe
SFX %a e èxemo/A1 ove
SFX %a e èximo/A1 ove
SFX %a o èxemo/A1 nto
SFX %a o èximo/A1 nto
SFX %a i èxemo/A1 nti
SFX %a i èximo/A1 nti
SFX %a a èxemo/A1 nta
SFX %a a èximo/A1 nta
SFX %a e èxemo/A1 mile
SFX %a e èximo/A1 mile
SFX %a 0 èxemo/A1 ion
SFX %a 0 èximo/A1 ion
SFX %a o èxemo/A1 iardo
SFX %a o èximo/A1 iardo
SFX %a iexe èŧemo/A1 iexe
SFX %a iexe èsemo/A1 iexe
SFX %a iexe èŧimo/A1 iexe
SFX %a iexe èsimo/A1 iexe
SFX %a úndexe undèŧemo/A1 úndexe
SFX %a úndexe undèsemo/A1 úndexe
SFX %a úndexe undèŧimo/A1 úndexe
SFX %a úndexe undèsimo/A1 úndexe
SFX %a óndexe ondèŧemo/A1 óndexe
SFX %a óndexe ondèsemo/A1 óndexe
SFX %a óndexe ondèŧimo/A1 óndexe
SFX %a óndexe ondèsimo/A1 óndexe
SFX %a ódexe odèŧemo/A1 ódexe
SFX %a ódexe odèsemo/A1 ódexe
SFX %a ódexe odèŧimo/A1 ódexe
SFX %a ódexe odèsimo/A1 ódexe
SFX %a édexe edèŧemo/A1 édexe
SFX %a édexe edèsemo/A1 édexe
SFX %a édexe edèŧimo/A1 édexe
SFX %a édexe edèsimo/A1 édexe
SFX %a òrdexe ordèŧemo/A1 òrdexe
SFX %a òrdexe ordèsemo/A1 òrdexe
SFX %a òrdexe ordèŧimo/A1 òrdexe
SFX %a òrdexe ordèsimo/A1 òrdexe
SFX %a índexe indèŧemo/M0 índexe
SFX %a índexe indèsemo/M0 índexe
SFX %a índexe indèŧimo/M0 índexe
SFX %a índexe indèsimo/M0 índexe

# numerali — koletivi ko èle vanesente (–èximo)
SFX %7 Y 6
SFX %7 e èxemo/A1 miƚe
SFX %7 e èximo/A1 miƚe
SFX %7 0 èxemo/A1 ion
SFX %7 0 èximo/A1 ion
SFX %7 o èxemo/A1 iardo
SFX %7 o èximo/A1 iardo

# numeraŧion latina
SFX %2 Y 10
SFX %2 0 i [ivxlcdm]
SFX %2 0 ii [ivxlcdm]
SFX %2 0 iii [ivxlcdm]
SFX %2 0 iv [xlcdm]
SFX %2 0 v [ixlcdm]
SFX %2 0 vi [xlcdm]
SFX %2 0 vii [xlcdm]
SFX %2 0 viii [xlcdm]
SFX %2 0 ix [xlcdm]
SFX %2 0 x i

# numeraŧion latina (el funŧiona fin al númaro 3209)
PFX %3 Y 95
PFX %3 0 x [lc]
PFX %3 0 l x
PFX %3 0 c [xlcdm]
PFX %3 0 cx [lc]
PFX %3 0 cl x
PFX %3 0 cc [xlc]
PFX %3 0 ccx [lc]
PFX %3 0 ccl x
PFX %3 0 ccc [xl]
PFX %3 0 cccx [lc]
PFX %3 0 cccl x
PFX %3 0 cd [xl]
PFX %3 0 cdx [lc]
PFX %3 0 cdl x
PFX %3 0 d [xlc]
PFX %3 0 dx [lc]
PFX %3 0 dl x
PFX %3 0 dc [xlc]
PFX %3 0 dcx [lc]
PFX %3 0 dcl x
PFX %3 0 dcc [xlc]
PFX %3 0 dccx [lc]
PFX %3 0 dccl x
PFX %3 0 dccc [xl]
PFX %3 0 dcccx [lc]
PFX %3 0 dcccl x
PFX %3 0 cm [xl]
PFX %3 0 cmx [lc]
PFX %3 0 cml x
PFX %3 0 m [xlcdm]
PFX %3 0 mx [lc]
PFX %3 0 ml x
PFX %3 0 mc [xlcmd]
PFX %3 0 mcx [lc]
PFX %3 0 mcl x
PFX %3 0 mcc [xlc]
PFX %3 0 mccx [lc]
PFX %3 0 mccl x
PFX %3 0 mccc [xl]
PFX %3 0 mcccx [lc]
PFX %3 0 mcccl x
PFX %3 0 mcd [xl]
PFX %3 0 mcdx [lc]
PFX %3 0 mcdl x
PFX %3 0 md [xlc]
PFX %3 0 mdx [lc]
PFX %3 0 mdl x
PFX %3 0 mdc [xlc]
PFX %3 0 mdcx [lc]
PFX %3 0 mdcl x
PFX %3 0 mdcc [xlc]
PFX %3 0 mdccx [lc]
PFX %3 0 mdccl x
PFX %3 0 mdccc [xl]
PFX %3 0 mdcccx [lc]
PFX %3 0 mdcccl x
PFX %3 0 mcm [xl]
PFX %3 0 mcmx [lc]
PFX %3 0 mcml x
PFX %3 0 mm [xlcdm]
PFX %3 0 mmx [lc]
PFX %3 0 mml x
PFX %3 0 mmc [xlcmd]
PFX %3 0 mmcx [lc]
PFX %3 0 mmcl x
PFX %3 0 mmcc [xlc]
PFX %3 0 mmccx [lc]
PFX %3 0 mmccl x
PFX %3 0 mmccc [xl]
PFX %3 0 mmcccx [lc]
PFX %3 0 mmcccl x
PFX %3 0 mmcd [xl]
PFX %3 0 mmcdx [lc]
PFX %3 0 mmcdl x
PFX %3 0 mmd [xlc]
PFX %3 0 mmdx [lc]
PFX %3 0 mmdl x
PFX %3 0 mmdc [xlc]
PFX %3 0 mmdcx [lc]
PFX %3 0 mmdcl x
PFX %3 0 mmdcc [xlc]
PFX %3 0 mmdccx [lc]
PFX %3 0 mmdccl x
PFX %3 0 mmdccc [xl]
PFX %3 0 mmdcccx [lc]
PFX %3 0 mmdcccl x
PFX %3 0 mmcm [xl]
PFX %3 0 mmcmx [lc]
PFX %3 0 mmcml x
PFX %3 0 mmm [xlcdm]
PFX %3 0 mmmx [lc]
PFX %3 0 mmml x
PFX %3 0 mmmc [xlcmd]
PFX %3 0 mmmcx [lc]
PFX %3 0 mmmcl x


# unidà de mexura (múltepli de dièxe)
PFX $0 Y 8
PFX $0 0 Y/Z0 .
PFX $0 0 Z/Z0 .
PFX $0 0 E/Z0 .
PFX $0 0 P/Z0 .
PFX $0 0 T/Z0 .
PFX $0 0 G/Z0 .
PFX $0 0 M/Z0 .
PFX $0 0 k/Z0 .

# unidà de mexura (múltepli de dièxe)
PFX $1 Y 2
PFX $1 0 h/Z0 .
PFX $1 0 da/Z0 .

# unidà de mexura (sotomúltepli de dièxe)
PFX $2 Y 10
PFX $2 0 d/Z0 .
PFX $2 0 c/Z0 .
PFX $2 0 m/Z0 .
PFX $2 0 µ/Z0 .
PFX $2 0 n/Z0 .
PFX $2 0 p/Z0 .
PFX $2 0 f/Z0 .
PFX $2 0 a/Z0 .
PFX $2 0 z/Z0 .
PFX $2 0 y/Z0 .

# unidà de mexura (múltepli de do)
PFX $3 Y 8
PFX $3 0 Yi/Z0 .
PFX $3 0 Zi/Z0 .
PFX $3 0 Ei/Z0 .
PFX $3 0 Pi/Z0 .
PFX $3 0 Ti/Z0 .
PFX $3 0 Gi/Z0 .
PFX $3 0 Mi/Z0 .
PFX $3 0 ki/Z0 .


# paròle ŧonkae a ʼl iniŧio
PFX '0 Y 16
PFX '0 a ʼ a
PFX '0 à ʼ à
PFX '0 e ʼ e
PFX '0 è ʼ è
PFX '0 o ʼ o
PFX '0 ò ʼ ò
PFX '0 i ʼ i
PFX '0 l ʼ l
PFX '0 p ʼ p
PFX '0 u ʼ u
PFX '0 v ʼ v
PFX '0 ga ʼ ga
PFX '0 kò ʼ kò
PFX '0 g ʼ g[oó]
PFX '0 in ʼ int
PFX '0 kon ʼ kon


# paròle ŧonkae a la fine
SFX '9 Y 22
SFX '9 i ʼ i
SFX '9 r ʼ r
SFX '9 u ʼ u
SFX '9 ra ʼ ra
SFX '9 xa ʼ axa
SFX '9 èđa àʼ èđa
SFX '9 èxa àʼ èxa
SFX '9 é ʼ é
SFX '9 me ʼ me
SFX '9 de ʼ de
SFX '9 ke ʼ ke
SFX '9 te ʼ te
SFX '9 do ʼ do	# (kuanʼ + C)
SFX '9 ko ʼ ko
SFX '9 vo ʼ vo
SFX '9 to ʼ [ns]to	# `nto` sol ke vanti na konsonante (ex. 'tanʼ bèl')
SFX '9 to ʼ tuto	# sol ke vanti na èse+konsonante e `t` (ex. 'tuʼ stà', 'tuʼ ʼté ʼn momènt')
SFX '9 o ʼ [^n]to
SFX '9 a ʼ [^rx]a
SFX '9 e ʼ [^mt]e
SFX '9 o ʼ [^dktv]o
SFX '9 ove óʼ ove
